臺灣高等法院刑事判決　　　　　　　　99年度上訴字第3852號
上　訴　人　臺灣新竹地方法院檢察署檢察官
上　訴　人
即　被　告　張志緯
選任辯護人　陳詩文律師
上　訴　人
即　被　告　陳志榮
選任辯護人　任秀妍律師
上　訴　人
即　被　告　戴志銘
指定辯護人　本院公設辯護人陳德仁
上　訴　人
即　被　告　季璟棋
指定辯護人　黃俊六律師
上　訴　人
即　被　告　曾彥睿
選任辯護人　陳詩文律師
上　訴　人
即　被　告　劉邦彥
被　　　告　鄭漢偉
選任辯護人　林辰彥律師
　　　　　　謝玉玲律師
　　　　　　童雯眴律師
被　　　告　葉明峻
被　　　告　吳可珺
選任辯護人　苗繼業律師
　　　　　　吳世敏律師
上列上訴人因被告等毒品危害防制條例案件，不服臺灣新竹地方
法院98年度訴字第239 、364 號，中華民國99年8 月13日第一審
判決（起訴案號：臺灣新竹地方法院檢察署98年度偵字第3230、
3307、3529、3644、4020、4028、4071、4152、4202、4305號，
及追加起訴案號：98年度偵緝字第524 號），提起上訴，本院判
決如下：
    主  文
原判決關於張志緯被訴附表一、附表三編號14部分暨定執行刑部
分，及關於陳志榮、戴志銘、季璟棋、曾彥睿、劉邦彥有罪部分
均撤銷。
張志緯犯如附表一編號1 、2 所示之罪，各處刑及沒收如附表一
編號1 、2 所示。
張志緯被訴關於附表一編號3 、4 所示及附表三編號14所示部分
，均無罪。
張志緯其他上訴駁回。
張志緯上開撤銷改判部分與上訴駁回部分所處之刑，應執行有期
徒刑拾壹年陸月。扣案之行動電話（門號0000000000
）壹具（含SIM 卡）、Ｋ他命拾捌包（合計毛重拾肆點貳公
克，合計驗後淨重貳拾點陸肆肆公克）及販賣毒品所得新臺
幣捌佰元，均沒收。未扣案之行動電話（門號00000000
00、0000000000、0000000000）各壹具
（均含SIM 卡），均沒收，如全部或一部不能沒收時，追徵其價
額（其中門號0000000000部分，與陳志榮、曾彥睿、
陳泓志連帶追徵其價額；門號0000000000部分，與陳
志榮、戴志銘、季璟棋、曾彥睿、陳泓志連帶追徵其價額）。未
扣案之販賣毒品所得新臺幣玖萬零肆佰伍拾元沒收（連帶沒收部
分詳如附表八所示），如全部或一部不能沒收時，以如附表八所
示之方式抵償之。
陳志榮犯如附表二至六（附表三編號14除外）所示之罪，各處刑
及沒收如附表二至六（附表三編號14除外）所示。應執行有期徒
刑拾年。扣案之行動電話（門號0000000000）壹具（
含SIM 卡）、Ｋ他命拾捌包（合計毛重拾肆點貳公克，合計
驗後淨重貳拾點陸肆肆公克）及販賣毒品所得新臺幣捌佰元
，均沒收。未扣案之行動電話（門號0000000000、0
000000000、0000000000）各壹具（均含SI
M 卡），均沒收，如全部或一部不能沒收時，追徵其價額（其中
門號0000000000部分，與張志緯、曾彥睿、陳泓志連
帶追徵其價額；門號0000000000部分，與張志緯、戴
志銘、季璟棋、曾彥睿、陳泓志連帶追徵其價額）。未扣案之販
賣毒品所得新臺幣捌萬陸仟肆佰元沒收（連帶沒收部分詳如附表
九所示），如全部或一部不能沒收時，以如附表九所示之方式抵
償之。
戴志銘犯如附表三（編號14除外）所示之罪，各處刑及沒收如附
表三（編號14除外）所示。應執行有期徒刑伍年。未扣案之行動
電話（門號0000000000）壹具（含SIM 卡），沒收，
如全部或一部不能沒收時，與張志緯、陳志榮連帶追徵其價額。
未扣案之販賣毒品所得新臺幣壹萬仟貳佰元與張志緯、陳志榮
連帶沒收，如全部或一部不能沒收時，以其與張志緯、陳志榮之
財產連帶抵償之。
陳志榮、戴志銘被訴關於附表三編號14所示部分，均無罪。
季璟棋犯如附表四所示之罪，各處刑及沒收如附表四所示。應執
行有期徒刑伍年陸月。扣案之行動電話（門號00000000
00）壹具（含SIM 卡），沒收。未扣案之行動電話（門號00
00000000）壹具（含SIM 卡）沒收，如全部或一部不能
沒收時，與張志緯、陳志榮連帶追徵其價額。未扣案之販賣毒品
所得新臺幣壹萬玖仟陸佰元與張志緯、陳志榮連帶沒收，如全部
或一部不能沒收時，以其與張志緯、陳志榮之財產連帶抵償之。
曾彥睿犯如附表五所示之罪，各處刑及沒收如附表五所示。應執
行有期徒刑肆年捌月。扣案之行動電話（門號00000000
00）壹具（含SIM 卡），沒收。未扣案之行動電話（門號00
00000000、0000000000）各壹具（均含SIM
卡），均沒收，如全部或一部不能沒收時，與張志緯、陳志榮連
帶追徵其價額或以其與張志緯、陳志榮之財產連帶抵償之。未扣
案之販賣毒品所得新臺幣肆仟元與張志緯、陳志榮連帶沒收，如
全部或一部不能沒收時，以其與張志緯、陳志榮之財產連帶抵償
之。
劉邦彥轉讓第三級毒品，處有期徒刑肆月，如易科罰金，以新臺
幣壹仟元折算壹日。又轉讓第三級毒品，處有期徒刑肆月，如易
科罰金，以新臺幣壹仟元折算壹日。應執行有期徒刑柒月，如易
科罰金，以新臺幣壹仟元折算壹日。
檢察官之上訴駁回。
    事  實
一、張志緯（綽號阿緯、小緯、皓緯）沾染施用Ｋ他命之惡習，
    且可直接向某不詳姓名年籍，綽號「小胡」之成年男子以低
    價購得大量愷他命（Ketamine，俗稱Ｋ他命，以下簡稱Ｋ他
    命），其明知Ｋ他命為毒品危害防制條例列管之第三級毒品
    ，不得非法販賣，因無工作收入，為支應其施用Ｋ他命之鉅
    大花費，竟單獨基於販賣第三級毒品以營利之犯意，於97年
    初某日，向不知情之該綽號「小胡」之成年男子，以每包約
    新臺幣（下同）250 元之代價，販入數量不詳之Ｋ他命後，
    於如附表一編號1 、2 所示之時間、地點，以如附表一編號
    1 、2 所示之交易方式，出售如附表一編號1 、2 所示之Ｋ
    他命予邱碇峰，並收取如附表一編號1 、2 所示之金額牟利
    。
二、張志緯與陳志榮（綽號小榮、小天、天花板）係朋友關係，
    陳志榮亦沾染施用Ｋ他命之惡習，其因故知悉張志緯有購得
    大量Ｋ他命之管道，明知Ｋ他命為毒品危害防制條例所列管
    之第三級毒品，不得非法販賣，竟因缺錢花用，於96年底某
    日，與張志緯談妥由張志緯負責販入Ｋ他命交予陳志榮出售
    ，出售價格由陳志榮與購毒者談定，而陳志榮每賣出1 小包
    Ｋ他命，僅需繳交張志緯指定之固定金額予張志緯，逾該繳
    交金額之價差，則歸為陳志榮利潤之計劃。2 人謀議既定，
    張志緯即與陳志榮共同基於販賣第三級毒品以營利之犯意，
    由張志緯於不詳時間、地點，向不知情之該綽號「小胡」之
    成年男子，以每1 小包250 元之價格，販入數量不詳、業已
    分裝成袋之Ｋ他命後，自己或將Ｋ他命轉交予陳志榮，推由
    陳志榮持其所有，搭配0000000000、0000000000、00000000
    00或0000000000號等門號之行動電話（其中搭配門號000000
    0000、0000000000、0000000000號等行動電話均未扣案），
    供其與購毒者聯絡出售Ｋ他命之時間、地點之用，並以向他
    人借得之不詳車號機車、自用小客車或吳可珺（所涉幫助販
    賣部分無罪，詳述如下）所有之車號7258-GE 號自用小客車
    為交通工具，分別於如附表二所示之時間、地點，以如附表
    二所示之交易方式，出售如附表二所示之Ｋ他命予如附表二
    所示之交易對象，並收取如附表二所示之金額牟利。而陳志
    榮售出Ｋ他命後，依約繳交張志緯指定每1 小包300 元予張
    志緯，所餘款項則歸為陳志榮所有。
三、戴志銘（綽號阿銘）、季璟棋（綽號小棋、金毛、季妹妹、
    季美）、曾彥睿（綽號矮子）及陳泓志（綽號阿志，所涉販
    賣第三級毒品Ｋ他命部分，業經國防部軍事法院以98年度上
    訴字第77號判決判處有期徒刑2 年6 月確定）均為陳志榮之
    朋友，其等均明知Ｋ他命為毒品危害防制條例所列管之第三
    級毒品，不得非法販賣，竟均因沾染施用Ｋ他命之惡習，且
    均缺錢花用，因見陳志榮以上開回帳之方式販賣Ｋ他命之收
    入甚豐，為牟不法利益，先後向陳志榮要求加入販賣Ｋ他命
    之列，經陳志榮向張志緯提及其需人手幫忙，徵得張志緯同
    意後，陳志榮即分別與戴志銘等人談妥，於陳志榮取得張志
    緯販入之Ｋ他命後，遇有買家欲行購買時，由其將該等Ｋ他
    命交予戴志銘等人出售，出售價格由戴志銘等人與購毒者談
    定，而戴志銘等人每出售1 小包Ｋ他命，僅需交固定金額予
    陳志榮，逾該金額之價差，則歸為戴志銘等人之利潤，經戴
    志銘等人同意後，戴志銘（自97年6 、7 月間起至98年2 月
    10日18時許止）、季璟棋（自98年1 月起至98年4 月間某日
    止）、曾彥睿（自98年1 月起至98年3 月31日止）、陳泓志
    （自97年8 月起至98年4 月14日18時25分許止）即分別與張
    志緯、陳志榮共同基於販賣第三級毒品以營利之犯意，先後
    以陳泓志所承租位在新竹市○○路○ 段848 號501 室及季璟
    棋所承租位在新竹市○○路173 號11樓之3 等住處為據點，
    其等並輪流先後持用陳志榮所有之上開門號0000000000、00
    00000000、0000000000號行動電話供為對外聯絡出售Ｋ他命
    所用，且以向不知情之他人借得之不詳車號機車、自用小客
    車、不知情之曾彥睿胞兄所有之車號F6R-356 號重型機車或
    吳可珺所有之車號7258-GE 號自用小客車為交通工具，推由
    戴志銘於如附表三（編號14除外，詳後述）；季璟棋於如附
    表四；曾彥睿於如附表五；陳泓志於如附表六所示之時間、
    地點，分別以如附表三（編號14除外）至六所示之交易方式
    ，販賣如附表三（編號14除外）至六所示之Ｋ他命，並收取
    如附表三（編號14除外）至六所示之金額後，各從中抽取每
    1 小包約50元後，將款項交予陳志榮收執，陳志榮則再從中
    抽取約50元，剩餘款項則繳交予張志緯牟利。
四、劉邦彥與邱碇峰（原名邱聖評，綽號小蟻，所涉轉讓第三級
    毒品部分，業經原審判決確定）係朋友關係，劉邦彥明知Ｋ
    他命係毒品危害防制條例所列管之第三級毒品，不得非法轉
    讓，竟認為好玩，基於轉讓Ｋ他命之犯意，於97年10月初某
    時，在新竹市○○路「月亮舞廳」樓下邱碇峰駕駛之自用小
    客車內與邱碇峰見面時，取出其所有之Ｋ他命1 包與邱碇峰
    共用之方式，無償交付Ｋ他命予邱碇峰施用而轉讓之。又另
    行起意，基於轉讓Ｋ他命之犯意，於同年10月底某時（補充
    理由書誤為97年11月4 日至同年12月19日間某日），在新竹
    市○○路「笑傲江湖」KTV 外，以同一方式，無償交付Ｋ他
    命予邱碇峰收受而轉讓之。
五、嗣經臺灣新竹地方法院檢察署檢察官接獲線報，依法對門號
    0000000000、0000000000、0000000000、0000000000號等行
    動電話實施通訊監察，迨發現張志緯等人確有上開犯行，認
    為時機成熟後，指揮警方於98年4 月14日18時25分許，跟
    監外出販賣Ｋ他命之陳泓志至新竹市○○路「大潤發」附近
    ，見陳泓志將Ｋ他命2 包（毛重1.8 公克，驗後淨重1.2522
    公克）出售予梁慶鴻，並向梁慶鴻收取800 元後，立即上前
    逮捕陳泓志、梁慶鴻，當場在陳泓志身上查扣陳志榮交付供
    販賣所用之Ｋ他命36包（合計毛重32.4公克，合計驗後淨重
    22.1122 公克）、陳志榮所有供販毒聯絡使用之0000000000
    號（原判決關於0000000000均係0000000000之誤載）行動電
    話1 具（含SIM 卡）、該次販毒所得800 元、供己聯絡使用
    之門號0000000000號行動電話1 具（含SIM 卡）及在梁慶鴻
    身上扣得其向陳泓志所購得之Ｋ他命2 包（合計毛重1.8 公
    克，合計驗後淨重1.2522公克）。再徵得陳泓志同意，於同
    日20時40分許，前往上開新竹市○○路173 號11樓之3 租屋
    處搜索，當場查扣季璟棋所有之身分證1 張、分裝袋1 包、
    房屋租賃契約1 份、社區網路收據1 張、有線電視收據1 張
    。於同年月18日16時，持同署檢察官核發之拘票，在新竹
    縣關西鎮關西營區新兵訓練中心拘提甫於同年4 月15日入伍
    服役之陳志榮到案。於同年4 月18日21時許，持同署檢察
    官核發之拘票，在新竹市○○路218 號拘提曾彥睿到案。
    於同年4 月22日16時30分許，持同署檢察官核發之拘票，在
    新竹市○○路○○道路口拘提季璟棋，並經其同意，於同日
    18時50分許，前往其位在新竹市○○路71號5 樓之9 租屋處
    搜索，扣得其所有之夾鍊袋1 包、便條紙2 張、供其施用之
    Ｋ他命4 包（毛重約3.17公克，驗餘淨重2.3684公克）。
    於同年5 月1 日15時許，持同署檢察官核發之拘票，至張志
    緯與其女友吳可珺位在新竹縣竹北市○○○街8 號2 樓之2
    住處拘提吳可珺，並經吳可珺同意後搜索上址，當場查扣其
    所有之ANYCALL 行動電話1 支；張志緯所有之記帳紙1 張、
    現金35萬元及Ｋ他命1 包（毛重997.96公克，驗後淨991.54
    公克）。於同年5 月4 日21時許，持同署檢察官核發之拘
    票，在新竹市○○路○ 段153 號「新竹私立光復高級中學」
    前拘提戴志銘到案。於同年5 月18日18時許，持同署檢察
    官核發之拘票，在新竹市○○路○ 段77號拘提鄭漢偉到案。
    於同年5 月19日20時許，持同署檢察官核發之拘票，在基
    隆市○○街79號拘提林信安到案。於同年5 月21日12時許
    ，持同署檢察官核發之拘票，在新竹市○○路218 號拘提邱
    碇峰到案。於同年5 月26日16時許，持同署檢察官核發之
    拘票，在新竹市○○路與民生路口處拘提劉邦彥到案。另張
    志緯因故未於首波行動拘獲，經同署檢察官依法發布通緝，
    為警於同年9 月2 日18時10分許，在新竹市○○路○ 段89號
    1 樓之6 號緝獲後查悉上情。
六、案經臺灣新竹地方法院檢察署檢察官據報自動檢舉，並指揮
    新竹市警察局第一分局、北部地區巡防局第二四岸巡大隊、
    海岸巡防署第十二海巡隊、新竹憲兵隊偵查起訴。
    理  由
壹、程序部分：
一、上訴審審判範圍：
    本件檢察官依其上訴書所載，僅就原審判決無罪部分（含不
    另為無罪諭知部分）提起上訴，即僅就被告吳可峮、葉明峻
    （二人原判決全部無罪）、鄭漢偉（原判決附表七以外轉讓
    第三級毒品予孟飛無罪部分）、張志緯、陳志榮、季璟棋、
    曾彥睿、戴志銘等（原判決附表八無罪部分）提起上訴；另
    被告張志緯、陳志榮、戴志銘、季璟棋、曾彥睿、劉邦彥等
    人亦提起上訴，本院自應就上開上訴範圍而為審判，合先敘
    明。
二、本件起訴書及追加起訴書犯罪事實附表之部分欄位原記載：
    購毒者宋喬昱欄：購買Ｋ他命之次數為「N 次」或「次數
    多而難以估計」，其中並記載「向被告陳志榮、季璟棋各購
    買10次以上、向被告戴志銘購買10次、向共犯陳泓志購買5
    、6 次」；購毒者黃正忠欄：購買Ｋ他命之時間為「98年
    2 月至98年4 月14日」、地點為「新竹市○○路棒球場、新
    竹市○○路消防局旁『麥當勞』等地」、次數為「N 次」或
    「次數不詳」；被告劉邦彥轉讓Ｋ他命予被告邱碇峰、林
    信安、鄭漢偉之時間為「97年2 月下旬及97年10月至97年12
    月間」；購毒者李姿影欄：向被告季璟棋購買Ｋ他命之時
    間為「98年12月至98年3 月2 日」、交易次數為「4 至5 次
    」；購毒者李姿影欄：向被告曾彥睿購買Ｋ他命之時間為
    「97年12月至98年3 月2 日」；購毒者范姜正雄欄：購買
    Ｋ他命之次數為「10餘次」；購毒者陳怡燕欄：購買Ｋ他
    命之次數為「1 至2 次」；購毒者徐尚彬欄：購買Ｋ他命
    之次數為「10餘次」；購毒者陳峻豪欄：購買Ｋ他命之次
    數為「3 至4 次」；購毒者黃子軒欄：購買Ｋ他命之次數
    為「30餘次」；被告葉明峻轉讓Ｋ他命予郭力銘及「胖子
    」之時間為「98年2 月11、21、22、26日」，次數及Ｋ他命
    包數均「不詳」等語。惟公訴人於99年5 月31日另提出補充
    理由書（見原審訴字第239 號卷四第197 至201 頁），就上
    開部分之起訴範圍確明為：購毒者宋喬昱欄：向被告陳志
    榮購買「9 次」、向被告季璟棋、戴志銘各購買「10次」、
    向共犯陳泓志購買「5 次」（即補充理由書附表編號6 交易
    次數欄部分）；購毒者黃正忠欄：於「98年2 月初某日、
    2 月10日18時、2 月28日10時、3 月12日8 時、3 月15日21
    時及98年2 、3 月間某日」，「在新竹市○○路『麥當勞』
    、新竹市○○路棒球場或新竹市某處」，共購買Ｋ他命「6
    次」（即補充理由書附表編號12時間、交易地點及交易次數
    欄部分）；被告劉邦彥係於「97年10月初」轉讓Ｋ他命予
    「邱碇峰、鄭漢偉」。又於「97年11月4 日至同年12月19日
    間某日」轉讓Ｋ他命予「林信安、邱碇峰」（即補充理由書
    附表編號19購毒者及時間欄部分）；購毒者李姿影欄：向
    被告季璟棋購買Ｋ他命之時間為「98年1 月至98年3 月2 日
    」、交易次數為「4 次」（即補充理由書附表編號21時間及
    交易次數欄部分）；購毒者李姿影欄：向被告曾彥睿購買
    Ｋ他命之時間為「98年1 月至98年3 月2 日」（即補充理由
    書附表編號23時間欄部分）；購毒者范姜正雄欄：購買Ｋ
    他命之次數為「10次」（即補充理由書附表編號24交易次數
    欄部分）；購毒者陳怡燕欄：購買Ｋ他命之次數為「1 次
    」（即補充理由書附表編號25交易次數欄部分）；購毒者
    徐尚彬欄：購買Ｋ他命之次數為「10次」（即補充理由書附
    表編號28交易次數欄部分）；購毒者陳峻豪欄：購買Ｋ他
    命之次數為「3 次」（即補充理由書附表編號29交易次數欄
    部分）；購毒者黃子軒欄：購買Ｋ他命之次數為「30次」
    （即補充理由書附表編號31交易次數欄部分）；被告葉明
    峻轉讓Ｋ他命予郭力銘之時間為「98年2 月21日1 時9 分20
    秒」，次數「1 次」，「Ｋ他命3 包」；轉讓Ｋ他命予吳智
    傑（即綽號「胖子」）之時間為「98年2 月26日22時21分6
    秒、98年2 月27日1 時24分51秒」，次數「2 次」（即補充
    理由書編號37之時間、每次數量及交易次數欄）等情。又公
    訴人於原審審理時另陳稱：就被告張志緯等人間之共犯關
    係部分：本案係認為被告張志緯、陳志榮是上線，應對被告
    曾彥睿、戴志銘、季璟棋、陳泓志之行為負責，至於被告戴
    志銘、季璟棋、曾彥睿、陳泓志間，除附表販毒者欄明示係
    共同販賣之情形外，並無共犯關係，而被告葉明峻、邱碇峰
    、劉邦彥、鄭漢偉與被告張志緯、陳志榮、曾彥睿、戴志銘
    、季璟棋、陳泓志間，則無共犯關係等語（見原審訴字第23
    9 號卷一第127 、146 至147 、175 頁、卷五第5 至6 頁）
    、附表一編號1 、3 、4 部分係被告張志緯單獨販賣，與
    其他被告均無共犯關係（見原審訴字第239 號卷二第5 頁）
    ，本院自應就公訴人上開更正確明之起訴內容而為審理。
三、證據能力
（一）按刑事訴訟法第159 條第1 項規定：被告以外之人於審判
      外之言詞或書面陳述，除法律有規定者外，不得作為證據
      。本件證人陳志榮、戴志銘、季璟棋、曾彥睿、陳泓志、
      劉邦彥、邱碇峰等人於警詢中所為陳述，為審判外陳述，
      被告張志緯之辯護人爭執其證據能力，既無傳聞法則例外
      情形，上開傳聞證據，就被告張志緯犯行部分，均無證據
      能力；證人黃正忠於警詢中所為陳述，為審判外陳述，被
      告戴志銘之辯護人爭執其證據能力，既無傳聞法則例外情
      形，上開傳聞證據，就被告戴志銘犯行部分，無證據能力
      ；證人鍾佳勳、范姜正雄、鮑茂明、徐尚彬等人於警詢中
      之陳述，為審判外陳述，被告曾彥睿之辯護人爭執其證據
      能力，既無傳聞法則例外情形，上開傳聞證據，就曾彥睿
      犯行部分，均無證據能力。
（二）按被告以外之人於審判外之陳述，雖不符前四條之規定，
      而經當事人於審判程序同意作為證據，法院審酌該言詞陳
      述或書面陳述作成時之情況，認為適當者，亦得為證據；
      當事人、代理人或辯護人於法院調查證據時，知有第一百
      五十九條第一項不得為證據之情形，而未於言詞辯論終結
      前聲明異議者，視為有前項之同意，刑事訴訟法第159 條
      之5 定有明文。查本案除被告張志緯之辯護人於準備程
      序時陳稱：證人即同案被告陳志榮、戴志銘、季璟棋、曾
      彥睿、陳泓志、邱碇峰、劉邦彥等人之警詢筆錄為傳聞證
      據，渠等在偵查中之證述，未賦予被告或其辯護人對質詰
      問之機會；被告鄭漢偉及戴志銘之辯護人於準備程序時
      陳稱：證人孟飛、黃正忠之警詢筆錄屬審判外陳述；均無
      證據能力等語外，被告張志緯、陳志榮、戴志銘、季璟棋
      、曾彥睿、鄭漢偉、劉邦彥及其等辯護人，對本判決以下
      所引用各該被告以外之人於審判外之陳述均表示無意見，
      亦未於言詞辯論終結前聲明異議，本院審酌上開證據資料
      製作時之情況，尚無違法不當及證明力明顯過低之瑕疵，
      亦認為以之作為證據應屬適當，而其餘所依憑判斷之非供
      述證據，公訴人、被告張志緯、陳志榮、戴志銘、季璟棋
      、曾彥睿、鄭漢偉、劉邦彥或其等辯護人，對該等非供述
      證據均表示無意見，本院亦查無有何違反法定程序取得之
      情形，且各該證據均經本院於審判期日依法進行證據之調
      查、辯論，被告張志緯等人於訴訟上之防禦權，已受保障
      ，故該等證據資料均有證據能力。
（三）按「被告以外之人於偵查中向檢察官所為陳述，除顯有不
      可信之情況者外，得為證據」刑事訴訟法第159 條之1 第
      2 項定有明文，檢察官於偵查中向被告以外之人所取得之
      陳述，原則上均能遵守法律規定，不致違法取供，其可信
      度極高，被告以外之人於偵查中已具結而為證述，除反對
      該項供述得具有證據能力之一方，已釋明「顯有不可信之
      情況」之理由外，應認其陳述具有證據能力。證人陳志榮
      、戴志銘、季璟棋、曾彥睿、陳泓志、邱碇峰、劉邦彥等
      人在偵查中所為陳述，經本院審酌證人於偵查時之供述，
      並無受到外力干擾，依其陳述時之外在環境及情況，並無
      任何顯不可信之情形，揆諸上開法條規定，應認其於偵查
      時之供述，具有證據能力。
貳、實體部分：
甲、有罪部分：
一、上開事實欄一部分（即附表一編號1 、2 被告張志緯販賣Ｋ
    他命部分）
１、訊據被告張志緯對於在如附表一編號1 、2 所示之時間、地
    點，以如附表一編號1 、2 所示之交易方式，販賣如附表一
    編號1 、2 所示之Ｋ他命予邱碇峰之犯行，於本院審理時自
    白不諱（見本院100 年10月4 日審判筆錄），核與證人邱碇
    峰於偵查中證稱：我施用的Ｋ他命是我向張志緯買來的，我
    跟他買過2 次，都是透過林信安向張志緯購買，我沒有直接
    跟張志緯聯繫，第1 次是97年3 、4 月間，由林信安帶張志
    緯到我西大路709 巷24號家大樓外的警衛室見面，他以1 公
    克270 元價格賣給我。第2 次是97年4 月底在新竹市○○路
    「錢櫃」KTV 門口，由林信安將5 公克Ｋ他命交給我，我也
    是以1 公克270 元價格購買，我把錢交給林信安，林信安再
    轉交給張志緯等語（見98年度偵字第4071號【下稱偵字第40
    71號】卷第32至33頁），復於原審審理時證稱：我在警詢及
    偵查中所說的都是實在話，是憑我的印象回答，但第1 次交
    易時，是我先打電話聯絡林信安，我問他價錢，他回答我後
    ，我叫他幫我調，後來他就把張志緯帶到我家樓下警衛室，
    我下樓後，林信安把Ｋ他命拿給我看，我看了覺得OK，就把
    錢交給林信安，當時張志緯站在旁邊，另有2 名不認識的人
    站在距離約3 至5 公尺外，我們交易完那2 人才靠近。第2
    次交易是我先打電話給林信安叫他幫我調Ｋ他命，之後林信
    安來找我，他把Ｋ他命交給我，我同時把錢交給他，我有問
    他Ｋ他命是誰的，他說2 次都是張志緯的，我才知道是買張
    志緯的Ｋ他命等語明確（見原審訴字第239 號卷二第36、44
    至48頁）；及證人林信安於警詢時證稱：因張志緯不想讓邱
    碇峰知道是他出的貨，所以邱碇峰問我有無Ｋ他命時，我跟
    張志緯聯絡，張志緯就叫我送貨給邱碇峰等語（見偵字第43
    05號卷第168 至169 頁），於偵查中證稱：因邱碇峰需要Ｋ
    他命，我有幫邱碇峰打電話給張志緯，而張志緯想要賣，又
    不想讓人知道他在賣Ｋ他命，我就幫張志緯轉交Ｋ他命給邱
    碇峰，我只有幫邱碇峰打電話聯絡張志緯1 、2 次而已等語
    （見98年度偵字第4028號【下稱偵字第4028號】卷第30至31
    頁），復於原審審理時證稱：我幫張志緯轉交Ｋ他命給邱碇
    峰的情形印象中有1 、2 次等語大致相符（見原審訴字第23
    9 號卷三第101 頁）。而被告張志緯未曾供述與證人林信安
    、邱碇峰有何仇恨，證人林信安與被告張志緯且係高中同學
    ，會一起上下課及外出遊玩，此經證人林信安於原審審理時
    證述在卷（見原審訴字第239 號卷四第86頁），足見證人林
    信安與被告張志緯間更存在一定情誼，則證人邱碇峰、林信
    安均無虛偽陳述誣陷被告張志緯入罪，且令其等自陷於偽證
    刑責之動機及必要，堪認證人邱碇峰、林信安上開證述，應
    是陳述事實，堪以採信。，被告張志緯自白，應與事實相符
    ，其有於如附表一編號1 、2 所示販賣Ｋ他命予邱碇峰之犯
    行，洵堪認定。
２、綜上，本件被告張志緯此部分所辯並不足採，其為如附表一
    編號1、2販賣Ｋ他命之犯行，堪予認定，應依法論科。
二、上開事實欄二部分（即附表二被告張志緯、陳志榮共同販賣
    Ｋ他命部分）：
（一）附表二編號1 至62、64至73部分：
  １、上訴人即被告陳志榮對於上開事實欄二所載之時間，談妥
      如事實欄二所載之協議後，分別於如附表二編號1 至62、
      64至73所示之時間、地點、交易方式、交易對象，販賣如
      附表二上開編號所示之Ｋ他命，並收取如附表二上開編號
      所示之金額等事實，迭於偵審中坦承不諱（見98年度偵字
      第3230號【下稱偵字第3230號】卷一第87至96、139 至14
      3 頁、原審訴字第239 號卷一第25至26、127 至128 頁、
      卷五第97至106 頁，本院準備程序及審判程序筆錄）；上
      訴人即被告張志緯則矢口否認有共同販賣Ｋ他命犯行，辯
      稱：曾幫小胡拿Ｋ他命7 到8 次給陳志榮，有關回帳的部
      分是陳志榮直接跟小胡接洽，與其他被告都沒有共犯關係
      云云。然查，被告張志緯對於此部分事實，於原審審理時
      自白不諱（見原審訴字第239 號卷三第185 至186 、188
      至189 頁），渠等上開自白，核與下列證據相符，堪值採
      為本案認定犯罪事實之證據；被告張志緯於本院翻異前供
      ，與各該證據不符，難認為可採：
（１）附表二編號1 、2 之販毒事實：
  、證人林信安與被告張志緯係高中同學，其於97年初至97年
      7 月2 日間，與被告張志緯見面相聚時，先後向被告張志
      緯購買Ｋ他命2 次，每次均購買1 小包，毛重約0.8 公克
      ，價格400 元等情，迭經證人林信安於警詢及偵查中一致
      證稱：我與張志緯是光復高中同學，我們是很好的朋友，
      常會在一起，我知道張志緯與陳志榮等人一起販毒，97年
      初至同年7 月2 日我當兵時止，曾經跟張志緯購買2 次左
      右，每次購買1 包左右，每包Ｋ他命約0.8 公克，價格40
      0 元等語明確（見偵字第4028號卷第4 至5 、29至30、16
      3 至170 頁）。
  、證人林信安就其曾否向被告張志緯購買Ｋ他命之情，於原
      審審理作證時固改稱：警、偵訊時是因為被憲兵抓走比較
      緊張，整個晚上沒睡覺，作筆錄時精神還在恍惚，都亂講
      話，且當時我的意思是張志緯載我去跟別人買，張志緯有
      請我施用Ｋ他命，我不懂法律，以為轉讓與販賣是一樣的
      ，才會說我跟張志緯買Ｋ他命云云（見原審卷三第84至86
      、99至100 頁）。惟經原審當庭勘驗證人林信安於98年5
      月20日警詢及偵訊之錄音與錄影資料，發現與其警詢及偵
      訊筆錄之記載大致相符，且依錄影畫面顯示，證人即被告
      林信安於警詢時全程端坐在偵查員旁邊應訊，其於偵查中
      則始終站立在法庭上，看不出有何精神不濟或打哈欠想睡
      覺之客觀情事，有原審勘驗筆錄1 份在卷可佐（見原審訴
      字第239 號卷四第76至93頁），是證人林信安於原審審理
      時證稱其於警、偵訊時因精神恍惚亂講話云云，顯屬無稽
      ，其於警詢及偵查中應係於意識清楚之情況下所為之任意
      性供述，洵堪認定。又證人林信安與被告張志緯係高中同
      學，會一起上下課及外出遊玩，彼此間並無仇怨，足見證
      人林信安與被告張志緯間存在一定之情誼，已如上述，果
      證人林信安不曾向被告張志緯購買Ｋ他命，證人林信安應
      無編纂情節誣陷被告張志緯，且自陷於偽證罪責之動機及
      必要。再細繹證人林信安上開警、偵訊筆錄之證述內容，
      其既已就與被告張志緯間之毒品交易過程、數量、價格供
      述清楚，益見其於原審審理時翻異前供，否認向被告張志
      緯購買Ｋ他命云云，應是迴護被告張志緯之詞，無值採信
      ，應以其於警詢及偵查中之所述為真，被告張志緯確有如
      附表二編號1 、2 之販賣Ｋ他命犯行無訛。
  、至證人林信安就此部分購買Ｋ他命之次數與包數固曾證稱
      係購買約2 、3 次，每次購得1 至2 包，而未能確認確切
      之次數與包數，惟基於「罪證有疑，利於被告」之證據法
      則，本院認被告張志緯此部分先後2 次，且各販賣1 包Ｋ
      他命予證人林信安，對被告張志緯、陳志榮較為有利，爰
      據此認定之。
（２）附表二編號3 、4 之販毒事實：
  、證人林信安於97年初至97年7 月2 日間，以其持用之0000
      000000號行動電話聯絡被告陳志榮，先後向被告陳志榮購
      買約2 次Ｋ他命，每次均購買1 包，毛重約0.8 公克，價
      格400 元之Ｋ他命施用等情，分別經證人林信安於警詢、
      偵查中及原審審理時供稱：我約於97年初認識陳志榮他們
      就開始跟他們買Ｋ他命，我是以我持用之0000000000號行
      動電話聯絡陳志榮，我跟陳志榮買約2 次，最後1 次是97
      年6 月間，在「笑傲江湖」KTV 附近買的，我大都買1 包
      左右，每小包重0.8 公克，價格400 元等語明確（見偵字
      第4028號卷第3 、29頁、原審訴字第239 號卷三第103 至
      104 頁）。
  、至證人林信安固曾證稱此部分所購買Ｋ他命之包數為1至2
      包，而未能確認購買之包數，惟其於原審審理時既已確明
      大都購買1 包，再基於「罪證有疑，利於被告」之證據法
      則，本院認被告張志緯、陳志榮此部分販賣Ｋ他命包數均
      為1 包，對被告張志緯、陳志榮較為有利，爰據此認定之
      。
（３）附表二編號5 至14之販毒事實：
      證人宋喬昱於97年8 月起至98年4 月14日止，以其持用之
      0000000000號行動電話，撥打被告陳志榮持用之00000000
      00號行動電話，在新竹市區某處，以每包毛重約1 公克，
      價格400 元之代價，分別向被告陳志榮購得Ｋ他命共10次
      等情，業據證人宋喬昱於警詢及偵查中證述明確（見偵字
      第3230號卷二第448 至452 、464 至466 頁），並有指認
      照片1 份在卷可佐（見偵字第3230號卷二第453 頁）。
（４）附表二編號15至17之販毒事實：
      證人陳亞凡於97年5 月至8 月間，以其持用之0000000000
      號行動電話，撥打被告陳志榮持用之0000000000號行動電
      話，在新竹市「笑傲江湖」KTV 某包廂內，以每包毛重約
      1 公克，價格400 元之代價，分別向被告陳志榮購得Ｋ他
      命共3 次等情，業經證人陳亞凡於警詢及偵查中證述明確
      （見偵字第3230號卷二第484 至487 、495 至496 頁），
      並有指認照片1 份在卷可佐（見偵字第3230號卷二第488
      頁）。
（５）附表二編號18至20之販毒事實：
      證人魏章益於97年12月至98年2 月間，以其持用之000000
      0000號行動電話，撥打被告陳志榮持用之0000000000號行
      動電話，在新竹市○○街與北大路口「7-11」便利超商，
      以每包毛重約1 公克，價格400 元之代價，分別向被告陳
      志榮購得Ｋ他命共3 次等情，業經證人魏章益於警詢及偵
      查中證述明確（見偵字第3230號卷二第468 至472 、480
      至482 頁），並有監聽譯文1 份在卷可佐（見偵字第3230
      號卷二第473 至475 頁）。
（６）附表二編號21之販毒事實：
      證人鍾佳勳於98年3 月1 日15時43分5 秒至20時8 分32秒
      間，以其持用之0000000000號行動電話，撥打被告陳志榮
      持用之0000000000號行動電話後，在新竹市○○路「好樂
      迪」KTV ，向被告陳志榮購得2 小包，毛重約2 公克，價
      格800 元之Ｋ他命1 次等情，業經證人鍾佳勳於原審審理
      時證述明確（見原審訴字第239 頁卷二第13頁、卷四第60
      頁），並有指認照片及監聽譯文各1 份在卷可佐（見偵字
      第3230號卷二第505、512至516頁）。
（７）附表二編號22之販毒事實：
      證人彭英怡於97年9 月至10月間，以其持用之0000000000
      號行動電話，撥打被告陳志榮持用之0000000000號行動電
      話，在新竹市「三民國中」前，以1 包400 元之代價，向
      被告陳志榮購得Ｋ他命1 次等情，業經證人彭英怡於警詢
      及偵查中證述明確（見偵字第3230號卷二第522 至526 、
      532 至534 頁），並有指認照片1 份在卷可佐（見偵字第
      3230號卷二第527 頁）。
（８）附表二編號23至24之販毒事實：
      證人黃正忠於98年2 月初某日，以其持用之0000000000號
      行動電話，撥打電話聯絡被告陳志榮後，在新竹市某處，
      以每包毛重約1 公克，價格400 元之代價，向被告陳志榮
      購得Ｋ他命1 次；又於同年3 月12日18時許，以上開電話
      撥打被告陳志榮持用之0000000000號行動電話後，在新竹
      市某「麥當勞」，以每包毛重約1 公克，價格400 元之代
      價，向被告陳志榮購買Ｋ他命1 次等情，業經證人黃正忠
      於警詢及偵查中證述明確（見偵字第3230號卷二第412 至
      416 、444 至446 頁），並有指認照片及監聽譯文各1 份
      在卷可佐（見偵字第3230號卷二第417 、440 至441 頁）
      。
（９）附表二編號25至29之販毒事實：
  、證人即共同被告鄭漢偉於98年2 月至4 月間，以其持用之
      0000000000號行動電話聯絡被告陳志榮後，在新竹市○○
      路與西大路口之「萊爾富」便利商店及新竹市某處，以每
      包毛重0.7 至0.8 公克，價格400 元之代價，分別向被告
      陳志榮購得Ｋ他命共5 次等情，業經證人即共同被告鄭漢
      偉於警詢及偵查中證述明確（見98年度偵字第4020號【下
      稱偵字第4020號】卷第4 至6 、23至24頁），並有指認照
      片1 份在卷可佐（見偵字第4020號卷第16頁）。
  、至證人即共同被告鄭漢偉就如附表二編號26至29部分固曾
      證稱此部分所購買Ｋ他命之包數為1 至2 包，而未能確認
      確切之購買包數，惟基於「罪證有疑，利於被告」之證據
      法則，原審認被告張志緯、陳志榮此部分販賣Ｋ他命包數
      均為1 包，對被告張志緯、陳志榮較為有利，爰據此認定
      之。
（10）附表二編號30至32之販毒事實：
  、證人李姿影於97年12月25日7 時55分後某時，以其持用之
      0000000000號行動電話，撥打被告陳志榮持用之00000000
      00號行動電話，在新竹市署立新竹醫院，以每包400 元之
      代價，向被告陳志榮購得Ｋ他命1 次；又於97年12月至98
      年3 月2 日間，以其持用之上開行動電話撥打被告陳志榮
      持用之上開行動電話，在新竹市署立新竹醫院，以每包40
      0 元之代價，分別向被告陳志榮購得Ｋ他命共2 次等情，
      業經證人李姿影於警詢及偵查中證述明確（見偵字第4305
      號卷二第448 至452 、460 至462 頁），並有指認照片及
      監聽譯文各1 份在卷可佐（見偵字第4305號卷二第454 、
      457 至459 頁）。
  、至證人李姿影固曾證稱此部分所購買Ｋ他命之包數為1 至
      2 包，而未能確認確切之購買包數，惟基於「罪證有疑，
      利於被告」之證據法則，本院認被告張志緯、陳志榮此部
      分販賣Ｋ他命包數均為1 包，對被告張志緯、陳志榮較為
      有利，爰據此認定之。
（）附表二編號33至35之販毒事實：
      證人范姜正雄於98年12月18日20時28分59秒後某時，以其
      持用之0000000000號行動電話，撥打被告陳志榮持用之00
      00000000號行動電話後，在新竹市○○路「大潤發」，以
      400 元之代價，向被告陳志榮購得Ｋ他命1 包；又於同年
      4 月3 日21時27分58秒後某時，以同一聯絡方式，在新竹
      市某處，以800 元之代價向被告陳志榮購得Ｋ他命2 包；
      再於同年4 月4 日15時5 分56秒後某時，以同一聯絡方式
      ，在新竹市某處，以800 元之代價向被告陳志榮購得Ｋ他
      命2 包等情，業經證人范姜正雄於原審審理時證述明確（
      見原審訴字第239 號卷二第183 至184 頁），並有指認照
      片及監聽譯文各1 份在卷可佐（見偵字第4305號卷二第47
      0 、473 、476 至441 頁）。
（）附表二編號36至40之販毒事實：
      證人鮑茂明於97年5 月間某時，以其持用之0000000000號
      行動電話，撥打電話聯絡被告陳志榮後，在新竹市某處，
      以2000元之代價，向被告陳志榮1次購得毛重共約4 至5
      公克之Ｋ他命6 包；又於同年5 月至7 月間，以上開電話
      聯絡被告陳志榮後，在新竹市某處，以每次均6 包、毛重
      均共約4 至5 公克、價格均為2000元之代價，分別向被告
      陳志榮購得Ｋ他命共4 次等情，分別經證人鮑茂明於警詢
      、偵查中及原審審理時證述明確（見偵字第4305號卷二第
      426 至427 、438 至440 頁、原審訴字第239 號卷四第11
      1 、116 、119 至120 頁），並有指認照片1 份在卷可佐
      （見偵字第4305號卷二第430 頁）。
（）附表二編號41至44之販毒事實：
      證人黃競儀於97年12月17日21時22分後某時，以其持用之
      0000000000號行動電話，撥打被告陳志榮持用之00000000
      00號行動電話後，在新竹市○○路「碧雲天」汽車旅館旁
      ，以400 元之價格，向被告陳志榮購得毛重約0.7 公克之
      Ｋ他命1 包；又於同年12月29日21時9 分後某時，以同一
      聯絡方式，在新竹市○○路66巷38號前，以400 元之價格
      ，向被告陳志榮購得毛重約0.7 公克之Ｋ他命1 包；再於
      97年12月底至98年2 月間，以同一聯絡方式，在新竹市某
      處，以每包毛重0.7 公克，價格400 元之代價，分別向被
      告陳志榮購得Ｋ他命共2 次等情，業經證人黃競儀於警詢
      及偵查中證述明確（見偵字第4305號卷三第33至38、47至
      48頁），並有指認照片及監聽譯文各1 份在卷可佐（見偵
      字第4305號卷三第39、42至46頁）。
（）附表二編號45至47之販毒事實：
  、證人陳峻豪於98年2 月至3 月間，以其持用之0000000000
      號行動電話，撥打被告陳志榮持用之0000000000號行動電
      話後，在新竹市某處，以每包400 元之代價，分別向被告
      陳志榮購得Ｋ他命共3 次等情，業經證人陳峻豪於警詢及
      偵查中證述明確（見偵字第4305號卷二第379 至380 頁、
      卷三第181 至184 頁），並有指認照片及監聽譯文各1 份
      在卷可佐（見偵字第4305號卷三第185 、188 頁、卷二第
      376 、377 頁）。
  、至證人陳峻豪固曾證稱此部分所購買Ｋ他命之包數為1 至
      2 包，而未能確認確切之購買包數，惟基於「罪證有疑，
      利於被告」之證據法則，本院認被告張志緯、陳志榮此部
      分販賣Ｋ他命包數均為1 包，對被告張志緯、陳志榮較為
      有利，爰據此認定之。
（）附表二編號48至52之販毒事實：
      證人黃子軒於98年1 月間、2 月間、3 月間、4 月4 日某
      時，均以其持用之0000000000號行動電話，撥打被告陳志
      榮持用之0000000000號行動電話聯絡被告陳志榮後，在如
      附表二編號48至52所載等處，均以1 包400 元之代價，向
      被告陳志榮購得Ｋ他命共5 次等情，業經證人黃子軒於警
      詢及偵查中證述明確（見偵字第4305號卷二第392 至394
      、403 至404 頁），並有指認照片及監聽譯文各1 份在卷
      可佐（見偵字第4305號卷二第396 、399 至401 頁）。
（）附表二編號53至54之販毒事實：
      證人陳思潔於98年2 月至3 月31日間，以其持用之000000
      0000號行動電話，撥打被告陳志榮持用之0000000000號行
      動電話聯絡被告陳志榮後，在新竹市○○路2 段180 號「
      笑傲江湖」KTV ，以1 包400 元之代價，分別向被告陳志
      榮購得購得Ｋ他命共2 次等情，業經證人陳思潔於警詢及
      偵查中證述明確（見偵字第4305號卷三第99至103 、111
      至112 頁），並有指認照片及監聽譯文各1 份在卷可佐（
      見偵字第4305號卷三第104 、107 至109 頁）。
（）附表二編號55至58之販毒事實：
  、證人聶羽函分別於97年5 、6 月間某時、9 月間某時及11
      月間某時，均以其持用之0000000000號行動電話，撥打電
      話聯絡被告陳志榮後，在其位於新竹市○○○路59巷6 號
      7 樓之1 住處附近，以每包400 元之代價，分別向被告陳
      志榮購得如附表二編號55至58所示包數之Ｋ他命共4 次等
      情，業經證人聶羽函於警詢及偵查中證述明確（見偵字第
      4305號卷三第59至63、70至72頁），並有指認照片2 份在
      卷可佐（見偵字第4305號卷三第64、68頁）。
  、至證人聶羽函固曾證稱如附表二編號57、58部分所購買Ｋ
      他命之包數為1 至2 包，而未能確認確切之購買包數，惟
      基於「罪證有疑，利於被告」之證據法則，本院認被告張
      志緯、陳志榮此部分販賣Ｋ命包數均為1 包，對被告張志
      緯、陳志榮較為有利，爰據此認定之。
（）附表二編號59至62之販毒事實：
      證人蕭詩涵於97年初至98年2 月間，以其持用之00000000
      00號行動電話，撥打被告陳志榮持用之0000000000號行動
      電話聯絡被告陳志榮後，在新竹市某處，以每包400 元之
      價格，分別向被告陳志榮購得Ｋ他命4 次等情，業經證人
      蕭詩涵於警詢及偵查中證述明確（見偵字第4305號卷三第
      120 至124 、131 至133 頁），並有指認照片及監聽譯文
      各1 份在卷可佐（見偵字第4305號卷三第125 、128 至12
      9 頁）。
（）附表二編號64至73之販毒事實：
  、證人即共同被告葉明峻於98年1 月至4 月間，以其持用之
      0000000000號行動電話，撥打電話聯絡被告陳志榮後，在
      新竹市某處，以3 包1000元之價格，分別向被告陳志榮購
      得Ｋ他命共10次等情，業經證人葉明峻於警詢及偵查中證
      述明確（見偵字第4305號卷一第219 至223 頁、99年度偵
      字第4152號【偵字第4152號】卷第244 至246 頁），並有
      指認照片1 份在卷可佐（見偵字第4305號卷一第230 、23
      3 頁）。
  、至證人即共同被告葉明峻固曾證稱此部分所購買Ｋ他命之
      包數為3 至5 包，而未能確認確切之購買包數，惟基於「
      罪證有疑，利於被告」之證據法則，本院認被告張志緯、
      陳志榮此部分販賣Ｋ他命包數均為3 包，對被告張志緯、
      陳志榮較為有利，爰據此認定之。
  ２、此外復有車籍查詢資料、證人黃正忠、宋喬昱、魏章益、
      陳亞凡、鄭漢偉、鍾佳勳、彭英怡、葉明峻、徐尚彬、蘇
      嘉偉、陳思潔、黃子軒、聶羽函、鮑茂明等人之臺灣檢驗
      科技股份有限公司濫用藥物檢驗報告各1 份（見偵字第43
      05號卷一第20頁、卷二第543 至575 頁）在卷可佐。
  ３、綜上，本件被告張志緯、陳志榮為附表二編號1 至62、64
      至73所示販賣第三級毒品Ｋ他命之犯行，應堪認定，均應
      依法論科。
（二）關於附表二編號63部分：
  １、被告張志緯於原審審理時對於如附表二編號63所為之販賣
      Ｋ他命犯行坦白承認（見原審訴字第239 號卷三第185 至
      186 、188 至189 頁）。被告陳志榮對於如附表二編號63
      所為之販賣Ｋ他命犯行，於本院審理時亦坦承不諱（見本
      院準備程序及審判筆錄）。
  ２、證人郭泳毅確於97年10月至98年1 月間某時，以其持用之
      0000000000號行動電話聯絡被告陳志榮後，約在新竹市某
      處，以每包400 元之代價，向被告陳志榮購得Ｋ他命1 小
      包等情，業經證人郭泳毅於警詢時證稱：我聽朋友說陳志
      榮有在賣Ｋ他命，我就去找陳志榮，之後陳志榮給我1 支
      電話，我用我的0000000000號電話聯絡陳志榮相約見面，
      見面後我們才進行交易，我只有買1 包400 元等語（見偵
      字第4305號卷三第152 至154 頁），及於偵查中證稱：我
      於97年10月至98年1 月間有施用Ｋ他命，我有跟陳志榮買
      過1 次Ｋ他命400 元，我是用我的0000000000號電話打給
      陳志榮，電話中只有約地點，是見面後才講到要買幾包Ｋ
      他命等語明確（見偵字第4305號卷三第164 至165 頁），
      且互核證人郭泳毅先後證述之情節大致相符，並有指認相
      片及臺灣檢驗科技股份有限公司濫用藥物檢驗報告各1 份
      在卷可佐（見偵字第4305號卷三第157 頁、卷二第574 頁
      ），而被告陳志榮未曾供述與證人郭泳毅間有何仇恨，證
      人郭泳毅本無虛偽陳述誣陷被告陳志榮，並自陷偽證罪責
      之動機及必要，足見證人郭泳毅上開證述尚非無稽。參酌
      被告陳志榮坦認曾與證人郭泳毅聯絡後見面交易Ｋ他命等
      語（見原審訴字第239 號卷五第103 頁），證明被告陳志
      榮與證人郭泳毅確曾聯絡交易Ｋ他命之事實，益見證人郭
      泳毅證述之上開情節信而有徵，證人郭泳毅上開證述應是
      陳述事實，堪以採信。
  ３、綜上，本件被告張志緯、陳志榮為如附表二編號63所示販
      賣第三級毒品Ｋ他命予證人郭泳毅之犯行，應堪認定，亦
      應依法論科。
三、上開事實欄三（附表三編號14除外）
（一）附表三（編號14除外）部分（即被告張志緯、陳志榮、戴
      志銘共同販賣Ｋ他命部分）：
  １、上訴人即被告陳志榮、戴志銘對於事實欄三（附表三編號
      14除外）所載之時間，由陳志榮、戴志銘談妥如事實欄三
      （附表三編號14除外）所載之協議後，分別於如附表三編
      號1 至13、15至18所示之時間、地點、交易方式、交易對
      象，販賣如附表三上開編號所示之Ｋ他命，並收取如附表
      三上開編號所示之金額等事實，均迭於偵審中坦承不諱（
      被告陳志榮部分見偵字第3230號卷一第87至96、139 至14
      3 頁、原審訴字第239 號卷一第25至26、127 至128 頁、
      卷五第97至106 頁、本院準備程序及審判程序筆錄；被告
      戴志銘部分見偵字第4305號卷一第128 至134 頁、98年度
      偵字第3529號【下稱偵字第3529號】卷第95至98頁、原審
      訴字第239 號卷一第147 至148 頁、卷五第108 至110 頁
      、本院準備程序及審判程序筆錄）；上訴人即被告張志緯
      則矢口否認有共同販賣Ｋ他命犯行，辯稱：曾幫小胡拿Ｋ
      他命7 到8 次給陳志榮，有關回帳的部分是陳志榮直接跟
      小胡接洽，與其他被告都沒有共犯關係云云。然查，被告
      張志緯對於此部分事實，於原審審理時自白不諱（見原審
      訴字第239 號卷三第185 至186 、188 至189 頁），渠等
      上開自白，核與下列證據相符，堪值採為本案認定犯罪事
      實之證據；被告張志緯於本院翻異前供，與各該證據不符
      ，難認為可採：
（１）附表三編號1 、2 之販毒事實：
      證人林信安於97年6 月至7 月間，以其持用之0000000000
      號行動電話聯絡被告戴志銘後，在新竹市某處，以每包毛
      重約0.8 公克，價格400 元之代價，曾向被告戴志銘購得
      Ｋ他命2 次等情，業經證人林信安於警詢及偵查中證述明
      確（見偵字第4305號卷一第165 至168 頁、偵字第4028號
      卷第29至30頁），並有指認照片1 份在卷可佐（見偵字第
      4028號卷第21至22頁）。
（２）附表三編號3 至12之販毒事實：
      證人宋喬昱於97年8 月起至98年1 月止，以其持用之0000
      000000號行動電話，撥打被告戴志銘持用之0000000000號
      行動電話，在新竹市區某處，以每包毛重約1 公克，價格
      400 元之代價，曾向被告戴志銘購得Ｋ他命10次等情，業
      據證人宋喬昱於警詢及偵查中證述明確（見偵字第3230號
      卷二第448 至452 、464 至466 頁），並有指認照片1 份
      在卷可佐（見偵字第3230號卷二第455 頁）。
（３）附表三編號13之販毒事實：
      證人彭英怡於97年12月28日某時，以其持用之0000000000
      號行動電話，撥打被告陳志榮持用之0000000000號行動電
      話後，在新竹市「三民國中」前，以每包400 元之代價，
      向被告陳志榮、戴志銘購得Ｋ他命1 包等情，業經證人彭
      英怡於警詢及偵查中證述明確（見偵字第3230號卷二第52
      2 至526 、532 至534 頁），並有指認照片及簡訊資料各
      1 份在卷可佐（見偵字第3230號卷二第529 至530 頁）。
（４）附表三編號15至18之販毒事實：
      證人鮑茂明於97年7 月間某日及其後每隔2 星期，以其持
      用之0000000000號行動電話，撥打電話聯絡被告陳志榮後
      ，在新竹市某處，以每次均6 包、毛重合計約4 至5 公克
      、價格均為2000元之方式，向被告戴志銘購得Ｋ他命共4
      次等情，業經證人鮑茂明於警詢、偵查中及原審審理時證
      述明確（見偵字第4305號卷二第426 至428 、438 至440
      頁、原審訴字第239 號卷四第111 、116 、119 至120 頁
      ），並有指認照片1 份在卷可佐（見偵字第4305號卷二第
      432 頁）。
  ２、此外，復有證人宋喬昱等人之臺灣檢驗科技股份有限公司
      濫用藥物檢驗報告各1 份（見偵字第4305號卷一第20頁、
      卷二第543 至575 頁）在卷可佐。
  ３、綜上，本件被告張志緯、陳志榮、戴志銘為如附表三（編
      號14除外）販賣第三級毒品Ｋ他命之犯行，均堪認定，均
      應依法論科。
（二）附表四部分（即被告張志緯、陳志榮、季璟棋共同販賣Ｋ
      他命部分）：
  １、上訴人即被告陳志榮、季璟棋對渠等於上開事實欄三所載
      之時間，由被告陳志榮、季璟棋談妥如事實欄三所載之協
      議後，分別於如附表四所示之時間、地點、交易方式、交
      易對象，販賣如附表四所示之Ｋ他命，並收取如附表四所
      示之金額等事實，均迭於偵審中坦承不諱（被告陳志榮部
      分見偵字第3230號卷一第87至96、139 至143 頁、原審訴
      字第239 號卷一第25至26、127 至128 頁、卷五第97至10
      6 頁、本院準備程序及審判程序筆錄；被告季璟棋部分見
      98年度偵字第3307號【下稱偵字第3307號】卷第6 至19、
      40至45頁、原審訴字第239 號卷一第27至28、176 至179
      頁、卷二第146 頁、卷三第22頁、卷五第104 至106 頁、
      本院準備程序及審判程序筆錄）；上訴人即被告張志緯則
      矢口否認有共同販賣Ｋ他命犯行，辯稱：曾幫小胡拿Ｋ他
      命7 到8 次給陳志榮，有關回帳的部分是陳志榮直接跟小
      胡接洽，與其他被告都沒有共犯關係云云。然查，被告張
      志緯對於此部分事實，於原審審理時自白不諱（見原審訴
      字第239 號卷三第185 至186 、188 至189 頁），渠等上
      開自白，核與下列證據相符，堪值採為本案認定犯罪事實
      之證據；被告張志緯於本院翻異前供，與各該證據不符，
      難認為可採：
（１）附表四編號1 、2 之販毒事實：
      證人林信安於98年1 月至2 月間，曾以其持用之00000000
      00號行動電話聯絡被告季璟棋後，在新竹市區某處，以每
      包毛重約0.8 公克，價格400 元之代價，向被告季璟棋購
      得Ｋ他命等情，業經證人林信安於警詢及偵查中證述明確
      （見偵字第4305號卷一第164 至168 頁、偵字第4028號卷
      第29至30頁），並有指認照片1 份在卷可佐（見偵字第40
      28號卷第21至22頁）。
（２）附表四編號3 至12、14至15之販毒事實：
      證人宋喬昱於同年1 月至4 月14日間，以其持用之000000
      0000號行動電話，撥打被告季璟棋持用之0000000000號行
      動電話聯絡被告季璟棋，在新竹市監理站「萊爾富」便利
      商店附近，向被告季璟棋購得毛重約1 公克，價格400 元
      之Ｋ他命多次；又於98年1 月8 日凌晨1 時，以同一聯絡
      方式，向被告季璟棋購得毛重約1 公克，價格400 元之Ｋ
      他命1 包；再於同年1 月8 日17時，在新竹市○道○路羊
      肉爐前，以同一聯絡方式，向被告季璟棋購得毛重約1 公
      克，價格400 元之Ｋ他命1 包等情，業據證人宋喬昱於警
      詢及偵查中證述明確（見偵字第3230號卷二第448 至452
      、464 至466 頁），並有指認照片及監聽譯文各1 份在卷
      可佐（見偵字第3230號卷二第455 、458 至460 頁）。
（３）附表四編號13之販毒事實：
      證人黃正忠於98年3 月15日21時許，以其持用之00000000
      00號行動電話，撥打被告季璟棋持用之0000000000號行動
      電話聯絡被告季璟棋後，在新竹市○○路棒球場，向被告
      季璟棋購買毛重約1 公克，價格400 元之Ｋ他命1 包等情
      ，業經證人黃正忠於警詢及偵查中證述明確（見偵字第32
      30號卷二第412 至416 、444 至446 頁），並有指認照片
      1 份在卷可佐（見偵字第3230號卷二第419 頁）。
（４）附表四編號16至19之販毒事實：
  、證人李姿影於98年1 月至3 月2 日間，曾以其持用之0000
      000000號行動電話，撥打被告季璟棋持用之0000000000號
      行動電話，在新竹市署立新竹醫院，以每包400 元之代價
      ，向被告季璟棋購得Ｋ他命4 次等情，業經證人李姿影於
      警詢及偵查中證述明確（見偵字第4305號卷二第448 至45
      2 、460 至462 頁），並有指認照片1 份在卷可佐（見偵
      字第4305號卷二第456 頁）。
  、至證人李姿影固曾證稱此部分所購買Ｋ他命之包數為1 至
      2 包，而未能確認確切之購買包數，惟基於「罪證有疑，
      利於被告」之證據法則，本院認被告張志緯、陳志榮、季
      璟棋此部分販賣Ｋ他命包數均為1 包，對被告張志緯、陳
      志榮、季璟棋較為有利，爰據此認定之。
（５）附表四編號20之販毒事實：
      證人鮑茂明於98年1 月至2 月間某時，曾以其持用之0000
      000000號行動電話，撥打電話聯絡被告季璟棋後，在新竹
      市○○街與延平路口附近，以6 包合計毛重約4 至5 公克
      ，價格2000元之代價，向被告季璟棋購得Ｋ他命等情，業
      經證人鮑茂明於警詢、偵查中及原審審理時證述明確（見
      偵字第4305號卷二第426 至428 、438 至440 頁、原審訴
      字第239 號卷四第110 至112 、114 頁），並有指認照片
      1 份在卷可佐（見偵字第4305號卷二第432 頁）。
（６）附表四編號21至22之販毒事實：
  、證人徐尚彬於97年1 月至4 月間，曾以其持用之00000000
      00號行動電話聯絡被告季璟棋後，約在新竹市某處，以每
      包400 元之代價，向被告季璟棋購得Ｋ他命1 包多次等情
      ，業經證人徐尚彬於警詢、偵查中及原審審理時證述明確
      （見偵字第4305號卷三第15至18、26至28頁、原審訴字第
      239 號卷三第10、18頁），並有指認照片1 份在卷可佐（
      見偵字第4305號卷三第21頁）。
  、至證人徐尚彬固曾證稱此部分所購買Ｋ他命之包數為1 至
      2 包，而未能確認確切之購買包數，惟基於「罪證有疑，
      利於被告」之證據法則，本院認被告張志緯、陳志榮、季
      璟棋此部分販賣Ｋ他命包數均為1 包，對被告張志緯、陳
      志榮、季璟棋較為有利，爰據此認定之。
（７）附表四編號23至24之販毒事實：
      證人蘇嘉偉於98年1 月6 日12時11分19秒後某時，以其持
      用之0000000000號行動電話，撥打被告季璟棋持用之0000
      000000號行動電話聯絡被告季璟棋後，約在新竹市○○○
      街「7-11」便利商店前，以每包400 元之代價，向被告季
      璟棋購得Ｋ他命1 包；又於98年1 月至2 月中旬間某時，
      以同一聯絡方式，約在新竹市○○○街「7-11」便利商店
      前，以每包400 元之代價，向被告季璟棋購得Ｋ他命1 包
      等情，業經證人蘇嘉偉於警詢及偵查中證述明確（見偵字
      第4305號卷三第78至81、88至90頁），並有指認照片及監
      聽譯文各1 份在卷可佐（見偵字第4305號卷三第84至86頁
      ）。
（８）附表四編號25之販毒事實：
      證人陳思潔於98年2 月至3 月31日間某時，以其持用之00
      00000000號行動電話，撥打被告季璟棋持用之0000000000
      號行動電話聯絡被告季璟棋後，在新竹市○○路2 段180
      號「笑傲江湖」KTV 某包廂內，以每包400 元之代價，向
      被告季璟棋購得Ｋ他命1 包等情，業經證人陳思潔於警詢
      及偵查中證述明確（見偵字第4305號卷三第99至103 、11
      1 至112 頁），並有指認照片及監聽譯文各1 份在卷可佐
      （見偵字第4305號卷三第106 、107 至109 頁）。
（９）附表四編號26至29之販毒事實：
  、證人聶羽函於98年1 月至3 月31日間，曾以其持用之0000
      000000號行動電話，撥打電話聯絡被告季璟棋後，約在其
      位於新竹市○○○路59巷6 號7 樓之1 住處附近，以每包
      400 元之代價，向被告季璟棋購得Ｋ他命4 次等情，業經
      證人聶羽函於警詢及偵查中證述明確（見偵字第4305號卷
      三第59至63、70至72頁），並有指認照片2 張在卷可佐（
      見偵字第4305號卷三第66、68頁）。
  、至證人聶羽函固曾證稱此部分所購買Ｋ他命之包數為1 至
      2 包，而未能確認確切之購買包數，惟基於「罪證有疑，
      利於被告」之證據法則，本院認被告張志緯、陳志榮、季
      璟棋此部分販賣Ｋ他命包數均為1 包，對被告張志緯、陳
      志榮較為有利，爰據此認定之。
（１０）附表四編號30至35之販毒事實：
      證人蕭詩涵於98年1 月初至3 月間，曾以其持用之000000
      0000號行動電話，撥打被告季璟棋持用之0000000000號行
      動電話聯絡被告季璟棋後，約在在新竹市某處，以每包40
      0 元之價格，向被告季璟棋購得Ｋ他命6 次等情，業經證
      人蕭詩涵於警詢及偵查中證述明確（見偵字第4305號卷三
      第120 至124 、131 至133 頁），並有監聽譯文1 份及指
      認照片2 份在卷可佐（見偵字第4305號卷三第125 、128
      至129 頁）。
（）附表四編號36至39之販毒事實：
      證人郭泳毅於98年1 月間，以其持用之0000000000號行動
      電話聯絡被告季璟棋後，約在新竹市某處，以1 包400 元
      之代價，向被告季璟棋購買Ｋ他命共4 次等情，業經證人
      郭泳毅於警詢及偵查中證述明確（見偵字第4305號卷三第
      164 至165 頁），並有指認照片1 份在卷可佐（見偵字第
      4305號卷三第159 頁）。
（）附表四編號40至41之販毒事實：
  、證人即共同被告葉明峻於98年1 月至4 月間，曾以其持用
      之0000000000號行動電話，撥打電話聯絡被告季璟棋後，
      在新竹市某處，以3 包1000元之價格，向被告季璟棋購得
      Ｋ他命2 次等情，業經證人即共同被告葉明峻於警詢及偵
      查中證述明確（見偵字第4305號卷一第219 至223 頁、偵
      字第4152號卷第244 至246 頁），並有指認照片1 份在卷
      可佐（見偵字第4305號卷一第233 頁）。
  、至證人即共同被告葉明峻固曾證稱此部分所購買Ｋ他命之
      包數為3 至5 包，而未能確認確切之購買包數，惟基於「
      罪證有疑，利於被告」之證據法則，本院認被告張志緯、
      陳志榮、季璟棋此部分販賣Ｋ他命包數均為3 包，對被告
      張志緯、陳志榮、季璟棋較為有利，爰據此認定之。
  ２、此外，復有證人宋喬昱等人之臺灣檢驗科技股份有限公司
      濫用藥物檢驗報告各1 份（見偵字第4305號卷一第20頁、
      卷二第543 至575 頁）在卷可佐。
  ３、綜上，被告張志緯、陳志榮、季璟棋為如附表四販賣第三
      級毒品Ｋ他命之犯行，應堪認定，均應依法論科。
（三）附表五部分（即被告張志緯、陳志榮、曾彥睿共同販賣Ｋ
      他命部分）
  １、上訴人即被告陳志榮、曾彥睿對渠等在上開事實欄三所載
      之時間，由被告陳志榮、曾彥睿談妥如事實欄三所載之協
      議後，被告陳志榮將被告張志緯販入之Ｋ他命交予被告曾
      彥睿，推由被告曾彥睿分別於如附表五所示之時間、地點
      、交易方式、交易對象，販賣如附表五所示之Ｋ他命，並
      收取如附表五所示之金額等事實，均迭於偵審中坦承不諱
      （被告陳志榮部分見偵字第3230號卷一第87至96、139 至
      143 頁、原審訴字第239 號卷一第25至26、127 至128 頁
      、卷五第97至106 頁、本院準備程序及審判程序筆錄；被
      告曾彥睿部分見偵第3230號卷一第150 至157 、165 至16
      9 頁、原審訴字第239 號卷一第128 至129 、本院準備程
      序及審判程序筆錄）；上訴人即被告張志緯則矢口否認有
      共同販賣Ｋ他命犯行，辯稱：曾幫小胡拿Ｋ他命7 到8 次
      給陳志榮，有關回帳的部分是陳志榮直接跟小胡接洽，與
      其他被告都沒有共犯關係云云。然查，被告張志緯對於此
      部分事實，於原審審理時自白不諱（見原審訴字第239 號
      卷三第185 至186 、188 至189 頁），渠等上開自白與下
      列證據相符，堪值採為本案認定犯罪事實之證據：
（１）附表五編號1、2之販毒事實：
      證人鍾佳勳於98年2 月28日3 時15分至4 時50分間某時，
      以其持用之0000000000號行動電話，撥打被告陳志榮持用
      之0000000000號行動電話後，約在新竹市○○街「大潤發
      」，以每包400 元之代價，向被告陳志榮、曾彥睿購得毛
      重1 公克之Ｋ他命1 包；又於同日5 時43分後某時，以同
      一聯絡方式，約在新竹市○○路「中興百貨」附近，以每
      包400 元之代價，向被告陳志榮、曾彥睿購得毛重約1 公
      克之Ｋ他命1 包等情，業經證人鍾佳勳於原審審理時證述
      明確（見原審訴字第239 頁卷四第59至65頁），並有指認
      照片及監聽譯文各1 份在卷可佐（見偵字第3230號卷二第
      506 、509 至512 頁）。
（２）附表五編號3之販毒事實：
      證人黃正忠於98年2 月至3 月間某時，以其持用之000000
      0000號行動電話聯絡被告曾彥睿後，約在新竹市○○路棒
      球場，向被告曾彥睿購得毛重約1 公克，價格400 元之Ｋ
      他命1 包等情，業經證人黃正忠於警詢及偵查中證述明確
      （見偵字第3230號卷二第412 至416 、444 至446 頁），
      並有指認照片1 份在卷可佐（見偵字第3230號卷二第418
      頁）。
（３）附表五編號4 至6 之販毒事實：
      證人李姿影於98年1 月至3 月2 日間，曾以其持用之0000
      000000號行動電話，撥打被告曾彥睿持用之0000000000號
      行動電話聯絡被告曾彥睿後，約在新竹市署立新竹醫院，
      以每包400 元之代價，向被告曾彥睿購得Ｋ他命3 次等情
      ，業經證人李姿影於警詢及偵查中證述明確（見偵字第43
      05號卷二第448 至452 、460 至462 頁），並有指認照片
      1 份在卷可佐（見偵字第4305號卷二第455 、457 頁）。
（４）附表五編號7之販毒事實：
      證人范姜正雄於98年3 月31日19時43分11秒後某時，以其
      持用之0000000000號行動電話，撥打電話被告曾彥睿持用
      之0000000000號行動電話後，在新竹市「動物王國」寵物
      店，以每包400 元之代價，向被告曾彥睿購得Ｋ他命1 包
      等情，業經證人范姜正雄於原審審理時證述明確（見原審
      訴字第239 號卷二第178 、183 至184 頁），並有指認照
      片及監聽譯文各1 份在卷可佐（見偵字第4305號卷二第47
      1 、473 、477 頁）。
（５）附表五編號8 之販毒事實：
      證人鮑茂明於98年3 月間某日，曾以其持用之0000000000
      號行動電話，撥打電話聯絡被告曾彥睿後，約在新竹市○
      ○街與延平路口之「全家」便利商店附近，以800 元之價
      格向被告曾彥睿購得Ｋ他命2 包等情，業經證人鮑茂明於
      警詢、偵查中及本院審理時證述明確（見偵字第4305號卷
      二第426 至428 、438 至440 頁、原審訴字第239 號卷四
      第110 至112 、114 頁），並有指認照片1 份在卷可佐（
      見偵字第4305號卷二第431 頁）。
（６）附表五編號9 之販毒事實：
  、證人徐尚彬於98年3 月1 日5 時1 分41秒後某時，曾以其
      持用之0000000000號行動電話，撥打被告曾彥睿持用之00
      00000000號行動電話聯絡被告曾彥睿後，以每包400 元之
      代價，向被告曾彥睿購得毛重約1 公克之Ｋ他命1 包等情
      ，業經證人徐尚彬於偵查中及原審審理時證述明確（見偵
      字第4305號卷三第26至28頁、原審訴字第239 號卷三第10
      、18頁），並有指認照片及監聽譯文各1 份在卷可佐（見
      偵字第4305號卷三第21、22、25頁）。
  、至證人徐尚彬固曾證稱此部分所購買Ｋ他命之包數為1至2
      包，而未能確認確切之購買包數，惟基於「罪證有疑，利
      於被告」之證據法則，本院認被告張志緯、陳志榮、曾彥
      睿此部分販賣Ｋ他命包數均為1 包，對被告張志緯、陳志
      榮、曾彥睿較為有利，爰據此認定之。
  ２、此外，復有證人鍾佳勳等人之臺灣檢驗科技股份有限公司
      濫用藥物檢驗報告各1 份（見偵字第4305號卷一第20頁、
      卷二第543 至575 頁）在卷可佐。
  ３、綜上所述，被告張志緯、陳志榮、曾彥睿為如附表五販賣
      第三級毒品Ｋ他命之犯行，應堪認定，均應依法論科。
（四）附表六部分（即被告張志緯、陳志榮與證人陳泓志共同販
      賣Ｋ他命部分）
  １、上訴人即被告陳志榮等於上開事實欄三所載之時間，由被
      告陳志榮與證人陳泓志談妥如事實欄三所載之協議後，被
      告陳志榮將被告張志緯販入之Ｋ他命交予證人陳泓志，推
      由證人陳泓志分別於如附表六所示之時間、地點、交易方
      式、交易對象，販賣如附表六所示之Ｋ他命，並收取如附
      表六所示之金額等事實坦承不諱（見偵字第3230號卷一第
      87至96、139 至143 頁、原審字第239 號卷一第25至26、
      127 至128 頁、卷五第97至106 頁、本院準備程序及審判
      程序筆錄），核與證人陳泓志於偵查中證述之情節大致相
      符（見偵字第3230號卷第75至78頁）；上訴人即被告張志
      緯則矢口否認有共同販賣Ｋ他命犯行，辯稱：曾幫小胡拿
      Ｋ他命7 到8 次給陳志榮，有關回帳的部分是陳志榮直接
      跟小胡接洽，與其他被告都沒有共犯關係云云。然查，被
      告張志緯對於此部分事實，於原審審理時自白不諱（見原
      審訴字第239 號卷三第185 至186 、188 至189 頁），渠
      等上開自白，核與下列證據相符，堪值採為本案認定犯罪
      事實之證據：
（１）附表六編號1 至5 之販毒事實：
      證人宋喬昱於97年8 月至98年4 月14日間，以其持用之00
      00000000號行動電話，撥打證人陳泓志持用之0000000000
      號行動電話聯絡證人陳泓志後，約在新竹市某處，分別向
      證人陳泓志購得毛重約1 公克，價格400 元之Ｋ他命共5
      次等情，業據證人宋喬昱於警詢及偵查中證述明確（見偵
      字第3230號卷二第448 至452 、464 至466 頁），並有指
      認照片1 份在卷可佐（見偵字第3230號卷二第455 頁）。
（２）附表六編號6 之販毒事實：
      證人梁慶鴻於98年4 月14日18時25分許，以其持用之0000
      000000號行動電話，撥打證人陳泓志持用之0000000000號
      行動電話聯絡證人陳泓志後，約在新竹市○○路「大潤發
      」附近，以每包400 元之代價，向證人陳泓志購得毛重共
      約1.8 公克之Ｋ他命2 包等情，業經證人梁慶鴻於警詢及
      偵查中證述明確（見偵字第3230號卷一第9 至15頁）。
（３）附表六編號7 之販毒事實：
      證人黃正忠於98年2 月28日10時許，以其持用之00000000
      00號行動電話，撥打證人陳泓志持用之0000000000號行動
      電話聯絡證人陳泓志後，約在新竹市○○路「麥當勞」，
      向證人陳泓志購得毛重約1 公克，價格400 元之Ｋ他命1
      包等情，業經證人黃正忠於警詢及偵查中證述明確（見偵
      字第3230號卷二第412 至416 、444 至446 頁），並有指
      認照片1 份在卷可佐（見偵字第3230號卷二第419 頁）。
（４）附表六編號8 之販毒事實：
      證人李姿影於97年12月至98年3 月2 日間某時，以其持用
      之0000000000號行動電話，撥打證人陳泓志持用之000000
      0000號行動電話聯絡證人陳泓志後，約在新竹市署立新竹
      醫院，以每包400 元之代價，向證人陳泓志購得Ｋ他命1
      包等情，業經證人李姿影於警詢及偵查中證述明確（見偵
      字第4305號卷二第448 至452 、460 至462 頁），並有指
      認照片1 份在卷可佐（見偵字第4305號卷二第456 、457
      頁）。
（５）附表六編號9 之販毒事實：
      證人范姜正雄於98年12月18日5 時20分16秒後某時，以其
      持用之0000000000號行動電話，撥打電話證人陳泓志持用
      之0000000000號行動電話後，在新竹市某處，以每包400
      元之代價，向證人陳泓志購得Ｋ他命1 包等情，業經證人
      范姜正雄於原審審理時證述明確（見原審訴字第239 號卷
      二第178 、183 頁），並有指認照片及監聽譯文各1 份在
      卷可佐（見偵字第4305號卷二第472 、473 、476 至477
      頁）。
（６）附表六編號10之販毒事實：
      證人陳怡燕於98年12月間某時，以其持用之0000000000號
      行動電話，撥打被告陳志榮持用之0000000000號行動電話
      聯絡被告陳志榮後，約在新竹市○○路65巷24號4 樓之16
      「微風廣場」，以800 元之代價，向被告陳志榮與證人陳
      泓志購得Ｋ他命2 包等情，業經證人陳怡燕於警詢及偵查
      中證述明確（見偵字第4305號卷二第488 至493 、500 至
      502 頁），並有指認照片及監聽譯文各1 份在卷可佐（見
      偵字第4305號卷二第496 至499 頁）。
  ２、此外，復有車籍查詢資料、證人宋喬昱等人之臺灣檢驗科
      技股份有限公司濫用藥物檢驗報告各1 份（見偵字第4305
      號卷一第20頁、卷二第543 至575 頁）、張志緯販毒集團
      案相關譯文1 本及扣案之Ｋ他命36包（合計毛重32.4公克
      ，合計驗後淨重22.1122 公克）、門號0000000000號行動
      電話1 具（含SIM 卡）、販毒所得800 元可資佐證。
  ３、綜上，被告張志緯、陳志榮及證人陳泓志為如附表六販賣
      第三級毒品Ｋ他命之犯行，應堪認定，均應依法論科。
（五）關於被告張志緯、陳志榮、戴志銘、季璟棋、曾彥睿及共
      犯陳泓志間共犯認定部分：
  １、按意思之聯絡並不限於事前有所謀議，即僅於行為當時有
      共同犯意之聯絡者，亦屬之，且其表示之方法，亦不以明
      示通謀為必要，即相互間有默示之合致，亦無不可；共同
      正犯間，非僅就其自己實施之行為負其責任，並在犯意聯
      絡之範圍內，對於他共同正犯所實施之行為，亦應共同負
      責；共同實施犯罪行為之人，在合同意思範圍以內，各自
      分擔犯罪行為之一部，相互利用他人之行為，以達其犯罪
      之目的者，即應對於全部所發生之結果，共同負責；即共
      同正犯，只須具有犯意聯絡及行為分擔，而不問犯罪動機
      起於何人，亦不問每一階段犯行，均應論以共同正犯，此
      有最高法院32年上字第1905號、73年臺上字第2364號判例
      及最高法院90年度臺上字第5353號、第3205號刑事判決、
      93年度臺上字第1033號刑事判決要旨足資參照。經查：
（１）就附表一編號1 、2 部分，林信安將被告張志緯所販售之
      Ｋ他命交付予邱碇峰，並收受邱碇峰所給付之購毒價金後
      ，再轉交予被告張志緯，是林信安所參與之行為，顯係販
      賣第三級毒品Ｋ他命之構成要件行為，被告張志緯與林信
      安就附表一編號1 、2 部分，顯有犯意聯絡及行為分擔，
      應為共同正犯。
（２）被告張志緯、陳志榮均因缺錢花用，渠等談妥由被告張志
      緯販入每包成本250 元之Ｋ他命交由被告陳志榮出售，而
      被告陳志榮於售出Ｋ他命後，固定繳交300 元予被告張志
      緯後，所餘出售價差，全歸被告陳志榮所有等情，業如上
      述，則被告張志緯、陳志榮間，就如附表二部分，係基於
      販賣第三級毒品Ｋ他命之意思聯絡，相互利用彼此之行為
      ，達成渠等犯罪之目的甚明，是渠等如附表二犯行部分均
      應論以共同正犯。
（３）被告張志緯、陳志榮以上開模式共同販賣第三級毒品Ｋ他
      命期間，被告陳志榮因認其單獨販賣Ｋ他命過於勞累，遂
      向被告張志緯提及另找人一起販賣Ｋ他命，經徵得被告張
      志緯同意後，被告陳志榮先後找來共犯陳泓志、被告戴志
      銘、季璟棋、曾彥睿等人加入販賣Ｋ他命之列等情，業經
      被告陳志榮於警詢及原審審理時供明在卷（見偵字第3230
      號卷一第89、108 頁、原審訴字第239 號卷一第26、128
      頁、卷三第124 至125 頁），核與證人即被告張志緯於原
      審時證稱：我知道陳泓志、戴志銘、季璟棋、曾彥睿有在
      賣我交給陳志榮的Ｋ他命，但他們不是我找的，是陳志榮
      說他1 個人很累，想找人幫忙，我說你自己去處理就好了
      ，反正你給我的價錢就是這樣，你要找人自己去弄，陳志
      榮找到人後有跟我講，但他們加入的確實時間我不清楚等
      語（見原審訴字第239 號卷三第217 至218 頁）、被告戴
      志銘於原審準備程序時供稱：一開始我會去找陳志榮一起
      施用Ｋ他命，之後愈用愈大，也知道陳志榮有在賣Ｋ他命
      ，加上我失業，經濟上有壓力，就加入陳志榮他們去賣Ｋ
      他命，據我所知陳志榮的Ｋ他命應該是張志緯拿給他的等
      語（見原審訴字第239 號卷一第148 頁）、被告季璟棋於
      警詢及原審行準備程序時一致供稱：我於98年1 月份左右
      開始販賣毒品，是看到陳志榮有賺到錢，我才請陳志榮讓
      我加入，陳志榮曾跟我說Ｋ他命是張志緯提供的等語（見
      偵字第3307號卷第13至15頁、原審訴字第239 號卷一第17
      6 至177 頁）、被告曾彥睿於警詢及原審行準備程序時供
      稱：我是於98年2 月初時，聽到陳志榮賣Ｋ他命有賺到錢
      ，才去找陳志榮要加入賺錢，陳志榮有跟我說過Ｋ他命是
      張志緯的等語大致相符（見偵字第3230號卷一第152 頁、
      原審訴字第239 號卷一第128 至129 頁），則被告張志緯
      、陳志榮分別與被告戴志銘、季璟棋、曾彥睿及共犯陳泓
      志間，就附表三至六部分，亦係基於販賣第三級毒品Ｋ他
      命之意思聯絡，相互利用彼此之行為，達成渠等犯罪之目
      的，是被告張志緯、陳志榮就被告戴志銘、季璟棋、曾彥
      睿及共犯陳泓志分別所為附表三至六犯行部分，亦均應論
      以共同正犯。
（４）被告戴志銘、季璟棋、曾彥睿及共犯陳泓志所販賣如附表
      三至六（附表三編號14除外）之Ｋ他命，均由被告陳志榮
      交付，而販賣所得，扣除各人營利部分，每包亦均繳交35
      0 元予被告陳志榮，其等不曾因販賣Ｋ他命與被告張志緯
      接觸，彼此間亦不相互配合等情，分別經被告戴志銘於警
      詢及原審審理時供稱：販毒的手機及Ｋ他命都是陳志榮交
      給我的，是看誰有空就拿手機及Ｋ他命去交易，而陳志榮
      交Ｋ他命給我時已經分裝成小包，我1 小包賣400 元，我
      可以賺50元，其他350 元要交還給陳志榮，由陳志榮繳交
      給張志緯等語（見偵字第4305號卷第129 至132 頁、原審
      訴字第239 號卷一第147 至148 頁）、被告季璟棋於警詢
      、偵查中及原審準備程序時供稱：陳志榮會把手機及Ｋ他
      命交給我，由我們輪流去跟買家交易，誰累了就換下1 人
      ，陳志榮給我的Ｋ他命1 包是350 元，我賣給買家1 包40
      0 元，我獲利50元，要回帳350 元給陳志榮，我都是對陳
      志榮回帳及拿毒品，不需面對張志緯等語（見偵字第3307
      號卷第14至16、41頁、原審訴字第239 號卷一第176 至17
      9 頁）、被告曾彥睿於警詢、偵查中及原審審理時供稱：
      Ｋ他命是陳志榮拿給我賣的，我不曾向張志緯拿過Ｋ他命
      ，我們是看誰有空就去跑，而陳志榮給我1 包Ｋ他命是35
      0 元，我賣給買家1 包400 元，我可以獲利50元，收到的
      錢要回帳350 元給陳志榮，由陳志榮再回帳給張志緯等語
      （見偵字第3230號卷一第152 至153 、166 至167 頁、原
      審訴字第239 號卷一第128 至129 頁）、證人即共犯陳泓
      志於警詢及偵查中證稱：我是聽命陳志榮，並不知道Ｋ他
      命的來源，而陳志榮交給我的Ｋ他命是已經分裝好了，我
      賣Ｋ他命1 包400 元抽50元，其餘350 元要交給陳志榮，
      我不清楚陳志榮要再付款給誰，我們是輪流接聽電話作交
      易等語明確（見偵字第3230號卷一第43至45、166 至167
      頁、原審訴字第239 號卷一第128 至129 頁），互核渠等
      供述大致相符，足見其等毒品來源及回帳流程雖屬同一，
      惟仍為單線各別交易，各別對被告陳志榮負責，難認有何
      主從或相互利用彼此行為，以之達成犯罪目的可言，是公
      訴人就附表三編號1 至12、15至18（即補充理由書附表編
      號2 、6 、12、26部分）；附表四編號1 至13、20至22、
      26至29（即補充理由書附表編號2 、6 、12、26、33部分
      ）；附表五編號3 、8 （即補充理由書附表編號12、26部
      分）；附表六編號1 至5 、7 、9 （即補充理由書附表編
      號6 、12、24部分）等部分，分別認定被告戴志銘、季璟
      棋、曾彥睿及證人陳泓志間為共同正犯，洵有誤會，被告
      戴志銘、季璟棋、曾彥睿及證人陳泓志應僅分別就渠等如
      附表三至六所示之犯行與被告張志緯、陳志榮論以共同正
      犯。
  ２、至公訴人就如附表二編號1 至4 、36至40及55至58部分（
      即補充理由書附表編號2 、26、33部分），認被告張志緯
      、陳志榮與證人陳泓志就該等部分均為共同正犯等語。惟
      查：
（１）附表二編號1 至4 部分：
      證人林信安就證人陳泓志涉案部分，其於警詢時證稱：我
      打張志緯留給我的電話買Ｋ他命，該電話是陳志榮、季璟
      棋、陳泓志、戴志銘4 人輪流接聽，其中1 人接到就會過
      來找我，他們4 人每人都跟我大約有20至30次左右之交易
      次數等語（見偵字第4028號卷第5 至7 頁）、於偵查中證
      稱：我打電話跟陳志榮購買20、30次Ｋ他命，是由陳志榮
      跟陳泓志、戴志銘等人送Ｋ他命過來等語（見偵字第4028
      號卷第29至30頁），所述向證人陳泓志購買Ｋ他命之次數
      已有不一，對於各次販賣之時間、地點等攸關犯罪構成要
      件之重要事項亦未論及，則證人林信安證述關於證人陳泓
      志販賣Ｋ他命部分，是否可信，仍值懷疑，遑論證人林信
      安於原審審理期間，從未供述有何向證人陳泓志購買Ｋ他
      命施用之事實，是公訴人依證人林信安上開證述，逕認證
      人陳泓志與被告張志緯、陳志榮就如附表二編號1 至4 部
      分亦為共同正犯，即有未洽。
（２）附表二編號36至40部分：
      證人鮑茂明就證人陳泓志涉案部分，其於警詢時證稱：我
      是經朋友介紹先與陳志榮交易Ｋ他命，之後由季璟棋、陳
      泓志、戴志銘等人與我交易，我向他們總共買過80次，約
      於97年5 月至98年4 月間，在新竹市立棒球場對面超商前
      及新竹市○○路、民富街口等語（見偵字第4305號卷第42
      6 至427 頁）、於偵查中證稱：我跟陳志榮、陳泓志交易
      共有80次以上，陳志榮等人各跟我交易幾次我不太記得了
      ，一開始在新竹市立棒球場對面「7-11」超商前，後來改
      在新竹市○○路、民富街口之「7-11」超商前等語（見偵
      字第4305號卷第438 至440 頁），所述購買Ｋ他命之次數
      已有不一，對於各次販賣之時間、地點等攸關犯罪構成要
      件之重要事項亦未論及，則證人鮑茂明證述關於證人陳泓
      志販賣Ｋ他命部分，是否可信，即值懷疑，遑論證人鮑茂
      明於原審審理時從未供述有何向證人陳泓志購買Ｋ他命施
      用之情事，是公訴人依證人鮑茂明上開證述，逕認證人陳
      泓志與被告張志緯、陳志榮就附表二編號36至40部分均為
      共同正犯，亦有未洽。
（３）附表二編號55至58部分：
      證人聶羽函就證人陳泓志涉案部分，其於警詢時證稱：我
      有向陳志榮、季璟棋及陳泓志買過Ｋ他命，從97年初到98
      年3 月大約1 個月買2 次，總共買了30至40次等語（見偵
      字第4305號卷三第60至61頁）、於偵查中證稱：我於96年
      中開始施用Ｋ他命一直到98年2 、3 月間才沒有施用，我
      是向陳志榮、季璟棋、陳泓志等人購買30至40次左右，都
      約在新竹市○○○路59巷6 號7 樓之1 樓下交易等語（見
      偵字第4305號卷三第70至72頁），未曾證述其與證人陳泓
      志間各次販賣之詳細時間、交易毒品之數量、金額等攸關
      犯罪構成要件之重要事項，實難認定證人陳泓志與被告張
      志緯、陳志榮就此部分有何犯意聯絡及行為分擔，是公訴
      人認證人陳泓志與被告張志緯、陳志榮就附表二編號52至
      55部分均為共同正犯，亦有誤會。
（４）綜上，本件如附表二編號1 至4 、36至40及55至58部分，
      並無積極證據證明證人陳泓志亦為共同正犯，本院自無從
      為證人陳泓志確為共同正犯之認定。
（六）另證人即被告陳志榮於警詢、偵查中及原審審理時就上開
      事實欄四關於回帳及拿取Ｋ他命之歷程固另證稱：陳泓志
      等人其實都有跟張志緯接洽，是我在睡覺時Ｋ他命已經沒
      了，他們就要去找張志緯拿，但回帳給張志緯的錢我會先
      算好拿給他們，請他們拿錢跟張志緯接洽，而他們也是賺
      出售價格與回帳金額的價差，我不會再從他們交給我的錢
      中從中抽取50元云云（見偵字第3230號卷一第87至96、13
      9 至143 頁、原審訴字第239 號卷第125 、132 、137 頁
      ）。惟被告張志緯、陳志榮係談妥由被告張志緯販入每包
      成本250 元之Ｋ他命交由被告陳志榮出售，被告陳志榮售
      出Ｋ他命後，固定繳交300 元予被告張志緯，其後被告陳
      志榮找來被告戴志銘、季璟棋、曾彥睿及共犯陳泓志加入
      販賣之列，被告戴志銘等人販賣附表三至六之Ｋ他命後，
      扣除各人營利部分，每包均應繳交350 元予被告陳志榮，
      渠等不曾因販賣Ｋ他命與被告張志緯接觸等情，均經本院
      認定如上，被告陳志榮此部分證述之情，即與事實有違，
      無足採信，附此敘明。
四、上開事實欄四部分
（一）訊據被告劉邦彥於本院審理時，對於事實欄四所載轉讓Ｋ
      他命予邱碇峰施用之事實坦承不諱（見本院審判程序筆錄
      ），核與證人邱碇峰於警詢時證稱：我跟劉邦彥是朋友關
      係，我們都在玩Ｋ他命，劉邦彥沒有向我買過Ｋ他命，如
      果我們有Ｋ他命，也是互相轉讓一起吸食而已等語大致相
      符（見偵字第4305號卷第187 至188 頁），而被告劉邦彥
      與證人邱碇峰既均供稱其等為好朋友，堪認被告劉邦彥與
      證人邱碇峰間存有一定情誼，證人邱碇峰應無虛偽陳述誣
      陷被告劉邦彥，自陷於偽證重罪之動機及必要，被告劉邦
      彥更無於供述其轉讓Ｋ他命與否時，另提及其與邱碇峰會
      相互轉讓Ｋ他命之行為，堪認被告劉邦彥與證人邱碇峰上
      開所陳，均是陳述事實，堪以採信。
（二）綜上，本件被告劉邦彥分別轉讓Ｋ他命予證人邱碇峰之犯
      行均堪認定，均應依法論科。
五、新舊法比較：
（一）按行為後法律有變更者，適用行為時之法律。但行為後之
      法律有利於行為人者，適用最有利於行為人之法律；刑法
      第2 條第1 項定有明文。又「法律」變更比較時應就罪刑
      有關之共犯、未遂犯、連續犯、牽連犯、結合犯以及累犯
      加重、自首減輕、暨其他法定加減原因、與加減例等一切
      情形，綜其全部之結果，而為比較，再適用最有利於行為
      人之法律處斷；比較裁判前之法律孰為有利於行為人時，
      應就罪刑有關之一切情形，比較其全部之結果，而為整個
      之適用，不能割裂而分別適用有利益之條文；所謂法律有
      變更，係指足以影響行為之可罰性範圍及其法律效果之法
      律修正而言，易科罰金、易服勞役之折算標準及其期限涉
      及裁量權之行使，屬於科刑規範事項，其折算標準於裁判
      時並應於主文內諭知，與一般純屬執行之程序有別，是如
      新舊法對易科罰金、易服勞役之折算標準及期限各有不同
      時，應依前揭規定，比較適用最有利於行為人之法律，最
      高法院24年上字第4634號、27年上字第2615號判例、96年
      度臺非字第58號、第234 號判決均可供參考。
（二）次按法規之制定與法規之修正，如有特定生效日之必要者
      ，依中央法規標準法第14條或第20條第2 項準用第14條之
      規定，應分別特定其施行日期。法規制定或前次修正基於
      特殊因素所特定之施行日期，並不適用於日後修正或再次
      修正之條文。又法律之制定或修正，若未明定施行日期者
      ，中央法規標準法雖未規定應自何時生效，然法律既經制
      定或修正並經總統公布，自應依一般原則，自公布日起算
      至第3 日發生效力（見司法院98年6 月29日院台廳刑一字
      第0980014643號函）。查92年7 月9 日修正公布之毒品危
      害防制條例第36條規定：「本條例自公布後6 個月施行」
      ，其立法理由謂：「依修正草案第2 條第3 項規定，法
      務部需會同衛生署成立審議委員會每3 個月定期檢討調整
      毒品之分級及品項，而本次新增第4 級毒品，有需要在新
      法施行前先經該審議會檢討後再調整公布，爰預留6 個月
      緩衝期，以利處理。依本條例新修正之規定，有必要再
      訂定相關子法及修正相關法規，以配合本條例之施行，故
      亦有需要預留適當緩衝期，以利訂頒相關子法及相關法規
      之配合修正。」是該條規定，顯係因應92年7 月9 日該次
      修正之需，始預留適當之緩衝期，則其後修正條文之施行
      日期尚難援引此一規定而為標準，若未明定施行日期者，
      自應依一般原則，自公布日起算至第3 日發生效力。查總
      統於98年5 月20日以華總一義字第09800125141 號令修正
      公布毒品危害防制條例第4 、11、11之1 、17、20、25條
      條文，依上開說明，修正條文應自公布日起第3 日即98年
      5 月22日發生效力。
（三）查被告劉邦彥行為後，刑法第41條關於易科罰金之折算標
      準先於97年12月30日修正，經總統於98年1 月21日公布，
      並於98年9 月1 日施行，於同年12月30日再次修正公布，
      並自公布日施行。另被告張志緯、陳志榮、戴志銘、季璟
      棋、曾彥睿、劉邦彥等人行為後，毒品危害防制條例第4
      、11、11之1 、17、20、25條等條文則於98年5 月20日修
      正公布，並於同年月22日生效，茲就上開規定比較適用如
      下：
  １、關於易科罰金折算標準部分：
（１）98年9 月1 日施行前之刑法第41條第1 項原規定：「犯最
      重本刑為五年以下有期徒刑以下之刑之罪，而受六個月以
      下有期徒刑或拘役之宣告者，得以新臺幣一千元、二千元
      或三千元折算一日，易科罰金。但確因不執行所宣告之刑
      ，難收矯正之效，或難以維持法秩序者，不在此限。」、
      第2 項原規定：「前項規定於數罪併罰，其應執行之刑未
      逾六月者，亦適用之。」該次刑法修正就刑法第41條第1
      項易科罰金之折算標準並未修正，原第2 項規定則移列修
      正後第8 項，而增列之同條第2-7 項關於易服社會勞動折
      算標準之相關規定，則不涉及法院裁量權之行使，非科刑
      規範事項變更，不生新舊法比較之問題，是該次修正並無
      刑法第2 條法律變更規定之適用。
（２）98年12月30日修正施行前之刑法第41條第1 項原規定：「
      犯最重本刑為五年以下有期徒刑以下之刑之罪，而受六個
      月以下有期徒刑或拘役之宣告者，得以新臺幣一千元、二
      千元或三千元折算一日，易科罰金。但確因不執行所宣告
      之刑，難收矯正之效，或難以維持法秩序者，不在此限。
      」第8 項原規定：「第一項至第三項定於數罪併罰，其應
      執行之刑未逾六月者，亦適用之。」刑法修正後第41條第
      1 項改為：「犯最重本刑為五年以下有期徒刑以下之刑之
      罪，而受六個月以下有期徒刑或拘役之宣告者，得以新臺
      幣一千元、二千元或三千元折算一日，易科罰金。但易科
      罰金，難收矯正之效或難以維持法秩序者，不在此限。」
      第8 項改為「第一項至第四項及第七項之規定，於數罪併
      罰之數罪均得易科罰金或易服社會勞動，其應執行之刑逾
      六月者，亦適用之。」比較修法前後數罪併罰應執行之刑
      逾6 月是否仍得易科罰金事項，以修正後之規定對被告有
      利。至修正後刑法第41條第2-7 、9 、10項關於易服社會
      勞動折算標準之相關規定，不涉及法院裁量權之行使，並
      非科刑規範事項變更；刑法第41條第1 項但書將「確因不
      執行所宣告之刑」，難收矯正之效或難以維持法秩序者，
      不在此限，修正為「但易科罰金」，難收矯正之效或難以
      維持法秩序者，不在此限，依其立法理由所載：確因不執
      行所宣告之刑，難收矯正之效或難以維持法秩序者，同為
      不得易科罰金與不得易服社會勞動之事由，造成因該事由
      而不得易科罰金者，亦應不得易服社會勞動。惟不適於易
      科罰金者，未必不適於易服社會勞動。爰將現行第1 項及
      第4 項「確因不執行所宣告之刑」之規定，分別修正為「
      易科罰金」及「易服社會勞動」觀之，應僅係將「確因不
      執行所宣告之刑」明文化，分別指「易科罰金」（第1 項
      ）及「易服社會勞動」（第4 項），均不生新舊法比較問
      題。
（３）綜合上開修正前後之比較結果，以修正後數罪併罰應執行
      之刑逾6 月仍得易科罰金之規定對被告劉邦彥較為有利，
      是依刑法第2 條第1 項前段之規定，參考上開最高法院之
      見解，本件就被告劉邦彥部分應適用修正後刑法易科罰金
      之規定處斷。
  ２、關於毒品危害防制條例第4 條及第17條部分：
      毒品危害防制條例第4 條第3 項原規定：「製造、運輸、
      販賣第三級毒品者，處五年以上有期徒刑，得併科新臺幣
      五百萬元以下罰金」、第17條原規定：「犯第4 條第1 項
      至第4 項、第5 條第1 項至第4 項前段、第6 條第1 項至
      第4 項、第7 條第1 項至第4 項、第8 條第1 項至第4 項
      、第10條或第11條第1 項、第2 項之罪，供出毒品來源，
      因而破獲者，得減輕其刑。」上開條文修正後，毒品危害
      防制條例第4 條第3 項改為：「製造、運輸、販賣第三級
      毒品者，處五年以上有期徒刑，得併科新臺幣七百萬元以
      下罰金」、第17條改為：「犯第4 條至第8 條、第10條或
      第11條之罪，供出毒品來源，因而查獲其他正犯或共犯者
      ，減輕或免除其刑。」並於第17條第2 項增列「犯第4 條
      至第8 條之罪於偵查及審判中均自白者，減輕其刑。」茲
      就上開新舊法之規定比較適用如下：
（１）被告張志緯、陳志榮、戴志銘、季璟棋、曾彥睿部分：
      經比較上開毒品危害防制條例第4 條第3 項新舊法之規定
      ，犯罪構成要件並未變動，僅新法之罰金數額提高，因被
      告張志緯未於偵查中自白附表一至六（附表一編號3 、4
      及附表三編號14除外）所示之販賣第三級毒品等行為；被
      告陳志榮、戴志銘、季璟棋、曾彥睿等人於偵查中均承認
      有販賣Ｋ他命之事實，復於本院審理時均承認有上開事實
      欄所載販賣Ｋ他命之行為，應符合修正後毒品危害防制條
      例第17條第2 項之適用，故就被告陳志榮、戴志銘、季璟
      棋、曾彥睿等人，均應以新法即修正後毒品危害防制條例
      第4 條第3 項、第17條第2 項之規定，較有利於被告陳志
      榮、戴志銘、季璟棋、曾彥睿等人。
（２）被告劉邦彥部分
  、毒品危害防制條例關於第8 條第3 項關於轉讓第三級毒品
      部分雖未經修正，惟被告劉邦彥於偵查及本院審理中自白
      上開事實欄所載轉讓第三級毒品犯行，有修正後毒品危害
      防制條例第17條第2 項減刑規定之適用，亦即新法之規定
      明顯較舊法有利於行為人，綜合全部罪刑之結果比較後，
      上開部分均應整體適用較有利被告劉邦彥之新法即修正後
      毒品危害防制條例第17條第2 項之規定。
六、論罪：
（一）被告張志緯、陳志榮、戴志銘、季璟棋、曾彥睿部分
  １、按販賣毒品罪，不以販入之後，復行賣出為必要，只須意
      圖營利而販入或賣出，有一於此，犯罪即應成立。是核被
      告張志緯就附表一至六（附表一編號3 、4 及附表三編號
      14除外）；被告陳志榮就附表二至六（附表三編號14除外
      ）；被告戴志銘就附表三（編號14除外）；被告季璟棋就
      附表四；被告曾彥睿就附表五等行為，均係犯修正後毒品
      危害防制條例第4 條第3 項之販賣第三級毒品罪。被告張
      志緯與林信安就附表一編號1 、2 所示部分；被告張志緯
      、陳志榮間就附表二；被告張志緯、陳志榮、戴志銘間就
      附表三（編號14除外）；被告張志緯、陳志榮、季璟棋間
      就附表四；被告張志緯、陳志榮、曾彥睿間就附表五；被
      告張志緯、陳志榮與陳泓志間就附表六等犯行，均具有犯
      意聯絡及行為分擔，均為共同正犯。被告張志緯所為附表
      一（編號1 、2 ）至六；被告陳志榮所為附表二至六（附
      表三編號14除外）；被告戴志銘所為附表三（編號14除外
      ）；被告季璟棋所為附表四；被告曾彥睿所為附表五等各
      次販賣第三級毒品各罪間，犯意不同，行為互殊，均應予
      分別論罪，合併處罰。
  ２、另按犯毒品危害防制條例第4 條販賣毒品罪，供出毒品來
      源，因而查獲其他正犯或共犯者，依修正後之同條例第17
      條第1 項得減輕其刑之規定。其所稱「供出毒品來源，因
      而查獲者」，係指被告供出毒品來源之有關資料，諸如前
      手或共犯之姓名、年籍、住居所、或其他足資辨別之特徵
      等，使調查或偵查犯罪之公務員因而對之發動調查或偵查
      並破獲者而言。申言之，被告之「供出毒品來源」，與調
      查或偵查犯罪之公務員對之發動調查或偵查並進而破獲之
      間，論理上須具有先後且相當的因果關係，非謂被告一有
      「自白」、「指認」毒品來源之人，而破獲在後，即得依
      上開規定予以減刑。查被告陳志榮、戴志銘、季璟棋、曾
      彥睿於偵查中固均曾指證Ｋ他命來源為被告張志緯等語，
      惟本案在被告陳志榮、戴志銘、季璟棋、曾彥睿等人供出
      毒品來源者之前，調查犯罪之新竹市警察局第一分局等單
      位早已對被告陳志榮等人持用之行動電話實施監聽在案，
      且探查得知張志緯之年籍資料，有監聽譯文及警詢筆錄在
      卷可憑。是本案調查或偵查犯罪之公務員早已有確切之證
      據，足以合理懷疑被告陳志榮、戴志銘、季璟棋、曾彥睿
      所供販賣毒品來源之人，則嗣後之破獲與被告陳志榮、戴
      志銘、季璟棋、曾彥睿等人「供出毒品來源」間，即欠缺
      先後且相當的因果關係，自不得適用上開規定予以減刑，
      併此敘明。
（二）被告劉邦彥部分
      核被告劉邦彥所為，均係犯修正後毒品危害防制條例第8
      條第3 項之轉讓第三級毒品罪。被告劉邦彥所為2 次轉讓
      Ｋ他命各罪間，犯意不同，行為互殊，均應予分論併罰。
七、張志緯其他上訴駁回部分：即被告張志緯所犯附表二至六（
    附表三編號14除外）部分
（一）原審經詳細審理後，認被告張志緯所犯附表二至六（附表
      三編號14除外）販賣第三級毒品Ｋ他命，適用修正前毒品
      危害防制條例第4 條第3 項之規定，並審酌被告張志緯無
      視政府反毒政策及宣導，意圖營利而販賣第三級毒品Ｋ他
      命，所為助長他人施用毒品惡習，並足以施用者導致精神
      障礙與性格異常，甚至造成人民生命健康受損之成癮性及
      危險性，其不僅戕害國人身體健康，且有危害社會安全之
      虞，所生危害非輕，而染上毒癮者為索得吸毒之資，甚至
      甘冒竊盜、搶奪及強盜等財產犯罪之風險，造成社會治安
      嚴重敗壞，影響所及，非僅他人之生命、身體將可能受其
      侵害，社會、國家之法益亦不能免，為害之鉅，當非個人
      一己之生命、身體法益所可比擬，自應嚴格規範；及參酌
      被告張志緯之犯罪動機、目的、販賣毒品次數，暨販賣所
      得金額均屬有限等一切情狀，就被告張志緯部分分別量處
      如附表二至六（附表三編號14除外）所示之刑。另說明依
      毒品危害防制條例第18條第1 項前段之規定，應予沒收銷
      燬之毒品，以經查獲之第一、二級毒品為限。又毒品依其
      成癮性、濫用性及對社會危害性，共分為四級，上開條例
      並就製造、運輸、販賣、意圖販賣而持有、以非法方法使
      人施用、引誘他人施用及轉讓不同等級之毒品等行為，分
      別定其處罰。至施用或持有第3 、4 級毒品，因其可罰性
      較低，故未設處罰之規定，僅就施用及持有第一、二級毒
      品科以刑罰。然鑑於第三、四級毒品均係管制藥品，特於
      同條例第11條之1 明定無正當理由，不得擅自持有；第18
      條第1 項後段復規定查獲之第三、四級毒品，無正當理由
      而擅自持有者，沒入銷燬之。從而，依同條例第18條第1
      項後段應沒入銷燬之毒品，專指查獲施用或持有之第三、
      四級毒品而言；倘係查獲製造、運輸、販賣、意圖販賣而
      持有、以非法方法使人施用、引誘他人施用或轉讓第三、
      四級毒品，既屬同條例相關法條明文規定處罰之犯罪行為
      ，即非該條項應依行政程序沒入銷燬之範圍。又同條例第
      19條第1 項所定「供犯罪所用或因犯罪所得之物」，係指
      犯第4 條至第9 條、第12條、第13條或第14條第1 項、第
      2 項之罪所用或所得之物，不包括毒品本身在內，是尚不
      得援用此項規定為第三、四級毒品之沒收依據。再同條例
      對於查獲之製造、運輸、販賣、意圖販賣而持有、以非法
      方法使人施用、引誘他人施用及轉讓第三、四級毒品之沒
      收，並無特別規定，如其行為已構成犯罪，則該毒品即屬
      不受法律保護之違禁物，應回歸刑法之適用，依刑法第38
      條第1 項第1 款之規定沒收之，始為適法（最高法院96年
      度臺上字第2427號判決意旨參照）。本件自共犯陳泓志及
      證人梁慶鴻身上查扣之Ｋ他命共38包（合計毛重34.2公克
      ，合計驗後淨重23.3644 公克），均屬違禁物，業經鑑驗
      明確（見偵字第4305號卷二第534 至539 頁），而上開Ｋ
      他命38包（合計毛重34.2公克，合計驗後淨重23.3644 公
      克），且均為被告張志緯所販入，交予被告陳志榮轉交共
      犯陳泓志販賣所用之毒品，依共犯責任共同原則，均應依
      刑法第38條第1 項第1 款之規定，於被告張志緯、陳志榮
      如附表六編號6 所示犯行項下宣告沒收。扣案門號000000
      0000號行動電話（含SIM 卡），係被告陳志榮所有，供聯
      繫販賣Ｋ他命之工具，為被告張志緯、陳志榮、戴志銘、
      季璟棋、曾彥睿所是認，依共犯責任共同原則，均應依毒
      品危害防制條例第19條第1 項前段之規定，於如附表二編
      號24、48至54、如附表四編號13、25、如附表五編號7 、
      如附表六編號6 等販賣毒品犯行中宣告沒收。再自共犯陳
      泓志身上扣得之800 元，為被告張志緯、陳志榮為如附表
      六編號6 販賣毒品犯行所得之物，亦應於該次犯行中宣告
      沒收。另扣案被告季璟棋所有之Ｋ他命4 包（毛重約3.17
      公克，驗後淨重2.3684公克），雖均為違禁物，惟該等Ｋ
      他命為被告季璟棋所購買欲行施用之毒品，業經被告季璟
      棋供明在卷（見偵字第3307號卷第44頁、原審訴字第239
      號卷一第178 頁），自難遽認該等Ｋ他命即係供本件販賣
      Ｋ他命所用或預備之物，亦難認與本件販賣該等毒品之犯
      行有所關聯。至扣案之吳可珺所有之ANYCALL 行動電話1
      支（含SIM 卡）、被告張志緯所有之記帳紙1 張、現金35
      萬元及季璟棋所有之身分證1 張、房屋租賃契約1 份、社
      區網路收據1 張、有線電視收據1張 、便條紙2 張、Ｋ他
      命1 包（毛重997.96公克，驗後淨991.54公克），均無積
      極證據認定與本件販賣第三級毒品有關；供被告陳志榮等
      人販賣毒品所用之車號F6R-356 號重型機車為被告曾彥睿
      之胞兄所有、車號7258-GE 號自用小客車，則登記為被告
      吳可珺所有，均非被告張志緯、陳志榮、戴志銘、季璟棋
      、曾彥睿所有之物，分別經被告曾彥睿、吳可珺供明在卷
      ，並有上開車籍登記資料可佐，均不予宣告沒收；又按犯
      毒品危害防制條例第4 條至第9 條之罪者，其供犯罪所用
      或因犯罪所得之財物，均沒收之，如全部或一部不能沒收
      時，追徵其價額或以其財產抵償之，毒品危害防制條例第
      19條第1 項分別定有明文；又毒品危害防制條例第19條第
      1 項規定，犯同條例第4 條至第9 條之罪者，其供犯罪所
      用或因犯罪所得之財物，均沒收之，但並無「不問屬於犯
      人與否沒收之」之特別規定，自應仍有刑法第38條第1 項
      第3 款、第3 項前段之適用，即以屬於犯人所有者為限，
      始得沒收之。又按毒品危害防制條例第19條第1 項規定，
      犯販賣、運輸毒品罪者，其犯罪所得之財物，均沒收之，
      係採義務沒收主義，故其犯罪所得之對價，不問其中成本
      若干，利潤多少，均應全部諭知沒收，以貫徹政府查禁煙
      毒之決心，並符立法本旨（最高法院98年度臺上字第3810
      號判決意旨可資參照）。且該條所稱「追徵其價額」者，
      必限於所沒收之物為金錢以外之其他財物而無法沒收時，
      始應追徵其價額，使其繳納與原物相當之價額，如所得財
      物為金錢而無法沒收時，應以其財產抵償之，而不發生追
      徵價額之問題。又共同正犯犯罪所得之財物為現金時，因
      共同正犯應就全部犯罪結果負其責任，而合併計算犯罪所
      得，且於全部或一部不能沒收時以其財產抵償之，但為避
      免執行時發生重複沒收、抵償之情形，故各共同正犯之間
      係採「連帶沒收主義」，於裁判時應諭知被告共同犯罪所
      得之財物應與其他共同正犯「連帶沒收之」。另在共同正
      犯之場合，基於共同犯罪行為，應由共犯各負全部責任之
      理論，對於共犯間「供犯罪所用或犯罪預備之物」，祇要
      屬於共犯中一人所有，即得對於其餘共犯為沒收之諭知。
      查未扣案之門號0000000000、0000000000、0000000000行
      動電話（均含SIM 卡），均為被告陳志榮所有，分別供其
      自己或被告戴志銘、季璟棋、曾彥睿販賣毒品聯絡所用之
      物，雖均未扣案，惟均未證明已滅失，應均依毒品危害防
      制條例第19條第1 項之規定宣告沒收，並就各該共犯部分
      ，就未扣案之行動電話部分諭知如全部或一部不能沒收時
      ，連帶追徵其價額（原判決就此部分贅載『或以其等財產
      連帶抵償之』，均應更正）。又毒品危害防制條例第19條
      第1 項規定，係採義務沒收主義，故販賣毒品所得之金錢
      ，如能認定確係販賣毒品所得之款項，均應宣告沒收，不
      以當場搜獲扣押者為限，但因其並無「不問屬於犯人與否
      ，沒收之」之特別規定，仍以沒收物屬於犯人所有者為限
      ，始得依該規定予以沒收。而上開規定所稱「追徵其價額
      」者，必限於所沒收之物為金錢以外之其他財物而無法沒
      收時，始應追徵其價額，使其繳納與原物相當之價額。如
      所得財物為金錢而無法沒收時，應以其財產抵償之，而不
      發生追徵價額之問題，最高法院93年度臺上字第1218號、
      第2670號、第2743號號判決要旨參照。再按毒品危害防制
      條例第19條第1項關於沒收之規定，於共同正犯，因其犯
      罪所得係合併計算，且於全部或一部不能沒收時以其財產
      抵償之，為避免執行時發生重複沒收、抵償之情形，故各
      共同正犯之間係採連帶沒收主義，於裁判時僅諭知連帶沒
      收，不得就全體共同正犯之總所得，對各該共同正犯分別
      重複諭知沒收（最高法院95年臺上字第6482號判決參照）
      。被告張志緯、陳志榮、戴志銘、季璟棋、曾彥睿各次販
      賣第三級毒品Ｋ他命所得，分別如附表二至六（附表三編
      號14除外）所示，其中被告張志緯、陳志榮、戴志銘、季
      璟棋、曾彥睿等人販賣第三級毒品Ｋ他命之所得均未扣案
      ，就被告張志緯等人上開販賣毒品所得部分依前開規定分
      別宣告沒收，如全部或一部不能沒收時，以其財產抵償之
      。另被告張志緯、陳志榮如附表二至六（附表三編號14除
      外）均為共同販賣第三級毒品Ｋ他命，並分別與如附表三
      （編號14除外）至附表六之被告戴志銘、季璟棋、曾彥睿
      、陳泓志為共犯關係，是就被告張志緯、陳志榮、戴志銘
      、季璟棋、曾彥睿、陳泓志等人，就上開販賣毒品所得部
      分，均應諭知連帶沒收，如全部或一部不能沒收時，以其
      等財產連帶抵償之，此部分認事用法，均無違誤，量刑亦
      屬適當，自應予以維持。
（二）被告張志緯上訴意旨略以：曾向綽號「小胡」之人拿毒品
      轉交給被告陳志榮，但否認與被告陳志榮、戴志銘、季璟
      棋、曾彥睿、陳泓志等人有共同正犯之犯意聯絡，其他共
      犯均與其無關云云，然查，被告張志緯於原審亦自白犯罪
      ，且被告張志緯與陳志榮等人均為共同正犯，已如上述，
      被告張志緯上訴空言否認犯罪，其此部分上訴，為無理由
      ，應予駁回。
八、撤銷改判（有罪部分）：
（一）原審就被告張志緯、陳志榮、戴志銘、季璟棋、曾彥睿、
      劉邦彥等人予以論罪科刑，固非無見；惟查，(1)被告張志
      緯與林信安就附表一編號1 、2 所示部分為共同正犯，原
      判決未予認定，尚有未洽；(2)附表一編號3 、4 所示部分
      ，僅劉邦彥之指述，無其他補強證據可佐，證據尚嫌不足
      （詳後述），原判決認被告張志緯此部分成立犯罪，亦有
      未當；(3)附表三編號14部分，僅黃正忠之指述，無其他補
      強證據可佐（詳後述），原判決認此部分被告張志緯、陳
      志榮、戴志銘均成立犯罪，猶有未合；(4)被告陳志榮、戴
      志銘、季璟棋、曾彥睿等人，就附表二至六（附表三編號
      14除外）所示犯行，均符合修正後毒品危害防制條例第17
      條第2 項之規定，已如前述，原判決認被告陳志榮、戴志
      銘、季璟棋、曾彥睿等人於偵查中僅籠統自白，而無上開
      減輕其刑規定之適用，亦有未洽。被告張志緯上訴否認犯
      行，指摘原判決不當，固無理由，然原判決既有上開可議
      之處，又被告陳志榮、戴志銘、季璟棋、曾彥睿、劉邦彥
      上訴，指摘原判決未依修正後毒品危害防制條例第17條第
      2 項規定減輕其刑，為有理由，自應由本院就張志緯（被
      訴關於附表一及附表三編號14部分）、陳志榮、戴志銘、
      季璟棋、曾彥睿、劉邦彥部分撤銷改判，爰審酌被告張志
      緯、陳志榮、戴志銘、季璟棋、曾彥睿等人無視政府反毒
      政策及宣導，意圖營利而販賣第三級毒品Ｋ他命；被告劉
      邦彥轉讓Ｋ他命，所為均助長他人施用毒品惡習，並足以
      施用者導致精神障礙與性格異常，甚至造成人民生命健康
      受損之成癮性及危險性，其不僅戕害國人身體健康，且有
      危害社會安全之虞，所生危害非輕，而染上毒癮者為索得
      吸毒之資，甚至甘冒竊盜、搶奪及強盜等財產犯罪之風險
      ，造成社會治安嚴重敗壞，影響所及，非僅他人之生命、
      身體將可能受其侵害，社會、國家之法益亦不能免，為害
      之鉅，當非個人一己之生命、身體法益所可比擬，自應嚴
      格規範；惟考量被告陳志榮、戴志銘、季璟棋、曾彥睿、
      劉邦彥對於販賣或轉讓第三級毒品Ｋ他命均已坦承不諱，
      及參酌被告張志緯等人之犯罪動機、目的、販賣或轉讓毒
      品次數，暨販賣或轉讓所得金額均屬有限等一切情狀，就
      被告張志緯（附表一編號1 、2 部分）、陳志榮（附表三
      編號14除外）、戴志銘（附表三編號14除外）、季璟棋、
      曾彥睿、劉邦彥分別量處如附表一編號1 、2 至七所示之
      刑，並就被告張志緯（撤銷改判部分與上訴駁回部分）、
      陳志榮、戴志銘、季璟棋、曾彥睿、劉邦彥等人，均各依
      法定其應執行之刑，以資懲儆。
（二）本件自共犯陳泓志及證人梁慶鴻身上查扣之Ｋ他命共38包
      （合計毛重34.2公克，合計驗後淨重23.3644 公克），均
      屬違禁物，業經鑑驗明確（見偵字第4305號卷二第534 至
      539 頁），而上開Ｋ他命38包（合計毛重34.2公克，合計
      驗後淨重23.3644 公克），且均為被告張志緯所販入，交
      予被告陳志榮轉交共犯陳泓志販賣所用之毒品，依共犯責
      任共同原則，均應依刑法第38條第1 項第1 款之規定，於
      被告張志緯、陳志榮如附表六編號6 所示犯行項下宣告沒
      收。
（三）扣案門號0000000000號行動電話（含SIM 卡），係被告陳
      志榮所有，供聯繫販賣Ｋ他命之工具，為被告張志緯、陳
      志榮、戴志銘、季璟棋、曾彥睿所是認，依共犯責任共同
      原則，均應依毒品危害防制條例第19條第1 項前段之規定
      ，於如附表二編號24、48至54、如附表四編號13、25、如
      附表五編號7 、如附表六編號6 等販賣毒品犯行中宣告沒
      收。再自共犯陳泓志身上扣得之800 元，為被告張志緯、
      陳志榮為如附表六編號6 販賣毒品犯行所得之物，亦應於
      該次犯行中宣告沒收。
（四）另扣案被告季璟棋所有之Ｋ他命4 包（毛重約3.17公克，
      驗後淨重2.3684公克），雖均為違禁物，惟該等Ｋ他命為
      被告季璟棋所購買欲行施用之毒品，業經被告季璟棋供明
      在卷（見偵字第3307號卷第44頁、原審訴字第239 號卷一
      第178 頁），自難遽認該等Ｋ他命即係供本件販賣Ｋ他命
      所用或預備之物，亦難認與本件販賣該等毒品之犯行有所
      關聯。至扣案之吳可珺所有之ANYCALL 行動電話1 支（含
      SIM 卡）、被告張志緯所有之記帳紙1 張、現金35萬元及
      季璟棋所有之身分證1 張、房屋租賃契約1 份、社區網路
      收據1 張、有線電視收據1 張、便條紙2 張、Ｋ他命1 包
      （毛重997.96公克，驗後淨991.54公克），均無積極證據
      認定與本件販賣第三級毒品有關；供被告陳志榮等人販賣
      毒品所用之車號F6R-356 號重型機車為被告曾彥睿之胞兄
      所有、車號7258-GE 號自用小客車，則登記為被告吳可珺
      所有，均非被告張志緯、陳志榮、戴志銘、季璟棋、曾彥
      睿所有之物，分別經被告曾彥睿、吳可珺供明在卷，並有
      上開車籍登記資料可佐，均不予宣告沒收，併此敘明。
（五）未扣案之門號0000000000、0000000000、0000000000行動
      電話（均含SIM 卡），均為被告陳志榮所有，分別供其自
      己或被告戴志銘、季璟棋、曾彥睿販賣毒品聯絡所用之物
      ，雖均未扣案，惟均未證明已滅失，應均依毒品危害防制
      條例第19條第1 項之規定宣告沒收，並就各該共犯部分，
      就未扣案之行動電話部分諭知如全部或一部不能沒收時，
      連帶追徵其價額。
（六）末查，被告張志緯、陳志榮、戴志銘、季璟棋、曾彥睿各
      次販賣第三級毒品Ｋ他命所得，分別如附表一至六（附表
      一編號3 、4 及附表三編號14除外）所示，其中被告張志
      緯販賣第三級毒品Ｋ他命之所得共90450 元、被告陳志榮
      販賣第三級毒品Ｋ他命之所得共86400 元、被告戴志銘販
      賣第三級毒品Ｋ他命之所得共13200 元、被告季璟棋販賣
      第三級毒品Ｋ他命之所得共19600 元、被告曾彥睿販賣第
      三級毒品Ｋ他命之所得共4000元，均未扣案，就被告張志
      緯等人上開販賣毒品所得部分依前開規定分別宣告沒收，
      如全部或一部不能沒收時，以其財產抵償之。另被告張志
      緯、陳志榮如附表二至六（附表三編號14除外）均為共同
      販賣第三級毒品Ｋ他命，並分別與如附表三（編號14除外
      ）至附表六之被告戴志銘、季璟棋、曾彥睿、陳泓志為共
      犯關係，是就被告張志緯、陳志榮、戴志銘、季璟棋、曾
      彥睿、陳泓志等人，就上開販賣毒品所得部分，均應諭知
      連帶沒收，如全部或一部不能沒收時，以其等財產抵償之
      ，又連帶沒收部分，如其中一人已為沒收或抵償財物時，
      就已沒收或抵償之部分其他人即免除責任。
乙、不另為無罪之諭知：
一、公訴意旨另以：被告劉邦彥基於轉讓Ｋ他命之犯意，於上開
    事實欄四所示97年10月初轉讓Ｋ他命予邱碇峰時，亦同時轉
    讓Ｋ他命予鄭漢偉。其於同年10月底轉讓Ｋ他命予被告邱碇
    峰時，再同時轉讓Ｋ他命予林信安，因認被告劉邦彥亦涉有
    轉讓Ｋ他命予鄭漢偉、林信安之罪嫌。
二、按犯罪事實應依證據認定之，無證據不得認定犯罪事實；不
    能證明被告犯罪者，應諭知無罪之判決，刑事訴訟法第154
    條第2 項、第301 條第1 項分別定有明文。又認定不利於被
    告之事實，須依積極證據，苟積極證據不足為不利於被告事
    實之認定時，即應為有利於被告之認定，更不必有何有利之
    證據；事實之認定，應憑證據，如未能發現相當證據，或證
    據不足以證明，自不能以推測或擬制之方法，以為裁判基礎
    ；刑事訴訟法上所謂認定犯罪事實之積極證據，係指適合於
    被告犯罪事實之認定之積極證據而言，雖不以直接證據為限
    ，間接證據亦包括在內；無論直接或間接證據，其為訴訟上
    之證明，須於通常一般之人均不致有所懷疑，而得確信其為
    真實之程度者，始得據為有罪之認定，倘其證明尚未達到此
    一程度，而有合理之懷疑存在時，致使無從形成有罪之確信
    ，根據「罪證有疑，利於被告」之證據法則，即不得遽為不
    利被告之認定，最高法院30年上字第816 號、29年上字第31
    05號、40年臺上字第86號及76年臺上字第4986號判例意旨可
    供參考。
三、訊據被告劉邦彥堅詞否認有此部分轉讓Ｋ他命之情事，辯稱
    ：97年10月初及10月底，2 次都是我與邱碇峰一起合資購買
    Ｋ他命，均請鄭漢偉幫我調得Ｋ他命後，我與邱碇峰一起平
    分施用，並沒有轉讓Ｋ他命予鄭漢偉或林信安等語。經查，
    被告劉邦彥於97年10月初及同年10月底間，分別轉讓Ｋ他命
    予邱碇峰施用等情，業經本院認定如上，又被告劉邦彥於偵
    查中固曾自白於上開時間分別轉讓Ｋ他命予證人鄭漢偉、林
    信安等語（見偵字第4202號卷第29頁）。惟按被告或共犯之
    自白，不得作為有罪判決之唯一證據，仍應調查其他必要之
    證據，以察其是否與事實相符，刑事訴訟法第156 條第2 項
    定有明文，故被告劉邦彥此部分之自白，仍應有補強證據，
    始得為被告劉邦彥分別轉讓Ｋ他命予證人鄭漢偉、林信安之
    認定。本件證人鄭漢偉、林信安於警詢及偵查中就此部分均
    未曾表示意見，經原審傳訊該2 人到庭作證，證人鄭漢偉於
    原審審理時僅證稱曾幫被告劉邦彥調得Ｋ他命交予被告劉邦
    彥，其未曾與被告劉邦彥、證人邱碇峰一起施用Ｋ他命等語
    （見原審訴字第239 號卷二第76至83頁）、證人林信安於原
    審審理時則證稱其於97年10月底在馬祖當兵，未與被告劉邦
    彥一起施用Ｋ他命等語（見原審訴字第239 號卷三第93至94
    頁），而證人林信安於97年10月間確在馬祖服役一節，並有
    其服役單位之主管保證書1 份在卷可佐（見原審訴字第239
    號卷三第196 頁），是依證人鄭漢偉、林信安上開證述，無
    足為被告劉邦彥上開自白之補強證據，自難僅依被告劉邦彥
    之自白，做為被告劉邦彥此部分有罪判決之唯一證據。此外
    ，復查無其他積極足資證明認定被告劉邦彥分別於上開時間
    轉讓Ｋ他命予證人鄭漢偉、林信安之犯行，本應就此等部分
    為無罪之諭知，惟公訴意旨認此部分與被告劉邦彥前揭論罪
    科刑之轉讓Ｋ他命有裁判上一罪關係，爰就此部分不另為無
    罪之諭知。
丙、無罪部分
一、公訴及追加起訴意旨略以：
（一）被告吳可珺係被告張志緯之女友，基於幫助被告張志緯籌
      組販毒集團牟利之犯意，出借其與被告張志緯合資購買、
      登記在其名下之車號5365-VW 號自用小客車（原號碼7258
      -GE 號，於98年1 月23日更換車牌，並於98年5 月4 日過
      戶「上冠汽車商行」），作為集團成員販毒之交通工具。
      又於98年2 月13日，為該販毒集團成員仲介承租位於新竹
      市○○路173 號11樓之3 處所，作為販毒藏匿及聯絡之據
      點。再出名為被告張志緯承租新竹縣竹北市○○○街8 號
      2 樓之2 房屋，作為藏匿、保管被告張志緯所販賣之Ｋ他
      命（毛重1000公克）之處所。
（二）被告張志緯於如附表七編號1 所示之時地，販賣如附表七
      編號1 所示之Ｋ他命予被告陳志榮。又自96年12月間起，
      陸續吸收被告陳志榮、戴志銘、季璟棋、曾彥睿及陳泓志
      ，成立具組織性之販毒集團，6 人分別於附表七編號2 至
      11所示之之時間、地點，共同販賣第三級毒品Ｋ他命牟利
      。其等販賣Ｋ他命之方式為：由被告陳泓志、季璟棋先後
      出面承租位在新竹市○○路○ 段848 號501 室、新竹市○
      ○路173 號11樓之3 等處，作為其等販毒之據點，並由被
      告陳志榮、陳泓志、季璟棋、曾彥睿、戴志銘等人24小時
      輪流持用搭配0000000000、0000000000、0000000000、00
      00000000號等門號手機，對外聯絡販毒之時間、地點後，
      將被告張志緯分裝後交付予被告陳志榮之Ｋ他命，以每包
      400 元之價格，利用被告曾彥睿所有之車號F6R-356 號重
      型機車或駕駛被告張志緯、吳可珺提供之車號7258-GE 號
      自用小客車，前往約定地點，販賣如附表七所示數量之Ｋ
      他命予林信安等人施用。被告陳泓志、季璟棋、曾彥睿、
      戴志銘等人販賣Ｋ他命後，均從中抽取每包50元之利潤，
      剩餘350 元則交予被告陳志榮，被告陳志榮於另抽取50元
      後回帳300 元予被告張志緯收執。
（三）被告鄭漢偉基於轉讓Ｋ他命之犯意，於97年12月17日至98
      年2 月間，在新竹市○○路○ 段77號及新竹市○○路175
      號之6 ，先後轉讓每包重量不詳，毛重約0.7 公克之Ｋ他
      命予孟飛共27次（即原判決事實七轉讓孟飛3 次外之其餘
      次數）。
（四）被告葉明峻基於轉讓Ｋ他命之犯意，先於98年2 月21日1
      時9 分20秒，在新竹市區某處，轉讓Ｋ他命1 包（毛重1
      公克、5 公克或10公克）予郭力銘。又於同年2 月26日22
      時21分6 秒及同年2 月27日1 時24分51秒，在新竹市區某
      處，分別轉讓重量不詳之Ｋ他命各1 包予吳智傑。
（五）被告張志緯於附表一編號3 、4 所示之時間、地點，先後
      販賣如附表一編號3 、4 所示之第三級毒品Ｋ他命予劉邦
      彥兩次。
（六）被告張志緯、陳志榮、戴志銘於附表三編號14所示時間、
      地點，共同販賣如附表三編號14所示之第三級毒品Ｋ他命
      予黃正忠。
（七）因認被告吳可珺所為，涉犯刑法第30條、毒品危害防制條
      例第4 條第3 項之幫助販賣第三級毒品罪嫌；被告張志緯
      就附表一編號3 、4 及附表三編號14及附表七所為；被告
      陳志榮、戴志銘就附表三編號14及附表七所為；被告季璟
      棋、曾彥睿等人就如附表七所為，均涉犯毒品危害防制條
      例第4 條第3 項之販賣第三級毒品罪嫌；被告鄭漢偉、葉
      明峻上開所為，均涉犯毒品危害防制條例第8 條第3 項之
      轉讓第三級毒品罪嫌等語。
二、按犯罪事實應依證據認定之，無證據不得認定犯罪事實；不
    能證明被告犯罪者，應諭知無罪之判決，刑事訴訟法第154
    條第2 項、第301 條第1 項分別定有明文。又認定不利於被
    告之事實，須依積極證據，苟積極證據不足為不利於被告事
    實之認定時，即應為有利於被告之認定，更不必有何有利之
    證據；事實之認定，應憑證據，如未能發現相當證據，或證
    據不足以證明，自不能以推測或擬制之方法，以為裁判基礎
    ；刑事訴訟法上所謂認定犯罪事實之積極證據，係指適合於
    被告犯罪事實之認定之積極證據而言，雖不以直接證據為限
    ，間接證據亦包括在內；無論直接或間接證據，其為訴訟上
    之證明，須於通常一般之人均不致有所懷疑，而得確信其為
    真實之程度者，始得據為有罪之認定，倘其證明尚未達到此
    一程度，而有合理之懷疑存在時，致使無從形成有罪之確信
    ，根據「罪證有疑，利於被告」之證據法則，即不得遽為不
    利被告之認定；如積極證據不足證明犯罪事實時，被告之抗
    辯或反證縱屬虛偽，仍不能以此遽為有罪之認定；最高法院
    30年上字第482 號、第816 號、29年上字第3105號、40年臺
    上字第86號及76年臺上字第4986號判例意旨可供參考。再按
    刑事訴訟法第156 條第2 項規定：被告或共犯之自白，不得
    作為有罪判決之唯一證據，仍應調查其他必要之證據，以察
    其是否與事實相符。其立法意旨乃在防範被告或共犯自白之
    虛擬致與真實不符，故對自白在證據上之價值加以限制，明
    定須藉補強證據以擔保其真實性。所謂補強證據，係指除該
    自白本身之外，其他足以證明該自白之犯罪事實確具有相當
    程度真實性之證據而言，雖所補強者，非以事實之全部為必
    要，但亦須因補強證據之質量，與自白之相互利用，足使犯
    罪事實獲得確信者，始足當之。從而，被告雖經自白，苟查
    無補強證據足資擔保其真實性，該自白根本失其證據之證明
    力，不得採為判斷事實之根據。另施用毒品者所稱向某人購
    買或受讓毒品之供述，須補強證據以擔保其供述之真實性，
    蓋施用毒品者供出毒品來源，因而破獲者，法律規定得減輕
    其刑，其有為偵查機關誘導，或為邀輕典而為不實之陳述之
    可能，其供述之真實性自有合理之懷疑。故施用毒品者關於
    其向某人購買、受讓毒品之供述，必須補強證據佐證，以擔
    保其供述之真實性，俾貫澈刑事訴訟無罪推定及嚴格證明之
    基本原則。而所謂補強證據，指其他有關證明施用毒品者之
    關於毒品交易供述真實性之相關證據而言，必須與施用毒品
    者關於毒品交易之供述，具有相當程度之關連性，而足使一
    般人對施用毒品者關於毒品交易之供述無合理之懷疑存在，
    而得確信其為真實，始足當之。
三、公訴人認被告吳可珺等人涉犯上開罪嫌，無非以下列事證為
    主要論據：
（一）被告吳可珺部分：被告吳可珺之供述。被告戴志銘、
      林信安之證述。搜索扣押筆錄、扣押物品目錄表、扣案
      Ｋ他命1 包（毛重1000公克）、販毒帳冊、扣案35萬元、
      勘驗點鈔筆錄及臺灣新竹地方法院檢察署贓物庫簽呈。
      「大聯盟房屋」租賃契約書、被告吳可珺名片。搜索、
      跟監、被告吳可珺與被告張志緯等照片。被告吳可珺名
      下車號5365-VW 號自用小客車及被告張志緯名下車號5185
      -SM 號自用小客車過戶資料。被告吳可珺於玉山銀行新
      竹分行之開戶資料與帳戶明細。新竹市警察局毒品犯罪
      嫌疑人尿液採驗作業管制紀錄、臺灣檢驗科技股份有限公
      司濫用藥物檢驗報告1 份。內政部警政署刑事警察局鑑
      定書。
（二）被告張志緯、陳志榮、戴志銘、季璟棋、曾彥睿部分：
      被告張志緯之供述。被告陳志榮、戴志銘、季璟棋、曾
      彥睿之自白。證人林信安、劉邦彥、葉明峻、鄭漢偉、
      證人鍾佳勳、范姜正雄、鮑茂明、徐尚彬、黃子軒、聶羽
      函、黃正忠之證述。搜索扣押物品、跟監、搜索之蒐證
      照片。新竹市警察局毒品犯罪嫌疑人尿液採驗作業管制
      紀錄、臺灣檢驗科技股份有限公司濫用藥物檢驗報告1 份
      。監聽譯文。行政院衛生署草屯療養院、交通部民用
      航空局航空醫務中心毒品鑑定書。
（三）被告鄭漢偉部分：被告鄭漢偉之自白。證人孟飛之證
      述。新竹市警察局毒品犯罪嫌疑人尿液採驗作業管制紀
      錄、臺灣檢驗科技股份有限公司濫用藥物檢驗報告1 份。
      監聽譯文1 份。
（四）被告葉明峻部分：被告葉明峻之部分自白。被告陳志
      榮之供述。新竹市警察局毒品犯罪嫌疑人尿液採驗作業
      管制紀錄、臺灣檢驗科技股份有限公司濫用藥物檢驗報告
      1 份。監聽譯文1 份。
四、訊據被告吳可珺固坦認有公訴意旨所指販毒成員係以登記
    在其名下之車號5365-VW 號自用小客車為交通工具、其於98
    年2 月13日仲介販毒成員承租新竹市○○路173 號11樓之3
    處所及其出名承租新竹縣竹北市○○○街8 號2 樓之2 房屋
    等事實，且就其所涉幫助販賣第三級毒品部分為認罪之陳述
    。被告張志緯坦認有交付如附表七編號1 所示之Ｋ他命予
    被告陳志榮，且就如附表七編號2 、4 至10所示販賣第三級
    毒品部分為認罪之陳述；被告陳志榮業就如附表七編號2 、
    4 至10部分為認罪之陳述；被告戴志銘、季璟棋、曾彥睿則
    均坦認有販賣第三級毒品予如附表七編號2 、4 至10之購毒
    者。惟被告張志緯堅詞否認有如附表七編號1 、3 所示販賣
    第三級毒品之情事，辯稱：我是把Ｋ他命交給陳志榮去販賣
    ，不是賣給陳志榮。另我不認識劉邦彥，不曾賣他Ｋ他命等
    語；被告戴志銘、季璟棋、曾彥睿均堅詞否認有此部分販賣
    Ｋ他命，均辯稱沒有賣過如附表七編號2 、4 至10所示之次
    數予各該購毒者等語。被告鄭漢偉固坦認曾轉讓Ｋ他命予
    證人孟飛之事實，惟堅詞否認有於97年12月17日至98年2 月
    間另轉讓Ｋ他命27次予證人孟飛之情事，辯稱：我沒有此部
    分轉讓Ｋ他命予孟飛等語。被告葉明峻固坦認曾撥打電話
    與證人郭力銘、吳智傑談論相關Ｋ他命話題，惟堅詞否認有
    何轉讓Ｋ他命予證人郭力銘、吳智傑之情事，辯稱：我只有
    與郭力銘、吳智傑一起施用Ｋ他命，不曾將Ｋ他命轉讓予郭
    力銘、吳智傑等語。被告戴志銘則否認附表三編號14所示
    販賣第三級毒品予黃正忠之犯行等語。
五、經查：
（一）被告吳可珺部分：
  １、被告吳可珺名下之車號5365-VW 號自用小客車曾由被告陳
      志榮、季璟棋、曾彥睿供為販賣Ｋ他命之交通工具、其於
      98年2 月13日仲介販毒成員承租新竹市○○路173 號11樓
      之3 處所及其出名承租新竹縣竹北市○○○街8 號2 樓之
      2 房屋等情，業經被告吳可珺於原審審理時供承在卷（見
      原審訴字第239 號卷第145 頁），核與被告張志緯、陳志
      榮、季璟棋於原審審理時分別供述上開自用小客車確由被
      告陳志榮等人使用，被告吳可珺亦為被告陳志榮仲介承租
      上開房屋，而被告吳可珺更出名承租新竹縣竹北市○○○
      街8 號2 樓之2 房屋等情大致相符（見原審訴字第239 號
      卷三第138 至141 、163 至165 、209 至211 頁），並有
      車籍查詢、被告吳可珺名片及租賃契約各1 份在卷可佐（
      見偵字第3230號卷一第184 頁、偵字第4305號卷一第27至
      31頁），堪信為真實。
  ２、被告吳可珺就公訴意旨所指其幫助販賣第三級毒品部分於
      原審審理時雖為認罪之陳述。惟被告或共犯之自白，不得
      作為有罪判決之唯一證據，仍應調查其他必要之證據，以
      察其是否與事實相符，刑事訴訟法第156 條第2 項定有明
      文，是被告吳可珺此部分之自白，仍應有補強證據，始得
      為被告吳可珺有罪之認定。又刑法之幫助犯，須有幫助他
      人犯罪之意思，如無此種犯意，縱助成他人犯罪，因其並
      無違法之認識，尚難令負幫助罪責；刑法第30條之幫助犯
      ，係以與正犯有共同之認識而幫助實施為要件，若於正犯
      之犯罪無共同之認識，亦即無幫助他人犯罪之意思，則難
      認成立幫助犯，最高法院79年臺上字第2119號、81年臺上
      字第5356號判決均可參考。是被告吳可珺固坦認確有販毒
      者使用其名下車輛等事實，其並據以為認罪之陳述，惟其
      所為之自白，仍應有相關被告吳可珺有幫助他人犯罪之意
      思之補強證據，始得為被告吳可珺有罪之認定。
  ３、被告吳可珺對於其名下車輛之使用狀況、被告陳志榮承租
      房屋之目的並不知悉，其與被告張志緯另承租新竹縣竹北
      市○○○街8 號2 樓之2 則係供其與被告張志緯居住，其
      不知被告張志緯、陳志榮、戴志銘、季璟棋、曾彥睿等人
      之販毒行為等情，業經被告吳可珺於原審準備程序時供陳
      明確（見原審訴字第239 號卷一第147 頁），核與被告張
      志緯於原審審理時供述本件販毒與被告吳可珺無關等語大
      致相符（見原審訴字第239 號卷三第186 頁），是被告吳
      可珺為上開行為時，是否確知係供被告張志緯、陳志榮等
      人為販毒、藏匿毒品或聯絡之地點，尚屬可疑？
  ４、證人即被告戴志銘於警詢時固證稱：因為張志緯常會帶吳
      可珺來跟我們在一起，所以她應該知道我們在販毒等語（
      見偵字第4035號卷一第131 頁）；證人即被告林信安於偵
      查中則證稱：吳可珺是張志緯的女朋友，她應該知道張志
      緯他們在販賣Ｋ他命等語（見偵字第4035號卷一第30頁）
      ，惟其等上開證述，顯均係依被告吳可珺與張志緯間之男
      女朋友關係，逕自推論被告吳可珺知悉被告張志緯等人販
      毒之情，而無其他客觀具體事證佐證，自無從僅依證人即
      被告戴志銘、林信安上開證述，逕為被告吳可珺主觀上確
      知被告張志緯等人販毒之認定。況證人林信安於原審審理
      時就此部分另證稱：我在偵訊中說吳可珺應該知道他們在
      賣Ｋ他命，是因為她跟他們好像也認識，但我是推論她跟
      他們認識，且因為很多人知道陳志榮他們在賣Ｋ他命，且
      依吳可珺從事「八大行業」的工作環境，我想吳可珺大概
      會知道有這些事，但我不敢確定等語（見原審訴字第239
      號卷三第89至90、102 至103 頁），益見證人林信安於偵
      查中之上開言詞，係其主觀推論得來，更無從採為不利被
      告吳可珺之證據。
  ５、至公訴人另提出搜索扣押筆錄、扣押物品目錄表、扣案Ｋ
      他命1 包（毛重1000公克）、販毒帳冊、扣案35萬元、勘
      驗點鈔筆錄及臺灣新竹地方法院檢察署贓物庫簽呈、內政
      部警政署刑事警察局鑑定書等資料，僅足證明被告吳可珺
      承租之新竹縣竹北市○○○街8 號2 樓之2 遭搜索查扣物
      品之事實；搜索、跟監及被告吳可珺與被告張志緯之照片
      ，僅足證明相關搜索、跟監等內容；被告張志緯名下車號
      5185-SM 號自用小客車過戶資料、被告吳可珺於玉山銀行
      新竹分行之開戶資料與帳戶明細，僅足證明相關汽車及開
      戶資料；新竹市警察局毒品犯罪嫌疑人尿液採驗作業管制
      紀錄、臺灣檢驗科技股份有限公司濫用藥物檢驗報告，僅
      足證明被告陳志榮或證人梁慶鴻等人採驗之尿液呈現Ｋ他
      命陽性與否之事實，均無足為被告吳可珺此部分幫助販賣
      Ｋ他命之不利認定。
  ６、綜上所述，本件被告吳可珺之自白查無有關連性之補強證
      據存在，本院復查無其他證據證明被告吳可珺確有此部分
      之行為，依首揭說明，尚難僅依被告吳可珺之自白，作為
      有罪判決之唯一證據。
（二）被告張志緯、陳志榮、戴志銘、季璟棋、曾彥睿部分：
（１）附表一編號3、4 部分
      證人劉邦彥於偵查中，固證稱：曾用0000000000號電話聯
      絡張志緯，通常約在「假日酒店」樓下見面交易，張志緯
      會開車子過來，我是以1 包400 元的價格跟他購買，我們
      是在車內1 手交錢，1 手交貨等語（見98年度偵字第4202
      號【下稱偵字第4202號】卷第28至29頁），然於原審審理
      時證稱：97年間我在「月亮舞廳」上班，97年前半年期間
      ，張志緯常來舞廳，我看過他在用Ｋ他命，聽朋友說他有
      在賣Ｋ他命，我就於97年3 、4 月時，在「月亮舞廳」樓
      下第1 次跟他買1 包Ｋ他命，是張志緯親手拿給我，我把
      錢交給張志緯，最後1 次也是97年3 、4 月間，距第1 次
      交易約1 、2 星期，我們應該只有交易2 次，都是在他的
      車內交易，2 次都購買1 包，每包價格400 元等語（見原
      審訴字第239 號卷二第98至105 頁），其先後陳述有關交
      易地點尚非一致。此外，復查無其他補強證據可資佐證，
      尚難依憑證人劉邦彥之指述，遽為被告張志緯此部分犯行
      之不利認定，就此部分自應為被告張志緯無罪之判決。
（２）附表三編號14部分：
      證人黃正忠於警詢時，固證稱：我於98年2 月左右開始向
      戴志銘等人購買Ｋ他命，戴志銘的綽號叫「阿銘」，我記
      得曾以我持用之0000000000號電話撥打0000000000之電話
      ，約在新竹市○○路「麥當勞」，向戴志銘購買Ｋ他命1
      次，時間是98年2 月10日18時左右，我購買的價格是1 包
      400 元，毛重1 公克等語（見偵字第3230號卷二第412 至
      416 頁），復於偵查中證稱：我從98年2 月以後開始向戴
      志銘等人購買、施用Ｋ他命，印象中曾於98年2 月10日18
      時左右，在新竹市○○路「麥當勞」，以1 包400 元之價
      格，向戴志銘買過Ｋ他命1 次等語（見偵字第3230號卷二
      第444 至445 頁）。然遍查卷附之通訊監察譯文，98年2
      月10日並無0000000000號行動電話與0000000000號行動電
      話之通話紀錄，是此部分，既無其他補強證據足以佐證此
      部分犯行，尚難依憑證人黃正忠之指述，遽為被告張志緯
      、陳志榮、戴志銘此部分犯行之不利認定，就此部分自應
      為被告張志緯、陳志榮、戴志銘均為無罪之判決。
（３）附表七編號1 部分（即購毒者陳志榮部分）：
      被告張志緯、陳志榮於上開事實欄二所載之時間，談妥如
      事實欄二所載之協議後，被告張志緯即將業已分裝成袋之
      Ｋ他命交予被告陳志榮販賣等情，業經本院認定如上，則
      被告張志緯、陳志榮間應是販賣Ｋ他命之內部關係，均為
      共同正犯，被告張志緯交付Ｋ他命予被告陳志榮自非基於
      販賣予被告陳志榮之意思為之，是被告張志緯交付Ｋ他命
      予被告陳志榮之行為，自無足為被告張志緯此部分犯行之
      不利認定。
（４）附表七編號2 部分（即購毒者林信安部分）：
  １、本件被告張志緯、陳志榮於原審審理時就此部分販賣Ｋ他
      命之犯行固均為認罪之陳述（見原審訴字第239 號卷三第
      185 頁、卷五第72頁），惟按被告或共犯之自白，不得作
      為有罪判決之唯一證據，仍應調查其他必要之證據，以察
      其是否與事實相符，刑事訴訟法第156 條第2 項定有明文
      ，故被告張志緯、陳志榮此部分之自白，仍應有補強證據
      ，始得為被告張志緯、陳志榮有罪之認定。
  ２、證人林信安於警詢時證稱：我認識張志緯、陳志榮、戴志
      銘、季璟棋、陳泓志等人，我知道他們有一起販賣毒品，
      我大約1 年多前先跟張志緯購買過2 、3 次Ｋ他命，之後
      張志緯留1 支行動電話，我需要時打電話，他們就會把Ｋ
      他命送過來交易，之後我打電話是由陳志榮、戴志銘、季
      璟棋、陳泓志輪流接聽，約見面後才會跟他們講我要的數
      量，然後一手交錢一手交貨，他們每個人都跟我有大約20
      至30次的交易次數等語（見偵字第4028號卷第4 至7 頁）
      、於偵查中證稱：我施用的Ｋ他命是向陳志榮買的，我跟
      他買過20、30次，他跟戴志銘、季璟棋、陳泓志輪流送Ｋ
      他命過來等語（見偵字第4028號卷第30頁）、於原審審理
      時證稱：我於96年間開始施用Ｋ他命一直到97年7 月2 日
      當兵入伍停止施用，施用Ｋ他命期間有跟很多人買過，我
      知道陳志榮有在賣，我曾跟陳志榮買不超過5 次，但不確
      定是幾次，我只記得97年6 月間最後1 次在「笑傲江湖」
      KTV 跟他們交易1 包400 元的Ｋ他命。購買Ｋ他命過程中
      我有看過季璟棋、戴志銘，時間應該96年年尾或97年年初
      ，我打電話跟他聯絡約好地點，之後見面交易，每次都買
      1 包到2 包，價格是300 多到400 元，警詢時我會說跟每
      1 個人拿20、30次，是因那時我太煩了，整晚沒睡覺，精
      神恍惚，講話亂講等語（見原審訴字第239 號卷三83至89
      、103 頁），核依證人林信安上開證述，其向被告陳志榮
      等人購買Ｋ他命之次數為各20、30次或總共20、30次，抑
      僅不及5 次等情，所述前後不一，且差異甚鉅，何者可信
      ，本值審究。雖證人即被告林信安於本院審理時證稱其於
      警、偵訊時因精神恍惚亂講話云云，並不可信，其於警詢
      及偵查中應係於意識清楚之情況下所為之任意性供述，已
      如上述。然比較證人林信安於警詢及偵查中所述購毒次數
      亦有歧異，對各次購毒之情節且均付之闕如，是除本院綜
      合各項證據，認如附表二編號1 至4 、如附表三編號1至2
      、如附表四編號1 至2 之販賣犯行外，證人林信安所指此
      部分22次販賣之情均隱誨不清，實難遽信證人林信安於警
      詢及偵查中所指被告張志緯等人此部分犯行為真，自無足
      為被告張志緯等人此部分販賣Ｋ他命22次予證人林信安之
      積極證據。
（５）附表七編號3 部分（即購毒者劉邦彥部分）：
      證人劉邦彥於警詢時證稱：我之前在新竹市○○路「月亮
      舞廳」上班，張志緯來舞廳跳舞時有施用Ｋ他命，我認識
      他後，他告訴我需要Ｋ他命可以跟他買，當時他有留1 支
      電話給我，之後我打電話給他，雙方約在「月亮舞廳」附
      近見面，我以400 元之代價，跟他買了1 小包重量約0.7
      至0.8 公克的Ｋ他命，我們是在他開來的車內1 手交錢1
      手交貨。之後一樣打他的電話，相約在新竹市○○路假日
      酒店旁樓下見面進行交易，我跟張志緯大概買了5 次，每
      次大約都買1 至2 包，每包Ｋ他命重量是0.7 至0.8 公克
      等語（見偵字第4305號卷一第201 至202 頁）、於偵查中
      證稱：我曾經跟張志緯買過Ｋ他命2 至3 次，我是用我的
      0000000000號電話聯絡張志緯，通常約在「假日酒店」樓
      下見面交易Ｋ他命，張志緯會開車子過來，我是以1 包40
      0 元的價格跟他購買，我們是在車內1 手交錢，1 手交貨
      等語（見98年度偵字第4202號卷第28至29頁）、於原審審
      理時證稱：97年間我在「月亮舞廳」上班，97年前半年期
      間，張志緯常來舞廳，我曾過他在用Ｋ他命，聽朋友說他
      有賣Ｋ他命，我約於97年3 、4 月時，在月亮舞廳樓下第
      1 次跟他買1 包Ｋ他命，是張志緯親手拿給我，我把錢交
      給張志緯，最後1 次也是97年3 、4 月間，距第1 次交易
      約1 、2 星期，我們應該只有交易2 次，都是在他的車內
      交易，2 次都購買1 包，每包價格400 元等語（見原審訴
      字第239 號卷二第98至105 頁），核依證人劉邦彥上開證
      述，被告張志緯販賣Ｋ他命之次數為5 次、2 至3 次，抑
      僅2 次，前後供述不一，且差異甚鉅，已難遽信何者為真
      。因證人劉邦彥於警詢及偵查中就被告張志緯販賣Ｋ他命
      之各次情節均付之闕如，其於原審審理時則詳述其所指被
      告張志緯販賣Ｋ他命2 次之相關細節，則證人即被告劉邦
      彥除於原審審理時證述被告張志緯販賣Ｋ他命2 次之情較
      為特定且可採信外，其餘所指販賣次數始終隱誨不清，實
      難遽信證人即被告劉邦彥警詢中所述被告張志緯販賣Ｋ他
      命5 次之情實在，自無足為被告張志緯此部分販賣Ｋ他命
      3 次予證人即被告劉邦彥之積極證據。
（６）如附表七編號4 部分（即購毒者鍾佳勳部分）
  １、本件被告張志緯、陳志榮於原審審理時就此部分販賣Ｋ他
      命之犯行固均為認罪之陳述（見原審訴字第239 號卷三第
      185 頁、卷五第125 頁）。惟按被告或共犯之自白，不得
      作為有罪判決之唯一證據，仍應調查其他必要之證據，以
      察其是否與事實相符，故被告張志緯、陳志榮此部分之自
      白，仍應有補強證據，始得為被告張志緯、陳志榮有罪之
      認定。
  ２、證人鍾佳勳於警詢時證稱：我認識陳志榮、曾彥睿，有向
      他們購買Ｋ他命，我要買Ｋ他命時，都是打電話約在新竹
      市○○街○○路口「大潤發」前見面，之後1 手交錢1 手
      交貨，我向陳志榮、曾彥睿買過10次Ｋ他命，時間約97年
      底至98年2 月間等語（見偵字第3230號卷二第501 至502
      頁）、於偵查中證稱：我向陳志榮、曾彥睿Ｋ他命應該有
      10次，都是在新竹市「大潤發」外的便利超商交易，都是
      我打電話給他們約好時間、地點等語（見偵字第3230號卷
      二第518 至519 頁）、於原審審理時證稱：我曾於98年2
      月28日有向陳志榮、曾彥睿買過2 次Ｋ他命，第1 次在新
      竹市○○街的大潤發買1 包，400 元，之後覺得份量不夠
      ，就再去拿第2 次，是在振興路的中興百貨，也是買1 包
      ，400 元。同年3 月1 日另向陳志榮買2 包800 元，在新
      竹市○○路新光三越那家好樂迪見面交貨。我現在只記得
      這3 次交易，之前以為打電話過去的次數都算交易，所以
      在警詢及偵查中才會回答10次等語（見原審卷四第59至68
      頁），核依證人鍾佳勳上開證述，其向被告陳志榮、曾彥
      睿購買Ｋ他命之次數為各10次抑3 次，所述前後不一，本
      值審究何者為真。然細繹證人鍾佳勳於警詢及偵查中所述
      ，就其所指向被告陳志榮、曾彥睿購買Ｋ他命之各次細節
      未曾詳細供述，嗣於本院審理中則僅具體指明上開購買3
      次Ｋ他命之情節，其餘所指7 次購買Ｋ他命之情未見釐清
      ，實難遽信證人鍾佳勳於警詢及偵查中證述被告陳志榮、
      曾彥睿此部分7 次販賣Ｋ他命為實在，自無足供為認定被
      告陳志榮、曾彥睿此部分販賣Ｋ他命予證人鍾佳勳之積極
      證據。
（７）如附表七編號5 部分（即購毒者范姜正雄部分）：
  １、本件被告張志緯、陳志榮於原審審理時就此部分販賣Ｋ他
      命之犯行固均為認罪之陳述（見原審訴字第239 號卷三第
      185 頁、卷五第125 頁）。惟按被告或共犯之自白，不得
      作為有罪判決之唯一證據，仍應調查其他必要之證據，以
      察其是否與事實相符，是被告張志緯、陳志榮此部分之自
      白，仍應有補強證據，始得為被告張志緯、陳志榮有罪之
      認定。
  ２、證人范姜正雄於警詢時證稱：我有向陳志榮、曾彥睿、陳
      泓志購買Ｋ他命，我是先透過朋友認識陳泓志，後來打電
      話給他約地點交易，其後打電話過去就有不同人接聽，97
      年底至98年4 月間我總共向他們購買10多次等語（見偵字
      第4305號卷二第466 至468 頁）、於偵查中證稱：我從97
      年12月底開始施用Ｋ他命，我是向陳志榮、曾彥睿、陳泓
      志買的，總共買過10幾次以上，每次都是1 個人開車過來
      ，我進入們的車後座交易等語（見偵字第4305號卷二第47
      8 至479 頁）、於原審審理時證稱：97年12月到98年4 月
      底間我曾跟陳志榮、曾彥睿、陳泓志購買過Ｋ他命，我總
      共向他們購買約5 、6 次，其實我沒去記詳細次數，大概
      買6 、7 次，我在偵查中是大概回答10幾次，我現在記得
      是在新竹署立醫院7-11、經國路美人魚檳榔攤、忠孝大潤
      發等地交易，於97年12月18日19時18分33秒、20時28分59
      秒有打電話後交易1 次，是在大潤發買1 包。97年12月18
      日4 時41分32秒、5 時20分16秒有打電話後交易1 次，是
      跟陳泓志買，但沒買成，因為我只帶300 元去他不肯賣。
      98年3 月31日19時29分48秒、19時43分11秒有打電話後交
      易1 次，是在520 檳榔攤買1 至2 包。98年4 月03日21時
      24分27秒、21時27分58秒有打電話後交易1 次，是跟陳志
      榮買2 包，800 元。98年4 月4 日15時02分50秒、15時03
      分50秒、15時05分56秒有打電話後交易1 次，有買1 包80
      0 元等語（見原審訴字第239 號卷第172 至188 頁），核
      依證人范姜正雄上開證述，其向被告陳志榮、曾彥睿購買
      Ｋ他命之次數究為10次、10幾次，抑僅5 次，所述並非一
      致。然細繹證人范姜正雄於警詢及偵查中未曾詳細供述各
      次交易之細節，嗣於原審審理時追問，並提出相關監聽譯
      文供其辨認後，證人范姜正雄乃具體指明上開5 次交易之
      過程，惟所餘5 次購買Ｋ他命之情節仍屬不明，實難遽信
      證人范姜正雄於警詢及偵查中證述被告陳志榮、曾彥睿及
      證人陳泓志此部分5 次販賣Ｋ他命為實在，自無足供為認
      定被告陳志榮、曾彥睿及證人陳泓志此部分販賣Ｋ他命之
      不利認定。
（８）如附表七編號6 部分（即購毒者鮑茂明部分）
  １、本件被告張志緯、陳志榮於原審審理時就此部分販賣Ｋ他
      命之犯行固均為認罪之陳述（見原審訴字第239 號卷三第
      185 頁、卷五第125 頁）。惟按被告或共犯之自白，不得
      作為有罪判決之唯一證據，仍應調查其他必要之證據，以
      察其是否與事實相符，是被告張志緯、陳志榮此部分之自
      白，仍應有補強證據，始得為被告張志緯、陳志榮有罪之
      認定。
  ２、證人鮑茂明於警詢時證稱：因我朋友說陳志榮有在賣Ｋ他
      命，我自己想嘗試看看，就與陳志榮交易，之後再與戴志
      銘、季璟棋、陳泓志購買，我是打電話約他們，見面再談
      交易的事，我向陳志榮他們總共購買過80多次，時間約是
      97年5 月至98年4 月間，地點在新竹市棒球場對面超商前
      及新竹市○○路、民富街口超商旁等語（見偵字第4305號
      卷二第426 至427 頁）、於偵查中證稱：我總共向陳志榮
      、戴志銘、曾彥睿、季璟棋、陳泓志買了80幾次以上，一
      開始在新竹市棒球場對面「7-11」超商前交易Ｋ他命，後
      來改在新竹市○○路、民富街的「7-11」超商前等語（見
      偵字第4305號卷二第438 至440 頁）、於原審審理時證稱
      ：我透過朋友認識陳志榮，知道他有在賣Ｋ他命，從97年
      5 月時開始跟他買，我與陳志榮約交易5 次後，與戴志銘
      、曾彥睿、季璟棋有交易，我每次都買2000到3000元，大
      約4 到5 克，總共交易約50次以上，但交易幾次我沒去記
      ，我在警詢及偵查中說交易80次以上，是以大約1 個禮拜
      或2 個禮拜買1 次，算個平均值，直到98年3 、4 月，以
      1 個年度換算下來的，但無法確認與陳志榮等人各交易幾
      次，且我總共花了2 、30萬元。我們都是在署立新竹醫院
      的經國路、西大路與民富街交岔口的「7-11」及延平路跟
      民富街的「萊爾富」交易等語（見原審訴字第239 號卷四
      第108 至115 頁）。又改稱：我大約花10萬元左右買，其
      中6 、7 萬是跟朋友借的，錢還沒還清，我用自己的錢買
      3 、4 萬元，是我以1 個月幾次購買的次數換算，但時間
      過這麼久，我只能說個大約的次數，警局作筆錄時，我也
      不記得到底多少次，我想說應該就是那個次數，但以每次
      交易的金額，應該有交易30次左右，至於每個月的交易次
      數我不知道，綜合來說，我是以我記憶中大約每個月會有
      幾次，用次數去算，但詳細次數及每個月花的金額，我無
      法確定。而98年1 月13日1 時28分17秒與同日1 時52分20
      秒通話後，確有完成交易等語（見原審訴字第239 號卷四
      第114 至123 頁），核依證人鮑茂明上開證述，其向被告
      陳志榮等人購買Ｋ他命之次數究為80次、50次、30次，前
      後供述不一且差異甚鉅，其對於交易次數之計算基礎，或
      謂以每個月交易次數計算，或謂以花費購買Ｋ他命之總額
      計算，然其就每個月交易次數及花費金額復表示並不確定
      ，自難逕認其於警詢及偵查中所述為真。再本院於審理時
      追問證人鮑茂明所指交易之相關細節，並提出相關監聽譯
      文供其辨認後，除本院認定如附表八編號6 備註欄等11次
      交易外，所餘69次購買Ｋ他命之詳細情節仍然不明，實難
      遽信證人鮑茂明於警詢及偵查中證述之交易次數為真，自
      無足據為認定被告陳志榮、戴志銘、曾彥睿及證人陳泓志
      此部分販賣Ｋ他命之不利認定。
（９）如附表七編號7 部分（即購毒者徐尚彬部分）：
  １、本件被告張志緯、陳志榮於原審審理時就此部分販賣Ｋ他
      命之犯行固均為認罪之陳述（見原審訴字第239 號卷三第
      185 頁、卷五第125 頁）。惟按被告或共犯之自白，不得
      作為有罪判決之唯一證據，仍應調查其他必要之證據，以
      察其是否與事實相符，是被告張志緯、陳志榮此部分之自
      白，仍應有補強證據，始得為被告張志緯、陳志榮有罪之
      認定。
  ２、證人徐尚彬於警詢時證稱：我有向季璟棋、曾彥睿買過Ｋ
      他命，總共買過10多次，約於97年底至98年初等語（見偵
      字第4305號卷三第16至17頁）、於偵查中證稱：我向陳志
      榮、曾彥睿買了10多次，我們都是打電話約地點，見面後
      才講要買幾包等語（見偵字第4305號卷三第26至27頁）、
      於原審審理時證稱：我第1 次是跟陳志榮買Ｋ他命，也有
      跟曾彥睿買過，我也記得我有自陳志榮手上拿過Ｋ他，季
      璟棋、曾彥睿好像也有，但我真的不確定交易幾次等語（
      見本院訴字第239 號卷三第3 至23頁），核依證人徐尚彬
      上開證述，被告季璟棋、曾彥睿販賣Ｋ他命之次數為何，
      所述並不一致。又證人徐尚彬於警詢及偵查中就被告季璟
      棋、曾彥睿販賣Ｋ他命之各次情節均付之闕如，經原審於
      審理時追問證人徐尚彬相關交易案情，並提出相關監聽譯
      文供其辨認後，除本院認定如附表四編號21、22、附表五
      編號9 等3 次交易外，所餘7 次購買Ｋ他命之情節仍無法
      確定，實難遽信證人徐尚彬於警詢及偵查中證述之交易次
      數為真，自無足據為認定被告季璟棋、曾彥睿此部分販賣
      Ｋ他命之不利認定。
（１０）如附表七編號8 部分（即購毒者黃子軒部分）：
  １、本件被告張志緯、陳志榮於原審審理時就此部分販賣Ｋ他
      命之犯行固均為認罪之陳述（見原審訴字第239 號卷三第
      185 頁、卷五第125 頁）。惟按被告或共犯之自白，不得
      作為有罪判決之唯一證據，仍應調查其他必要之證據，以
      察其是否與事實相符，是被告張志緯、陳志榮此部分之自
      白，仍應有補強證據，始得為被告張志緯、陳志榮有罪之
      認定。
  ２、證人黃子軒於警詢時證稱：我有向陳志榮買過Ｋ他命，總
      共買過30多次，約於97年底至98年4 月底，都是在新竹市
      區超商或檳榔攤附近見面交易等語（見偵字第4305號卷二
      第393 至394 頁）、於偵查中證稱：我施用的Ｋ他命是向
      陳志榮買的，我向陳志榮買過30多次，交易地點多半隨機
      約在新竹市區超商或檳榔攤附近，每次都1 至2 包，每包
      400 元等語（見偵字第4305號卷二第403 至404 頁），核
      依證人黃子軒上開證述，證人黃子軒於警詢及偵查中就被
      告陳志榮販賣Ｋ他命之各次情節均付之闕如，經本院綜合
      證人黃子軒上開證述，另參酌被告陳志榮供述與證人黃子
      軒交易之情節（見原審訴字第239 號卷五第77頁），除本
      院認定如附表二編號48至52等5 次交易外，所餘25次購買
      Ｋ他命之情節仍無法確定，實難遽信證人黃子軒於警詢及
      偵查中證述之交易次數為真，自無足據為認定被告陳志榮
      此部分販賣Ｋ他命之補強證據。
（）如附表七編號9 部分（即購毒者聶羽函部分）
  １、本件被告張志緯、陳志榮於原審審理時就此部分販賣Ｋ他
      命之犯行固均為認罪之陳述（見原審訴字第239 號卷三第
      185 頁、卷五第125 頁）。惟按被告或共犯之自白，不得
      作為有罪判決之唯一證據，仍應調查其他必要之證據，以
      察其是否與事實相符，是被告張志緯、陳志榮此部分之自
      白，仍應有補強證據，始得為被告張志緯、陳志榮有罪之
      認定。
  ２、證人聶羽函於警詢時證稱：我約2 年前透過朋友介紹認識
      陳志榮，知道他有在賣Ｋ他命，就相互留電話，後來我需
      要Ｋ他命就打給陳志榮，之後也有向季璟棋、陳泓志等人
      買，我約1 個月買2 次，數量都是1 包或2 包，共約買了
      30至40次，地點都約在我家樓下他們的車上等語（見偵字
      第4305號卷三第60至62頁）、於偵查中證稱：我施用的Ｋ
      他命是向陳志榮、季璟棋、陳泓志買的，總共買了30至40
      次左右，大部分在我家樓下交易，每次買1 、2 包，我們
      都是在電話中約地點見面，見面才講要幾包等語（見偵字
      第4305號卷第70至71頁），核依證人聶羽函上開證述，其
      就被告陳志榮等人販賣Ｋ他命之各次情節均付之闕如，經
      本院綜合證人聶羽函上開證述，另參酌被告陳志榮、季璟
      棋等人供述與證人聶羽函交易之情節（見原審訴字第239
      號卷五第78、105 至106 頁），除本院認定如附表八編號
      9 備註欄所示8 次交易外，所餘32次購買Ｋ他命之情節仍
      無法確定，實難遽信證人聶羽函於警詢及偵查中證述之交
      易次數為真，自無足據為認定被告陳志榮、季璟棋等人此
      部分販賣Ｋ他命之補強證據。
（）如附表七編號10部分（即購毒者葉明峻部分）
  １、本件被告張志緯、陳志榮於原審審理時就此部分販賣Ｋ他
      命之犯行固均為認罪之陳述（見原審訴字第239 號卷三第
      185 頁、卷五第125 頁）。惟按被告或共犯之自白，不得
      作為有罪判決之唯一證據，仍應調查其他必要之證據，以
      察其是否與事實相符，是被告張志緯、陳志榮此部分之自
      白，仍應有補強證據，始得為被告張志緯、陳志榮有罪之
      認定。
  ２、證人即被告葉明峻於警詢時證稱：我於98年1 月間聽朋友
      說陳志榮有在賣Ｋ他命，我就打電話給陳志榮相約見面交
      易Ｋ他命，我大約跟陳志榮買過10次Ｋ他命，每次都買3
      至5 包，買3 包他會算我1000元，買5 包算1500元等語（
      見偵字第4152號卷第3-2 至3-6 頁）、於偵查中證稱：我
      施用的Ｋ他命是向陳志榮及季璟棋買的，我買過2 、30次
      ，地點多半在新竹市區，我是用我的手機打對方的電話，
      相約地點見面，通常1 手交錢1 手交貨等語（見偵字第41
      52號卷第244 至246 頁），核依證人即被告葉明峻上開證
      述，其就被告陳志榮、季璟棋販賣Ｋ他命之次數供述前後
      不一，且差異甚鉅，何者可信，已值審究，自難僅依證人
      即被告葉明峻於偵查中之證述，逕認被告陳志榮、季璟棋
      確與證人即被告葉明峻確有20次交易Ｋ他命之事實，經本
      院綜合證人即被告葉明峻上開證述，參酌被告陳志榮、季
      璟棋等人之自白，本件除本院認定如附表八編號10備註欄
      所示之12次交易外，其餘8 次交易Ｋ他命之情仍無法確定
      為真，則證人即被告葉明峻於偵查中就交易次數之單一指
      訴，仍不足據為認定被告陳志榮、季璟棋此部分販賣Ｋ他
      命之補強證據。
（）如附表七編號11部分（即購毒者鄭漢偉部分）
      證人即被告鄭漢偉於警詢時固證稱：我因有施用Ｋ他命，
      我朋友知道陳志榮有在賣Ｋ他命，我就透過朋友介紹認識
      陳志榮，之後大約向陳志榮買過5 至10次Ｋ他命，其中在
      新竹市○○路、北大路口的「萊爾富」超商前交易約3 次
      ，在新竹市○○路菲貓電子遊藝場前交易約1 次，我每次
      大概拿1 至2包 ，1 包Ｋ他命價錢400 元等語（見偵字第
      4020號卷第4 至6 頁）、於偵查中證稱：我與陳志榮都約
      在新竹市○○路、北大路口「麥當勞」附近的「萊爾富」
      便利超商前交易，我們交易5 至10次，都是1 手交錢1 手
      交貨等語（見偵字第4020號卷第23至24頁），核依證人即
      被告鄭漢偉上開證述，其就所指各次實際交易之時間、地
      點、交易數量等細節付之闕如，本難逕以認定被告陳志榮
      確有販賣10次Ｋ他命之情事，惟經本院綜合被告陳志榮自
      白確曾與證人即被告鄭漢偉交易過5 次Ｋ他命之事實，固
      足認定其等確有如附表二編號25至29所示5 次交易之事實
      ，然其餘5 次交易Ｋ他命之情仍無從確定，自難僅依證人
      即被告鄭漢偉於警詢及偵查中之證述，逕為不利於被告陳
      志榮之認定。
（）至公訴人所提跟監、搜索之蒐證照片及搜索被告季璟棋後
      之扣押物品，僅足證明被告季璟棋因本案遭跟監、搜索、
      扣押之事實；新竹市警察局毒品犯罪嫌疑人尿液採驗作業
      管制紀錄、臺灣檢驗科技股份有限公司濫用藥物檢驗報告
      1 份，僅足證明被告陳志榮或證人梁慶鴻等人採驗之尿液
      呈現Ｋ他命陽性與否之事實；監聽譯文資料，僅足證明被
      告陳志榮等人撥打電話對外聯絡談論內容之事實；行政院
      衛生署草屯療養院、交通部民用航空局航空醫務中心毒品
      鑑定書，僅足證明因本案扣押相關毒品之鑑定結果，均無
      足為被告張志緯、陳志榮、戴志銘、季璟棋、曾彥睿此部
      分販賣Ｋ他命之不利認定。
（）至蒞庭之公訴人於原審審理時，就如附表七編號9 關於被
      告陳志榮、季璟棋、陳泓志販賣Ｋ他命予證人聶羽函部分
      由40次更正為30次；如附表七編號11關於被告陳志榮販賣
      Ｋ他命予被告鄭漢偉部分由10次更正為5 次（即99年5 月
      31日補充理由書附表編號33、13部分）。惟法院之審判，
      固應以起訴之犯罪事實為範圍，然法院於不妨害事實同一
      之範圍內，苟於被告防禦權行使無妨礙，自亦仍得自由認
      定事實，適用法律，而變更檢察官之起訴法條，庶維訴訟
      經濟原則，復無損被告之權益保障。故事實審法院依調查
      結果所認定之被告犯罪事實，縱與檢察官起訴之事實並非
      全然一致，惟如其基本社會事實相同，法院即應在不妨害
      事實同一之範圍內，變更起訴法條而為有罪之判決，不得
      以不能證明被告有檢察官起訴之犯罪事實，而逕予諭知無
      罪。又檢察官代表國家提起公訴，依檢察一體原則，到庭
      實行公訴之檢察官如發現起訴書認事用法有明顯錯誤，固
      得本於自己確信之法律見解，於論告時變更起訴之法條，
      或另為其他適當之主張，惟其於法院調查或審理時所為之
      論告或主張，究屬訴之追加、撤回或變更範疇，抑或僅屬
      為起訴效力所及之他部事實之擴張、或起訴事實之一部減
      縮，自應究明各該請求之性質而異其處理方式。因而除撤
      回起訴，使該訴訟關係消滅，法院無從加以裁判外，法院
      自不得僅就檢察官論告時所陳述或主張之事實為裁判，而
      置原起訴事實於不顧，最高法院95年度臺上字第5401號判
      決可供參考。又檢察官代表國家提起公訴，依檢察一體原
      則，到庭實行公訴之檢察官如發現起訴書認事用法有明顯
      錯誤，固得本於自己確信之法律見解，於論告時變更起訴
      之法條，或另為其他適當之主張。然刑事訴訟之審判，係
      採彈劾主義，亦即不告不理原則，法院對於被告之行為，
      應受審判之對象（範圍），乃指起訴書（或自訴狀）所記
      載之被告「犯罪事實」（包括與之有連續犯、想像競合犯
      、牽連犯等具有同一案件關係之犯罪事實）而言。起訴係
      一種訴訟上之請求，犯罪已經起訴，產生訴訟繫屬及訴訟
      關係，法院即有審判之權利及義務。是以若起訴書犯罪事
      實欄內，對此項行為已予以記載，即為法院應予審判之對
      象。審判之事實範圍，既以起訴之事實（包括擴張之事實
      ）為範圍，如事實已經起訴而未予裁判，自屬違背法令，
      此觀刑事訴訟法第369 條第12款規定自明。訴經提起後，
      於符合同法第265 條之規定，固許檢察官得為訴之追加，
      但仍以舊訴之存在為前提；必要時，檢察官亦得依同法第
      269 條規定，以「撤回書」敘述理由請求撤回起訴；惟單
      一案件之事實，僅就一部分事實撤回起訴，基於審判不可
      分之關係，並不生撤回效力，而犯罪事實之一部減縮（即
      起訴事實大於判決事實），應分別情形於理由內為說明，
      刑事訴訟法對此尚無所謂擬制撤回起訴之規定。又本法亦
      無如民事訴訟法設有訴之變更之規定，得許檢察官就其所
      起訴之被告或犯罪事實加以變更，其聲請變更，除係具有
      另一訴訟之情形，應分別辦理外，並不生訴訟法上之效力
      ，法院自不受其拘束。司法審判實務中，到庭實行公訴之
      檢察官於其提出之「論告書」或於言詞辯論時所為之主張
      或陳述，常有與起訴書所載犯罪事實不盡相同之情形。於
      此，應先究明其論告時之所述，究屬訴之追加、撤回或變
      更範疇，抑或原本係屬於起訴效力所及之他部事實之擴張
      、或起訴事實之一部減縮，而異其處理方式（如屬後者事
      實之擴張、減縮，應僅在促使法院之注意，非屬訴訟上之
      請求）。除撤回起訴已生效力，其訴訟關係已不存在，法
      院無從加以裁判外，其他各種情形，法院自不得僅就檢察
      官論告時所陳述或主張之事實為裁判，而置原起訴事實於
      不顧，最高法院95年度臺上字第2633號判決亦可參考。查
      公訴人起訴被告陳志榮、季璟棋、陳泓志販賣Ｋ他命40次
      予證人聶羽函；被告陳志榮販賣Ｋ他命10次予共同被告鄭
      漢偉等情，既經檢察官於起訴書犯罪事實欄內記載明確，
      核依該等記載亦無模糊不清尚需確認之處，本院自應就該
      起訴事實為裁判，而蒞庭之公訴人於原審審理時表示更正
      此部分之犯罪事實，究非撤回起訴，而使原訴訟關係消滅
      之請求，亦非就此部分起訴效力所及他部事實之擴張或起
      訴事實之一部減縮，依前揭說明，本院自不得僅就公訴人
      上開更正後之事實為裁判，而置原起訴事實於不顧，是蒞
      庭之公訴人於本院就此部分更正之犯罪事實，應不生任何
      效力，本院仍應就該等部分原起訴範圍為有罪與否之認定
      ，附此敘明。
（三）被告鄭漢偉部分：
  １、被告鄭漢偉於警詢時供稱：我購買Ｋ他命大部分是我在施
      用，但朋友拿不到Ｋ他命會要求我幫他們調，97年12月17
      日23時46分39秒我女朋友打電話給我時，我正要拿Ｋ他命
      到「月亮舞廳」給孟飛等語（見偵字第4305號卷第150 至
      151 頁）、於偵查中供稱：97年12月17日23時左右我拿Ｋ
      他命到「月亮舞廳」給綽號孟飛的男子施用等語（見偵字
      第4020號卷第24頁），核依監聽譯文1 份（見偵字第4020
      號卷第23頁），僅足認定被告鄭漢偉自白如原判決附表七
      編號1 部分之轉讓Ｋ他命犯行，難認被告鄭漢偉已自白此
      部分27次轉讓Ｋ他命之事實，是公訴人認被告鄭漢偉業已
      自白此部分犯行，顯有誤會，而被告鄭漢偉上開自白與其
      餘27次轉讓Ｋ他命犯行間，究屬二事，自不得以被告鄭漢
      偉該部分自白，逕為被告鄭漢偉此部分犯行有罪判決之證
      據。
  ２、證人孟飛於警詢時證稱：我與鄭漢偉是朋友關係，97年12
      月17日23時46分當時是鄭漢偉拿Ｋ他命來「月亮舞廳」讓
      我施用，他都請我施用，我沒跟鄭漢偉交易過Ｋ他命，鄭
      漢偉大約請我用過2 、30次，時間不記得，地點都在「月
      亮舞廳」樓下或鄭漢偉住家樓下，每次都將1 包約0.7 公
      克的Ｋ他命撒在盤子上讓我施用。最近比較有印象是98年
      2 月上旬鄭漢偉在他樓下拿Ｋ他命請我等語（見偵字第43
      05號卷一第344 至346 頁）、於原審審理時證稱：我與鄭
      漢偉是在「月亮舞廳」認識，認識的那段時間有常常跟他
      往來，97年間我開始施用Ｋ他命，我會跟鄭漢偉一起平分
      購買Ｋ他命，我把錢給他，由他出去聯絡藥頭，但鄭漢偉
      也會請我施用，其中1 次是97年12月17日，在「月亮舞廳
      」樓下他車上，他把Ｋ他命倒在盤子內請我，我在他面前
      就把Ｋ他命施用完，第2次 與第1 次間隔幾天，在他家樓
      下停車場他車上，也是在他面前施用完，最後1 次是98年
      2 月，一部分在他面前施用，剩下的捲在香菸內帶回家，
      我已忘記是在何地，第1 次與第2 次隔了1 、2 個月，他
      是請我施用1 小包。我在警詢時回答他請我20、30次應該
      是一起購買了20、30次，鄭漢偉真正請我施用只有3 次等
      語（見原審訴字第239 號卷三第48至59頁）。則依證人孟
      飛上開證述，被告鄭漢偉無償轉讓Ｋ他命予其施用之次數
      究為2 、30次抑僅3 次，所述前後已有供述不一，且差異
      甚鉅，何者可信，本值審究。然細繹證人孟飛於警詢時就
      其所指被告鄭漢偉轉讓Ｋ他命2 、30次之細節，僅指明其
      中97年12月17日及98年2 月間某時2 次，其餘各次則付之
      闕如，嗣其於本院審理時，固另指明被告鄭漢偉於97年12
      月間另1 次轉讓Ｋ他命之細節，惟翻異前供否認被告鄭漢
      偉有何其餘27次轉讓Ｋ他命之情事，致證人孟飛警詢時證
      述此部分27次轉讓Ｋ他命之情模糊不清，實難遽信證人孟
      飛警詢中所述為實在。況被告鄭漢偉與證人孟飛僅係朋友
      關係，此經證人孟飛證述如上，被告鄭漢偉僅因彼此間朋
      友情誼，即於97年12月起至98年2 月止，無償供應Ｋ他命
      予證人孟飛施用達30次，亦與一般朋友間偶爾相互請客支
      應之常情有違，益見證人孟飛於警詢中所述被告鄭漢偉轉
      讓Ｋ他命30次之情過於誇大，無足供為認定被告鄭漢偉此
      部分轉讓Ｋ他命予證人孟飛之積極證據。
  ３、至公訴人所提新竹市警察局毒品犯罪嫌疑人尿液採驗作業
      管制紀錄、臺灣檢驗科技股份有限公司濫用藥物檢驗報告
      1 份23張，僅足證明被告陳志榮或證人梁慶鴻等人採驗之
      尿液呈現Ｋ他命陽性與否之事實，均無足為被告鄭漢偉此
      部分轉讓Ｋ他命27次予證人孟飛之不利認定。
  ４、綜上所述，本件被告鄭漢偉辯稱未有此部分轉讓Ｋ他命27
      次予證人孟飛施用等語，即非無據，公訴人復未曾提出任
      何積極證據足資證明被告鄭漢偉確有此部分轉讓Ｋ他命之
      犯行，此外復無其他證據證明被告鄭漢偉確有此部分之行
      為，根據「罪證有疑，利於被告」之證據法則，核依首揭
      說明，尚不能證明被告鄭漢偉觸犯此部分轉讓第三級毒品
      罪。
（四）被告葉明峻部分：
（１）關於轉讓Ｋ他命予郭力銘部分
  １、依被告葉明峻於警詢時供稱：我沒有販賣或轉售Ｋ他命予
      郭力銘，我於98年2 月21日1 時9 分20秒與郭力銘通話中
      談到「3 個」，是郭力銘要Ｋ他命的意思，他要我打電話
      給陳志榮，叫陳志榮送貨到他那裡。我於98年2 月22日4
      時8 分2 秒與郭力銘的通話，是在談論搖頭丸的價錢，同
      日4 時43分14秒是郭力銘幫我問到LEXUS 牌的搖頭丸1 顆
      要500 元，我叫他幫我拿2 顆，每顆算450 元，後來他朋
      友有送來等語（見偵字第4152號卷第3-7 頁）、於偵查中
      供稱：98年2 月21日1 時9 分20秒郭力銘打電話給我所說
      的「3 個」是Ｋ他命3 包，之後我打電話給陳志榮，叫陳
      志榮自己跟郭力銘聯絡。同年月22日4 時8 分2 秒郭力銘
      打電話給我，是我們在討論要不要試吃搖頭丸看看，而郭
      力銘於同日4 時43分14秒打電話給我說「1 顆要5 ，要不
      要」，是說「1 顆搖頭丸要500 ，要不要」，我說「不然
      拿2 個45啦」，是我跟他說叫他朋友拿2 顆，1 顆算450
      元等語（見偵字第4152號卷第246 至247 頁），核依被告
      葉明峻與證人郭力銘間於98年2 月21日、22日之監聽譯文
      1 份（見偵字第4152號卷第11、16頁），可知被告葉明峻
      僅提及其居間通知證人郭力銘與被告陳志榮聯絡交易Ｋ他
      命及其與證人郭力銘間談論相關購買搖頭丸等情事，難認
      被告葉明峻已經自白其轉讓Ｋ他命予證人郭力銘之事實。
  ２、證人郭力銘於警詢及偵查中未經傳喚作證，經原審傳訊證
      人郭力銘作證時，證人郭力銘於本院審理時證稱：我與葉
      明峻是從小玩到大的朋友，我從94、95年開始施用Ｋ他命
      ，葉明峻知道我有在用，我所施用Ｋ他命的來源是去中正
      路的舞廳跳舞時向裡面的藥頭買的，我也曾請葉明峻幫我
      調過貨。98年間我有使用門號0000000000的電話，98年2
      月21日1 時9 分20秒的電話不是我與葉明峻的對話，我只
      有與葉明峻一起分攤買過Ｋ他命1 、2 次，1 包是400 元
      ，都是1 人出1 半的錢，由葉明峻去拿，拿回來後把Ｋ他
      命分1 半，我們就當場施用，葉明峻沒說Ｋ他命是跟誰拿
      的。而98年2 月22日4 時8 分2 秒我是與葉明峻通話是在
      講搖頭丸的價格。同日4 時10分41秒、4 時43分44秒及同
      年月25日的電話，也都是在講搖頭丸的事。葉明峻並沒有
      請我施用過Ｋ他命等語（見原審訴字第239 號卷四第7 至
      15頁），僅足證明被告葉明峻曾與證人郭力銘間之交往及
      其等曾電話提及相關Ｋ他命或搖頭丸之話題，亦無從供為
      認定被告葉明峻曾轉讓Ｋ他命予證人郭力銘之積極證據。
  ３、至公訴人所提被告陳志榮之供述，僅足證明被告葉明峻Ｋ
      他命之來源；新竹市警察局毒品犯罪嫌疑人尿液採驗作業
      管制紀錄、臺灣檢驗科技股份有限公司濫用藥物檢驗報告
      ，僅足證明被告葉明峻等人之尿液呈現Ｋ他命陽性與否之
      事實，均無足為被告葉明峻轉讓Ｋ他命予證人郭力銘之不
      利認定。
  ４、綜上所述，本件被告葉明峻辯稱未轉讓Ｋ他命予證人郭力
      銘等語，即非無據，公訴人復未曾提出任何積極證據足資
      證明被告葉明峻確有此部分轉讓Ｋ他命之犯行，此外復無
      其他證據證明被告葉明峻確有此部分之行為，根據「罪證
      有疑，利於被告」之證據法則，核依首揭說明，尚不能證
      明被告葉明峻觸犯此部分轉讓第三級毒品罪。
（２）關於轉讓Ｋ他命予吳智傑部分
  １、依被告葉明峻於警詢時供稱：98年2 月21日1 時31分6 秒
      我與胖胖通話時談到「明明不是250 」、「他一定比250
      還低」、「是啦，好不好，我跟他在拿的我怎會不知道」
      ，是我與胖胖在研究Ｋ他命的品質好壞跟價錢，其中「25
      0 」是Ｋ他命1 小包的價格，他叫我去問別人看看他有沒
      有被坑。同年月26日22時21分6 秒是胖子（即吳智傑）叫
      我幫他問Ｋ他命的價錢，其中所說「1 萬元是2 千8 」是
      要買10克才有每公克280 元，不然要290 元，胖子問我「
      5 千塊利息是280 還是290 」是他問我5 克可不可以280
      元，我回答可以，我問他要不要換成「零錢」，是問他要
      5 公克1 包還是5 包1 公克的意思，最後我有交Ｋ他命給
      胖子，但沒有從中獲利等語（見偵字第4152號卷第3-7 至
      3-8 頁）、於偵查中供稱：98年2 月21日1 時31分6 秒是
      綽號「胖胖」的朋友打給我，因為我買的Ｋ他命價錢是24
      0 元，與「胖胖」買的250 元有落差，他想說他是否被坑
      ，叫我去問問看，我只是敷衍他。同年月26日22時21分6
      秒是我與綽號「胖子」的朋友通話，其中「你的利息是28
      0 元還是290 元」是指陳志榮跟我說Ｋ他命的價錢有差品
      質就有差，「胖子」問我跟陳志榮買Ｋ他命的價錢是280
      元或290 元，我回答「1 萬元2 千8 」是指10克Ｋ他命28
      00元，他再問我「5 千塊利息是280 元還是290 」是指如
      果拿的比較少（5 公克）Ｋ他命會不會比較貴，我說「就
      280 」就是每公克280 元可以，另「零錢」是指1 包裝1
      公克的小包Ｋ他命，「空心菜一斤漲10塊」是「胖子」問
      我Ｋ他命有無漲價，因為陳志榮前1 天跟我講Ｋ他命1 包
      280 元或290 元，隔天就漲10元，我把這價差告訴「胖子
      」等語（見偵字第4152號卷第246 至247 頁），核依監聽
      譯文1 份（見偵字第4152號卷第11至12、32至33、35頁）
      ，固足認定被告葉明峻於警詢時就此部分為自白之陳述。
      惟按被告或共犯之自白，不得作為有罪判決之唯一證據，
      仍應調查其他必要之證據，以察其是否與事實相符，刑事
      訴訟法第156 條第2 項定有明文，故被告葉明峻此部分之
      自白，仍應有補強證據，始得為被告葉明峻有罪之認定。
  ２、證人吳智傑於警詢及偵查中未經傳喚作證，經原審傳訊證
      人吳智傑作證時，證人吳智傑於原審審理時證稱：我與葉
      明峻是鄰居，葉明峻平常都叫我「胖子」，98年間我使用
      0000000000的電話，且曾施用過Ｋ他命3 次，其中2 次是
      跟舞廳拿的，1 次是跟葉明峻一起吸食。我第1 次碰Ｋ他
      命是98年1 月，與葉明峻一起吸食應該是在同年2 月，那
      次是我打給他，叫他來找我，或是我過去找他，然後兩個
      人聊天、喝酒，喝一喝就突然想到要吸，因為我要特地跑
      到舞廳，而葉明峻又有管道，所以我就給他錢，我們是1
      人分擔1 半，由葉明峻去買，這次買到1 包Ｋ他命，價格
      400 元，我不曾透過葉明峻拿過Ｋ他命，而98年2 月26日
      22時21分06秒之通聯，是我與葉明峻的通話，通話內容有
      可能是講小額借貸，也有可能是講毒品交易，但無法確定
      當時在做何事。另98年2 月27日0 時32分25秒至1 時24分
      51秒的通聯，是我朋友知道葉明峻拿得到毒品，叫我幫他
      詢問價錢，我在通聯中談「空心菜一斤漲10元」，應該是
      指Ｋ他命的價錢，而同日1 點14分14秒那則通聯提到「要
      改250 公斤，可否壓到260 元」，是我朋友想一次拿很大
      量，看可不可以比較便宜，250 公斤是指買250 公克可否
      壓到1 公克260 元，當時葉明峻還約我到他家巷口的「天
      明牙科」問我是哪個朋友要問的，最後沒有交易成功，而
      在當天或之後我們有一起到我家施用Ｋ他命，這是我最後
      1 次施用Ｋ他命等語（見原審訴字第239 號卷四第17至29
      頁），僅足證明被告葉明峻與證人吳智傑間曾提及Ｋ他命
      及其等合資購買Ｋ他命施用之情，亦無從供為認定被告葉
      明峻曾轉讓Ｋ他命予證人吳智傑之積極證據。
  ３、至公訴人所提共同被告陳志榮之供述，僅足證明被告葉明
      峻Ｋ他命之來源；新竹市警察局毒品犯罪嫌疑人尿液採驗
      作業管制紀錄、臺灣檢驗科技股份有限公司濫用藥物檢驗
      報告，僅足證明被告葉明峻等人之尿液呈現Ｋ他命陽性與
      否之事實，均無足為被告葉明峻轉讓Ｋ他命予證人吳智傑
      之不利認定。
六、綜上所述，依公訴人所提證據尚不足以證明被告吳可珺有何
    幫助販賣第三級毒品之犯行；被告張志緯、陳志榮、戴志銘
    、季璟棋、曾彥睿等人有如附表七所示販賣Ｋ他命之犯行；
    及被告葉明峻、鄭漢偉（原判決附表七以外轉讓第三級毒品
    予孟飛部分）有何轉讓第三級毒品之犯行，原審就上開部分
    ，經詳細審理後，認公訴人所提證據，不能證明被告犯罪，
    而就上開部分分別為被告等無罪之判決，經核其認事用法、
    證據之取捨，均已詳為敘明，並無不合，檢察官上訴，仍執
    原有證據，指摘原判決不當，自難使本院形成被告等有上開
    犯行之心證，本件檢察官之上訴，為無理由，應予駁回。
據上論斷，應依刑事訴訟法第368 條、第369 條第1 項前段、第
364 條、第299 條第1 項前段、第301 條第1 項，修正前毒品危
害防制條例第4 條第3 項、修正後毒品危害防制條例第4 條第3
項、第8 條第3 項、第17條第2 項、第19條第1 項，刑法第11條
前段、第2 條第1 項、第28條、第51條第5 款、第38條第1 項第
1 款，修正後刑法第41條第8 項，判決如主文。
本案經檢察官吳國南到庭執行職務。
中    華    民    國   100    年    11    月    1     日
                  刑事第一庭審判長法  官  葉騰瑞
                                  法  官  莊明彰
                                  法  官  彭政章
以上正本證明與原本無異。
被告鄭漢偉、劉邦彥、葉明峻、吳可珺等不得上訴。
其餘被告及檢察官，如不服本判決，應於收受送達後10日內向本
院提出上訴書狀，其未敘述上訴之理由者並得於提起上訴後10日
內向本院補提理由書（均須按他造當事人之人數附繕本）「切勿
逕送上級法院」。
                                  書記官  杜宜寧
中    華    民    國   100    年    11    月    1     日
附錄本案論罪科刑法條全文
毒品危害防制條例第4 條第3 項
製造、運輸、販賣第三級毒品者，處5 年以上有期徒刑，得併科
新臺幣7 百萬元以下罰金。
毒品危害防制條例第8 條第3 項
轉讓第三級毒品者，處3 年以下有期徒刑，得併科新臺幣30萬元
以下罰金。
附表一（被告張志緯與林信安販賣Ｋ他命部分）
  ┌───┬────┬─────┬──────────┬────┬────────┬─────────────────┬───┐
  │編  號│時    間│地      點│毒品種類、數量、金額│交易對象│交易方式        │宣    告    刑    及    沒    收  │備  註│
  ├───┼────┼─────┼──────────┼────┼────────┼─────────────────┼───┤
  │  1   │97年3 月│新竹市西大│第三級毒品Ｋ他命1 包│邱碇峰  │邱碇峰委請林信安│張志緯共同販賣第三級毒品，處有期徒│即99年│
  │      │至4 月間│路709 巷24│（毛重約10公克），價│        │調取Ｋ他命，林信│刑陸年。未扣案之販賣第三級毒品所得│5 月31│
  │      │某時    │號大樓警衛│格2700元。          │        │安乃帶被告張志緯│新臺幣貳仟柒佰元與林信安連帶沒收，│日補充│
  │      │        │室        │                    │        │至左列地點與邱碇│如全部或一部不能沒收時，以其與林信│理由書│
  │      │        │          │                    │        │峰見面，由林信安│安之財產連帶抵償之。              │附表編│
  │      │        │          │                    │        │將被告張志緯交付│                                  │號3 部│
  │      │        │          │                    │        │之Ｋ他命轉交予邱│                                  │分。  │
  │      │        │          │                    │        │碇峰，邱碇峰則將│                                  │      │
  │      │        │          │                    │        │價金交予林信安轉│                                  │      │
  │      │        │          │                    │        │交被告張志緯收受│                                  │      │
  │      │        │          │                    │        │。              │                                  │      │
  ├───┼────┼─────┼──────────┼────┼────────┼─────────────────┼───┤
  │  2   │97年4 月│新竹市「錢│第三級毒品Ｋ他命1 包│邱碇峰  │邱碇峰委請林信安│張志緯共同販賣第三級毒品，處有期徒│即99年│
  │      │底某時  │櫃」KTV   │（毛重5 公克，起訴書│        │調取Ｋ他命，由林│刑伍年拾月。未扣案之販賣第三級毒品│5 月31│
  │      │        │          │誤為約10公克），價格│        │信安向被告張志緯│所得新臺幣壹仟佰伍拾元與林信安連│日補充│
  │      │        │          │1350元。            │        │拿取Ｋ他命，於左│帶沒收，如全部或一部不能沒收時，以│理由書│
  │      │        │          │                    │        │列地點將Ｋ他命交│其與林信安之財產連帶抵償之。      │附表編│
  │      │        │          │                    │        │予邱碇峰，邱碇峰│                                  │號3 部│
  │      │        │          │                    │        │則將價金交予林信│                                  │分。  │
  │      │        │          │                    │        │安轉交被告張志緯│                                  │      │
  │      │        │          │                    │        │收受。          │                                  │      │
  ├───┼────┼─────┼──────────┼────┼────────┼─────────────────┼───┤
  │  3   │97年3 月│新竹市中正│第三級毒品Ｋ他命1 小│劉邦彥  │由劉邦彥以093063│                                  │即99年│
  │      │至4 月間│路「月亮舞│包（毛重約0.7 至0.8 │        │1202號行動電話聯│                                  │5 月31│
  │      │某時（起│廳」附近  │公克），價格400 元。│        │絡被告張志緯，約│                                  │日補充│
  │      │訴書誤為│          │                    │        │定於左列地點進行│                                  │理由書│
  │      │97年中旬│          │                    │        │交易。          │                                  │附表編│
  │      │至98年上│          │                    │        │                │                                  │號4 部│
  │      │旬）    │          │                    │        │                │                                  │分。  │
  ├───┼────┼─────┼──────────┼────┼────────┼─────────────────┼───┤
  │  4   │距上開交│新竹市經國│第三級毒品Ｋ他命1 小│劉邦彥  │由劉邦彥以093063│                                  │即99年│
  │      │易約1 、│路「假日酒│包（毛重約0.7 至0.8 │        │1202號行動電話聯│                                  │5 月31│
  │      │2 星期後│店」旁    │公克），價格400 元。│        │絡被告張志緯，約│                                  │日補充│
  │      │之97年3 │          │                    │        │定於左列地點進行│                                  │理由書│
  │      │月至4 月│          │                    │        │交易。          │                                  │附表編│
  │      │間某時（│          │                    │        │                │                                  │號4 部│
  │      │起訴書誤│          │                    │        │                │                                  │分。  │
  │      │為97年中│          │                    │        │                │                                  │      │
  │      │旬至98年│          │                    │        │                │                                  │      │
  │      │上旬）  │          │                    │        │                │                                  │      │
  └───┴────┴─────┴──────────┴────┴────────┴─────────────────┴───┘
附表二（被告張志緯、陳志榮共同販賣Ｋ他命部分）
  ┌───┬────┬─────┬──────────┬────┬────────┬─────────────────┬───┐
  │編  號│時    間│地      點│毒品種類、數量、金額│交易對象│交易方式        │宣    告    刑    及    沒    收  │備  註│
  ├───┼────┼─────┼──────────┼────┼────────┼─────────────────┼───┤
  │  1   │97年初（│新竹市某處│第三級毒品Ｋ他命1 小│林信安  │林信安與被告張志│1、張志緯共同販賣第三級毒品，處有 │即99年│
  │      │起訴書誤│          │包（毛重約0.8 公克）│        │緯於左列地點見面│   期徒刑伍年捌月。未扣案之販賣第 │5 月31│
  │      │為96 年 │          │，價格400 元。      │        │時，由被告張志緯│   三級毒品所得新臺幣肆佰元與陳志 │日補充│
  │      │12月）至│          │                    │        │直接販賣予林信安│   榮連帶沒收，如全部或一部不能沒 │理由書│
  │      │7 月2日 │          │                    │        │，並收取價金。  │   收時，以其與陳志榮之財產連帶抵 │附表編│
  │      │間某時  │          │                    │        │                │   償之。                         │號2 ，│
  │      │        │          │                    │        │                │2、陳志榮共同販賣第三級毒品，處有 │此部分│
  │      │        │          │                    │        │                │   期徒刑年捌月。未扣案之販賣第 │係被告│
  │      │        │          │                    │        │                │   三級毒品所得新臺幣肆佰元與張志 │張志緯│
  │      │        │          │                    │        │                │   緯連帶沒收，如全部或一部不能沒 │、陳志│
  │      │        │          │                    │        │                │   收時，以其與張志緯之財產連帶抵 │榮共同│
  │      │        │          │                    │        │                │   償之。                         │犯之。│
  ├───┼────┼─────┼──────────┼────┼────────┼─────────────────┼───┤
  │  2   │97年初（│新竹市某處│第三級毒品Ｋ他命1 小│林信安  │同上。          │1、張志緯共同販賣第三級毒品，處有 │即99年│
  │      │起訴書誤│          │包（毛重0.8 公克），│        │                │   期徒刑伍年捌月。未扣案之販賣第 │5 月31│
  │      │為96年12│          │價格400 元。        │        │                │   三級毒品所得新臺幣肆佰元與陳志 │日補充│
  │      │月）至7 │          │                    │        │                │   榮連帶沒收，如全部或一部不能沒 │理由書│
  │      │月2 日間│          │                    │        │                │   收時，以其與陳志榮之財產連帶抵 │附表編│
  │      │某時    │          │                    │        │                │   償之。                         │號2 ，│
  │      │        │          │                    │        │                │2、陳志榮共同販賣第三級毒品，處有 │此部分│
  │      │        │          │                    │        │                │   期徒刑年捌月。未扣案之販賣第 │係被告│
  │      │        │          │                    │        │                │   三級毒品所得新臺幣肆佰元與張志 │張志緯│
  │      │        │          │                    │        │                │   緯連帶沒收，如全部或一部不能沒 │、陳志│
  │      │        │          │                    │        │                │   收時，以其與張志緯之財產連帶抵 │榮共同│
  │      │        │          │                    │        │                │   償之。                         │犯之。│
  ├───┼────┼─────┼──────────┼────┼────────┼─────────────────┼───┤
  │  3   │97年初（│新竹市區某│第三級毒品Ｋ他命1 小│林信安  │林信安以其持用之│1、張志緯共同販賣第三級毒品，處有 │即99年│
  │      │起訴書誤│處        │包（毛重約0.8 公克）│        │0000000000號行動│   期徒刑伍年捌月。未扣案之販賣第 │5 月31│
  │      │為96年12│          │，價格400 元。      │        │電話聯絡被告陳志│   三級毒品所得新臺幣肆佰元與陳志 │日補充│
  │      │月）至7 │          │                    │        │榮，雙方約定於左│   榮連帶沒收，如全部或一部不能沒 │理由書│
  │      │月2 日間│          │                    │        │列地點交易。    │   收時，以其與陳志榮之財產連帶抵 │附表編│
  │      │某時    │          │                    │        │                │   償之。                         │號2 ，│
  │      │        │          │                    │        │                │2、陳志榮共同販賣第三級毒品，處有 │此部分│
  │      │        │          │                    │        │                │   期徒刑年捌月。未扣案之販賣第 │係被告│
  │      │        │          │                    │        │                │   三級毒品所得新臺幣肆佰元與張志 │張志緯│
  │      │        │          │                    │        │                │   緯連帶沒收，如全部或一部不能沒 │、陳志│
  │      │        │          │                    │        │                │   收時，以其與張志緯之財產連帶抵 │榮共同│
  │      │        │          │                    │        │                │   償之。                         │犯之。│
  ├───┼────┼─────┼──────────┼────┼────────┼─────────────────┼───┤
  │  4   │97年6 月│新竹市「笑│第三級毒品Ｋ他命1 小│林信安  │同上。          │1、張志緯共同販賣第三級毒品，處有 │即99年│
  │      │間某時（│傲江湖」KT│包（毛重約0.8 公克）│        │                │   期徒刑伍年捌月。未扣案之販賣第 │5 月31│
  │      │起訴書誤│V附近     │，價格400 元。      │        │                │   三級毒品所得新臺幣肆佰元與陳志 │日補充│
  │      │為96年12│          │                    │        │                │   榮連帶沒收，如全部或一部不能沒 │理由書│
  │      │月至97年│          │                    │        │                │   收時，以其與陳志榮之財產連帶抵 │附表編│
  │      │7月）   │          │                    │        │                │   償之。                         │號2 ，│
  │      │        │          │                    │        │                │2、陳志榮共同販賣第三級毒品，處有 │此部分│
  │      │        │          │                    │        │                │   期徒刑年捌月。未扣案之販賣第 │係被告│
  │      │        │          │                    │        │                │   三級毒品所得新臺幣肆佰元與張志 │張志緯│
  │      │        │          │                    │        │                │   緯連帶沒收，如全部或一部不能沒 │、陳志│
  │      │        │          │                    │        │                │   收時，以其與張志緯之財產連帶抵 │榮共同│
  │      │        │          │                    │        │                │   償之。                         │犯之。│
  ├───┼────┼─────┼──────────┼────┼────────┼─────────────────┼───┤
  │  5   │97年8 月│新竹市某處│第三級毒品Ｋ他命1 小│宋喬昱  │由宋喬昱以其持用│1、張志緯共同販賣第三級毒品，處有 │即99年│
  │      │間某時  │          │包（毛重約1 公克），│        │之0000000000號行│   期徒刑伍年捌月。未扣案之行動電 │5 月31│
  │      │        │          │價格400 元。        │        │動電話，撥打被告│   話壹具（門號000000000 │日補充│
  │      │        │          │                    │        │陳志榮所有之0936│   四，含SIM 卡）沒收，如全部或一 │理由書│
  │      │        │          │                    │        │280374號行動電話│   部不能沒收時，與陳志榮連帶追徵 │附表編│
  │      │        │          │                    │        │與被告陳志榮聯絡│   其價額或以其與陳志榮之財產連帶 │號5 ，│
  │      │        │          │                    │        │，約定於左列地點│   抵償之，及未扣案之販賣第三級毒 │此部分│
  │      │        │          │                    │        │進行交易。      │   品所得新臺幣肆佰元與陳志榮連帶 │係被告│
  │      │        │          │                    │        │                │   沒收，如全部或一部不能沒收時， │張志緯│
  │      │        │          │                    │        │                │   以其與陳志榮之財產連帶抵償之。 │、陳志│
  │      │        │          │                    │        │                │2、陳志榮共同販賣第三級毒品，處有 │榮共同│
  │      │        │          │                    │        │                │   期徒刑年捌月。未扣案之行動電 │犯之。│
  │      │        │          │                    │        │                │   話壹具（門號000000000 │      │
  │      │        │          │                    │        │                │   四，含SIM 卡）沒收，如全部或一 │      │
  │      │        │          │                    │        │                │   部不能沒收時，與張志緯連帶追徵 │      │
  │      │        │          │                    │        │                │   其價額，及未扣案之販賣第三級毒 │      │
  │      │        │          │                    │        │                │   品所得新臺幣肆佰元與張志緯連帶 │      │
  │      │        │          │                    │        │                │   沒收，如全部或一部不能沒收時， │      │
  │      │        │          │                    │        │                │   以其與張志緯之財產連帶抵償之。 │      │
  ├───┼────┼─────┼──────────┼────┼────────┼─────────────────┼───┤
  │  6   │97年8 月│新竹市某處│第三級毒品Ｋ他命1 小│宋喬昱  │同上。          │1、張志緯共同販賣第三級毒品，處有 │即99年│
  │      │至98年4 │          │包（毛重約1 公克），│        │                │   期徒刑伍年捌月。未扣案之行動電 │5 月31│
  │      │月14日間│          │價格400 元。        │        │                │   話壹具（門號000000000 │日補充│
  │      │某時    │          │                    │        │                │   四，含SIM 卡）沒收，如全部或一 │理由書│
  │      │        │          │                    │        │                │   部不能沒收時，與陳志榮連帶追徵 │附表編│
  │      │        │          │                    │        │                │   其價額或以其與陳志榮之財產連帶 │號6 ，│
  │      │        │          │                    │        │                │   抵償之，及未扣案之販賣第三級毒 │此部分│
  │      │        │          │                    │        │                │   品所得新臺幣肆佰元與陳志榮連帶 │係被告│
  │      │        │          │                    │        │                │   沒收，如全部或一部不能沒收時， │張志緯│
  │      │        │          │                    │        │                │   以其與陳志榮之財產連帶抵償之。 │、陳志│
  │      │        │          │                    │        │                │2、陳志榮共同販賣第三級毒品，處有 │榮共同│
  │      │        │          │                    │        │                │   期徒刑年捌月。未扣案之行動電 │犯之。│
  │      │        │          │                    │        │                │   話壹具（門號000000000 │      │
  │      │        │          │                    │        │                │   四，含SIM 卡）沒收，如全部或一 │      │
  │      │        │          │                    │        │                │   部不能沒收時，與張志緯連帶追徵 │      │
  │      │        │          │                    │        │                │   其價額，及未扣案之販賣第三級毒 │      │
  │      │        │          │                    │        │                │   品所得新臺幣肆佰元與張志緯連帶 │      │
  │      │        │          │                    │        │                │   沒收，如全部或一部不能沒收時， │      │
  │      │        │          │                    │        │                │   以其與張志緯之財產連帶抵償之。 │      │
  ├───┼────┼─────┼──────────┼────┼────────┼─────────────────┼───┤
  │  7   │97年8 月│新竹市某處│第三級毒品Ｋ他命1 小│宋喬昱  │同上。          │1、張志緯共同販賣第三級毒品，處有 │即99年│
  │      │至98年4 │          │包（毛重約1 公克），│        │                │   期徒刑伍年捌月。未扣案之行動電 │5 月31│
  │      │月14日間│          │價格400 元。        │        │                │   話壹具（門號000000000 │日補充│
  │      │某時    │          │                    │        │                │   四，含SIM 卡）沒收，如全部或一 │理由書│
  │      │        │          │                    │        │                │   部不能沒收時，與陳志榮連帶追徵 │附表編│
  │      │        │          │                    │        │                │   其價額或以其與陳志榮之財產連帶 │號6 ，│
  │      │        │          │                    │        │                │   抵償之，及未扣案之販賣第三級毒 │此部分│
  │      │        │          │                    │        │                │   品所得新臺幣肆佰元與陳志榮連帶 │係被告│
  │      │        │          │                    │        │                │   沒收，如全部或一部不能沒收時， │張志緯│
  │      │        │          │                    │        │                │   以其與陳志榮之財產連帶抵償之。 │、陳志│
  │      │        │          │                    │        │                │2、陳志榮共同販賣第三級毒品，處有 │榮共同│
  │      │        │          │                    │        │                │   期徒刑年捌月。未扣案之行動電 │犯之。│
  │      │        │          │                    │        │                │   話壹具（門號000000000 │      │
  │      │        │          │                    │        │                │   四，含SIM 卡）沒收，如全部或一 │      │
  │      │        │          │                    │        │                │   部不能沒收時，與張志緯連帶追徵 │      │
  │      │        │          │                    │        │                │   其價額，及未扣案之販賣第三級毒 │      │
  │      │        │          │                    │        │                │   品所得新臺幣肆佰元與張志緯連帶 │      │
  │      │        │          │                    │        │                │   沒收，如全部或一部不能沒收時， │      │
  │      │        │          │                    │        │                │   以其與張志緯之財產連帶抵償之。 │      │
  ├───┼────┼─────┼──────────┼────┼────────┼─────────────────┼───┤
  │  8   │97年8 月│新竹市某處│第三級毒品Ｋ他命1 小│宋喬昱  │同上。          │1、張志緯共同販賣第三級毒品，處有 │即99年│
  │      │至98年4 │          │包（毛重約1 公克），│        │                │   期徒刑伍年捌月。未扣案之行動電 │5 月31│
  │      │月14日間│          │價格400 元。        │        │                │   話壹具（門號000000000 │日補充│
  │      │某時    │          │                    │        │                │   四，含SIM 卡）沒收，如全部或一 │理由書│
  │      │        │          │                    │        │                │   部不能沒收時，與陳志榮連帶追徵 │附表編│
  │      │        │          │                    │        │                │   其價額或以其與陳志榮之財產連帶 │號6 ，│
  │      │        │          │                    │        │                │   抵償之，及未扣案之販賣第三級毒 │此部分│
  │      │        │          │                    │        │                │   品所得新臺幣肆佰元與陳志榮連帶 │係被告│
  │      │        │          │                    │        │                │   沒收，如全部或一部不能沒收時， │張志緯│
  │      │        │          │                    │        │                │   以其與陳志榮之財產連帶抵償之。 │、陳志│
  │      │        │          │                    │        │                │2、陳志榮共同販賣第三級毒品，處有 │榮共同│
  │      │        │          │                    │        │                │   期徒刑年捌月。未扣案之行動電 │犯之。│
  │      │        │          │                    │        │                │   話壹具（門號000000000 │      │
  │      │        │          │                    │        │                │   四，含SIM 卡）沒收，如全部或一 │      │
  │      │        │          │                    │        │                │   部不能沒收時，與張志緯連帶追徵 │      │
  │      │        │          │                    │        │                │   其價額，及未扣案之販賣第三級毒 │      │
  │      │        │          │                    │        │                │   品所得新臺幣肆佰元與張志緯連帶 │      │
  │      │        │          │                    │        │                │   沒收，如全部或一部不能沒收時， │      │
  │      │        │          │                    │        │                │   以其與張志緯之財產連帶抵償之。 │      │
  ├───┼────┼─────┼──────────┼────┼────────┼─────────────────┼───┤
  │  9   │97年8 月│新竹市某處│第三級毒品Ｋ他命1 小│宋喬昱  │同上。          │1、張志緯共同販賣第三級毒品，處有 │即99年│
  │      │至98年4 │          │包（毛重約1 公克）公│        │                │   期徒刑伍年捌月。未扣案之行動電 │5 月31│
  │      │月14日間│          │克，價格400 元。    │        │                │   話壹具（門號000000000 │日補充│
  │      │某時    │          │                    │        │                │   四，含SIM 卡）沒收，如全部或一 │理由書│
  │      │        │          │                    │        │                │   部不能沒收時，與陳志榮連帶追徵 │附表編│
  │      │        │          │                    │        │                │   其價額或以其與陳志榮之財產連帶 │號6 ，│
  │      │        │          │                    │        │                │   抵償之，及未扣案之販賣第三級毒 │此部分│
  │      │        │          │                    │        │                │   品所得新臺幣肆佰元與陳志榮連帶 │係被告│
  │      │        │          │                    │        │                │   沒收，如全部或一部不能沒收時， │張志緯│
  │      │        │          │                    │        │                │   以其與陳志榮之財產連帶抵償之。 │、陳志│
  │      │        │          │                    │        │                │2、陳志榮共同販賣第三級毒品，處有 │榮共同│
  │      │        │          │                    │        │                │   期徒刑年捌月。未扣案之行動電 │犯之。│
  │      │        │          │                    │        │                │   話壹具（門號000000000 │      │
  │      │        │          │                    │        │                │   四，含SIM 卡）沒收，如全部或一 │      │
  │      │        │          │                    │        │                │   部不能沒收時，與張志緯連帶追徵 │      │
  │      │        │          │                    │        │                │   其價額，及未扣案之販賣第三級毒 │      │
  │      │        │          │                    │        │                │   品所得新臺幣肆佰元與張志緯連帶 │      │
  │      │        │          │                    │        │                │   沒收，如全部或一部不能沒收時， │      │
  │      │        │          │                    │        │                │   以其與張志緯之財產連帶抵償之。 │      │
  ├───┼────┼─────┼──────────┼────┼────────┼─────────────────┼───┤
  │  10  │97年8 月│新竹市某處│第三級毒品Ｋ他命1 小│宋喬昱  │同上。          │1、張志緯共同販賣第三級毒品，處有 │即99年│
  │      │至98年4 │          │包（毛重約1 公克），│        │                │   期徒刑伍年捌月。未扣案之行動電 │5 月31│
  │      │月14日間│          │價格400 元。        │        │                │   話壹具（門號000000000 │日補充│
  │      │某時    │          │                    │        │                │   四，含SIM 卡）沒收，如全部或一 │理由書│
  │      │        │          │                    │        │                │   部不能沒收時，與陳志榮連帶追徵 │附表編│
  │      │        │          │                    │        │                │   其價額或以其與陳志榮之財產連帶 │號6 ，│
  │      │        │          │                    │        │                │   抵償之，及未扣案之販賣第三級毒 │此部分│
  │      │        │          │                    │        │                │   品所得新臺幣肆佰元與陳志榮連帶 │係被告│
  │      │        │          │                    │        │                │   沒收，如全部或一部不能沒收時， │張志緯│
  │      │        │          │                    │        │                │   以其與陳志榮之財產連帶抵償之。 │、陳志│
  │      │        │          │                    │        │                │2、陳志榮共同販賣第三級毒品，處有 │榮共同│
  │      │        │          │                    │        │                │   期徒刑年捌月。未扣案之行動電 │犯之。│
  │      │        │          │                    │        │                │   話壹具（門號000000000 │      │
  │      │        │          │                    │        │                │   四，含SIM 卡）沒收，如全部或一 │      │
  │      │        │          │                    │        │                │   部不能沒收時，與張志緯連帶追徵 │      │
  │      │        │          │                    │        │                │   其價額，及未扣案之販賣第三級毒 │      │
  │      │        │          │                    │        │                │   品所得新臺幣肆佰元與張志緯連帶 │      │
  │      │        │          │                    │        │                │   沒收，如全部或一部不能沒收時， │      │
  │      │        │          │                    │        │                │   以其與張志緯之財產連帶抵償之。 │      │
  ├───┼────┼─────┼──────────┼────┼────────┼─────────────────┼───┤
  │  11  │97年8 月│新竹市某處│第三級毒品Ｋ他命1 小│宋喬昱  │同上。          │1、張志緯共同販賣第三級毒品，處有 │即99年│
  │      │至98年4 │          │包（毛重約1 公克），│        │                │   期徒刑伍年捌月。未扣案之行動電 │5 月31│
  │      │月14日間│          │價格400 元。        │        │                │   話壹具（門號000000000 │日補充│
  │      │某時    │          │                    │        │                │   四，含SIM 卡）沒收，如全部或一 │理由書│
  │      │        │          │                    │        │                │   部不能沒收時，與陳志榮連帶追徵 │附表編│
  │      │        │          │                    │        │                │   其價額或以其與陳志榮之財產連帶 │號6 ，│
  │      │        │          │                    │        │                │   抵償之，及未扣案之販賣第三級毒 │此部分│
  │      │        │          │                    │        │                │   品所得新臺幣肆佰元與陳志榮連帶 │係被告│
  │      │        │          │                    │        │                │   沒收，如全部或一部不能沒收時， │張志緯│
  │      │        │          │                    │        │                │   以其與陳志榮之財產連帶抵償之。 │、陳志│
  │      │        │          │                    │        │                │2、陳志榮共同販賣第三級毒品，處有 │榮共同│
  │      │        │          │                    │        │                │   期徒刑年捌月。未扣案之行動電 │犯之。│
  │      │        │          │                    │        │                │   話壹具（門號000000000 │      │
  │      │        │          │                    │        │                │   四，含SIM 卡）沒收，如全部或一 │      │
  │      │        │          │                    │        │                │   部不能沒收時，與張志緯連帶追徵 │      │
  │      │        │          │                    │        │                │   其價額，及未扣案之販賣第三級毒 │      │
  │      │        │          │                    │        │                │   品所得新臺幣肆佰元與張志緯連帶 │      │
  │      │        │          │                    │        │                │   沒收，如全部或一部不能沒收時， │      │
  │      │        │          │                    │        │                │   以其與張志緯之財產連帶抵償之。 │      │
  ├───┼────┼─────┼──────────┼────┼────────┼─────────────────┼───┤
  │  12  │97年8 月│新竹市某處│第三級毒品Ｋ他命1 小│宋喬昱  │同上。          │1、張志緯共同販賣第三級毒品，處有 │即99年│
  │      │至98年4 │          │包（毛重約1 公克），│        │                │   期徒刑伍年捌月。未扣案之行動電 │5 月31│
  │      │月14日間│          │價格400 元。        │        │                │   話壹具（門號000000000 │日補充│
  │      │某時    │          │                    │        │                │   四，含SIM 卡）沒收，如全部或一 │理由書│
  │      │        │          │                    │        │                │   部不能沒收時，與陳志榮連帶追徵 │附表編│
  │      │        │          │                    │        │                │   其價額或以其與陳志榮之財產連帶 │號6 ，│
  │      │        │          │                    │        │                │   抵償之，及未扣案之販賣第三級毒 │此部分│
  │      │        │          │                    │        │                │   品所得新臺幣肆佰元與陳志榮連帶 │係被告│
  │      │        │          │                    │        │                │   沒收，如全部或一部不能沒收時， │張志緯│
  │      │        │          │                    │        │                │   以其與陳志榮之財產連帶抵償之。 │、陳志│
  │      │        │          │                    │        │                │2、陳志榮共同販賣第三級毒品，處有 │榮共同│
  │      │        │          │                    │        │                │   期徒刑年捌月。未扣案之行動電 │犯之。│
  │      │        │          │                    │        │                │   話壹具（門號000000000 │      │
  │      │        │          │                    │        │                │   四，含SIM 卡）沒收，如全部或一 │      │
  │      │        │          │                    │        │                │   部不能沒收時，與張志緯連帶追徵 │      │
  │      │        │          │                    │        │                │   其價額，及未扣案之販賣第三級毒 │      │
  │      │        │          │                    │        │                │   品所得新臺幣肆佰元與張志緯連帶 │      │
  │      │        │          │                    │        │                │   沒收，如全部或一部不能沒收時， │      │
  │      │        │          │                    │        │                │   以其與張志緯之財產連帶抵償之。 │      │
  ├───┼────┼─────┼──────────┼────┼────────┼─────────────────┼───┤
  │  13  │97年8 月│新竹市某處│第三級毒品Ｋ他命1 小│宋喬昱  │同上。          │1、張志緯共同販賣第三級毒品，處有 │即99年│
  │      │至98年4 │          │包（毛重約1 公克），│        │                │   期徒刑伍年捌月。未扣案之行動電 │5 月31│
  │      │月14日間│          │價格400 元。        │        │                │   話壹具（門號000000000 │日補充│
  │      │某時    │          │                    │        │                │   四，含SIM 卡）沒收，如全部或一 │理由書│
  │      │        │          │                    │        │                │   部不能沒收時，與陳志榮連帶追徵 │附表編│
  │      │        │          │                    │        │                │   其價額或以其與陳志榮之財產連帶 │號6 ，│
  │      │        │          │                    │        │                │   抵償之，及未扣案之販賣第三級毒 │此部分│
  │      │        │          │                    │        │                │   品所得新臺幣肆佰元與陳志榮連帶 │係被告│
  │      │        │          │                    │        │                │   沒收，如全部或一部不能沒收時， │張志緯│
  │      │        │          │                    │        │                │   以其與陳志榮之財產連帶抵償之。 │、陳志│
  │      │        │          │                    │        │                │2、陳志榮共同販賣第三級毒品，處有 │榮共同│
  │      │        │          │                    │        │                │   期徒刑年捌月。未扣案之行動電 │犯之。│
  │      │        │          │                    │        │                │   話壹具（門號000000000 │      │
  │      │        │          │                    │        │                │   四，含SIM 卡）沒收，如全部或一 │      │
  │      │        │          │                    │        │                │   部不能沒收時，與張志緯連帶追徵 │      │
  │      │        │          │                    │        │                │   其價額，及未扣案之販賣第三級毒 │      │
  │      │        │          │                    │        │                │   品所得新臺幣肆佰元與張志緯連帶 │      │
  │      │        │          │                    │        │                │   沒收，如全部或一部不能沒收時， │      │
  │      │        │          │                    │        │                │   以其與張志緯之財產連帶抵償之。 │      │
  ├───┼────┼─────┼──────────┼────┼────────┼─────────────────┼───┤
  │  14  │97年8 月│新竹市某處│第三級毒品Ｋ他命1 小│宋喬昱  │同上。          │1、張志緯共同販賣第三級毒品，處有 │即99年│
  │      │至98年4 │          │包（毛重約1 公克），│        │                │   期徒刑伍年捌月。未扣案之行動電 │5 月31│
  │      │月14日間│          │價格400 元。        │        │                │   話壹具（門號000000000 │日補充│
  │      │某時    │          │                    │        │                │   四，含SIM 卡）沒收，如全部或一 │理由書│
  │      │        │          │                    │        │                │   部不能沒收時，與陳志榮連帶追徵 │附表編│
  │      │        │          │                    │        │                │   其價額或以其與陳志榮之財產連帶 │號6 ，│
  │      │        │          │                    │        │                │   抵償之，及未扣案之販賣第三級毒 │此部分│
  │      │        │          │                    │        │                │   品所得新臺幣肆佰元與陳志榮連帶 │係被告│
  │      │        │          │                    │        │                │   沒收，如全部或一部不能沒收時， │張志緯│
  │      │        │          │                    │        │                │   以其與陳志榮之財產連帶抵償之。 │、陳志│
  │      │        │          │                    │        │                │2、陳志榮共同販賣第三級毒品，處有 │榮共同│
  │      │        │          │                    │        │                │   期徒刑年捌月。未扣案之行動電 │犯之。│
  │      │        │          │                    │        │                │   話壹具（門號000000000 │      │
  │      │        │          │                    │        │                │   四，含SIM 卡）沒收，如全部或一 │      │
  │      │        │          │                    │        │                │   部不能沒收時，與張志緯連帶追徵 │      │
  │      │        │          │                    │        │                │   其價額，及未扣案之販賣第三級毒 │      │
  │      │        │          │                    │        │                │   品所得新臺幣肆佰元與張志緯連帶 │      │
  │      │        │          │                    │        │                │   沒收，如全部或一部不能沒收時， │      │
  │      │        │          │                    │        │                │   以其與張志緯之財產連帶抵償之。 │      │
  ├───┼────┼─────┼──────────┼────┼────────┼─────────────────┼───┤
  │  15  │97年5 月│新竹市「笑│第三級毒品Ｋ他命1 小│陳亞凡  │陳亞凡以其持用之│1、張志緯共同販賣第三級毒品，處有 │即99年│
  │      │至8 月間│傲江湖」KT│包（毛重約1 公克），│        │0000000000號行動│   期徒刑伍年捌月。未扣案之行動電 │5 月31│
  │      │某時    │V 某包廂內│價格400 元。        │        │電話，撥打被告陳│   話壹具（門號000000000 │日補充│
  │      │        │          │                    │        │志榮所有之098143│   五，含SIM 卡）沒收，如全部或一 │理由書│
  │      │        │          │                    │        │2825號行動電話與│   部不能沒收時，與陳志榮連帶追徵 │附表編│
  │      │        │          │                    │        │被告陳志榮聯絡，│   其價額或以其與陳志榮之財產連帶 │號8 ，│
  │      │        │          │                    │        │約定於左列地點進│   抵償之，及未扣案之販賣第三級毒 │此部分│
  │      │        │          │                    │        │行交易。        │   品所得新臺幣肆佰元與陳志榮連帶 │係被告│
  │      │        │          │                    │        │                │   沒收，如全部或一部不能沒收時， │張志緯│
  │      │        │          │                    │        │                │   以其與陳志榮之財產連帶抵償之。 │、陳志│
  │      │        │          │                    │        │                │2、陳志榮共同販賣第三級毒品，處有 │榮共同│
  │      │        │          │                    │        │                │   期徒刑年捌月。未扣案之行動電 │犯之。│
  │      │        │          │                    │        │                │   話壹具（門號000000000 │      │
  │      │        │          │                    │        │                │   五，含SIM 卡）沒收，如全部或一 │      │
  │      │        │          │                    │        │                │   部不能沒收時，與張志緯連帶追徵 │      │
  │      │        │          │                    │        │                │   其價額，及未扣案之販賣第三級毒 │      │
  │      │        │          │                    │        │                │   品所得新臺幣肆佰元與張志緯連帶 │      │
  │      │        │          │                    │        │                │   沒收，如全部或一部不能沒收時， │      │
  │      │        │          │                    │        │                │   以其與張志緯之財產連帶抵償之。 │      │
  ├───┼────┼─────┼──────────┼────┼────────┼─────────────────┼───┤
  │  16  │97年5 月│新竹市「笑│第三級毒品Ｋ他命1 小│陳亞凡  │同上。          │1、張志緯共同販賣第三級毒品，處有 │即99年│
  │      │至8 月間│傲江湖」KT│包（毛重約1 公克），│        │                │   期徒刑伍年捌月。未扣案之行動電 │5 月31│
  │      │某時    │V 某包廂內│價格400 元。        │        │                │   話壹具（門號000000000 │日補充│
  │      │        │          │                    │        │                │   五，含SIM 卡）沒收，如全部或一 │理由書│
  │      │        │          │                    │        │                │   部不能沒收時，與陳志榮連帶追徵 │附表編│
  │      │        │          │                    │        │                │   其價額或以其與陳志榮之財產連帶 │號8 ，│
  │      │        │          │                    │        │                │   抵償之，及未扣案之販賣第三級毒 │此部分│
  │      │        │          │                    │        │                │   品所得新臺幣肆佰元與陳志榮連帶 │係被告│
  │      │        │          │                    │        │                │   沒收，如全部或一部不能沒收時， │張志緯│
  │      │        │          │                    │        │                │   以其與陳志榮之財產連帶抵償之。 │、陳志│
  │      │        │          │                    │        │                │2、陳志榮共同販賣第三級毒品，處有 │榮共同│
  │      │        │          │                    │        │                │   期徒刑年捌月。未扣案之行動電 │犯之。│
  │      │        │          │                    │        │                │   話壹具（門號000000000 │      │
  │      │        │          │                    │        │                │   五，含SIM 卡）沒收，如全部或一 │      │
  │      │        │          │                    │        │                │   部不能沒收時，與張志緯連帶追徵 │      │
  │      │        │          │                    │        │                │   其價額，及未扣案之販賣第三級毒 │      │
  │      │        │          │                    │        │                │   品所得新臺幣肆佰元與張志緯連帶 │      │
  │      │        │          │                    │        │                │   沒收，如全部或一部不能沒收時， │      │
  │      │        │          │                    │        │                │   以其與張志緯之財產連帶抵償之。 │      │
  ├───┼────┼─────┼──────────┼────┼────────┼─────────────────┼───┤
  │  17  │97年5 月│新竹市「笑│第三級毒品Ｋ他命1 小│陳亞凡  │同上。          │1、張志緯共同販賣第三級毒品，處有 │即99年│
  │      │至8 月間│傲江湖」KT│包（毛重約1 公克），│        │                │   期徒刑伍年捌月。未扣案之行動電 │5 月31│
  │      │某時    │V 某包廂內│價格400 元。        │        │                │   話壹具（門號000000000 │日補充│
  │      │        │          │                    │        │                │   五，含SIM 卡）沒收，如全部或一 │理由書│
  │      │        │          │                    │        │                │   部不能沒收時，與陳志榮連帶追徵 │附表編│
  │      │        │          │                    │        │                │   其價額或以其與陳志榮之財產連帶 │號8 ，│
  │      │        │          │                    │        │                │   抵償之，及未扣案之販賣第三級毒 │此部分│
  │      │        │          │                    │        │                │   品所得新臺幣肆佰元與陳志榮連帶 │係被告│
  │      │        │          │                    │        │                │   沒收，如全部或一部不能沒收時， │張志緯│
  │      │        │          │                    │        │                │   以其與陳志榮之財產連帶抵償之。 │、陳志│
  │      │        │          │                    │        │                │2、陳志榮共同販賣第三級毒品，處有 │榮共同│
  │      │        │          │                    │        │                │   期徒刑年捌月。未扣案之行動電 │犯之。│
  │      │        │          │                    │        │                │   話壹具（門號000000000 │      │
  │      │        │          │                    │        │                │   五，含SIM 卡）沒收，如全部或一 │      │
  │      │        │          │                    │        │                │   部不能沒收時，與張志緯連帶追徵 │      │
  │      │        │          │                    │        │                │   其價額，及未扣案之販賣第三級毒 │      │
  │      │        │          │                    │        │                │   品所得新臺幣肆佰元與張志緯連帶 │      │
  │      │        │          │                    │        │                │   沒收，如全部或一部不能沒收時， │      │
  │      │        │          │                    │        │                │   以其與張志緯之財產連帶抵償之。 │      │
  ├───┼────┼─────┼──────────┼────┼────────┼─────────────────┼───┤
  │  18  │97年12月│新竹市和福│第三級毒品Ｋ他命1 小│魏章益  │魏章益以其持用之│1、張志緯共同販賣第三級毒品，處有 │即99年│
  │      │至98年2 │街與北大路│包（毛重約1 公克），│        │0000000000號行動│   期徒刑伍年捌月。未扣案之行動電 │5 月31│
  │      │月間某日│口「7-11」│價格400 元。        │        │電話，撥打被告陳│   話壹具（門號000000000 │日補充│
  │      │        │便利超商  │                    │        │志榮所有之093628│   四，含SIM 卡）沒收，如全部或一 │理由書│
  │      │        │          │                    │        │0374號行動電話聯│   部不能沒收時，與陳志榮連帶追徵 │附表編│
  │      │        │          │                    │        │絡被告陳志榮，約│   其價額或以其與陳志榮之財產連帶 │號9 ，│
  │      │        │          │                    │        │定於左列地點進行│   抵償之，及未扣案之販賣第三級毒 │此部分│
  │      │        │          │                    │        │交易。          │   品所得新臺幣肆佰元與陳志榮連帶 │係被告│
  │      │        │          │                    │        │                │   沒收，如全部或一部不能沒收時， │張志緯│
  │      │        │          │                    │        │                │   以其與陳志榮之財產連帶抵償之。 │、陳志│
  │      │        │          │                    │        │                │2、陳志榮共同販賣第三級毒品，處有 │榮共同│
  │      │        │          │                    │        │                │   期徒刑年捌月。未扣案之行動電 │犯之。│
  │      │        │          │                    │        │                │   話壹具（門號000000000 │      │
  │      │        │          │                    │        │                │   四，含SIM 卡）沒收，如全部或一 │      │
  │      │        │          │                    │        │                │   部不能沒收時，與張志緯連帶追徵 │      │
  │      │        │          │                    │        │                │   其價額，及未扣案之販賣第三級毒 │      │
  │      │        │          │                    │        │                │   品所得新臺幣肆佰元與張志緯連帶 │      │
  │      │        │          │                    │        │                │   沒收，如全部或一部不能沒收時， │      │
  │      │        │          │                    │        │                │   以其與張志緯之財產連帶抵償之。 │      │
  ├───┼────┼─────┼──────────┼────┼────────┼─────────────────┼───┤
  │  19  │97年12月│新竹市和福│第三級毒品Ｋ他命1 小│魏章益  │同上。          │1、張志緯共同販賣第三級毒品，處有 │即99年│
  │      │至98年2 │街與北大路│包（毛重約1 公克），│        │                │   期徒刑伍年捌月。未扣案之行動電 │5 月31│
  │      │月間某日│口「7-11」│價格400 元。        │        │                │   話壹具（門號000000000 │日補充│
  │      │        │便利超商  │                    │        │                │   四，含SIM 卡）沒收，如全部或一 │理由書│
  │      │        │          │                    │        │                │   部不能沒收時，與陳志榮連帶追徵 │附表編│
  │      │        │          │                    │        │                │   其價額或以其與陳志榮之財產連帶 │號9 ，│
  │      │        │          │                    │        │                │   抵償之，及未扣案之販賣第三級毒 │此部分│
  │      │        │          │                    │        │                │   品所得新臺幣肆佰元與陳志榮連帶 │係被告│
  │      │        │          │                    │        │                │   沒收，如全部或一部不能沒收時， │張志緯│
  │      │        │          │                    │        │                │   以其與陳志榮之財產連帶抵償之。 │、陳志│
  │      │        │          │                    │        │                │2、陳志榮共同販賣第三級毒品，處有 │榮共同│
  │      │        │          │                    │        │                │   期徒刑年捌月。未扣案之行動電 │犯之。│
  │      │        │          │                    │        │                │   話壹具（門號000000000 │      │
  │      │        │          │                    │        │                │   四，含SIM 卡）沒收，如全部或一 │      │
  │      │        │          │                    │        │                │   部不能沒收時，與張志緯連帶追徵 │      │
  │      │        │          │                    │        │                │   其價額，及未扣案之販賣第三級毒 │      │
  │      │        │          │                    │        │                │   品所得新臺幣肆佰元與張志緯連帶 │      │
  │      │        │          │                    │        │                │   沒收，如全部或一部不能沒收時， │      │
  │      │        │          │                    │        │                │   以其與張志緯之財產連帶抵償之。 │      │
  ├───┼────┼─────┼──────────┼────┼────────┼─────────────────┼───┤
  │  20  │97年12月│新竹市和福│第三級毒品Ｋ他命1 小│魏章益  │同上。          │1、張志緯共同販賣第三級毒品，處有 │即99年│
  │      │至98年2 │街與北大路│包（毛重約1 公克），│        │                │   期徒刑伍年捌月。未扣案之行動電 │5 月31│
  │      │月間某日│口「7-11」│價格400 元。        │        │                │   話壹具（門號000000000 │日補充│
  │      │        │便利超商  │                    │        │                │   四，含SIM 卡）沒收，如全部或一 │理由書│
  │      │        │          │                    │        │                │   部不能沒收時，與陳志榮連帶追徵 │附表編│
  │      │        │          │                    │        │                │   其價額或以其與陳志榮之財產連帶 │號9 ，│
  │      │        │          │                    │        │                │   抵償之，及未扣案之販賣第三級毒 │此部分│
  │      │        │          │                    │        │                │   品所得新臺幣肆佰元與陳志榮連帶 │係被告│
  │      │        │          │                    │        │                │   沒收，如全部或一部不能沒收時， │張志緯│
  │      │        │          │                    │        │                │   以其與陳志榮之財產連帶抵償之。 │、陳志│
  │      │        │          │                    │        │                │2、陳志榮共同販賣第三級毒品，處有 │榮共同│
  │      │        │          │                    │        │                │   期徒刑年捌月。未扣案之行動電 │犯之。│
  │      │        │          │                    │        │                │   話壹具（門號000000000 │      │
  │      │        │          │                    │        │                │   四，含SIM 卡）沒收，如全部或一 │      │
  │      │        │          │                    │        │                │   部不能沒收時，與張志緯連帶追徵 │      │
  │      │        │          │                    │        │                │   其價額，及未扣案之販賣第三級毒 │      │
  │      │        │          │                    │        │                │   品所得新臺幣肆佰元與張志緯連帶 │      │
  │      │        │          │                    │        │                │   沒收，如全部或一部不能沒收時， │      │
  │      │        │          │                    │        │                │   以其與張志緯之財產連帶抵償之。 │      │
  ├───┼────┼─────┼──────────┼────┼────────┼─────────────────┼───┤
  │  21  │98年3 月│新竹中華路│第三級毒品Ｋ他命2 小│鍾佳勳  │由鍾佳勳以其持用│1、張志緯共同販賣第三級毒品，處有 │即99年│
  │      │1 日15時│「好樂迪」│包（毛重約2 公克），│        │之0000000000號行│   期徒刑伍年捌月。未扣案之行動電 │5 月31│
  │      │43分5 秒│KTV       │價格800 元。        │        │動電話，撥打被告│   話壹具（門號000000000 │日補充│
  │      │至20時8 │          │                    │        │陳志榮所有之0981│   三，含SIM 卡）沒收，如全部或一 │理由書│
  │      │分32秒間│          │                    │        │476263號行動電話│   部不能沒收時，與陳志榮連帶追徵 │附表編│
  │      │某時    │          │                    │        │與被告陳志榮聯絡│   其價額或以其與陳志榮之財產連帶 │號10，│
  │      │        │          │                    │        │，約定於左列地點│   抵償之，及未扣案之販賣第三級毒 │此部分│
  │      │        │          │                    │        │交易。          │   品所得新臺幣捌佰元與陳志榮連帶 │係被告│
  │      │        │          │                    │        │                │   沒收，如全部或一部不能沒收時， │張志緯│
  │      │        │          │                    │        │                │   以其與陳志榮之財產連帶抵償之。 │、陳志│
  │      │        │          │                    │        │                │2、陳志榮共同販賣第三級毒品，處有 │榮共同│
  │      │        │          │                    │        │                │   期徒刑年捌月。未扣案之行動電 │犯之。│
  │      │        │          │                    │        │                │   話壹具（門號000000000 │      │
  │      │        │          │                    │        │                │   三，含SIM 卡）沒收，如全部或一 │      │
  │      │        │          │                    │        │                │   部不能沒收時，與張志緯連帶追徵 │      │
  │      │        │          │                    │        │                │   其價額，及未扣案之販賣第三級毒 │      │
  │      │        │          │                    │        │                │   品所得新臺幣捌佰元與張志緯連帶 │      │
  │      │        │          │                    │        │                │   沒收，如全部或一部不能沒收時， │      │
  │      │        │          │                    │        │                │   以其與張志緯之財產抵償之。     │      │
  ├───┼────┼─────┼──────────┼────┼────────┼─────────────────┼───┤
  │  22  │97年9 月│新竹市「三│第三級毒品Ｋ他命1 小│彭英怡  │彭英怡以其持用之│1、張志緯共同販賣第三級毒品，處有 │即99年│
  │      │至10月間│民國中」前│包（重量不詳），價格│        │0000000000號行動│   期徒刑伍年捌月。未扣案之行動電 │5 月31│
  │      │某時    │          │400 元。            │        │電話，撥打陳志榮│   話壹具（門號000000000 │日補充│
  │      │        │          │                    │        │所有之0000000000│   四，含SIM 卡）沒收，如全部或一 │理由書│
  │      │        │          │                    │        │號行動電話聯絡被│   部不能沒收時，與陳志榮連帶追徵 │附表編│
  │      │        │          │                    │        │告陳志榮，約定於│   其價額或以其與陳志榮之財產連帶 │號11，│
  │      │        │          │                    │        │左列地點交易。  │   抵償之，及未扣案之販賣第三級毒 │此部分│
  │      │        │          │                    │        │                │   品所得新臺幣肆佰元與陳志榮連帶 │係被告│
  │      │        │          │                    │        │                │   沒收，如全部或一部不能沒收時， │張志緯│
  │      │        │          │                    │        │                │   以其與陳志榮之財產連帶抵償之。 │、陳志│
  │      │        │          │                    │        │                │2、陳志榮共同販賣第三級毒品，處有 │榮共同│
  │      │        │          │                    │        │                │   期徒刑年捌月。未扣案之行動電 │犯之。│
  │      │        │          │                    │        │                │   話壹具（門號000000000 │      │
  │      │        │          │                    │        │                │   四，含SIM 卡）沒收，如全部或一 │      │
  │      │        │          │                    │        │                │   部不能沒收時，與張志緯連帶追徵 │      │
  │      │        │          │                    │        │                │   其價額，及未扣案之販賣第三級毒 │      │
  │      │        │          │                    │        │                │   品所得新臺幣肆佰元與張志緯連帶 │      │
  │      │        │          │                    │        │                │   沒收，如全部或一部不能沒收時， │      │
  │      │        │          │                    │        │                │   以其與張志緯之財產連帶抵償之。 │      │
  ├───┼────┼─────┼──────────┼────┼────────┼─────────────────┼───┤
  │  23  │98年2 月│新竹市某處│第三級毒品Ｋ他命1 小│黃正忠  │黃正忠以其持用之│1、張志緯共同販賣第三級毒品，處有 │即99年│
  │      │初某日  │          │包（毛重約1 公克），│        │0000000000號行動│   期徒刑伍年捌月。未扣案之販賣第 │5 月31│
  │      │        │          │價格400 元。        │        │電話聯絡被告陳志│   三級毒品所得新臺幣肆佰元與陳志 │日補充│
  │      │        │          │                    │        │榮，約定於左列地│   榮連帶沒收，如全部或一部不能沒 │理由書│
  │      │        │          │                    │        │點交易。        │   收時，以其與陳志榮之財產連帶抵 │附表編│
  │      │        │          │                    │        │                │   償之。                         │號12，│
  │      │        │          │                    │        │                │2、陳志榮共同販賣第三級毒品，處有 │此部分│
  │      │        │          │                    │        │                │   期徒刑年捌月。未扣案之販賣第 │係被告│
  │      │        │          │                    │        │                │   三級毒品所得新臺幣肆佰元與張志 │張志緯│
  │      │        │          │                    │        │                │   緯連帶沒收，如全部或一部不能沒 │、陳志│
  │      │        │          │                    │        │                │   收時，以其與張志緯之財產連帶抵 │榮共同│
  │      │        │          │                    │        │                │   償之。                         │犯之。│
  ├───┼────┼─────┼──────────┼────┼────────┼─────────────────┼───┤
  │  24  │98年3 月│新竹市經國│第三級毒品Ｋ他命1 小│黃正忠  │黃正忠以其持用之│1、張志緯共同販賣第三級毒品，處有 │即99年│
  │      │12日18時│路「麥當勞│包（毛重約1 公克），│        │0000000000號行動│   期徒刑伍年捌月。扣案之行動電話 │5 月31│
  │      │許      │」        │價格400 元。        │        │電話，撥打被告陳│   壹具（門號0000000000 │日補充│
  │      │        │          │                    │        │志榮所有之093829│   ，含SIM 卡）沒收，及未扣案之販 │理由書│
  │      │        │          │                    │        │5740號行動電話聯│   賣第三級毒品所得新臺幣肆佰元與 │附表編│
  │      │        │          │                    │        │絡被告陳志榮，約│   陳志榮連帶沒收，如全部或一部不 │號12，│
  │      │        │          │                    │        │定於左列地點交易│   能沒收時，以其與陳志榮之財產連 │此部分│
  │      │        │          │                    │        │。              │   帶抵償之。                     │係被告│
  │      │        │          │                    │        │                │2、陳志榮共同販賣第三級毒品，處有 │張志緯│
  │      │        │          │                    │        │                │   期徒刑年捌月。扣案之行動電話 │、陳志│
  │      │        │          │                    │        │                │   壹具（門號0000000000 │榮共同│
  │      │        │          │                    │        │                │   ，含SIM 卡）沒收，及未扣案之販 │犯之。│
  │      │        │          │                    │        │                │   賣第三級毒品所得新臺幣肆佰元與 │      │
  │      │        │          │                    │        │                │   張志緯連帶沒收，如全部或一部不 │      │
  │      │        │          │                    │        │                │   能沒收時，以其與張志緯之財產連 │      │
  │      │        │          │                    │        │                │   帶抵償之。                     │      │
  ├───┼────┼─────┼──────────┼────┼────────┼─────────────────┼───┤
  │  25  │98年2 月│新竹市北大│第三級毒品Ｋ他命2 小│鄭漢偉  │鄭漢偉以其持用之│1、張志緯共同販賣第三級毒品，處有 │即99年│
  │      │至4 月間│路與西大路│包（毛重約1.4 至1.6 │        │0000000000號行動│   期徒刑伍年捌月。未扣案之販賣第 │5 月31│
  │      │某時    │「萊爾富」│公克），價格800 元。│        │電話聯絡被告陳志│   三級毒品所得新臺幣捌佰元與陳志 │日補充│
  │      │        │便利商店  │                    │        │榮，約定左列地點│   榮連帶沒收，如全部或一部不能沒 │理由書│
  │      │        │          │                    │        │交易。          │   收時，以其與陳志榮之財產連帶抵 │附表編│
  │      │        │          │                    │        │                │   償之。                         │號13，│
  │      │        │          │                    │        │                │2、陳志榮共同販賣第三級毒品，處有 │此部分│
  │      │        │          │                    │        │                │   期徒刑年捌月。未扣案之販賣第 │係被告│
  │      │        │          │                    │        │                │   三級毒品所得新臺幣捌佰元與張志 │張志緯│
  │      │        │          │                    │        │                │   緯連帶沒收，如全部或一部不能沒 │、陳志│
  │      │        │          │                    │        │                │   收時，以其與張志緯之財產連帶抵 │榮共同│
  │      │        │          │                    │        │                │   償之。                         │犯之。│
  ├───┼────┼─────┼──────────┼────┼────────┼─────────────────┼───┤
  │  26  │98年2 月│新竹市某處│第三級毒品Ｋ他命1 小│鄭漢偉  │同上。          │1、張志緯共同販賣第三級毒品，處有 │即99年│
  │      │至4 月間│          │包（毛重約0.7 至0.8 │        │                │   期徒刑伍年捌月。未扣案之販賣第 │5 月31│
  │      │某時    │          │公克），價格400 元。│        │                │   三級毒品所得新臺幣肆佰元與陳志 │日補充│
  │      │        │          │                    │        │                │   榮連帶沒收，如全部或一部不能沒 │理由書│
  │      │        │          │                    │        │                │   收時，以其與陳志榮之財產連帶抵 │附表編│
  │      │        │          │                    │        │                │   償之。                         │號13，│
  │      │        │          │                    │        │                │2、陳志榮共同販賣第三級毒品，處有 │此部分│
  │      │        │          │                    │        │                │   期徒刑年捌月。未扣案之販賣第 │係被告│
  │      │        │          │                    │        │                │   三級毒品所得新臺幣肆佰元與張志 │張志緯│
  │      │        │          │                    │        │                │   緯連帶沒收，如全部或一部不能沒 │、陳志│
  │      │        │          │                    │        │                │   收時，以其與張志緯之財產連帶抵 │榮共同│
  │      │        │          │                    │        │                │   償之。                         │犯之。│
  ├───┼────┼─────┼──────────┼────┼────────┼─────────────────┼───┤
  │  27  │98年2 月│新竹市某處│第三級毒品Ｋ他命1 小│鄭漢偉  │同上。          │1、張志緯共同販賣第三級毒品，處有 │即99年│
  │      │至4 月間│          │包（毛重約0.7 至0.8 │        │                │   期徒刑伍年捌月。未扣案之販賣第 │5 月31│
  │      │某時    │          │公克），價格400 元。│        │                │   三級毒品所得新臺幣肆佰元與陳志 │日補充│
  │      │        │          │                    │        │                │   榮連帶沒收，如全部或一部不能沒 │理由書│
  │      │        │          │                    │        │                │   收時，以其與陳志榮之財產連帶抵 │附表編│
  │      │        │          │                    │        │                │   償之。                         │號13，│
  │      │        │          │                    │        │                │2、陳志榮共同販賣第三級毒品，處有 │此部分│
  │      │        │          │                    │        │                │   期徒刑年捌月。未扣案之販賣第 │係被告│
  │      │        │          │                    │        │                │   三級毒品所得新臺幣肆佰元與張志 │張志緯│
  │      │        │          │                    │        │                │   緯連帶沒收，如全部或一部不能沒 │、陳志│
  │      │        │          │                    │        │                │   收時，以其與張志緯之財產連帶抵 │榮共同│
  │      │        │          │                    │        │                │   償之。                         │犯之。│
  ├───┼────┼─────┼──────────┼────┼────────┼─────────────────┼───┤
  │  28  │98年2 月│新竹市某處│第三級毒品Ｋ他命1 小│鄭漢偉  │同上。          │1、張志緯共同販賣第三級毒品，處有 │即99年│
  │      │至4 月間│          │包（毛重約0.7 至0.8 │        │                │   期徒刑伍年捌月。未扣案之販賣第 │5 月31│
  │      │某日    │          │公克），價格400 元。│        │                │   三級毒品所得新臺幣肆佰元與陳志 │日補充│
  │      │        │          │                    │        │                │   榮連帶沒收，如全部或一部不能沒 │理由書│
  │      │        │          │                    │        │                │   收時，以其與陳志榮之財產連帶抵 │附表編│
  │      │        │          │                    │        │                │   償之。                         │號13，│
  │      │        │          │                    │        │                │2、陳志榮共同販賣第三級毒品，處有 │此部分│
  │      │        │          │                    │        │                │   期徒刑年捌月。未扣案之販賣第 │係被告│
  │      │        │          │                    │        │                │   三級毒品所得新臺幣肆佰元與張志 │張志緯│
  │      │        │          │                    │        │                │   緯連帶沒收，如全部或一部不能沒 │、陳志│
  │      │        │          │                    │        │                │   收時，以其與張志緯之財產連帶抵 │榮共同│
  │      │        │          │                    │        │                │   償之。                         │犯之。│
  ├───┼────┼─────┼──────────┼────┼────────┼─────────────────┼───┤
  │  29  │98年2 月│新竹市某處│第三級毒品Ｋ他命1 小│鄭漢偉  │同上。          │1、張志緯共同販賣第三級毒品，處有 │即99年│
  │      │至4 月間│          │包（毛重約0.7 至0.8 │        │                │   期徒刑伍年捌月。未扣案之販賣第 │5 月31│
  │      │某日    │          │公克），價格400 元。│        │                │   三級毒品所得新臺幣肆佰元與陳志 │日補充│
  │      │        │          │                    │        │                │   榮連帶沒收，如全部或一部不能沒 │理由書│
  │      │        │          │                    │        │                │   收時，以其與陳志榮之財產連帶抵 │附表編│
  │      │        │          │                    │        │                │   償之。                         │號13，│
  │      │        │          │                    │        │                │2、陳志榮共同販賣第三級毒品，處有 │此部分│
  │      │        │          │                    │        │                │   期徒刑年捌月。未扣案之販賣第 │係被告│
  │      │        │          │                    │        │                │   三級毒品所得新臺幣肆佰元與張志 │張志緯│
  │      │        │          │                    │        │                │   緯連帶沒收，如全部或一部不能沒 │、陳志│
  │      │        │          │                    │        │                │   收時，以其與張志緯之財產連帶抵 │榮共同│
  │      │        │          │                    │        │                │   償之。                         │犯之。│
  ├───┼────┼─────┼──────────┼────┼────────┼─────────────────┼───┤
  │  30  │97年12月│新竹市署立│第三級毒品Ｋ他命1 小│李姿影  │李姿影以其持用之│1、張志緯共同販賣第三級毒品，處有 │即99年│
  │      │27日7 時│新竹醫院  │包（重量不詳），價格│        │0000000000號行動│   期徒刑伍年捌月。未扣案之行動電 │5 月31│
  │      │55分後某│          │400 元。            │        │電話，撥打被告陳│   話壹具（門號000000000 │日補充│
  │      │時      │          │                    │        │志榮所有之093628│   四，含SIM 卡）沒收，如全部或一 │理由書│
  │      │        │          │                    │        │0374號行電話聯絡│   部不能沒收時，與陳志榮連帶追徵 │附表編│
  │      │        │          │                    │        │被告陳志榮，約定│   其價額或以其與陳志榮之財產連帶 │號20，│
  │      │        │          │                    │        │於左列地點交易。│   抵償之，及未扣案之販賣第三級毒 │此部分│
  │      │        │          │                    │        │                │   品所得新臺幣肆佰元與陳志榮連帶 │係被告│
  │      │        │          │                    │        │                │   沒收，如全部或一部不能沒收時， │張志緯│
  │      │        │          │                    │        │                │   以其與陳志榮之財產連帶抵償之。 │、陳志│
  │      │        │          │                    │        │                │2、陳志榮共同販賣第三級毒品，處有 │榮共同│
  │      │        │          │                    │        │                │   期徒刑年捌月。未扣案之行動電 │犯之。│
  │      │        │          │                    │        │                │   話壹具（門號000000000 │      │
  │      │        │          │                    │        │                │   四，含SIM 卡）沒收，如全部或一 │      │
  │      │        │          │                    │        │                │   部不能沒收時，與張志緯連帶追徵 │      │
  │      │        │          │                    │        │                │   其價額，及未扣案之販賣第三級毒 │      │
  │      │        │          │                    │        │                │   品所得新臺幣肆佰元與張志緯連帶 │      │
  │      │        │          │                    │        │                │   沒收，如全部或一部不能沒收時， │      │
  │      │        │          │                    │        │                │   以其與張志緯之財產連帶抵償之。 │      │
  ├───┼────┼─────┼──────────┼────┼────────┼─────────────────┼───┤
  │  31  │97年12月│新竹市署立│第三級毒品Ｋ他命1 小│李姿影  │同上。          │1、張志緯共同販賣第三級毒品，處有 │即99年│
  │      │至98年3 │新竹醫院  │包（重量不詳），價格│        │                │   期徒刑伍年捌月。未扣案之行動電 │5 月31│
  │      │月2 日間│          │400 元。            │        │                │   話壹具（門號000000000 │日補充│
  │      │某時    │          │                    │        │                │   四，含SIM 卡）沒收，如全部或一 │理由書│
  │      │        │          │                    │        │                │   部不能沒收時，與陳志榮連帶追徵 │附表編│
  │      │        │          │                    │        │                │   其價額或以其與陳志榮之財產連帶 │號20，│
  │      │        │          │                    │        │                │   抵償之，及未扣案之販賣第三級毒 │此部分│
  │      │        │          │                    │        │                │   品所得新臺幣肆佰元與陳志榮連帶 │係被告│
  │      │        │          │                    │        │                │   沒收，如全部或一部不能沒收時， │張志緯│
  │      │        │          │                    │        │                │   以其與陳志榮之財產連帶抵償之。 │、陳志│
  │      │        │          │                    │        │                │2、陳志榮共同販賣第三級毒品，處有 │榮共同│
  │      │        │          │                    │        │                │   期徒刑年捌月。未扣案之行動電 │犯之。│
  │      │        │          │                    │        │                │   話壹具（門號000000000 │      │
  │      │        │          │                    │        │                │   四，含SIM 卡）沒收，如全部或一 │      │
  │      │        │          │                    │        │                │   部不能沒收時，與張志緯連帶追徵 │      │
  │      │        │          │                    │        │                │   其價額，及未扣案之販賣第三級毒 │      │
  │      │        │          │                    │        │                │   品所得新臺幣肆佰元與張志緯連帶 │      │
  │      │        │          │                    │        │                │   沒收，如全部或一部不能沒收時， │      │
  │      │        │          │                    │        │                │   以其與張志緯之財產連帶抵償之。 │      │
  ├───┼────┼─────┼──────────┼────┼────────┼─────────────────┼───┤
  │  32  │97年12月│新竹市署立│第三級毒品Ｋ他命1 小│李姿影  │同上。          │1、張志緯共同販賣第三級毒品，處有 │即99年│
  │      │至98年3 │新竹醫院  │包（重量不詳），價格│        │                │   期徒刑伍年捌月。未扣案之行動電 │5 月31│
  │      │月2 日間│          │400 元。            │        │                │   話壹具（門號000000000 │日補充│
  │      │某時    │          │                    │        │                │   四，含SIM 卡）沒收，如全部或一 │理由書│
  │      │        │          │                    │        │                │   部不能沒收時，與陳志榮連帶追徵 │附表編│
  │      │        │          │                    │        │                │   其價額或以其與陳志榮之財產連帶 │號20，│
  │      │        │          │                    │        │                │   抵償之，及未扣案之販賣第三級毒 │此部分│
  │      │        │          │                    │        │                │   品所得新臺幣肆佰元與陳志榮連帶 │係被告│
  │      │        │          │                    │        │                │   沒收，如全部或一部不能沒收時， │張志緯│
  │      │        │          │                    │        │                │   以其與陳志榮之財產連帶抵償之。 │、陳志│
  │      │        │          │                    │        │                │2、陳志榮共同販賣第三級毒品，處有 │榮共同│
  │      │        │          │                    │        │                │   期徒刑年捌月。未扣案之行動電 │犯之。│
  │      │        │          │                    │        │                │   話壹具（門號000000000 │      │
  │      │        │          │                    │        │                │   四，含SIM 卡）沒收，如全部或一 │      │
  │      │        │          │                    │        │                │   部不能沒收時，與張志緯連帶追徵 │      │
  │      │        │          │                    │        │                │   其價額，及未扣案之販賣第三級毒 │      │
  │      │        │          │                    │        │                │   品所得新臺幣肆佰元與張志緯連帶 │      │
  │      │        │          │                    │        │                │   沒收，如全部或一部不能沒收時， │      │
  │      │        │          │                    │        │                │   以其與張志緯之財產連帶抵償之。 │      │
  ├───┼────┼─────┼──────────┼────┼────────┼─────────────────┼───┤
  │  33  │98年12月│新竹市忠孝│第三級毒品Ｋ他命1 小│范姜正雄│范姜正雄以其持用│1、張志緯共同販賣第三級毒品，處有 │即99年│
  │      │18日20時│路「大潤發│包（重量不詳），價格│        │之0000000000號行│   期徒刑伍年捌月。未扣案之行動電 │5 月31│
  │      │28分59秒│」        │400 元。            │        │動電話，撥打被告│   話壹具（門號000000000 │日補充│
  │      │後某時  │          │                    │        │陳志榮所有之0936│   四，含SIM 卡）沒收，如全部或一 │理由書│
  │      │        │          │                    │        │280374號行動電話│   部不能沒收時，與陳志榮連帶追徵 │附表編│
  │      │        │          │                    │        │，約定於左列地點│   其價額或以其與陳志榮之財產連帶 │號24，│
  │      │        │          │                    │        │交易。          │   抵償之，及未扣案之販賣第三級毒 │此部分│
  │      │        │          │                    │        │                │   品所得新臺幣肆佰元與陳志榮連帶 │係被告│
  │      │        │          │                    │        │                │   沒收，如全部或一部不能沒收時， │張志緯│
  │      │        │          │                    │        │                │   以其與陳志榮之財產連帶抵償之。 │、陳志│
  │      │        │          │                    │        │                │2、陳志榮共同販賣第三級毒品，處有 │榮共同│
  │      │        │          │                    │        │                │   期徒刑年捌月。未扣案之行動電 │犯之。│
  │      │        │          │                    │        │                │   話壹具（門號000000000 │      │
  │      │        │          │                    │        │                │   四，含SIM 卡）沒收，如全部或一 │      │
  │      │        │          │                    │        │                │   部不能沒收時，與張志緯連帶追徵 │      │
  │      │        │          │                    │        │                │   其價額，及未扣案之販賣第三級毒 │      │
  │      │        │          │                    │        │                │   品所得新臺幣肆佰元與張志緯連帶 │      │
  │      │        │          │                    │        │                │   沒收，如全部或一部不能沒收時， │      │
  │      │        │          │                    │        │                │   以其與張志緯之財產連帶抵償之。 │      │
  ├───┼────┼─────┼──────────┼────┼────────┼─────────────────┼───┤
  │  34  │98年4 月│新竹市某處│第三級毒品Ｋ他命2 小│范姜正雄│同上。          │1、張志緯共同販賣第三級毒品，處有 │即99年│
  │      │3 日21時│          │包（重量不詳），價格│        │                │   期徒刑伍年捌月。未扣案之行動電 │5 月31│
  │      │27分58秒│          │800 元。            │        │                │   話壹具（門號000000000 │日補充│
  │      │後某時  │          │                    │        │                │   四，含SIM 卡）沒收，如全部或一 │理由書│
  │      │        │          │                    │        │                │   部不能沒收時，與陳志榮連帶追徵 │附表編│
  │      │        │          │                    │        │                │   其價額或以其與陳志榮之財產連帶 │號24，│
  │      │        │          │                    │        │                │   抵償之，及未扣案之販賣第三級毒 │此部分│
  │      │        │          │                    │        │                │   品所得新臺幣捌佰元與陳志榮連帶 │係被告│
  │      │        │          │                    │        │                │   沒收，如全部或一部不能沒收時， │張志緯│
  │      │        │          │                    │        │                │   以其與陳志榮之財產連帶抵償之。 │、陳志│
  │      │        │          │                    │        │                │2、陳志榮共同販賣第三級毒品，處有 │榮共同│
  │      │        │          │                    │        │                │   期徒刑年捌月。未扣案之行動電 │犯之。│
  │      │        │          │                    │        │                │   話壹具（門號000000000 │      │
  │      │        │          │                    │        │                │   四，含SIM 卡）沒收，如全部或一 │      │
  │      │        │          │                    │        │                │   部不能沒收時，與張志緯連帶追徵 │      │
  │      │        │          │                    │        │                │   其價額，及未扣案之販賣第三級毒 │      │
  │      │        │          │                    │        │                │   品所得新臺幣捌佰元與張志緯連帶 │      │
  │      │        │          │                    │        │                │   沒收，如全部或一部不能沒收時， │      │
  │      │        │          │                    │        │                │   以其與張志緯之財產連帶抵償之。 │      │
  ├───┼────┼─────┼──────────┼────┼────────┼─────────────────┼───┤
  │  35  │98年4 月│新竹市某處│第三級毒品Ｋ他命2 包│范姜正雄│同上。          │1、張志緯共同販賣第三級毒品，處有 │即99年│
  │      │4 日15時│          │（重量不詳），價格80│        │                │   期徒刑伍年捌月。未扣案之行動電 │5 月31│
  │      │5 分56秒│          │0元 。              │        │                │   話壹具（門號000000000 │日補充│
  │      │後某時  │          │                    │        │                │   四，含SIM 卡）沒收，如全部或一 │理由書│
  │      │        │          │                    │        │                │   部不能沒收時，與陳志榮連帶追徵 │附表編│
  │      │        │          │                    │        │                │   其價額或以其與陳志榮之財產連帶 │號24，│
  │      │        │          │                    │        │                │   抵償之，及未扣案之販賣第三級毒 │此部分│
  │      │        │          │                    │        │                │   品所得新臺幣捌佰元與陳志榮連帶 │係被告│
  │      │        │          │                    │        │                │   沒收，如全部或一部不能沒收時， │張志緯│
  │      │        │          │                    │        │                │   以其與陳志榮之財產連帶抵償之。 │、陳志│
  │      │        │          │                    │        │                │2、陳志榮共同販賣第三級毒品，處有 │榮共同│
  │      │        │          │                    │        │                │   期徒刑年捌月。未扣案之行動電 │犯之。│
  │      │        │          │                    │        │                │   話壹具（門號000000000 │      │
  │      │        │          │                    │        │                │   四，含SIM 卡）沒收，如全部或一 │      │
  │      │        │          │                    │        │                │   部不能沒收時，與張志緯連帶追徵 │      │
  │      │        │          │                    │        │                │   其價額，及未扣案之販賣第三級毒 │      │
  │      │        │          │                    │        │                │   品所得新臺幣捌佰元與張志緯連帶 │      │
  │      │        │          │                    │        │                │   沒收，如全部或一部不能沒收時， │      │
  │      │        │          │                    │        │                │   以其與張志緯之財產連帶抵償之。 │      │
  ├───┼────┼─────┼──────────┼────┼────────┼─────────────────┼───┤
  │  36  │97年5 月│新竹市某處│第三級毒品Ｋ他命6 小│鮑茂明  │鮑茂明以其持用之│1、張志緯共同販賣第三級毒品，處有 │即99年│
  │      │間某時  │          │包（毛重約4 至5 公克│        │0000000000號行動│   期徒刑陸年。未扣案之販賣第三級 │5 月31│
  │      │        │          │），價格2000元      │        │電話撥打電話聯絡│   毒品所得新臺幣貳仟元與陳志榮連 │日補充│
  │      │        │          │                    │        │被告陳志榮，約定│   帶沒收，如全部或一部不能沒收時 │理由書│
  │      │        │          │                    │        │於左列地點交易。│   ，以其與陳志榮之財產連帶抵償之 │附表編│
  │      │        │          │                    │        │                │   。                             │號26，│
  │      │        │          │                    │        │                │2、陳志榮共同販賣第三級毒品，處有 │此部分│
  │      │        │          │                    │        │                │   期徒刑肆年。未扣案之販賣第三級 │係被告│
  │      │        │          │                    │        │                │   毒品所得新臺幣貳仟元與張志緯連 │張志緯│
  │      │        │          │                    │        │                │   帶沒收，如全部或一部不能沒收時 │、陳志│
  │      │        │          │                    │        │                │   ，以其與張志緯之財產連帶抵償之 │榮共同│
  │      │        │          │                    │        │                │   。                             │犯之。│
  ├───┼────┼─────┼──────────┼────┼────────┼─────────────────┼───┤
  │  37  │97年5 月│新竹市某處│第三級毒品Ｋ他命6 小│鮑茂明  │同上。          │1、張志緯共同販賣第三級毒品，處有 │即99年│
  │      │至7 月間│          │包（毛重約4 至5 公克│        │                │   期徒刑陸年。未扣案之販賣第三級 │5 月31│
  │      │某時    │          │），價格2000元      │        │                │   毒品所得新臺幣貳仟元與陳志榮連 │日補充│
  │      │        │          │                    │        │                │   帶沒收，如全部或一部不能沒收時 │理由書│
  │      │        │          │                    │        │                │   ，以其與陳志榮之財產連帶抵償之 │附表編│
  │      │        │          │                    │        │                │   。                             │號26，│
  │      │        │          │                    │        │                │2、陳志榮共同販賣第三級毒品，處有 │此部分│
  │      │        │          │                    │        │                │   期徒刑肆年。未扣案之販賣第三級 │係被告│
  │      │        │          │                    │        │                │   毒品所得新臺幣貳仟元與張志緯連 │張志緯│
  │      │        │          │                    │        │                │   帶沒收，如全部或一部不能沒收時 │、陳志│
  │      │        │          │                    │        │                │   ，以其與張志緯之財產連帶抵償之 │榮共同│
  │      │        │          │                    │        │                │   。                             │犯之。│
  ├───┼────┼─────┼──────────┼────┼────────┼─────────────────┼───┤
  │  38  │97年5 月│新竹市某處│第三級毒品Ｋ他命6 小│鮑茂明  │同上。          │1、張志緯共同販賣第三級毒品，處有 │即99年│
  │      │至7 月間│          │包（毛重約4 至5 公克│        │                │   期徒刑陸年。未扣案之販賣第三級 │5 月31│
  │      │某時    │          │），價格2000元      │        │                │   毒品所得新臺幣貳仟元與陳志榮連 │日補充│
  │      │        │          │                    │        │                │   帶沒收，如全部或一部不能沒收時 │理由書│
  │      │        │          │                    │        │                │   ，以其與陳志榮之財產連帶抵償之 │附表編│
  │      │        │          │                    │        │                │   。                             │號26，│
  │      │        │          │                    │        │                │2、陳志榮共同販賣第三級毒品，處有 │此部分│
  │      │        │          │                    │        │                │   期徒刑肆年。未扣案之販賣第三級 │係被告│
  │      │        │          │                    │        │                │   毒品所得新臺幣貳仟元與張志緯連 │張志緯│
  │      │        │          │                    │        │                │   帶沒收，如全部或一部不能沒收時 │、陳志│
  │      │        │          │                    │        │                │   ，以其與張志緯之財產連帶抵償之 │榮共同│
  │      │        │          │                    │        │                │   。                             │犯之。│
  ├───┼────┼─────┼──────────┼────┼────────┼─────────────────┼───┤
  │  39  │97年5 月│新竹市某處│第三級毒品Ｋ他命6 小│鮑茂明  │同上。          │1、張志緯共同販賣第三級毒品，處有 │即99年│
  │      │至7 月間│          │包（毛重約4 至5 公克│        │                │   期徒刑陸年。未扣案之販賣第三級 │5 月31│
  │      │某時    │          │），價格2000元      │        │                │   毒品所得新臺幣貳仟元與陳志榮連 │日補充│
  │      │        │          │                    │        │                │   帶沒收，如全部或一部不能沒收時 │理由書│
  │      │        │          │                    │        │                │   ，以其與陳志榮之財產連帶抵償之 │附表編│
  │      │        │          │                    │        │                │   。                             │號26，│
  │      │        │          │                    │        │                │2、陳志榮共同販賣第三級毒品，處有 │此部分│
  │      │        │          │                    │        │                │   期徒刑肆年。未扣案之販賣第三級 │係被告│
  │      │        │          │                    │        │                │   毒品所得新臺幣貳仟元與張志緯連 │張志緯│
  │      │        │          │                    │        │                │   帶沒收，如全部或一部不能沒收時 │、陳志│
  │      │        │          │                    │        │                │   ，以其與張志緯之財產連帶抵償之 │榮共同│
  │      │        │          │                    │        │                │   。                             │犯之。│
  ├───┼────┼─────┼──────────┼────┼────────┼─────────────────┼───┤
  │  40  │97年5 月│新竹市某處│第三級毒品Ｋ他命6 小│鮑茂明  │同上。          │1、張志緯共同販賣第三級毒品，處有 │即99年│
  │      │至7 月間│          │包（毛重約4 至5 公克│        │                │   期徒刑陸年。未扣案之販賣第三級 │5 月31│
  │      │某時    │          │），價格2000元      │        │                │   毒品所得新臺幣貳仟元與陳志榮連 │日補充│
  │      │        │          │                    │        │                │   帶沒收，如全部或一部不能沒收時 │理由書│
  │      │        │          │                    │        │                │   ，以其與陳志榮之財產連帶抵償之 │附表編│
  │      │        │          │                    │        │                │   。                             │號26，│
  │      │        │          │                    │        │                │2、陳志榮共同販賣第三級毒品，處有 │此部分│
  │      │        │          │                    │        │                │   期徒刑肆年。未扣案之販賣第三級 │係被告│
  │      │        │          │                    │        │                │   毒品所得新臺幣貳仟元與張志緯連 │張志緯│
  │      │        │          │                    │        │                │   帶沒收，如全部或一部不能沒收時 │、陳志│
  │      │        │          │                    │        │                │   ，以其與張志緯之財產連帶抵償之 │榮共同│
  │      │        │          │                    │        │                │   。                             │犯之。│
  ├───┼────┼─────┼──────────┼────┼────────┼─────────────────┼───┤
  │  41  │97年12月│新竹市中華│第三級毒品Ｋ他命1 小│黃競儀  │黃競儀以其持用之│1、張志緯共同販賣第三級毒品，處有 │即99年│
  │      │17日21時│路「碧雲天│包（毛重約0.7 公克）│        │0000000000號行動│   期徒刑伍年捌月。未扣案之行動電 │5 月31│
  │      │22分後某│」汽車旅館│，價格400 元        │        │電話，撥打被告陳│   話壹具（門號000000000 │日補充│
  │      │時      │旁（起訴書│                    │        │志榮所有之093628│   四，含SIM 卡）沒收，如全部或一 │理由書│
  │      │        │誤為新竹市│                    │        │0374號行動電話聯│   部不能沒收時，與陳志榮連帶追徵 │附表編│
  │      │        │民族路66巷│                    │        │絡被告陳志榮，約│   其價額或以其與陳志榮之財產連帶 │號27，│
  │      │        │38號前或新│                    │        │定於左列地點交易│   抵償之，及未扣案之販賣第三級毒 │此部分│
  │      │        │竹市○○路│                    │        │。              │   品所得新臺幣肆佰元與陳志榮連帶 │係被告│
  │      │        │2 段180 號│                    │        │                │   沒收，如全部或一部不能沒收時， │張志緯│
  │      │        │「笑傲江湖│                    │        │                │   以其與陳志榮之財產連帶抵償之。 │、陳志│
  │      │        │」KTV）   │                    │        │                │2、陳志榮共同販賣第三級毒品，處有 │榮共同│
  │      │        │          │                    │        │                │   期徒刑年捌月。未扣案之行動電 │犯之。│
  │      │        │          │                    │        │                │   話壹具（門號000000000 │      │
  │      │        │          │                    │        │                │   四，含SIM 卡）沒收，如全部或一 │      │
  │      │        │          │                    │        │                │   部不能沒收時，與張志緯連帶追徵 │      │
  │      │        │          │                    │        │                │   其價額，及未扣案之販賣第三級毒 │      │
  │      │        │          │                    │        │                │   品所得新臺幣肆佰元與張志緯連帶 │      │
  │      │        │          │                    │        │                │   沒收，如全部或一部不能沒收時， │      │
  │      │        │          │                    │        │                │   以其與張志緯之財產連帶抵償之。 │      │
  ├───┼────┼─────┼──────────┼────┼────────┼─────────────────┼───┤
  │  42  │97年12月│新竹市民族│第三級毒品Ｋ他命1 小│黃競儀  │同上。          │1、張志緯共同販賣第三級毒品，處有 │即99年│
  │      │29日21時│路66巷38號│包（毛重約0.7 公克）│        │                │   期徒刑伍年捌月。未扣案之行動電 │5 月31│
  │      │9 分後某│前        │，價格400 元        │        │                │   話壹具（門號000000000 │日補充│
  │      │時      │          │                    │        │                │   四，含SIM 卡）沒收，如全部或一 │理由書│
  │      │        │          │                    │        │                │   部不能沒收時，與陳志榮連帶追徵 │附表編│
  │      │        │          │                    │        │                │   其價額或以其與陳志榮之財產連帶 │號27，│
  │      │        │          │                    │        │                │   抵償之，及未扣案之販賣第三級毒 │此部分│
  │      │        │          │                    │        │                │   品所得新臺幣肆佰元與陳志榮連帶 │係被告│
  │      │        │          │                    │        │                │   沒收，如全部或一部不能沒收時， │張志緯│
  │      │        │          │                    │        │                │   以其與陳志榮之財產連帶抵償之。 │、陳志│
  │      │        │          │                    │        │                │2、陳志榮共同販賣第三級毒品，處有 │榮共同│
  │      │        │          │                    │        │                │   期徒刑年捌月。未扣案之行動電 │犯之。│
  │      │        │          │                    │        │                │   話壹具（門號000000000 │      │
  │      │        │          │                    │        │                │   四，含SIM 卡）沒收，如全部或一 │      │
  │      │        │          │                    │        │                │   部不能沒收時，與張志緯連帶追徵 │      │
  │      │        │          │                    │        │                │   其價額，及未扣案之販賣第三級毒 │      │
  │      │        │          │                    │        │                │   品所得新臺幣肆佰元與張志緯連帶 │      │
  │      │        │          │                    │        │                │   沒收，如全部或一部不能沒收時， │      │
  │      │        │          │                    │        │                │   以其與張志緯之財產連帶抵償之。 │      │
  ├───┼────┼─────┼──────────┼────┼────────┼─────────────────┼───┤
  │  43  │97年12月│新竹市某處│第三級毒品Ｋ他命1 小│黃競儀  │同上。          │1、張志緯共同販賣第三級毒品，處有 │即99年│
  │      │底至98年│          │包（毛重約0.7 公克）│        │                │   期徒刑伍年捌月。未扣案之行動電 │5 月31│
  │      │2 月間某│          │，價格400 元        │        │                │   話壹具（門號000000000 │日補充│
  │      │時      │          │                    │        │                │   四，含SIM 卡）沒收，如全部或一 │理由書│
  │      │        │          │                    │        │                │   部不能沒收時，與陳志榮連帶追徵 │附表編│
  │      │        │          │                    │        │                │   其價額或以其與陳志榮之財產連帶 │號27，│
  │      │        │          │                    │        │                │   抵償之，及未扣案之販賣第三級毒 │此部分│
  │      │        │          │                    │        │                │   品所得新臺幣肆佰元與陳志榮連帶 │係被告│
  │      │        │          │                    │        │                │   沒收，如全部或一部不能沒收時， │張志緯│
  │      │        │          │                    │        │                │   以其與陳志榮之財產連帶抵償之。 │、陳志│
  │      │        │          │                    │        │                │2、陳志榮共同販賣第三級毒品，處有 │榮共同│
  │      │        │          │                    │        │                │   期徒刑年捌月。未扣案之行動電 │犯之。│
  │      │        │          │                    │        │                │   話壹具（門號000000000 │      │
  │      │        │          │                    │        │                │   四，含SIM 卡）沒收，如全部或一 │      │
  │      │        │          │                    │        │                │   部不能沒收時，與張志緯連帶追徵 │      │
  │      │        │          │                    │        │                │   其價額，及未扣案之販賣第三級毒 │      │
  │      │        │          │                    │        │                │   品所得新臺幣肆佰元與張志緯連帶 │      │
  │      │        │          │                    │        │                │   沒收，如全部或一部不能沒收時， │      │
  │      │        │          │                    │        │                │   以其與張志緯之財產連帶抵償之。 │      │
  ├───┼────┼─────┼──────────┼────┼────────┼─────────────────┼───┤
  │  44  │97年12月│新竹市某處│第三級毒品Ｋ他命1 小│黃競儀  │同上。          │1、張志緯共同販賣第三級毒品，處有 │即99年│
  │      │底至98年│          │包（毛重約0.7 公克）│        │                │   期徒刑伍年捌月。未扣案之行動電 │5 月31│
  │      │2 月間某│          │，價格400 元        │        │                │   話壹具（門號000000000 │日補充│
  │      │時      │          │                    │        │                │   四，含SIM 卡）沒收，如全部或一 │理由書│
  │      │        │          │                    │        │                │   部不能沒收時，與陳志榮連帶追徵 │附表編│
  │      │        │          │                    │        │                │   其價額或以其與陳志榮之財產連帶 │號27，│
  │      │        │          │                    │        │                │   抵償之，及未扣案之販賣第三級毒 │此部分│
  │      │        │          │                    │        │                │   品所得新臺幣肆佰元與陳志榮連帶 │係被告│
  │      │        │          │                    │        │                │   沒收，如全部或一部不能沒收時， │張志緯│
  │      │        │          │                    │        │                │   以其與陳志榮之財產連帶抵償之。 │、陳志│
  │      │        │          │                    │        │                │2、陳志榮共同販賣第三級毒品，處有 │榮共同│
  │      │        │          │                    │        │                │   期徒刑年捌月。未扣案之行動電 │犯之。│
  │      │        │          │                    │        │                │   話壹具（門號000000000 │      │
  │      │        │          │                    │        │                │   四，含SIM 卡）沒收，如全部或一 │      │
  │      │        │          │                    │        │                │   部不能沒收時，與張志緯連帶追徵 │      │
  │      │        │          │                    │        │                │   其價額，及未扣案之販賣第三級毒 │      │
  │      │        │          │                    │        │                │   品所得新臺幣肆佰元與張志緯連帶 │      │
  │      │        │          │                    │        │                │   沒收，如全部或一部不能沒收時， │      │
  │      │        │          │                    │        │                │   以其與張志緯之財產連帶抵償之。 │      │
  ├───┼────┼─────┼──────────┼────┼────────┼─────────────────┼───┤
  │  45  │98年2 月│新竹市某處│第三級毒品Ｋ他命1 小│陳峻豪  │陳峻豪以其持用之│1、張志緯共同販賣第三級毒品，處有 │即99年│
  │      │至3 月間│          │包（重量不詳），價格│        │0000000000號行動│   期徒刑伍年捌月。未扣案之行動電 │5 月31│
  │      │某時    │          │400 元              │        │電話，撥打被告陳│   話壹具（門號000000000 │日補充│
  │      │        │          │                    │        │志榮所有之098143│   五，含SIM 卡）沒收，如全部或一 │理由書│
  │      │        │          │                    │        │2825號行動電話聯│   部不能沒收時，與陳志榮連帶追徵 │附表編│
  │      │        │          │                    │        │絡被告陳志榮，約│   其價額或以其與陳志榮之財產連帶 │號29，│
  │      │        │          │                    │        │定於左列地點交易│   抵償之，及未扣案之販賣第三級毒 │此部分│
  │      │        │          │                    │        │。              │   品所得新臺幣肆佰元與陳志榮連帶 │係被告│
  │      │        │          │                    │        │                │   沒收，如全部或一部不能沒收時， │張志緯│
  │      │        │          │                    │        │                │   以其與陳志榮之財產連帶抵償之。 │、陳志│
  │      │        │          │                    │        │                │2、陳志榮共同販賣第三級毒品，處有 │榮共同│
  │      │        │          │                    │        │                │   期徒刑年捌月。未扣案之行動電 │犯之。│
  │      │        │          │                    │        │                │   話壹具（門號000000000 │      │
  │      │        │          │                    │        │                │   五，含SIM 卡）沒收，如全部或一 │      │
  │      │        │          │                    │        │                │   部不能沒收時，與張志緯連帶追徵 │      │
  │      │        │          │                    │        │                │   其價額，及未扣案之販賣第三級毒 │      │
  │      │        │          │                    │        │                │   品所得新臺幣肆佰元與張志緯連帶 │      │
  │      │        │          │                    │        │                │   沒收，如全部或一部不能沒收時， │      │
  │      │        │          │                    │        │                │   以其與張志緯之財產連帶抵償之。 │      │
  ├───┼────┼─────┼──────────┼────┼────────┼─────────────────┼───┤
  │  46  │98年2 月│新竹市某處│第三級毒品Ｋ他命1 小│陳峻豪  │同上。          │1、張志緯共同販賣第三級毒品，處有 │即99年│
  │      │至3 月間│          │包（重量不詳），價格│        │                │   期徒刑伍年捌月。未扣案之行動電 │5 月31│
  │      │某時    │          │400 元              │        │                │   話壹具（門號000000000 │日補充│
  │      │        │          │                    │        │                │   五，含SIM 卡）沒收，如全部或一 │理由書│
  │      │        │          │                    │        │                │   部不能沒收時，與陳志榮連帶追徵 │附表編│
  │      │        │          │                    │        │                │   其價額或以其與陳志榮之財產連帶 │號29，│
  │      │        │          │                    │        │                │   抵償之，及未扣案之販賣第三級毒 │此部分│
  │      │        │          │                    │        │                │   品所得新臺幣肆佰元與陳志榮連帶 │係被告│
  │      │        │          │                    │        │                │   沒收，如全部或一部不能沒收時， │張志緯│
  │      │        │          │                    │        │                │   以其與陳志榮之財產連帶抵償之。 │、陳志│
  │      │        │          │                    │        │                │2、陳志榮共同販賣第三級毒品，處有 │榮共同│
  │      │        │          │                    │        │                │   期徒刑年捌月。未扣案之行動電 │犯之。│
  │      │        │          │                    │        │                │   話壹具（門號000000000 │      │
  │      │        │          │                    │        │                │   五，含SIM 卡）沒收，如全部或一 │      │
  │      │        │          │                    │        │                │   部不能沒收時，與張志緯連帶追徵 │      │
  │      │        │          │                    │        │                │   其價額，及未扣案之販賣第三級毒 │      │
  │      │        │          │                    │        │                │   品所得新臺幣肆佰元與張志緯連帶 │      │
  │      │        │          │                    │        │                │   沒收，如全部或一部不能沒收時， │      │
  │      │        │          │                    │        │                │   以其與張志緯之財產連帶抵償之。 │      │
  ├───┼────┼─────┼──────────┼────┼────────┼─────────────────┼───┤
  │  47  │98年2 月│新竹市某處│第三級毒品Ｋ他命1 小│陳峻豪  │同上。          │1、張志緯共同販賣第三級毒品，處有 │即99年│
  │      │至3 月間│          │包（重量不詳），價格│        │                │   期徒刑伍年捌月。未扣案之行動電 │5 月31│
  │      │某時    │          │400 元              │        │                │   話壹具（門號000000000 │日補充│
  │      │        │          │                    │        │                │   五，含SIM 卡）沒收，如全部或一 │理由書│
  │      │        │          │                    │        │                │   部不能沒收時，與陳志榮連帶追徵 │附表編│
  │      │        │          │                    │        │                │   其價額或以其與陳志榮之財產連帶 │號29，│
  │      │        │          │                    │        │                │   抵償之，及未扣案之販賣第三級毒 │此部分│
  │      │        │          │                    │        │                │   品所得新臺幣肆佰元與陳志榮連帶 │係被告│
  │      │        │          │                    │        │                │   沒收，如全部或一部不能沒收時， │張志緯│
  │      │        │          │                    │        │                │   以其與陳志榮之財產連帶抵償之。 │、陳志│
  │      │        │          │                    │        │                │2、陳志榮共同販賣第三級毒品，處有 │榮共同│
  │      │        │          │                    │        │                │   期徒刑年捌月。未扣案之行動電 │犯之。│
  │      │        │          │                    │        │                │   話壹具（門號000000000 │      │
  │      │        │          │                    │        │                │   五，含SIM 卡）沒收，如全部或一 │      │
  │      │        │          │                    │        │                │   部不能沒收時，與張志緯連帶追徵 │      │
  │      │        │          │                    │        │                │   其價額，及未扣案之販賣第三級毒 │      │
  │      │        │          │                    │        │                │   品所得新臺幣肆佰元與張志緯連帶 │      │
  │      │        │          │                    │        │                │   沒收，如全部或一部不能沒收時， │      │
  │      │        │          │                    │        │                │   以其與張志緯之財產連帶抵償之。 │      │
  ├───┼────┼─────┼──────────┼────┼────────┼─────────────────┼───┤
  │  48  │98年1 月│新竹市民生│第三級毒品Ｋ他命1 小│黃子軒  │黃子軒以其持用之│1、張志緯共同販賣第三級毒品，處有 │即99年│
  │      │間某時  │路與北大路│包（重量不詳），價格│        │0000000000號行動│   期徒刑伍年捌月。扣案之行動電話 │5 月31│
  │      │        │口之「萊爾│400 元              │        │電話，撥打被告陳│   壹具（門號0000000000 │日補充│
  │      │        │富」便利超│                    │        │志榮所有之093829│   ，含SIM 卡）沒收，及未扣案之販 │理由書│
  │      │        │商        │                    │        │5740號行動電話後│   賣第三級毒品所得新臺幣肆佰元與 │附表編│
  │      │        │          │                    │        │，約定於左列地點│   陳志榮連帶沒收，如全部或一部不 │號31，│
  │      │        │          │                    │        │交易。          │   能沒收時，以其與陳志榮之財產連 │此部分│
  │      │        │          │                    │        │                │   帶抵償之。                     │係被告│
  │      │        │          │                    │        │                │2、陳志榮共同販賣第三級毒品，處有 │張志緯│
  │      │        │          │                    │        │                │   期徒刑年捌月。扣案之行動電話 │、陳志│
  │      │        │          │                    │        │                │   壹具（門號0000000000 │榮共同│
  │      │        │          │                    │        │                │   ，含SIM 卡）沒收，及未扣案之販 │犯之。│
  │      │        │          │                    │        │                │   賣第三級毒品所得新臺幣肆佰元與 │      │
  │      │        │          │                    │        │                │   張志緯連帶沒收，如全部或一部不 │      │
  │      │        │          │                    │        │                │   能沒收時，以其與張志緯之財產連 │      │
  │      │        │          │                    │        │                │   帶抵償之。                     │      │
  ├───┼────┼─────┼──────────┼────┼────────┼─────────────────┼───┤
  │  49  │98年2 月│新竹市「美│第三級毒品Ｋ他命1 小│黃子軒  │同上。          │1、張志緯共同販賣第三級毒品，處有 │即99年│
  │      │間某時  │人魚」檳榔│包（重量不詳），價格│        │                │   期徒刑伍年捌月。扣案之行動電話 │5 月31│
  │      │        │攤        │400 元              │        │                │   壹具（門號0000000000 │日補充│
  │      │        │          │                    │        │                │   ，含SIM 卡）沒收，及未扣案之販 │理由書│
  │      │        │          │                    │        │                │   賣第三級毒品所得新臺幣肆佰元與 │附表編│
  │      │        │          │                    │        │                │   陳志榮連帶沒收，如全部或一部不 │號31，│
  │      │        │          │                    │        │                │   能沒收時，以其與陳志榮之財產連 │此部分│
  │      │        │          │                    │        │                │   帶抵償之。                     │係被告│
  │      │        │          │                    │        │                │2、陳志榮共同販賣第三級毒品，處有 │張志緯│
  │      │        │          │                    │        │                │   期徒刑年捌月。扣案之行動電話 │、陳志│
  │      │        │          │                    │        │                │   壹具（門號0000000000 │榮共同│
  │      │        │          │                    │        │                │   ，含SIM 卡）沒收，及未扣案之販 │犯之。│
  │      │        │          │                    │        │                │   賣第三級毒品所得新臺幣肆佰元與 │      │
  │      │        │          │                    │        │                │   張志緯連帶沒收，如全部或一部不 │      │
  │      │        │          │                    │        │                │   能沒收時，以其與張志緯之財產連 │      │
  │      │        │          │                    │        │                │   帶抵償之。                     │      │
  ├───┼────┼─────┼──────────┼────┼────────┼─────────────────┼───┤
  │  50  │98年3 月│新竹市民生│第三級毒品Ｋ他命1 小│黃子軒  │同上。          │1、張志緯共同販賣第三級毒品，處有 │即99年│
  │      │間某時  │路與北大路│包（重量不詳），價格│        │                │   期徒刑伍年捌月。扣案之行動電話 │5 月31│
  │      │        │口之「萊爾│400 元              │        │                │   壹具（門號0000000000 │日補充│
  │      │        │富」便利超│                    │        │                │   ，含SIM 卡）沒收，及未扣案之販 │理由書│
  │      │        │商        │                    │        │                │   賣第三級毒品所得新臺幣肆佰元與 │附表編│
  │      │        │          │                    │        │                │   陳志榮連帶沒收，如全部或一部不 │號31，│
  │      │        │          │                    │        │                │   能沒收時，以其與陳志榮之財產連 │此部分│
  │      │        │          │                    │        │                │   帶抵償之。                     │係被告│
  │      │        │          │                    │        │                │2、陳志榮共同販賣第三級毒品，處有 │張志緯│
  │      │        │          │                    │        │                │   期徒刑年捌月。扣案之行動電話 │、陳志│
  │      │        │          │                    │        │                │   壹具（門號0000000000 │榮共同│
  │      │        │          │                    │        │                │   ，含SIM 卡）沒收，及未扣案之販 │犯之。│
  │      │        │          │                    │        │                │   賣第三級毒品所得新臺幣肆佰元與 │      │
  │      │        │          │                    │        │                │   張志緯連帶沒收，如全部或一部不 │      │
  │      │        │          │                    │        │                │   能沒收時，以其與張志緯之財產連 │      │
  │      │        │          │                    │        │                │   帶抵償之。                     │      │
  ├───┼────┼─────┼──────────┼────┼────────┼─────────────────┼───┤
  │  51  │98年3 月│新竹市某處│第三級毒品Ｋ他命1 小│黃子軒  │同上。          │1、張志緯共同販賣第三級毒品，處有 │即99年│
  │      │31日某時│          │包（重量不詳），價格│        │                │   期徒刑伍年捌月。扣案之行動電話 │5 月31│
  │      │        │          │400 元              │        │                │   壹具（門號0000000000 │日補充│
  │      │        │          │                    │        │                │   ，含SIM 卡）沒收，及未扣案之販 │理由書│
  │      │        │          │                    │        │                │   賣第三級毒品所得新臺幣肆佰元與 │附表編│
  │      │        │          │                    │        │                │   陳志榮連帶沒收，如全部或一部不 │號31，│
  │      │        │          │                    │        │                │   能沒收時，以其與陳志榮之財產連 │此部分│
  │      │        │          │                    │        │                │   帶抵償之。                     │係被告│
  │      │        │          │                    │        │                │2、陳志榮共同販賣第三級毒品，處有 │張志緯│
  │      │        │          │                    │        │                │   期徒刑年捌月。扣案之行動電話 │、陳志│
  │      │        │          │                    │        │                │   壹具（門號0000000000 │榮共同│
  │      │        │          │                    │        │                │   ，含SIM 卡）沒收，及未扣案之販 │犯之。│
  │      │        │          │                    │        │                │   賣第三級毒品所得新臺幣肆佰元與 │      │
  │      │        │          │                    │        │                │   張志緯連帶沒收，如全部或一部不 │      │
  │      │        │          │                    │        │                │   能沒收時，以其與張志緯之財產連 │      │
  │      │        │          │                    │        │                │   帶抵償之。                     │      │
  ├───┼────┼─────┼──────────┼────┼────────┼─────────────────┼───┤
  │  52  │98年4 月│新竹市某處│第三級毒品Ｋ他命1 小│黃子軒  │同上。          │1、張志緯共同販賣第三級毒品，處有 │即99年│
  │      │4 日某時│          │包（重量不詳），價格│        │                │   期徒刑伍年捌月。扣案之行動電話 │5 月31│
  │      │        │          │400 元              │        │                │   壹具（門號0000000000 │日補充│
  │      │        │          │                    │        │                │   ，含SIM 卡）沒收，及未扣案之販 │理由書│
  │      │        │          │                    │        │                │   賣第三級毒品所得新臺幣肆佰元與 │附表編│
  │      │        │          │                    │        │                │   陳志榮連帶沒收，如全部或一部不 │號31，│
  │      │        │          │                    │        │                │   能沒收時，以其與陳志榮之財產連 │此部分│
  │      │        │          │                    │        │                │   帶抵償之。                     │係被告│
  │      │        │          │                    │        │                │2、陳志榮共同販賣第三級毒品，處有 │張志緯│
  │      │        │          │                    │        │                │   期徒刑年捌月。扣案之行動電話 │、陳志│
  │      │        │          │                    │        │                │   壹具（門號0000000000 │榮共同│
  │      │        │          │                    │        │                │   ，含SIM 卡）沒收，及未扣案之販 │犯之。│
  │      │        │          │                    │        │                │   賣第三級毒品所得新臺幣肆佰元與 │      │
  │      │        │          │                    │        │                │   張志緯連帶沒收，如全部或一部不 │      │
  │      │        │          │                    │        │                │   能沒收時，以其與張志緯之財產連 │      │
  │      │        │          │                    │        │                │   帶抵償之。                     │      │
  ├───┼────┼─────┼──────────┼────┼────────┼─────────────────┼───┤
  │  53  │98年2 月│新竹市經國│第三級毒品Ｋ他命1 小│陳思潔  │陳思潔以其持用之│1、張志緯共同販賣第三級毒品，處有 │即99年│
  │      │至3 月31│路2 段180 │包（重量不詳），價格│        │0000000000號行動│   期徒刑伍年捌月。扣案之行動電話 │5 月31│
  │      │日間某時│號「笑傲江│400 元              │        │電話，撥打被告陳│   壹具（門號0000000000 │日補充│
  │      │        │湖」KTV   │                    │        │志榮所有之093829│   ，含SIM 卡）沒收，及未扣案之販 │理由書│
  │      │        │          │                    │        │5740號行動電話後│   賣第三級毒品所得新臺幣肆佰元與 │附表編│
  │      │        │          │                    │        │，約定於左列地點│   陳志榮連帶沒收，如全部或一部不 │號32，│
  │      │        │          │                    │        │交易。          │   能沒收時，以其與陳志榮之財產連 │此部分│
  │      │        │          │                    │        │                │   帶抵償之。                     │係被告│
  │      │        │          │                    │        │                │2、陳志榮共同販賣第三級毒品，處有 │張志緯│
  │      │        │          │                    │        │                │   期徒刑年捌月。扣案之行動電話 │、陳志│
  │      │        │          │                    │        │                │   壹具（門號0000000000 │榮共同│
  │      │        │          │                    │        │                │   ，含SIM 卡）沒收，及未扣案之販 │犯之。│
  │      │        │          │                    │        │                │   賣第三級毒品所得新臺幣肆佰元與 │      │
  │      │        │          │                    │        │                │   張志緯連帶沒收，如全部或一部不 │      │
  │      │        │          │                    │        │                │   能沒收時，以其與張志緯之財產連 │      │
  │      │        │          │                    │        │                │   帶抵償之。                     │      │
  ├───┼────┼─────┼──────────┼────┼────────┼─────────────────┼───┤
  │  54  │98年2 月│新竹市經國│第三級毒品Ｋ他命1 小│陳思潔  │同上。          │1、張志緯共同販賣第三級毒品，處有 │即99年│
  │      │至3 月31│路2 段180 │包（重量不詳），價格│        │                │   期徒刑伍年捌月。扣案之行動電話 │5 月31│
  │      │日間某時│號「笑傲江│400 元              │        │                │   壹具（門號0000000000 │日補充│
  │      │        │湖」KTV   │                    │        │                │   ，含SIM 卡）沒收，及未扣案之販 │理由書│
  │      │        │          │                    │        │                │   賣第三級毒品所得新臺幣肆佰元與 │附表編│
  │      │        │          │                    │        │                │   陳志榮連帶沒收，如全部或一部不 │號32，│
  │      │        │          │                    │        │                │   能沒收時，以其與陳志榮之財產連 │此部分│
  │      │        │          │                    │        │                │   帶抵償之。                     │係被告│
  │      │        │          │                    │        │                │2、陳志榮共同販賣第三級毒品，處有 │張志緯│
  │      │        │          │                    │        │                │   期徒刑年捌月。扣案之行動電話 │、陳志│
  │      │        │          │                    │        │                │   壹具（門號0000000000 │榮共同│
  │      │        │          │                    │        │                │   ，含SIM 卡）沒收，及未扣案之販 │犯之。│
  │      │        │          │                    │        │                │   賣第三級毒品所得新臺幣肆佰元與 │      │
  │      │        │          │                    │        │                │   張志緯連帶沒收，如全部或一部不 │      │
  │      │        │          │                    │        │                │   能沒收時，以其與張志緯之財產連 │      │
  │      │        │          │                    │        │                │   帶抵償之。                     │      │
  ├───┼────┼─────┼──────────┼────┼────────┼─────────────────┼───┤
  │  55  │97年5 、│新竹市建功│第三級毒品Ｋ他命2 小│聶羽函  │聶羽函以其持用之│1、張志緯共同販賣第三級毒品，處有 │即99年│
  │      │6 月間某│一路59巷6 │包（重量不詳），價格│        │0000000000號行動│   期徒刑伍年捌月。未扣案之販賣第 │5 月31│
  │      │時      │號7 樓之1 │800 元。            │        │電話聯絡被告陳志│   三級毒品所得新臺幣捌佰元與陳志 │日補充│
  │      │        │樓下      │                    │        │榮後，約定於左列│   榮連帶沒收，如全部或一部不能沒 │理由書│
  │      │        │          │                    │        │地點交易。      │   收時，以其與陳志榮之財產連帶抵 │附表編│
  │      │        │          │                    │        │                │   償之。                         │號33，│
  │      │        │          │                    │        │                │2、陳志榮共同販賣第三級毒品，處有 │此部分│
  │      │        │          │                    │        │                │   期徒刑年捌月。未扣案之販賣第 │係被告│
  │      │        │          │                    │        │                │   三級毒品所得新臺幣捌佰元與張志 │張志緯│
  │      │        │          │                    │        │                │   緯連帶沒收，如全部或一部不能沒 │、陳志│
  │      │        │          │                    │        │                │   收時，以其與張志緯之財產連帶抵 │榮共同│
  │      │        │          │                    │        │                │   償之。                         │犯之。│
  ├───┼────┼─────┼──────────┼────┼────────┼─────────────────┼───┤
  │  56  │97年9 月│新竹市建功│第三級毒品Ｋ他命2 小│聶羽函  │同上。          │1、張志緯共同販賣第三級毒品，處有 │即99年│
  │      │間某時  │一路59巷6 │包（重量不詳），價格│        │                │   期徒刑伍年捌月。未扣案之販賣第 │5 月31│
  │      │        │號7 樓之1 │800 元。            │        │                │   三級毒品所得新臺幣捌佰元與陳志 │日補充│
  │      │        │樓下      │                    │        │                │   榮連帶沒收，如全部或一部不能沒 │理由書│
  │      │        │          │                    │        │                │   收時，以其與陳志榮之財產連帶抵 │附表編│
  │      │        │          │                    │        │                │   償之。                         │號33，│
  │      │        │          │                    │        │                │2、陳志榮共同販賣第三級毒品，處有 │此部分│
  │      │        │          │                    │        │                │   期徒刑年捌月。未扣案之販賣第 │係被告│
  │      │        │          │                    │        │                │   三級毒品所得新臺幣捌佰元與張志 │張志緯│
  │      │        │          │                    │        │                │   緯連帶沒收，如全部或一部不能沒 │、陳志│
  │      │        │          │                    │        │                │   收時，以其與張志緯之財產連帶抵 │榮共同│
  │      │        │          │                    │        │                │   償之。                         │犯之。│
  ├───┼────┼─────┼──────────┼────┼────────┼─────────────────┼───┤
  │  57  │97年11月│新竹市建功│第三級毒品Ｋ他命1 小│聶羽函  │同上。          │1、張志緯共同販賣第三級毒品，處有 │起訴書│
  │      │間某時  │一路59巷6 │包（重量不詳），價格│        │                │   期徒刑伍年捌月。未扣案之販賣第 │附表編│
  │      │        │號7 樓之1 │400 元。            │        │                │   三級毒品所得新臺幣肆佰元與陳志 │號33，│
  │      │        │樓下      │                    │        │                │   榮連帶沒收，如全部或一部不能沒 │此部分│
  │      │        │          │                    │        │                │   收時，以其與陳志榮之財產連帶抵 │係被告│
  │      │        │          │                    │        │                │   償之。                         │張志緯│
  │      │        │          │                    │        │                │2、陳志榮共同販賣第三級毒品，處有 │、陳志│
  │      │        │          │                    │        │                │   期徒刑年捌月。未扣案之販賣第 │榮共同│
  │      │        │          │                    │        │                │   三級毒品所得新臺幣肆佰元與張志 │犯之。│
  │      │        │          │                    │        │                │   緯連帶沒收，如全部或一部不能沒 │      │
  │      │        │          │                    │        │                │   收時，以其與張志緯之財產連帶抵 │      │
  │      │        │          │                    │        │                │   償之。                         │      │
  ├───┼────┼─────┼──────────┼────┼────────┼─────────────────┼───┤
  │  58  │97年11月│新竹市建功│第三級毒品Ｋ他命1 小│聶羽函  │同上。          │1、張志緯共同販賣第三級毒品，處有 │即99年│
  │      │間某時  │一路59巷6 │包（重量不詳），價格│        │                │   期徒刑伍年捌月。未扣案之販賣第 │5 月31│
  │      │        │號7 樓之1 │400 元。            │        │                │   三級毒品所得新臺幣肆佰元與陳志 │日補充│
  │      │        │樓下      │                    │        │                │   榮連帶沒收，如全部或一部不能沒 │理由書│
  │      │        │          │                    │        │                │   收時，以其與陳志榮之財產連帶抵 │附表編│
  │      │        │          │                    │        │                │   償之。                         │號33，│
  │      │        │          │                    │        │                │2、陳志榮共同販賣第三級毒品，處有 │此部分│
  │      │        │          │                    │        │                │   期徒刑年捌月。未扣案之販賣第 │係被告│
  │      │        │          │                    │        │                │   三級毒品所得新臺幣肆佰元與張志 │張志緯│
  │      │        │          │                    │        │                │   緯連帶沒收，如全部或一部不能沒 │、陳志│
  │      │        │          │                    │        │                │   收時，以其與張志緯之財產連帶抵 │榮共同│
  │      │        │          │                    │        │                │   償之。                         │犯之。│
  ├───┼────┼─────┼──────────┼────┼────────┼─────────────────┼───┤
  │  59  │97年初某│新竹市經國│第三級毒品Ｋ他命1 小│蕭詩涵  │蕭詩涵以其持用之│1、張志緯共同販賣第三級毒品，處有 │即99年│
  │      │時      │路某處    │包（重量不詳），價格│        │0000000000號行動│   期徒刑伍年捌月。未扣案之行動電 │5 月31│
  │      │        │          │400 元。            │        │電話，撥打陳志榮│   話壹具（門號000000000 │日補充│
  │      │        │          │                    │        │所有之0000000000│   四，含SIM 卡）沒收，如全部或一 │理由書│
  │      │        │          │                    │        │號行動電話聯絡被│   部不能沒收時，與陳志榮連帶追徵 │附表編│
  │      │        │          │                    │        │告陳志榮，約定於│   其價額或以其與陳志榮之財產連帶 │號34，│
  │      │        │          │                    │        │左列地點交易。  │   抵償之，及未扣案之販賣第三級毒 │此部分│
  │      │        │          │                    │        │                │   品所得新臺幣肆佰元與陳志榮連帶 │係被告│
  │      │        │          │                    │        │                │   沒收，如全部或一部不能沒收時， │張志緯│
  │      │        │          │                    │        │                │   以其與陳志榮之財產連帶抵償之。 │、陳志│
  │      │        │          │                    │        │                │2、陳志榮共同販賣第三級毒品，處有 │榮共同│
  │      │        │          │                    │        │                │   期徒刑年捌月。未扣案之行動電 │犯之。│
  │      │        │          │                    │        │                │   話壹具（門號000000000 │      │
  │      │        │          │                    │        │                │   四，含SIM 卡）沒收，如全部或一 │      │
  │      │        │          │                    │        │                │   部不能沒收時，與張志緯連帶追徵 │      │
  │      │        │          │                    │        │                │   其價額，及未扣案之販賣第三級毒 │      │
  │      │        │          │                    │        │                │   品所得新臺幣肆佰元與張志緯連帶 │      │
  │      │        │          │                    │        │                │   沒收，如全部或一部不能沒收時， │      │
  │      │        │          │                    │        │                │   以其與張志緯之財產連帶抵償之。 │      │
  ├───┼────┼─────┼──────────┼────┼────────┼─────────────────┼───┤
  │  60  │上開交易│新竹市經國│第三級毒品Ｋ他命1 小│蕭詩涵  │同上。          │1、張志緯共同販賣第三級毒品，處有 │即99年│
  │      │後隔1 個│路某處    │包（重量不詳），價格│        │                │   期徒刑伍年捌月。未扣案之行動電 │5 月31│
  │      │月之97年│          │400 元。            │        │                │   話壹具（門號000000000 │日補充│
  │      │初某時  │          │                    │        │                │   四，含SIM 卡）沒收，如全部或一 │理由書│
  │      │        │          │                    │        │                │   部不能沒收時，與陳志榮連帶追徵 │附表編│
  │      │        │          │                    │        │                │   其價額或以其與陳志榮之財產連帶 │號34，│
  │      │        │          │                    │        │                │   抵償之，及未扣案之販賣第三級毒 │此部分│
  │      │        │          │                    │        │                │   品所得新臺幣肆佰元與陳志榮連帶 │係被告│
  │      │        │          │                    │        │                │   沒收，如全部或一部不能沒收時， │張志緯│
  │      │        │          │                    │        │                │   以其與陳志榮之財產連帶抵償之。 │、陳志│
  │      │        │          │                    │        │                │2、陳志榮共同販賣第三級毒品，處有 │榮共同│
  │      │        │          │                    │        │                │   期徒刑年捌月。未扣案之行動電 │犯之。│
  │      │        │          │                    │        │                │   話壹具（門號000000000 │      │
  │      │        │          │                    │        │                │   四，含SIM 卡）沒收，如全部或一 │      │
  │      │        │          │                    │        │                │   部不能沒收時，與張志緯連帶追徵 │      │
  │      │        │          │                    │        │                │   其價額，及未扣案之販賣第三級毒 │      │
  │      │        │          │                    │        │                │   品所得新臺幣肆佰元與張志緯連帶 │      │
  │      │        │          │                    │        │                │   沒收，如全部或一部不能沒收時， │      │
  │      │        │          │                    │        │                │   以其與張志緯之財產連帶抵償之。 │      │
  ├───┼────┼─────┼──────────┼────┼────────┼─────────────────┼───┤
  │  61  │98年1 月│新竹市青草│第三級毒品Ｋ他命1 小│蕭詩涵  │同上。          │1、張志緯共同販賣第三級毒品，處有 │即99年│
  │      │至2 月間│湖附近    │包（重量不詳），價格│        │                │   期徒刑伍年捌月。未扣案之行動電 │5 月31│
  │      │某時    │          │400 元。            │        │                │   話壹具（門號000000000 │日補充│
  │      │        │          │                    │        │                │   四，含SIM 卡）沒收，如全部或一 │理由書│
  │      │        │          │                    │        │                │   部不能沒收時，與陳志榮連帶追徵 │附表編│
  │      │        │          │                    │        │                │   其價額或以其與陳志榮之財產連帶 │號34，│
  │      │        │          │                    │        │                │   抵償之，及未扣案之販賣第三級毒 │此部分│
  │      │        │          │                    │        │                │   品所得新臺幣肆佰元與陳志榮連帶 │係被告│
  │      │        │          │                    │        │                │   沒收，如全部或一部不能沒收時， │張志緯│
  │      │        │          │                    │        │                │   以其與陳志榮之財產連帶抵償之。 │、陳志│
  │      │        │          │                    │        │                │2、陳志榮共同販賣第三級毒品，處有 │榮共同│
  │      │        │          │                    │        │                │   期徒刑年捌月。未扣案之行動電 │犯之。│
  │      │        │          │                    │        │                │   話壹具（門號000000000 │      │
  │      │        │          │                    │        │                │   四，含SIM 卡）沒收，如全部或一 │      │
  │      │        │          │                    │        │                │   部不能沒收時，與張志緯連帶追徵 │      │
  │      │        │          │                    │        │                │   其價額，及未扣案之販賣第三級毒 │      │
  │      │        │          │                    │        │                │   品所得新臺幣肆佰元與張志緯連帶 │      │
  │      │        │          │                    │        │                │   沒收，如全部或一部不能沒收時， │      │
  │      │        │          │                    │        │                │   以其與張志緯之財產連帶抵償之。 │      │
  ├───┼────┼─────┼──────────┼────┼────────┼─────────────────┼───┤
  │  62  │98年2 月│新竹市青草│第三級毒品Ｋ他命1 小│蕭詩涵  │同上。          │1、張志緯共同販賣第三級毒品，處有 │即99年│
  │      │間某時  │湖附近    │包（重量不詳），價格│        │                │   期徒刑伍年捌月。未扣案之行動電 │5 月31│
  │      │        │          │400 元。            │        │                │   話壹具（門號000000000 │日補充│
  │      │        │          │                    │        │                │   四，含SIM 卡）沒收，如全部或一 │理由書│
  │      │        │          │                    │        │                │   部不能沒收時，與陳志榮連帶追徵 │附表編│
  │      │        │          │                    │        │                │   其價額或以其與陳志榮之財產連帶 │號34，│
  │      │        │          │                    │        │                │   抵償之，及未扣案之販賣第三級毒 │此部分│
  │      │        │          │                    │        │                │   品所得新臺幣肆佰元與陳志榮連帶 │係被告│
  │      │        │          │                    │        │                │   沒收，如全部或一部不能沒收時， │張志緯│
  │      │        │          │                    │        │                │   以其與陳志榮之財產連帶抵償之。 │、陳志│
  │      │        │          │                    │        │                │2、陳志榮共同販賣第三級毒品，處有 │榮共同│
  │      │        │          │                    │        │                │   期徒刑年捌月。未扣案之行動電 │犯之。│
  │      │        │          │                    │        │                │   話壹具（門號000000000 │      │
  │      │        │          │                    │        │                │   四，含SIM 卡）沒收，如全部或一 │      │
  │      │        │          │                    │        │                │   部不能沒收時，與張志緯連帶追徵 │      │
  │      │        │          │                    │        │                │   其價額，及未扣案之販賣第三級毒 │      │
  │      │        │          │                    │        │                │   品所得新臺幣肆佰元與張志緯連帶 │      │
  │      │        │          │                    │        │                │   沒收，如全部或一部不能沒收時， │      │
  │      │        │          │                    │        │                │   以其與張志緯之財產連帶抵償之。 │      │
  ├───┼────┼─────┼──────────┼────┼────────┼─────────────────┼───┤
  │  63  │97年10月│新竹市某處│第三級毒品Ｋ他命1 小│郭泳毅  │郭泳毅以其持用之│1、張志緯共同販賣第三級毒品，處有 │即99年│
  │      │至98年1 │          │包（重量不詳），價格│        │0000000000號行動│   期徒刑伍年捌月。未扣案之販賣第 │5 月31│
  │      │月間某時│          │400 元。            │        │電話聯絡被告陳志│   三級毒品所得新臺幣肆佰元與陳志 │日補充│
  │      │        │          │                    │        │榮，約定於左列地│   榮連帶沒收，如全部或一部不能沒 │理由書│
  │      │        │          │                    │        │點交易。        │   收時，以其與陳志榮之財產連帶抵 │附表編│
  │      │        │          │                    │        │                │   償之。                         │號35，│
  │      │        │          │                    │        │                │2、陳志榮共同販賣第三級毒品，處有 │此部分│
  │      │        │          │                    │        │                │   期徒刑年捌月。未扣案之販賣第 │係被告│
  │      │        │          │                    │        │                │   三級毒品所得新臺幣肆佰元與張志 │張志緯│
  │      │        │          │                    │        │                │   緯連帶沒收，如全部或一部不能沒 │、陳志│
  │      │        │          │                    │        │                │   收時，以其與張志緯之財產連帶抵 │榮共同│
  │      │        │          │                    │        │                │   償之。                         │犯之。│
  ├───┼────┼─────┼──────────┼────┼────────┼─────────────────┼───┤
  │  64  │98年1 月│新竹市某處│第三級毒品Ｋ他命3 小│葉明峻  │葉明峻以其持用之│1、張志緯共同販賣第三級毒品，處有 │即99年│
  │      │至4 月間│          │包（重量不詳），價格│        │0000000000號行動│   期徒刑伍年拾月。未扣案之販賣第 │5 月31│
  │      │某時    │          │1000 元。           │        │電話聯絡被告陳志│   三級毒品所得新臺幣壹仟元與陳志 │日補充│
  │      │        │          │                    │        │榮，約定於左列地│   榮連帶沒收，如全部或一部不能沒 │理由書│
  │      │        │          │                    │        │點交易。        │   收時，以其與陳志榮之財產連帶抵 │附表編│
  │      │        │          │                    │        │                │   償之。                         │號36，│
  │      │        │          │                    │        │                │2、陳志榮共同販賣第三級毒品，處有 │此部分│
  │      │        │          │                    │        │                │   期徒刑年拾月。未扣案之販賣第 │係被告│
  │      │        │          │                    │        │                │   三級毒品所得新臺幣壹仟元與張志 │張志緯│
  │      │        │          │                    │        │                │   緯連帶沒收，如全部或一部不能沒 │、陳志│
  │      │        │          │                    │        │                │   收時，以其與張志緯之財產連帶抵 │榮共同│
  │      │        │          │                    │        │                │   償之。                         │犯之。│
  ├───┼────┼─────┼──────────┼────┼────────┼─────────────────┼───┤
  │  65  │98年1 月│新竹市某處│第三級毒品Ｋ他命3 小│葉明峻  │同上。          │1、張志緯共同販賣第三級毒品，處有 │即99年│
  │      │至4 月間│          │包（重量不詳），價格│        │                │   期徒刑伍年拾月。未扣案之販賣第 │5 月31│
  │      │某時    │          │1000 元。           │        │                │   三級毒品所得新臺幣壹仟元與陳志 │日補充│
  │      │        │          │                    │        │                │   榮連帶沒收，如全部或一部不能沒 │理由書│
  │      │        │          │                    │        │                │   收時，以其與陳志榮之財產連帶抵 │附表編│
  │      │        │          │                    │        │                │   償之。                         │號36，│
  │      │        │          │                    │        │                │2、陳志榮共同販賣第三級毒品，處有 │此部分│
  │      │        │          │                    │        │                │   期徒刑年拾月。未扣案之販賣第 │係被告│
  │      │        │          │                    │        │                │   三級毒品所得新臺幣壹仟元與張志 │張志緯│
  │      │        │          │                    │        │                │   緯連帶沒收，如全部或一部不能沒 │、陳志│
  │      │        │          │                    │        │                │   收時，以其與張志緯之財產連帶抵 │榮共同│
  │      │        │          │                    │        │                │   償之。                         │犯之。│
  ├───┼────┼─────┼──────────┼────┼────────┼─────────────────┼───┤
  │  66  │98年1 月│新竹市某處│第三級毒品Ｋ他命3 小│葉明峻  │同上。          │1、張志緯共同販賣第三級毒品，處有 │即99年│
  │      │至4 月間│          │包（重量不詳），價格│        │                │   期徒刑伍年拾月。未扣案之販賣第 │5 月31│
  │      │某時    │          │1000 元。           │        │                │   三級毒品所得新臺幣壹仟元與陳志 │日補充│
  │      │        │          │                    │        │                │   榮連帶沒收，如全部或一部不能沒 │理由書│
  │      │        │          │                    │        │                │   收時，以其與陳志榮之財產連帶抵 │附表編│
  │      │        │          │                    │        │                │   償之。                         │號36，│
  │      │        │          │                    │        │                │2、陳志榮共同販賣第三級毒品，處有 │此部分│
  │      │        │          │                    │        │                │   期徒刑年拾月。未扣案之販賣第 │係被告│
  │      │        │          │                    │        │                │   三級毒品所得新臺幣壹仟元與張志 │張志緯│
  │      │        │          │                    │        │                │   緯連帶沒收，如全部或一部不能沒 │、陳志│
  │      │        │          │                    │        │                │   收時，以其與張志緯之財產連帶抵 │榮共同│
  │      │        │          │                    │        │                │   償之。                         │犯之。│
  ├───┼────┼─────┼──────────┼────┼────────┼─────────────────┼───┤
  │  67  │98年1 月│新竹市某處│第三級毒品Ｋ他命3 小│葉明峻  │同上。          │1、張志緯共同販賣第三級毒品，處有 │即99年│
  │      │至4 月間│          │包（重量不詳），價格│        │                │   期徒刑伍年拾月。未扣案之販賣第 │5 月31│
  │      │某時    │          │1000 元。           │        │                │   三級毒品所得新臺幣壹仟元與陳志 │日補充│
  │      │        │          │                    │        │                │   榮連帶沒收，如全部或一部不能沒 │理由書│
  │      │        │          │                    │        │                │   收時，以其與陳志榮之財產連帶抵 │附表編│
  │      │        │          │                    │        │                │   償之。                         │號36，│
  │      │        │          │                    │        │                │2、陳志榮共同販賣第三級毒品，處有 │此部分│
  │      │        │          │                    │        │                │   期徒刑年拾月。未扣案之販賣第 │係被告│
  │      │        │          │                    │        │                │   三級毒品所得新臺幣壹仟元與張志 │張志緯│
  │      │        │          │                    │        │                │   緯連帶沒收，如全部或一部不能沒 │、陳志│
  │      │        │          │                    │        │                │   收時，以其與張志緯之財產連帶抵 │榮共同│
  │      │        │          │                    │        │                │   償之。                         │犯之。│
  ├───┼────┼─────┼──────────┼────┼────────┼─────────────────┼───┤
  │  68  │98年1 月│新竹市某處│第三級毒品Ｋ他命3 小│葉明峻  │同上。          │1、張志緯共同販賣第三級毒品，處有 │即99年│
  │      │至4 月間│          │包（重量不詳），價格│        │                │   期徒刑伍年拾月。未扣案之販賣第 │5 月31│
  │      │某時    │          │1000 元。           │        │                │   三級毒品所得新臺幣壹仟元與陳志 │日補充│
  │      │        │          │                    │        │                │   榮連帶沒收，如全部或一部不能沒 │理由書│
  │      │        │          │                    │        │                │   收時，以其與陳志榮之財產連帶抵 │附表編│
  │      │        │          │                    │        │                │   償之。                         │號36，│
  │      │        │          │                    │        │                │2、陳志榮共同販賣第三級毒品，處有 │此部分│
  │      │        │          │                    │        │                │   期徒刑年拾月。未扣案之販賣第 │係被告│
  │      │        │          │                    │        │                │   三級毒品所得新臺幣壹仟元與張志 │張志緯│
  │      │        │          │                    │        │                │   緯連帶沒收，如全部或一部不能沒 │、陳志│
  │      │        │          │                    │        │                │   收時，以其與張志緯之財產連帶抵 │榮共同│
  │      │        │          │                    │        │                │   償之。                         │犯之。│
  ├───┼────┼─────┼──────────┼────┼────────┼─────────────────┼───┤
  │  69  │98年1 月│新竹市某處│第三級毒品Ｋ他命3 小│葉明峻  │同上。          │1、張志緯共同販賣第三級毒品，處有 │即99年│
  │      │至4 月間│          │包（重量不詳），價格│        │                │   期徒刑伍年拾月。未扣案之販賣第 │5 月31│
  │      │某時    │          │1000 元。           │        │                │   三級毒品所得新臺幣壹仟元與陳志 │日補充│
  │      │        │          │                    │        │                │   榮連帶沒收，如全部或一部不能沒 │理由書│
  │      │        │          │                    │        │                │   收時，以其與陳志榮之財產連帶抵 │附表編│
  │      │        │          │                    │        │                │   償之。                         │號36，│
  │      │        │          │                    │        │                │2、陳志榮共同販賣第三級毒品，處有 │此部分│
  │      │        │          │                    │        │                │   期徒刑年拾月。未扣案之販賣第 │係被告│
  │      │        │          │                    │        │                │   三級毒品所得新臺幣壹仟元與張志 │張志緯│
  │      │        │          │                    │        │                │   緯連帶沒收，如全部或一部不能沒 │、陳志│
  │      │        │          │                    │        │                │   收時，以其與張志緯之財產連帶抵 │榮共同│
  │      │        │          │                    │        │                │   償之。                         │犯之。│
  ├───┼────┼─────┼──────────┼────┼────────┼─────────────────┼───┤
  │  70  │98年1 月│新竹市某處│第三級毒品Ｋ他命3 小│葉明峻  │同上。          │1、張志緯共同販賣第三級毒品，處有 │即99年│
  │      │至4 月間│          │包（重量不詳），價格│        │                │   期徒刑伍年拾月。未扣案之販賣第 │5 月31│
  │      │某時    │          │1000 元。           │        │                │   三級毒品所得新臺幣壹仟元與陳志 │日補充│
  │      │        │          │                    │        │                │   榮連帶沒收，如全部或一部不能沒 │理由書│
  │      │        │          │                    │        │                │   收時，以其與陳志榮之財產連帶抵 │附表編│
  │      │        │          │                    │        │                │   償之。                         │號36，│
  │      │        │          │                    │        │                │2、陳志榮共同販賣第三級毒品，處有 │此部分│
  │      │        │          │                    │        │                │   期徒刑年拾月。未扣案之販賣第 │係被告│
  │      │        │          │                    │        │                │   三級毒品所得新臺幣壹仟元與張志 │張志緯│
  │      │        │          │                    │        │                │   緯連帶沒收，如全部或一部不能沒 │、陳志│
  │      │        │          │                    │        │                │   收時，以其與張志緯之財產連帶抵 │榮共同│
  │      │        │          │                    │        │                │   償之。                         │犯之。│
  ├───┼────┼─────┼──────────┼────┼────────┼─────────────────┼───┤
  │  71  │98年1 月│新竹市某處│第三級毒品Ｋ他命3 小│葉明峻  │同上。          │1、張志緯共同販賣第三級毒品，處有 │即99年│
  │      │至4 月間│          │包（重量不詳），價格│        │                │   期徒刑伍年拾月。未扣案之販賣第 │5 月31│
  │      │某時    │          │1000 元。           │        │                │   三級毒品所得新臺幣壹仟元與陳志 │日補充│
  │      │        │          │                    │        │                │   榮連帶沒收，如全部或一部不能沒 │理由書│
  │      │        │          │                    │        │                │   收時，以其與陳志榮之財產連帶抵 │附表編│
  │      │        │          │                    │        │                │   償之。                         │號36，│
  │      │        │          │                    │        │                │2、陳志榮共同販賣第三級毒品，處有 │此部分│
  │      │        │          │                    │        │                │   期徒刑年拾月。未扣案之販賣第 │係被告│
  │      │        │          │                    │        │                │   三級毒品所得新臺幣壹仟元與張志 │張志緯│
  │      │        │          │                    │        │                │   緯連帶沒收，如全部或一部不能沒 │、陳志│
  │      │        │          │                    │        │                │   收時，以其與張志緯之財產連帶抵 │榮共同│
  │      │        │          │                    │        │                │   償之。                         │犯之。│
  ├───┼────┼─────┼──────────┼────┼────────┼─────────────────┼───┤
  │  72  │98年1 月│新竹市某處│第三級毒品Ｋ他命3 小│葉明峻  │同上。          │1、張志緯共同販賣第三級毒品，處有 │即99年│
  │      │至4 月間│          │包（重量不詳），價格│        │                │   期徒刑伍年拾月。未扣案之販賣第 │5 月31│
  │      │某時    │          │1000 元。           │        │                │   三級毒品所得新臺幣壹仟元與陳志 │日補充│
  │      │        │          │                    │        │                │   榮連帶沒收，如全部或一部不能沒 │理由書│
  │      │        │          │                    │        │                │   收時，以其與陳志榮之財產連帶抵 │附表編│
  │      │        │          │                    │        │                │   償之。                         │號36，│
  │      │        │          │                    │        │                │2、陳志榮共同販賣第三級毒品，處有 │此部分│
  │      │        │          │                    │        │                │   期徒刑年拾月。未扣案之販賣第 │係被告│
  │      │        │          │                    │        │                │   三級毒品所得新臺幣壹仟元與張志 │張志緯│
  │      │        │          │                    │        │                │   緯連帶沒收，如全部或一部不能沒 │、陳志│
  │      │        │          │                    │        │                │   收時，以其與張志緯之財產連帶抵 │榮共同│
  │      │        │          │                    │        │                │   償之。                         │犯之。│
  ├───┼────┼─────┼──────────┼────┼────────┼─────────────────┼───┤
  │  73  │98年1 月│新竹市某處│第三級毒品Ｋ他命3 小│葉明峻  │同上。          │1、張志緯共同販賣第三級毒品，處有 │即99年│
  │      │至4 月間│          │包（重量不詳），價格│        │                │   期徒刑伍年拾月。未扣案之販賣第 │5 月31│
  │      │某時    │          │1000 元。           │        │                │   三級毒品所得新臺幣壹仟元與陳志 │日補充│
  │      │        │          │                    │        │                │   榮連帶沒收，如全部或一部不能沒 │理由書│
  │      │        │          │                    │        │                │   收時，以其與陳志榮之財產連帶抵 │附表編│
  │      │        │          │                    │        │                │   償之。                         │號36，│
  │      │        │          │                    │        │                │2、陳志榮共同販賣第三級毒品，處有 │此部分│
  │      │        │          │                    │        │                │   期徒刑年拾月。未扣案之販賣第 │係被告│
  │      │        │          │                    │        │                │   三級毒品所得新臺幣壹仟元與張志 │張志緯│
  │      │        │          │                    │        │                │   緯連帶沒收，如全部或一部不能沒 │、陳志│
  │      │        │          │                    │        │                │   收時，以其與張志緯之財產連帶抵 │榮共同│
  │      │        │          │                    │        │                │   償之。                         │犯之。│
  └───┴────┴─────┴──────────┴────┴────────┴─────────────────┴───┘
附表三（被告張志緯、陳志榮、戴志銘共同販賣Ｋ他命部分）
  ┌───┬────┬─────┬──────────┬────┬────────┬─────────────────┬───┐
  │編  號│時    間│地      點│毒品種類、數量、金額│交易對象│交易方式        │宣    告    刑    及    沒    收  │備  註│
  ├───┼────┼─────┼──────────┼────┼────────┼─────────────────┼───┤
  │  1   │97年6 月│新竹市區某│第三級毒品Ｋ他命1 小│林信安  │林信安以其持用之│1、張志緯共同販賣第三級毒品，處有 │即99年│
  │      │至7 月間│處        │包（毛重約0.8 公克）│        │0000000000號行動│   期徒刑伍年捌月。未扣案之販賣第 │5 月31│
  │      │某時    │          │，價格400 元。      │        │電話聯絡被告戴志│   三級毒品所得新臺幣肆佰元與陳志 │日補充│
  │      │        │          │                    │        │銘，約定於左列地│   榮、戴志銘連帶沒收，如全部或一 │理由書│
  │      │        │          │                    │        │點交易。        │   部不能沒收時，以其與陳志榮、戴 │附表編│
  │      │        │          │                    │        │                │   志銘之財產連帶抵償之。         │號2 ，│
  │      │        │          │                    │        │                │2、陳志榮共同販賣第三級毒品，處有 │此部分│
  │      │        │          │                    │        │                │   期徒刑年捌月。未扣案之販賣第 │係被告│
  │      │        │          │                    │        │                │   三級毒品所得新臺幣肆佰元與張志 │張志緯│
  │      │        │          │                    │        │                │   緯、戴志銘連帶沒收，如全部或一 │、陳志│
  │      │        │          │                    │        │                │   部不能沒收時，以其與張志緯、戴 │榮、戴│
  │      │        │          │                    │        │                │   志銘之財產連帶抵償之。         │志銘共│
  │      │        │          │                    │        │                │3、戴志銘共同販賣第三級毒品，處有 │同犯之│
  │      │        │          │                    │        │                │   期徒刑年貳月。未扣案之販賣第 │。    │
  │      │        │          │                    │        │                │   三級毒品所得新臺幣肆佰元與張志 │      │
  │      │        │          │                    │        │                │   緯、陳志榮連帶沒收，如全部或一 │      │
  │      │        │          │                    │        │                │   部不能沒收時，以其與張志緯、陳 │      │
  │      │        │          │                    │        │                │   志榮之財產連帶抵償之。         │      │
  ├───┼────┼─────┼──────────┼────┼────────┼─────────────────┼───┤
  │  2   │上開交易│新竹市區某│第三級毒品Ｋ他命1 小│林信安  │同上。          │1、張志緯共同販賣第三級毒品，處有 │即99年│
  │      │1 星期後│處        │包（毛重約0.8 公克）│        │                │   期徒刑伍年捌月。未扣案之販賣第 │5 月31│
  │      │之97年6 │          │，價格400 元。      │        │                │   三級毒品所得新臺幣肆佰元與陳志 │日補充│
  │      │月至7 月│          │                    │        │                │   榮、戴志銘連帶沒收，如全部或一 │理由書│
  │      │間某時  │          │                    │        │                │   部不能沒收時，以其與陳志榮、戴 │附表編│
  │      │        │          │                    │        │                │   志銘之財產連帶抵償之。         │號2 ，│
  │      │        │          │                    │        │                │2、陳志榮共同販賣第三級毒品，處有 │此部分│
  │      │        │          │                    │        │                │   期徒刑年捌月。未扣案之販賣第 │係被告│
  │      │        │          │                    │        │                │   三級毒品所得新臺幣肆佰元與張志 │張志緯│
  │      │        │          │                    │        │                │   緯、戴志銘連帶沒收，如全部或一 │、陳志│
  │      │        │          │                    │        │                │   部不能沒收時，以其與張志緯、戴 │榮、戴│
  │      │        │          │                    │        │                │   志銘之財產連帶抵償之。         │志銘共│
  │      │        │          │                    │        │                │3、戴志銘共同販賣第三級毒品，處有 │同犯之│
  │      │        │          │                    │        │                │   期徒刑年貳月。未扣案之販賣第 │。    │
  │      │        │          │                    │        │                │   三級毒品所得新臺幣肆佰元與張志 │      │
  │      │        │          │                    │        │                │   緯、陳志榮連帶沒收，如全部或一 │      │
  │      │        │          │                    │        │                │   部不能沒收時，以其與張志緯、陳 │      │
  │      │        │          │                    │        │                │   志榮之財產連帶抵償之。         │      │
  ├───┼────┼─────┼──────────┼────┼────────┼─────────────────┼───┤
  │  3   │97年8 月│新竹市某處│第三級毒品Ｋ他命1 小│宋喬昱  │宋喬昱以其持用之│1、張志緯共同販賣第三級毒品，處有 │即99年│
  │      │至98年1 │          │包（毛重約1 公克），│        │0000000000號行動│   期徒刑伍年捌月。未扣案之行動電 │5 月31│
  │      │月間某時│          │價格400 元。        │        │電話，撥打被告陳│   話壹具（門號000000000 │日補充│
  │      │        │          │                    │        │志榮所有，交予被│   四，含SIM 卡）沒收，如全部或一 │理由書│
  │      │        │          │                    │        │告戴志銘持用之09│   部不能沒收時，與陳志榮、戴志銘 │附表編│
  │      │        │          │                    │        │00000000號行動電│   連帶追徵其價額或以其與陳志榮、 │號6 ，│
  │      │        │          │                    │        │話，由被告戴志銘│   戴志銘之財產連帶抵償之，及未扣 │此部分│
  │      │        │          │                    │        │與宋喬昱約定於左│   案之販賣第三級毒品所得新臺幣肆 │係被告│
  │      │        │          │                    │        │列地點進行交易。│   佰元與陳志榮、戴志銘連帶沒收， │張志緯│
  │      │        │          │                    │        │                │   如全部或一部不能沒收時，以其與 │、陳志│
  │      │        │          │                    │        │                │   陳志榮、戴志銘之財產連帶抵償之 │榮、戴│
  │      │        │          │                    │        │                │   。                             │志銘共│
  │      │        │          │                    │        │                │2、陳志榮共同販賣第三級毒品，處有 │同犯之│
  │      │        │          │                    │        │                │   期徒刑年捌月。未扣案之行動電 │。    │
  │      │        │          │                    │        │                │   話壹具（門號000000000 │      │
  │      │        │          │                    │        │                │   四，含SIM 卡）沒收，如全部或一 │      │
  │      │        │          │                    │        │                │   部不能沒收時，與張志緯、戴志銘 │      │
  │      │        │          │                    │        │                │   連帶追徵其價額，及未扣案之販賣 │      │
  │      │        │          │                    │        │                │   第三級毒品所得新臺幣肆佰元與張 │      │
  │      │        │          │                    │        │                │   志緯、戴志銘連帶沒收，如全部或 │      │
  │      │        │          │                    │        │                │   一部不能沒收時，以其與張志緯、 │      │
  │      │        │          │                    │        │                │   戴志銘之財產連帶抵償之。       │      │
  │      │        │          │                    │        │                │3、戴志銘共同販賣第三級毒品，處有 │      │
  │      │        │          │                    │        │                │   期徒刑年貳月。未扣案之行動電 │      │
  │      │        │          │                    │        │                │   話壹具（門號000000000 │      │
  │      │        │          │                    │        │                │   四，含SIM 卡）沒收，如全部或一 │      │
  │      │        │          │                    │        │                │   部不能沒收時，與張志緯、陳志榮 │      │
  │      │        │          │                    │        │                │   連帶追徵其價額，及未扣案之販賣 │      │
  │      │        │          │                    │        │                │   第三級毒品所得新臺幣肆佰元與張 │      │
  │      │        │          │                    │        │                │   志緯、陳志榮連帶沒收，如全部或 │      │
  │      │        │          │                    │        │                │   一部不能沒收時，以其與張志緯、 │      │
  │      │        │          │                    │        │                │   陳志榮之財產連帶抵償之。       │      │
  ├───┼────┼─────┼──────────┼────┼────────┼─────────────────┼───┤
  │  4   │97年8 月│新竹市某處│第三級毒品Ｋ他命1 小│宋喬昱  │同上。          │1、張志緯共同販賣第三級毒品，處有 │即99年│
  │      │至98年1 │          │包（毛重約1 公克），│        │                │   期徒刑伍年捌月。未扣案之行動電 │5 月31│
  │      │月間某時│          │價格400 元。        │        │                │   話壹具（門號000000000 │日補充│
  │      │        │          │                    │        │                │   四，含SIM 卡）沒收，如全部或一 │理由書│
  │      │        │          │                    │        │                │   部不能沒收時，與陳志榮、戴志銘 │附表編│
  │      │        │          │                    │        │                │   連帶追徵其價額或以其與陳志榮、 │號6 ，│
  │      │        │          │                    │        │                │   戴志銘之財產連帶抵償之，及未扣 │此部分│
  │      │        │          │                    │        │                │   案之販賣第三級毒品所得新臺幣肆 │係被告│
  │      │        │          │                    │        │                │   佰元與陳志榮、戴志銘連帶沒收， │張志緯│
  │      │        │          │                    │        │                │   如全部或一部不能沒收時，以其與 │、陳志│
  │      │        │          │                    │        │                │   陳志榮、戴志銘之財產連帶抵償之 │榮、戴│
  │      │        │          │                    │        │                │   。                             │志銘共│
  │      │        │          │                    │        │                │2、陳志榮共同販賣第三級毒品，處有 │同犯之│
  │      │        │          │                    │        │                │   期徒刑年捌月。未扣案之行動電 │。    │
  │      │        │          │                    │        │                │   話壹具（門號000000000 │      │
  │      │        │          │                    │        │                │   四，含SIM 卡）沒收，如全部或一 │      │
  │      │        │          │                    │        │                │   部不能沒收時，與張志緯、戴志銘 │      │
  │      │        │          │                    │        │                │   連帶追徵其價額，及未扣案之販賣 │      │
  │      │        │          │                    │        │                │   第三級毒品所得新臺幣肆佰元與張 │      │
  │      │        │          │                    │        │                │   志緯、戴志銘連帶沒收，如全部或 │      │
  │      │        │          │                    │        │                │   一部不能沒收時，以其與張志緯、 │      │
  │      │        │          │                    │        │                │   戴志銘之財產連帶抵償之。       │      │
  │      │        │          │                    │        │                │3、戴志銘共同販賣第三級毒品，處有 │      │
  │      │        │          │                    │        │                │   期徒刑年貳月。未扣案之行動電 │      │
  │      │        │          │                    │        │                │   話壹具（門號000000000 │      │
  │      │        │          │                    │        │                │   四，含SIM 卡）沒收，如全部或一 │      │
  │      │        │          │                    │        │                │   部不能沒收時，與張志緯、陳志榮 │      │
  │      │        │          │                    │        │                │   連帶追徵其價額，及未扣案之販賣 │      │
  │      │        │          │                    │        │                │   第三級毒品所得新臺幣肆佰元與張 │      │
  │      │        │          │                    │        │                │   志緯、陳志榮連帶沒收，如全部或 │      │
  │      │        │          │                    │        │                │   一部不能沒收時，以其與張志緯、 │      │
  │      │        │          │                    │        │                │   陳志榮之財產連帶抵償之。       │      │
  ├───┼────┼─────┼──────────┼────┼────────┼─────────────────┼───┤
  │  5   │97年8 月│新竹市某處│第三級毒品Ｋ他命1 小│宋喬昱  │同上。          │1、張志緯共同販賣第三級毒品，處有 │即99年│
  │      │至98年1 │          │包（毛重約1 公克），│        │                │   期徒刑伍年捌月。未扣案之行動電 │5 月31│
  │      │月間某時│          │價格400 元。        │        │                │   話壹具（門號000000000 │日補充│
  │      │        │          │                    │        │                │   四，含SIM 卡）沒收，如全部或一 │理由書│
  │      │        │          │                    │        │                │   部不能沒收時，與陳志榮、戴志銘 │附表編│
  │      │        │          │                    │        │                │   連帶追徵其價額或以其與陳志榮、 │號6 ，│
  │      │        │          │                    │        │                │   戴志銘之財產連帶抵償之，及未扣 │此部分│
  │      │        │          │                    │        │                │   案之販賣第三級毒品所得新臺幣肆 │係被告│
  │      │        │          │                    │        │                │   佰元與陳志榮、戴志銘連帶沒收， │張志緯│
  │      │        │          │                    │        │                │   如全部或一部不能沒收時，以其與 │、陳志│
  │      │        │          │                    │        │                │   陳志榮、戴志銘之財產連帶抵償之 │榮、戴│
  │      │        │          │                    │        │                │   。                             │志銘共│
  │      │        │          │                    │        │                │2、陳志榮共同販賣第三級毒品，處有 │同犯之│
  │      │        │          │                    │        │                │   期徒刑年捌月。未扣案之行動電 │。    │
  │      │        │          │                    │        │                │   話壹具（門號000000000 │      │
  │      │        │          │                    │        │                │   四，含SIM 卡）沒收，如全部或一 │      │
  │      │        │          │                    │        │                │   部不能沒收時，與張志緯、戴志銘 │      │
  │      │        │          │                    │        │                │   連帶追徵其價額，及未扣案之販賣 │      │
  │      │        │          │                    │        │                │   第三級毒品所得新臺幣肆佰元與張 │      │
  │      │        │          │                    │        │                │   志緯、戴志銘連帶沒收，如全部或 │      │
  │      │        │          │                    │        │                │   一部不能沒收時，以其與張志緯、 │      │
  │      │        │          │                    │        │                │   戴志銘之財產連帶抵償之。       │      │
  │      │        │          │                    │        │                │3、戴志銘共同販賣第三級毒品，處有 │      │
  │      │        │          │                    │        │                │   期徒刑年貳月。未扣案之行動電 │      │
  │      │        │          │                    │        │                │   話壹具（門號000000000 │      │
  │      │        │          │                    │        │                │   四，含SIM 卡）沒收，如全部或一 │      │
  │      │        │          │                    │        │                │   部不能沒收時，與張志緯、陳志榮 │      │
  │      │        │          │                    │        │                │   連帶追徵其價額，及未扣案之販賣 │      │
  │      │        │          │                    │        │                │   第三級毒品所得新臺幣肆佰元與張 │      │
  │      │        │          │                    │        │                │   志緯、陳志榮連帶沒收，如全部或 │      │
  │      │        │          │                    │        │                │   一部不能沒收時，以其與張志緯、 │      │
  │      │        │          │                    │        │                │   陳志榮之財產連帶抵償之。       │      │
  ├───┼────┼─────┼──────────┼────┼────────┼─────────────────┼───┤
  │  6   │97年8 月│新竹市某處│第三級毒品Ｋ他命1 小│宋喬昱  │同上。          │1、張志緯共同販賣第三級毒品，處有 │即99年│
  │      │至98年1 │          │包（毛重約1 公克），│        │                │   期徒刑伍年捌月。未扣案之行動電 │5 月31│
  │      │月間某時│          │價格400 元。        │        │                │   話壹具（門號000000000 │日補充│
  │      │        │          │                    │        │                │   四，含SIM 卡）沒收，如全部或一 │理由書│
  │      │        │          │                    │        │                │   部不能沒收時，與陳志榮、戴志銘 │附表編│
  │      │        │          │                    │        │                │   連帶追徵其價額或以其與陳志榮、 │號6 ，│
  │      │        │          │                    │        │                │   戴志銘之財產連帶抵償之，及未扣 │此部分│
  │      │        │          │                    │        │                │   案之販賣第三級毒品所得新臺幣肆 │係被告│
  │      │        │          │                    │        │                │   佰元與陳志榮、戴志銘連帶沒收， │張志緯│
  │      │        │          │                    │        │                │   如全部或一部不能沒收時，以其與 │、陳志│
  │      │        │          │                    │        │                │   陳志榮、戴志銘之財產連帶抵償之 │榮、戴│
  │      │        │          │                    │        │                │   。                             │志銘共│
  │      │        │          │                    │        │                │2、陳志榮共同販賣第三級毒品，處有 │同犯之│
  │      │        │          │                    │        │                │   期徒刑年捌月。未扣案之行動電 │。    │
  │      │        │          │                    │        │                │   話壹具（門號000000000 │      │
  │      │        │          │                    │        │                │   四，含SIM 卡）沒收，如全部或一 │      │
  │      │        │          │                    │        │                │   部不能沒收時，與張志緯、戴志銘 │      │
  │      │        │          │                    │        │                │   連帶追徵其價額，及未扣案之販賣 │      │
  │      │        │          │                    │        │                │   第三級毒品所得新臺幣肆佰元與張 │      │
  │      │        │          │                    │        │                │   志緯、戴志銘連帶沒收，如全部或 │      │
  │      │        │          │                    │        │                │   一部不能沒收時，以其與張志緯、 │      │
  │      │        │          │                    │        │                │   戴志銘之財產連帶抵償之。       │      │
  │      │        │          │                    │        │                │3、戴志銘共同販賣第三級毒品，處有 │      │
  │      │        │          │                    │        │                │   期徒刑年貳月。未扣案之行動電 │      │
  │      │        │          │                    │        │                │   話壹具（門號000000000 │      │
  │      │        │          │                    │        │                │   四，含SIM 卡）沒收，如全部或一 │      │
  │      │        │          │                    │        │                │   部不能沒收時，與張志緯、陳志榮 │      │
  │      │        │          │                    │        │                │   連帶追徵其價額，及未扣案之販賣 │      │
  │      │        │          │                    │        │                │   第三級毒品所得新臺幣肆佰元與張 │      │
  │      │        │          │                    │        │                │   志緯、陳志榮連帶沒收，如全部或 │      │
  │      │        │          │                    │        │                │   一部不能沒收時，以其與張志緯、 │      │
  │      │        │          │                    │        │                │   陳志榮之財產連帶抵償之。       │      │
  ├───┼────┼─────┼──────────┼────┼────────┼─────────────────┼───┤
  │  7   │97年8 月│新竹市某處│第三級毒品Ｋ他命1 小│宋喬昱  │同上。          │1、張志緯共同販賣第三級毒品，處有 │即99年│
  │      │至98年1 │          │包（毛重約1 公克），│        │                │   期徒刑伍年捌月。未扣案之行動電 │5 月31│
  │      │月間某時│          │價格400 元。        │        │                │   話壹具（門號000000000 │日補充│
  │      │        │          │                    │        │                │   四，含SIM 卡）沒收，如全部或一 │理由書│
  │      │        │          │                    │        │                │   部不能沒收時，與陳志榮、戴志銘 │附表編│
  │      │        │          │                    │        │                │   連帶追徵其價額或以其與陳志榮、 │號6 ，│
  │      │        │          │                    │        │                │   戴志銘之財產連帶抵償之，及未扣 │此部分│
  │      │        │          │                    │        │                │   案之販賣第三級毒品所得新臺幣肆 │係被告│
  │      │        │          │                    │        │                │   佰元與陳志榮、戴志銘連帶沒收， │張志緯│
  │      │        │          │                    │        │                │   如全部或一部不能沒收時，以其與 │、陳志│
  │      │        │          │                    │        │                │   陳志榮、戴志銘之財產連帶抵償之 │榮、戴│
  │      │        │          │                    │        │                │   。                             │志銘共│
  │      │        │          │                    │        │                │2、陳志榮共同販賣第三級毒品，處有 │同犯之│
  │      │        │          │                    │        │                │   期徒刑年捌月。未扣案之行動電 │。    │
  │      │        │          │                    │        │                │   話壹具（門號000000000 │      │
  │      │        │          │                    │        │                │   四，含SIM 卡）沒收，如全部或一 │      │
  │      │        │          │                    │        │                │   部不能沒收時，與張志緯、戴志銘 │      │
  │      │        │          │                    │        │                │   連帶追徵其價額，及未扣案之販賣 │      │
  │      │        │          │                    │        │                │   第三級毒品所得新臺幣肆佰元與張 │      │
  │      │        │          │                    │        │                │   志緯、戴志銘連帶沒收，如全部或 │      │
  │      │        │          │                    │        │                │   一部不能沒收時，以其與張志緯、 │      │
  │      │        │          │                    │        │                │   戴志銘之財產連帶抵償之。       │      │
  │      │        │          │                    │        │                │3、戴志銘共同販賣第三級毒品，處有 │      │
  │      │        │          │                    │        │                │   期徒刑年貳月。未扣案之行動電 │      │
  │      │        │          │                    │        │                │   話壹具（門號000000000 │      │
  │      │        │          │                    │        │                │   四，含SIM 卡）沒收，如全部或一 │      │
  │      │        │          │                    │        │                │   部不能沒收時，與張志緯、陳志榮 │      │
  │      │        │          │                    │        │                │   連帶追徵其價額，及未扣案之販賣 │      │
  │      │        │          │                    │        │                │   第三級毒品所得新臺幣肆佰元與張 │      │
  │      │        │          │                    │        │                │   志緯、陳志榮連帶沒收，如全部或 │      │
  │      │        │          │                    │        │                │   一部不能沒收時，以其與張志緯、 │      │
  │      │        │          │                    │        │                │   陳志榮之財產連帶抵償之。       │      │
  ├───┼────┼─────┼──────────┼────┼────────┼─────────────────┼───┤
  │  8   │97年8 月│新竹市某處│第三級毒品Ｋ他命1 小│宋喬昱  │同上。          │1、張志緯共同販賣第三級毒品，處有 │即99年│
  │      │至98年1 │          │包（毛重約1 公克），│        │                │   期徒刑伍年捌月。未扣案之行動電 │5 月31│
  │      │月間某時│          │價格400 元。        │        │                │   話壹具（門號000000000 │日補充│
  │      │        │          │                    │        │                │   四，含SIM 卡）沒收，如全部或一 │理由書│
  │      │        │          │                    │        │                │   部不能沒收時，與陳志榮、戴志銘 │附表編│
  │      │        │          │                    │        │                │   連帶追徵其價額或以其與陳志榮、 │號6 ，│
  │      │        │          │                    │        │                │   戴志銘之財產連帶抵償之，及未扣 │此部分│
  │      │        │          │                    │        │                │   案之販賣第三級毒品所得新臺幣肆 │係被告│
  │      │        │          │                    │        │                │   佰元與陳志榮、戴志銘連帶沒收， │張志緯│
  │      │        │          │                    │        │                │   如全部或一部不能沒收時，以其與 │、陳志│
  │      │        │          │                    │        │                │   陳志榮、戴志銘之財產連帶抵償之 │榮、戴│
  │      │        │          │                    │        │                │   。                             │志銘共│
  │      │        │          │                    │        │                │2、陳志榮共同販賣第三級毒品，處有 │同犯之│
  │      │        │          │                    │        │                │   期徒刑年捌月。未扣案之行動電 │。    │
  │      │        │          │                    │        │                │   話壹具（門號000000000 │      │
  │      │        │          │                    │        │                │   四，含SIM 卡）沒收，如全部或一 │      │
  │      │        │          │                    │        │                │   部不能沒收時，與張志緯、戴志銘 │      │
  │      │        │          │                    │        │                │   連帶追徵其價額，及未扣案之販賣 │      │
  │      │        │          │                    │        │                │   第三級毒品所得新臺幣肆佰元與張 │      │
  │      │        │          │                    │        │                │   志緯、戴志銘連帶沒收，如全部或 │      │
  │      │        │          │                    │        │                │   一部不能沒收時，以其與張志緯、 │      │
  │      │        │          │                    │        │                │   戴志銘之財產連帶抵償之。       │      │
  │      │        │          │                    │        │                │3、戴志銘共同販賣第三級毒品，處有 │      │
  │      │        │          │                    │        │                │   期徒刑年貳月。未扣案之行動電 │      │
  │      │        │          │                    │        │                │   話壹具（門號000000000 │      │
  │      │        │          │                    │        │                │   四，含SIM 卡）沒收，如全部或一 │      │
  │      │        │          │                    │        │                │   部不能沒收時，與張志緯、陳志榮 │      │
  │      │        │          │                    │        │                │   連帶追徵其價額，及未扣案之販賣 │      │
  │      │        │          │                    │        │                │   第三級毒品所得新臺幣肆佰元與張 │      │
  │      │        │          │                    │        │                │   志緯、陳志榮連帶沒收，如全部或 │      │
  │      │        │          │                    │        │                │   一部不能沒收時，以其與張志緯、 │      │
  │      │        │          │                    │        │                │   陳志榮之財產連帶抵償之。       │      │
  ├───┼────┼─────┼──────────┼────┼────────┼─────────────────┼───┤
  │  9   │97年8 月│新竹市某處│第三級毒品Ｋ他命1 小│宋喬昱  │同上。          │1、張志緯共同販賣第三級毒品，處有 │即99年│
  │      │至98年1 │          │包（毛重約1 公克），│        │                │   期徒刑伍年捌月。未扣案之行動電 │5 月31│
  │      │月間某時│          │價格400 元。        │        │                │   話壹具（門號000000000 │日補充│
  │      │        │          │                    │        │                │   四，含SIM 卡）沒收，如全部或一 │理由書│
  │      │        │          │                    │        │                │   部不能沒收時，與陳志榮、戴志銘 │附表編│
  │      │        │          │                    │        │                │   連帶追徵其價額或以其與陳志榮、 │號6 ，│
  │      │        │          │                    │        │                │   戴志銘之財產連帶抵償之，及未扣 │此部分│
  │      │        │          │                    │        │                │   案之販賣第三級毒品所得新臺幣肆 │係被告│
  │      │        │          │                    │        │                │   佰元與陳志榮、戴志銘連帶沒收， │張志緯│
  │      │        │          │                    │        │                │   如全部或一部不能沒收時，以其與 │、陳志│
  │      │        │          │                    │        │                │   陳志榮、戴志銘之財產連帶抵償之 │榮、戴│
  │      │        │          │                    │        │                │   。                             │志銘共│
  │      │        │          │                    │        │                │2、陳志榮共同販賣第三級毒品，處有 │同犯之│
  │      │        │          │                    │        │                │   期徒刑年捌月。未扣案之行動電 │。    │
  │      │        │          │                    │        │                │   話壹具（門號000000000 │      │
  │      │        │          │                    │        │                │   四，含SIM 卡）沒收，如全部或一 │      │
  │      │        │          │                    │        │                │   部不能沒收時，與張志緯、戴志銘 │      │
  │      │        │          │                    │        │                │   連帶追徵其價額，及未扣案之販賣 │      │
  │      │        │          │                    │        │                │   第三級毒品所得新臺幣肆佰元與張 │      │
  │      │        │          │                    │        │                │   志緯、戴志銘連帶沒收，如全部或 │      │
  │      │        │          │                    │        │                │   一部不能沒收時，以其與張志緯、 │      │
  │      │        │          │                    │        │                │   戴志銘之財產連帶抵償之。       │      │
  │      │        │          │                    │        │                │3、戴志銘共同販賣第三級毒品，處有 │      │
  │      │        │          │                    │        │                │   期徒刑年貳月。未扣案之行動電 │      │
  │      │        │          │                    │        │                │   話壹具（門號000000000 │      │
  │      │        │          │                    │        │                │   四，含SIM 卡）沒收，如全部或一 │      │
  │      │        │          │                    │        │                │   部不能沒收時，與張志緯、陳志榮 │      │
  │      │        │          │                    │        │                │   連帶追徵其價額，及未扣案之販賣 │      │
  │      │        │          │                    │        │                │   第三級毒品所得新臺幣肆佰元與張 │      │
  │      │        │          │                    │        │                │   志緯、陳志榮連帶沒收，如全部或 │      │
  │      │        │          │                    │        │                │   一部不能沒收時，以其與張志緯、 │      │
  │      │        │          │                    │        │                │   陳志榮之財產連帶抵償之。       │      │
  ├───┼────┼─────┼──────────┼────┼────────┼─────────────────┼───┤
  │  10  │97年8 月│新竹市某處│第三級毒品Ｋ他命1 小│宋喬昱  │同上。          │1、張志緯共同販賣第三級毒品，處有 │即99年│
  │      │至98年1 │          │包（毛重約1 公克），│        │                │   期徒刑伍年捌月。未扣案之行動電 │5 月31│
  │      │月間某時│          │價格400 元。        │        │                │   話壹具（門號000000000 │日補充│
  │      │        │          │                    │        │                │   四，含SIM 卡）沒收，如全部或一 │理由書│
  │      │        │          │                    │        │                │   部不能沒收時，與陳志榮、戴志銘 │附表編│
  │      │        │          │                    │        │                │   連帶追徵其價額或以其與陳志榮、 │號6 ，│
  │      │        │          │                    │        │                │   戴志銘之財產連帶抵償之，及未扣 │此部分│
  │      │        │          │                    │        │                │   案之販賣第三級毒品所得新臺幣肆 │係被告│
  │      │        │          │                    │        │                │   佰元與陳志榮、戴志銘連帶沒收， │張志緯│
  │      │        │          │                    │        │                │   如全部或一部不能沒收時，以其與 │、陳志│
  │      │        │          │                    │        │                │   陳志榮、戴志銘之財產連帶抵償之 │榮、戴│
  │      │        │          │                    │        │                │   。                             │志銘共│
  │      │        │          │                    │        │                │2、陳志榮共同販賣第三級毒品，處有 │同犯之│
  │      │        │          │                    │        │                │   期徒刑年捌月。未扣案之行動電 │。    │
  │      │        │          │                    │        │                │   話壹具（門號000000000 │      │
  │      │        │          │                    │        │                │   四，含SIM 卡）沒收，如全部或一 │      │
  │      │        │          │                    │        │                │   部不能沒收時，與張志緯、戴志銘 │      │
  │      │        │          │                    │        │                │   連帶追徵其價額，及未扣案之販賣 │      │
  │      │        │          │                    │        │                │   第三級毒品所得新臺幣肆佰元與張 │      │
  │      │        │          │                    │        │                │   志緯、戴志銘連帶沒收，如全部或 │      │
  │      │        │          │                    │        │                │   一部不能沒收時，以其與張志緯、 │      │
  │      │        │          │                    │        │                │   戴志銘之財產連帶抵償之。       │      │
  │      │        │          │                    │        │                │3、戴志銘共同販賣第三級毒品，處有 │      │
  │      │        │          │                    │        │                │   期徒刑年貳月。未扣案之行動電 │      │
  │      │        │          │                    │        │                │   話壹具（門號000000000 │      │
  │      │        │          │                    │        │                │   四，含SIM 卡）沒收，如全部或一 │      │
  │      │        │          │                    │        │                │   部不能沒收時，與張志緯、陳志榮 │      │
  │      │        │          │                    │        │                │   連帶追徵其價額，及未扣案之販賣 │      │
  │      │        │          │                    │        │                │   第三級毒品所得新臺幣肆佰元與張 │      │
  │      │        │          │                    │        │                │   志緯、陳志榮連帶沒收，如全部或 │      │
  │      │        │          │                    │        │                │   一部不能沒收時，以其與張志緯、 │      │
  │      │        │          │                    │        │                │   陳志榮之財產連帶抵償之。       │      │
  ├───┼────┼─────┼──────────┼────┼────────┼─────────────────┼───┤
  │  11  │97年8 月│新竹市某處│第三級毒品Ｋ他命1 小│宋喬昱  │同上。          │1、張志緯共同販賣第三級毒品，處有 │即99年│
  │      │至98年1 │          │包（毛重約1 公克），│        │                │   期徒刑伍年捌月。未扣案之行動電 │5 月31│
  │      │月間某時│          │價格400 元。        │        │                │   話壹具（門號000000000 │日補充│
  │      │        │          │                    │        │                │   四，含SIM 卡）沒收，如全部或一 │理由書│
  │      │        │          │                    │        │                │   部不能沒收時，與陳志榮、戴志銘 │附表編│
  │      │        │          │                    │        │                │   連帶追徵其價額或以其與陳志榮、 │號6 ，│
  │      │        │          │                    │        │                │   戴志銘之財產連帶抵償之，及未扣 │此部分│
  │      │        │          │                    │        │                │   案之販賣第三級毒品所得新臺幣肆 │係被告│
  │      │        │          │                    │        │                │   佰元與陳志榮、戴志銘連帶沒收， │張志緯│
  │      │        │          │                    │        │                │   如全部或一部不能沒收時，以其與 │、陳志│
  │      │        │          │                    │        │                │   陳志榮、戴志銘之財產連帶抵償之 │榮、戴│
  │      │        │          │                    │        │                │   。                             │志銘共│
  │      │        │          │                    │        │                │2、陳志榮共同販賣第三級毒品，處有 │同犯之│
  │      │        │          │                    │        │                │   期徒刑年捌月。未扣案之行動電 │。    │
  │      │        │          │                    │        │                │   話壹具（門號000000000 │      │
  │      │        │          │                    │        │                │   四，含SIM 卡）沒收，如全部或一 │      │
  │      │        │          │                    │        │                │   部不能沒收時，與張志緯、戴志銘 │      │
  │      │        │          │                    │        │                │   連帶追徵其價額，及未扣案之販賣 │      │
  │      │        │          │                    │        │                │   第三級毒品所得新臺幣肆佰元與張 │      │
  │      │        │          │                    │        │                │   志緯、戴志銘連帶沒收，如全部或 │      │
  │      │        │          │                    │        │                │   一部不能沒收時，以其與張志緯、 │      │
  │      │        │          │                    │        │                │   戴志銘之財產連帶抵償之。       │      │
  │      │        │          │                    │        │                │3、戴志銘共同販賣第三級毒品，處有 │      │
  │      │        │          │                    │        │                │   期徒刑年貳月。未扣案之行動電 │      │
  │      │        │          │                    │        │                │   話壹具（門號000000000 │      │
  │      │        │          │                    │        │                │   四，含SIM 卡）沒收，如全部或一 │      │
  │      │        │          │                    │        │                │   部不能沒收時，與張志緯、陳志榮 │      │
  │      │        │          │                    │        │                │   連帶追徵其價額，及未扣案之販賣 │      │
  │      │        │          │                    │        │                │   第三級毒品所得新臺幣肆佰元與張 │      │
  │      │        │          │                    │        │                │   志緯、陳志榮連帶沒收，如全部或 │      │
  │      │        │          │                    │        │                │   一部不能沒收時，以其與張志緯、 │      │
  │      │        │          │                    │        │                │   陳志榮之財產連帶抵償之。       │      │
  ├───┼────┼─────┼──────────┼────┼────────┼─────────────────┼───┤
  │  12  │97年8 月│新竹市某處│第三級毒品Ｋ他命1 小│宋喬昱  │同上。          │1、張志緯共同販賣第三級毒品，處有 │即99年│
  │      │至98年1 │          │包（毛重約1 公克），│        │                │   期徒刑伍年捌月。未扣案之行動電 │5 月31│
  │      │月間某時│          │價格400 元。        │        │                │   話壹具（門號000000000 │日補充│
  │      │        │          │                    │        │                │   四，含SIM 卡）沒收，如全部或一 │理由書│
  │      │        │          │                    │        │                │   部不能沒收時，與陳志榮、戴志銘 │附表編│
  │      │        │          │                    │        │                │   連帶追徵其價額或以其與陳志榮、 │號6 ，│
  │      │        │          │                    │        │                │   戴志銘之財產連帶抵償之，及未扣 │此部分│
  │      │        │          │                    │        │                │   案之販賣第三級毒品所得新臺幣肆 │係被告│
  │      │        │          │                    │        │                │   佰元與陳志榮、戴志銘連帶沒收， │張志緯│
  │      │        │          │                    │        │                │   如全部或一部不能沒收時，以其與 │、陳志│
  │      │        │          │                    │        │                │   陳志榮、戴志銘之財產連帶抵償之 │榮、戴│
  │      │        │          │                    │        │                │   。                             │志銘共│
  │      │        │          │                    │        │                │2、陳志榮共同販賣第三級毒品，處有 │同犯之│
  │      │        │          │                    │        │                │   期徒刑年捌月。未扣案之行動電 │。    │
  │      │        │          │                    │        │                │   話壹具（門號000000000 │      │
  │      │        │          │                    │        │                │   四，含SIM 卡）沒收，如全部或一 │      │
  │      │        │          │                    │        │                │   部不能沒收時，與張志緯、戴志銘 │      │
  │      │        │          │                    │        │                │   連帶追徵其價額，及未扣案之販賣 │      │
  │      │        │          │                    │        │                │   第三級毒品所得新臺幣肆佰元與張 │      │
  │      │        │          │                    │        │                │   志緯、戴志銘連帶沒收，如全部或 │      │
  │      │        │          │                    │        │                │   一部不能沒收時，以其與張志緯、 │      │
  │      │        │          │                    │        │                │   戴志銘之財產連帶抵償之。       │      │
  │      │        │          │                    │        │                │3、戴志銘共同販賣第三級毒品，處有 │      │
  │      │        │          │                    │        │                │   期徒刑年貳月。未扣案之行動電 │      │
  │      │        │          │                    │        │                │   話壹具（門號000000000 │      │
  │      │        │          │                    │        │                │   四，含SIM 卡）沒收，如全部或一 │      │
  │      │        │          │                    │        │                │   部不能沒收時，與張志緯、陳志榮 │      │
  │      │        │          │                    │        │                │   連帶追徵其價額，及未扣案之販賣 │      │
  │      │        │          │                    │        │                │   第三級毒品所得新臺幣肆佰元與張 │      │
  │      │        │          │                    │        │                │   志緯、陳志榮連帶沒收，如全部或 │      │
  │      │        │          │                    │        │                │   一部不能沒收時，以其與張志緯、 │      │
  │      │        │          │                    │        │                │   陳志榮之財產連帶抵償之。       │      │
  ├───┼────┼─────┼──────────┼────┼────────┼─────────────────┼───┤
  │  13  │97年12月│新竹市「三│第三級毒品Ｋ他命1 小│彭英怡  │彭英怡以其持用之│1、張志緯共同販賣第三級毒品，處有 │即99年│
  │      │28日某時│民國中」前│包（重量不詳），價格│        │0000000000號行動│   期徒刑伍年捌月。未扣案之行動電 │5 月31│
  │      │        │          │400 元。            │        │電話，撥打陳志榮│   話壹具（門號000000000 │日補充│
  │      │        │          │                    │        │所有之0000000000│   四，含SIM 卡）沒收，如全部或一 │理由書│
  │      │        │          │                    │        │號行動電話聯絡被│   部不能沒收時，與陳志榮、戴志銘 │附表編│
  │      │        │          │                    │        │告陳志榮，約定於│   連帶追徵其價額或以其與陳志榮、 │號11，│
  │      │        │          │                    │        │左列地點後，由被│   戴志銘之財產連帶抵償之，及未扣 │此部分│
  │      │        │          │                    │        │告陳志榮、戴志銘│   案之販賣第三級毒品所得新臺幣肆 │係被告│
  │      │        │          │                    │        │一起前往交易。  │   佰元與陳志榮、戴志銘連帶沒收， │張志緯│
  │      │        │          │                    │        │                │   如全部或一部不能沒收時，以其與 │、陳志│
  │      │        │          │                    │        │                │   陳志榮、戴志銘之財產連帶抵償之 │榮、戴│
  │      │        │          │                    │        │                │   。                             │志銘共│
  │      │        │          │                    │        │                │2、陳志榮共同販賣第三級毒品，處有 │同犯之│
  │      │        │          │                    │        │                │   期徒刑年捌月。未扣案之行動電 │。    │
  │      │        │          │                    │        │                │   話壹具（門號000000000 │      │
  │      │        │          │                    │        │                │   四，含SIM 卡）沒收，如全部或一 │      │
  │      │        │          │                    │        │                │   部不能沒收時，與張志緯、戴志銘 │      │
  │      │        │          │                    │        │                │   連帶追徵其價額，及未扣案之販賣 │      │
  │      │        │          │                    │        │                │   第三級毒品所得新臺幣肆佰元與張 │      │
  │      │        │          │                    │        │                │   志緯、戴志銘連帶沒收，如全部或 │      │
  │      │        │          │                    │        │                │   一部不能沒收時，以其與張志緯、 │      │
  │      │        │          │                    │        │                │   戴志銘之財產連帶抵償之。       │      │
  │      │        │          │                    │        │                │3、戴志銘共同販賣第三級毒品，處有 │      │
  │      │        │          │                    │        │                │   期徒刑年貳月。未扣案之行動電 │      │
  │      │        │          │                    │        │                │   話壹具（門號000000000 │      │
  │      │        │          │                    │        │                │   四，含SIM 卡）沒收，如全部或一 │      │
  │      │        │          │                    │        │                │   部不能沒收時，與張志緯、陳志榮 │      │
  │      │        │          │                    │        │                │   連帶追徵其價額，及未扣案之販賣 │      │
  │      │        │          │                    │        │                │   第三級毒品所得新臺幣肆佰元與張 │      │
  │      │        │          │                    │        │                │   志緯、陳志榮連帶沒收，如全部或 │      │
  │      │        │          │                    │        │                │   一部不能沒收時，以其與張志緯、 │      │
  │      │        │          │                    │        │                │   陳志榮之財產連帶抵償之。       │      │
  ├───┼────┼─────┼──────────┼────┼────────┼─────────────────┼───┤
  │  14  │98年2 月│新竹市經國│第三級毒品Ｋ他命1 小│黃正忠  │黃正忠以其持用之│                                  │即99年│
  │      │10日18時│路麥當勞  │包（毛重約1 公克），│        │0000000000號行動│                                  │5 月31│
  │      │許      │          │價格400 元。        │        │電話，撥打被告陳│                                  │日補充│
  │      │        │          │                    │        │志榮所有，交予被│                                  │理由書│
  │      │        │          │                    │        │告戴志銘持用之09│                                  │附表編│
  │      │        │          │                    │        │00000000號行動電│                                  │號12，│
  │      │        │          │                    │        │話，由被告戴志銘│                                  │此部分│
  │      │        │          │                    │        │與黃正忠約定於左│                                  │係被告│
  │      │        │          │                    │        │列地點交易。    │                                  │張志緯│
  │      │        │          │                    │        │                │                                  │、陳志│
  │      │        │          │                    │        │                │                                  │榮、戴│
  │      │        │          │                    │        │                │                                  │志銘共│
  │      │        │          │                    │        │                │                                  │同犯之│
  │      │        │          │                    │        │                │                                  │。    │
  ├───┼────┼─────┼──────────┼────┼────────┼─────────────────┼───┤
  │  15  │97年7 月│新竹市西大│第三級毒品Ｋ他命6 小│鮑茂明  │鮑茂明以其持用之│1、張志緯共同販賣第三級毒品，處有 │即99年│
  │      │間某時  │路棒球場附│包（毛重約4 至5 公克│        │0000000000號行動│   期徒刑陸年。未扣案之販賣第三級 │5 月31│
  │      │        │近        │），價格2000元      │        │電話撥打電話聯絡│   毒品所得新臺幣貳仟元與陳志榮、 │日補充│
  │      │        │          │                    │        │被告戴志銘，約定│   戴志銘連帶沒收，如全部或一部不 │理由書│
  │      │        │          │                    │        │於左列地點交易。│   能沒收時，以其與陳志榮、戴志銘 │附表編│
  │      │        │          │                    │        │                │   之財產連帶抵償之。             │號26，│
  │      │        │          │                    │        │                │2、陳志榮共同販賣第三級毒品，處有 │此部分│
  │      │        │          │                    │        │                │   期徒刑肆年。未扣案之販賣第三級 │係被告│
  │      │        │          │                    │        │                │   毒品所得新臺幣貳仟元與陳志榮、 │張志緯│
  │      │        │          │                    │        │                │   戴志銘連帶沒收，如全部或一部不 │、陳志│
  │      │        │          │                    │        │                │   能沒收時，以其與張志緯、戴志銘 │榮、戴│
  │      │        │          │                    │        │                │   之財產連帶抵償之。             │志銘共│
  │      │        │          │                    │        │                │3、戴志銘共同販賣第三級毒品，處有 │同犯之│
  │      │        │          │                    │        │                │   期徒刑年陸月。未扣案之販賣第 │。    │
  │      │        │          │                    │        │                │   三級毒品所得新臺幣貳仟元與張志 │      │
  │      │        │          │                    │        │                │   緯、陳志榮連帶沒收，如全部或一 │      │
  │      │        │          │                    │        │                │   部不能沒收時，以其與張志緯、陳 │      │
  │      │        │          │                    │        │                │   志榮之財產連帶抵償之。         │      │
  ├───┼────┼─────┼──────────┼────┼────────┼─────────────────┼───┤
  │  16  │上開交易│新竹市西大│第三級毒品Ｋ他命6 小│鮑茂明  │同上。          │1、張志緯共同販賣第三級毒品，處有 │即99年│
  │      │後間隔約│路棒球場附│包（毛重約4 至5 公克│        │                │   期徒刑陸年。未扣案之販賣第三級 │5 月31│
  │      │2 星期後│近        │），價格2000元      │        │                │   毒品所得新臺幣貳仟元與陳志榮、 │日補充│
  │      │某時    │          │                    │        │                │   戴志銘連帶沒收，如全部或一部不 │理由書│
  │      │        │          │                    │        │                │   能沒收時，以其與陳志榮、戴志銘 │附表編│
  │      │        │          │                    │        │                │   之財產連帶抵償之。             │號26，│
  │      │        │          │                    │        │                │2、陳志榮共同販賣第三級毒品，處有 │此部分│
  │      │        │          │                    │        │                │   期徒刑肆年。未扣案之販賣第三級 │係被告│
  │      │        │          │                    │        │                │   毒品所得新臺幣貳仟元與陳志榮、 │張志緯│
  │      │        │          │                    │        │                │   戴志銘連帶沒收，如全部或一部不 │、陳志│
  │      │        │          │                    │        │                │   能沒收時，以其與張志緯、戴志銘 │榮、戴│
  │      │        │          │                    │        │                │   之財產連帶抵償之。             │志銘共│
  │      │        │          │                    │        │                │3、戴志銘共同販賣第三級毒品，處有 │同犯之│
  │      │        │          │                    │        │                │   期徒刑年陸月。未扣案之販賣第 │。    │
  │      │        │          │                    │        │                │   三級毒品所得新臺幣貳仟元與張志 │      │
  │      │        │          │                    │        │                │   緯、陳志榮連帶沒收，如全部或一 │      │
  │      │        │          │                    │        │                │   部不能沒收時，以其與張志緯、陳 │      │
  │      │        │          │                    │        │                │   志榮之財產連帶抵償之。         │      │
  ├───┼────┼─────┼──────────┼────┼────────┼─────────────────┼───┤
  │  17  │上開交易│新竹市西大│第三級毒品Ｋ他命6 小│鮑茂明  │同上。          │1、張志緯共同販賣第三級毒品，處有 │即99年│
  │      │後間隔約│路棒球場附│包（毛重約4 至5 公克│        │                │   期徒刑陸年。未扣案之販賣第三級 │5 月31│
  │      │2 星期後│近        │），價格2000元      │        │                │   毒品所得新臺幣貳仟元與陳志榮、 │日補充│
  │      │某時    │          │                    │        │                │   戴志銘連帶沒收，如全部或一部不 │理由書│
  │      │        │          │                    │        │                │   能沒收時，以其與陳志榮、戴志銘 │附表編│
  │      │        │          │                    │        │                │   之財產連帶抵償之。             │號26，│
  │      │        │          │                    │        │                │2、陳志榮共同販賣第三級毒品，處有 │此部分│
  │      │        │          │                    │        │                │   期徒刑肆年。未扣案之販賣第三級 │係被告│
  │      │        │          │                    │        │                │   毒品所得新臺幣貳仟元與張志緯、 │張志緯│
  │      │        │          │                    │        │                │   戴志銘連帶沒收，如全部或一部不 │、陳志│
  │      │        │          │                    │        │                │   能沒收時，以其與張志緯、戴志銘 │榮、戴│
  │      │        │          │                    │        │                │   之財產連帶抵償之。             │志銘共│
  │      │        │          │                    │        │                │3、戴志銘共同販賣第三級毒品，處有 │同犯之│
  │      │        │          │                    │        │                │   期徒刑年陸月。未扣案之販賣第 │。    │
  │      │        │          │                    │        │                │   三級毒品所得新臺幣貳仟元與張志 │      │
  │      │        │          │                    │        │                │   緯、陳志榮連帶沒收，如全部或一 │      │
  │      │        │          │                    │        │                │   部不能沒收時，以其與張志緯、陳 │      │
  │      │        │          │                    │        │                │   志榮之財產連帶抵償之。         │      │
  ├───┼────┼─────┼──────────┼────┼────────┼─────────────────┼───┤
  │  18  │上開交易│新竹市民富│第三級毒品Ｋ他命6 小│鮑茂明  │同上。          │1、張志緯共同販賣第三級毒品，處有 │即99年│
  │      │後間隔約│街與延平路│包（毛重約4 至5 公克│        │                │   期徒刑陸年。未扣案之販賣第三級 │5 月31│
  │      │2 星期後│口附近之「│），價格2000元      │        │                │   毒品所得新臺幣貳仟元與陳志榮、 │日補充│
  │      │某時    │全家」便利│                    │        │                │   戴志銘連帶沒收，如全部或一部不 │理由書│
  │      │        │商店      │                    │        │                │   能沒收時，以其與陳志榮、戴志銘 │附表編│
  │      │        │          │                    │        │                │   之財產連帶抵償之。             │號26，│
  │      │        │          │                    │        │                │2、陳志榮共同販賣第三級毒品，處有 │此部分│
  │      │        │          │                    │        │                │   期徒刑肆年。未扣案之販賣第三級 │係被告│
  │      │        │          │                    │        │                │   毒品所得新臺幣貳仟元與張志緯、 │張志緯│
  │      │        │          │                    │        │                │   戴志銘連帶沒收，如全部或一部不 │、陳志│
  │      │        │          │                    │        │                │   能沒收時，以其與張志緯、戴志銘 │榮、戴│
  │      │        │          │                    │        │                │   之財產連帶抵償之。             │志銘共│
  │      │        │          │                    │        │                │3、戴志銘共同販賣第三級毒品，處有 │同犯之│
  │      │        │          │                    │        │                │   期徒刑年陸月。未扣案之販賣第 │。    │
  │      │        │          │                    │        │                │   三級毒品所得新臺幣貳仟元與張志 │      │
  │      │        │          │                    │        │                │   緯、陳志榮連帶沒收，如全部或一 │      │
  │      │        │          │                    │        │                │   部不能沒收時，以其與張志緯、陳 │      │
  │      │        │          │                    │        │                │   志榮之財產連帶抵償之。         │      │
  └───┴────┴─────┴──────────┴────┴────────┴─────────────────┴───┘
附表四（被告張志緯、陳志榮、季璟棋共同販賣Ｋ他命部分）
  ┌───┬────┬─────┬──────────┬────┬────────┬─────────────────┬───┐
  │編  號│時    間│地      點│毒品種類、數量、金額│交易對象│交易方式        │宣    告    刑    及    沒    收  │備  註│
  ├───┼────┼─────┼──────────┼────┼────────┼─────────────────┼───┤
  │  1   │98年1 月│新竹市區某│第三級毒品Ｋ他命1 小│林信安  │林信安以其持用之│1、張志緯共同販賣第三級毒品，處有 │即99年│
  │      │至2 月間│處        │包（毛重約0.8 公克）│        │0000000000號行動│   期徒刑伍年捌月。未扣案之販賣第 │5 月31│
  │      │某時（起│          │，價格400 元。      │        │電話聯絡被告季璟│   三級毒品所得新臺幣肆佰元與陳志 │日補充│
  │      │訴書誤為│          │                    │        │棋，約定於左列地│   榮、季璟棋連帶沒收，如全部或一 │理由書│
  │      │96年12月│          │                    │        │點交易。        │   部不能沒收時，以其與陳志榮、季 │附表編│
  │      │至97年7 │          │                    │        │                │   璟棋之財產連帶抵償之。         │號2 ，│
  │      │月）    │          │                    │        │                │2、陳志榮共同販賣第三級毒品，處有 │此部分│
  │      │        │          │                    │        │                │   期徒刑年捌月。未扣案之販賣第 │係被告│
  │      │        │          │                    │        │                │   三級毒品所得新臺幣肆佰元與張志 │張志緯│
  │      │        │          │                    │        │                │   緯、季璟棋連帶沒收，如全部或一 │、陳志│
  │      │        │          │                    │        │                │   部不能沒收時，以其與張志緯、季 │榮、季│
  │      │        │          │                    │        │                │   璟棋之財產連帶抵償之。         │璟棋共│
  │      │        │          │                    │        │                │3、季璟棋共同販賣第三級毒品，處有 │同犯之│
  │      │        │          │                    │        │                │   期徒刑年肆月。未扣案之販賣第 │。    │
  │      │        │          │                    │        │                │   三級毒品所得新臺幣肆佰元與張志 │      │
  │      │        │          │                    │        │                │   緯、陳志榮連帶沒收，如全部或一 │      │
  │      │        │          │                    │        │                │   部不能沒收時，以其與張志緯、陳 │      │
  │      │        │          │                    │        │                │   志榮之財產連帶抵償之。         │      │
  ├───┼────┼─────┼──────────┼────┼────────┼─────────────────┼───┤
  │  2   │上開交易│新竹市區某│第三級毒品Ｋ他命2 小│林信安  │同上。          │1、張志緯共同販賣第三級毒品，處有 │即99年│
  │      │1 星期後│處        │包（每包毛重約0.8 公│        │                │   期徒刑伍年捌月。未扣案之販賣第 │5 月31│
  │      │之98年1 │          │克），價格800 元。  │        │                │   三級毒品所得新臺幣捌佰元與陳志 │日補充│
  │      │月至2 月│          │                    │        │                │   榮、季璟棋連帶沒收，如全部或一 │理由書│
  │      │間某時（│          │                    │        │                │   部不能沒收時，以其與陳志榮、季 │附表編│
  │      │起訴書誤│          │                    │        │                │   璟棋之財產連帶抵償之。         │號2 ，│
  │      │為96年12│          │                    │        │                │2、陳志榮共同販賣第三級毒品，處有 │此部分│
  │      │月至97年│          │                    │        │                │   期徒刑年捌月。未扣案之販賣第 │係被告│
  │      │7 月）  │          │                    │        │                │   三級毒品所得新臺幣捌佰元與張志 │張志緯│
  │      │        │          │                    │        │                │   緯、季璟棋連帶沒收，如全部或一 │、陳志│
  │      │        │          │                    │        │                │   部不能沒收時，以其與張志緯、季 │榮、季│
  │      │        │          │                    │        │                │   璟棋之財產連帶抵償之。         │璟棋共│
  │      │        │          │                    │        │                │3、季璟棋共同販賣第三級毒品，處有 │同犯之│
  │      │        │          │                    │        │                │   期徒刑年肆月。未扣案之販賣第 │。    │
  │      │        │          │                    │        │                │   三級毒品所得新臺幣捌佰元與張志 │      │
  │      │        │          │                    │        │                │   緯、陳志榮連帶沒收，如全部或一 │      │
  │      │        │          │                    │        │                │   部不能沒收時，以其與張志緯、陳 │      │
  │      │        │          │                    │        │                │   志榮之財產連帶抵償之。         │      │
  ├───┼────┼─────┼──────────┼────┼────────┼─────────────────┼───┤
  │  3   │98年1 月│新竹市某處│第三級毒品Ｋ他命1 小│宋喬昱  │宋喬昱以其持用之│1、張志緯共同販賣第三級毒品，處有 │即99年│
  │      │至4 月14│          │包（毛重約1 公克），│        │0000000000號行動│   期徒刑伍年捌月。未扣案之行動電 │5 月31│
  │      │日間某時│          │價格400 元。        │        │電話，撥打被告陳│   話壹具（門號000000000 │日補充│
  │      │        │          │                    │        │志榮所有，交予被│   四，含SIM 卡）沒收，如全部或一 │理由書│
  │      │        │          │                    │        │告季璟棋持用之09│   部不能沒收時，與陳志榮、季璟棋 │附表編│
  │      │        │          │                    │        │00000000號行動電│   連帶追徵其價額或以其與陳志榮、 │號6 ，│
  │      │        │          │                    │        │話，由被告季璟棋│   季璟棋之財產連帶抵償之，及未扣 │此部分│
  │      │        │          │                    │        │與宋喬昱約定於左│   案之販賣第三級毒品所得新臺幣肆 │係被告│
  │      │        │          │                    │        │列地點進行交易。│   佰元與陳志榮、季璟棋連帶沒收， │張志緯│
  │      │        │          │                    │        │                │   如全部或一部不能沒收時，以其與 │、陳志│
  │      │        │          │                    │        │                │   陳志榮、季璟棋之財產連帶抵償之 │榮、季│
  │      │        │          │                    │        │                │   。                             │璟棋共│
  │      │        │          │                    │        │                │2、陳志榮共同販賣第三級毒品，處有 │同犯之│
  │      │        │          │                    │        │                │   期徒刑年捌月。未扣案之行動電 │。    │
  │      │        │          │                    │        │                │   話壹具（門號000000000 │      │
  │      │        │          │                    │        │                │   四，含SIM 卡）沒收，如全部或一 │      │
  │      │        │          │                    │        │                │   部不能沒收時，與張志緯、季璟棋 │      │
  │      │        │          │                    │        │                │   連帶追徵其價額，及未扣案之販賣 │      │
  │      │        │          │                    │        │                │   第三級毒品所得新臺幣肆佰元與張 │      │
  │      │        │          │                    │        │                │   志緯、季璟棋連帶沒收，如全部或 │      │
  │      │        │          │                    │        │                │   一部不能沒收時，以其與張志緯、 │      │
  │      │        │          │                    │        │                │   季璟棋之財產連帶抵償之。       │      │
  │      │        │          │                    │        │                │3、季璟棋共同販賣第三級毒品，處有 │      │
  │      │        │          │                    │        │                │   期徒刑年肆月。未扣案之行動電 │      │
  │      │        │          │                    │        │                │   話壹具（門號000000000 │      │
  │      │        │          │                    │        │                │   四，含SIM 卡）沒收，如全部或一 │      │
  │      │        │          │                    │        │                │   部不能沒收時，與張志緯、陳志榮 │      │
  │      │        │          │                    │        │                │   連帶追徵其價額，及未扣案之販賣 │      │
  │      │        │          │                    │        │                │   第三級毒品所得新臺幣肆佰元與張 │      │
  │      │        │          │                    │        │                │   志緯、陳志榮連帶沒收，如全部或 │      │
  │      │        │          │                    │        │                │   一部不能沒收時，以其與張志緯、 │      │
  │      │        │          │                    │        │                │   陳志榮之財產連帶抵償之。       │      │
  ├───┼────┼─────┼──────────┼────┼────────┼─────────────────┼───┤
  │  4   │98年1 月│新竹市某處│第三級毒品Ｋ他命1 小│宋喬昱  │同上。          │1、張志緯共同販賣第三級毒品，處有 │即99年│
  │      │至4 月14│          │包（毛重約1 公克），│        │                │   期徒刑伍年捌月。未扣案之行動電 │5 月31│
  │      │日間某時│          │價格400 元。        │        │                │   話壹具（門號000000000 │日補充│
  │      │        │          │                    │        │                │   四，含SIM 卡）沒收，如全部或一 │理由書│
  │      │        │          │                    │        │                │   部不能沒收時，與陳志榮、季璟棋 │附表編│
  │      │        │          │                    │        │                │   連帶追徵其價額或以其與陳志榮、 │號6 ，│
  │      │        │          │                    │        │                │   季璟棋之財產連帶抵償之，及未扣 │此部分│
  │      │        │          │                    │        │                │   案之販賣第三級毒品所得新臺幣肆 │係被告│
  │      │        │          │                    │        │                │   佰元與陳志榮、季璟棋連帶沒收， │張志緯│
  │      │        │          │                    │        │                │   如全部或一部不能沒收時，以其與 │、陳志│
  │      │        │          │                    │        │                │   陳志榮、季璟棋之財產連帶抵償之 │榮、季│
  │      │        │          │                    │        │                │   。                             │璟棋共│
  │      │        │          │                    │        │                │2、陳志榮共同販賣第三級毒品，處有 │同犯之│
  │      │        │          │                    │        │                │   期徒刑年捌月。未扣案之行動電 │。    │
  │      │        │          │                    │        │                │   話壹具（門號000000000 │      │
  │      │        │          │                    │        │                │   四，含SIM 卡）沒收，如全部或一 │      │
  │      │        │          │                    │        │                │   部不能沒收時，與張志緯、季璟棋 │      │
  │      │        │          │                    │        │                │   連帶追徵其價額，及未扣案之販賣 │      │
  │      │        │          │                    │        │                │   第三級毒品所得新臺幣肆佰元與張 │      │
  │      │        │          │                    │        │                │   志緯、季璟棋連帶沒收，如全部或 │      │
  │      │        │          │                    │        │                │   一部不能沒收時，以其與張志緯、 │      │
  │      │        │          │                    │        │                │   季璟棋之財產連帶抵償之。       │      │
  │      │        │          │                    │        │                │3、季璟棋共同販賣第三級毒品，處有 │      │
  │      │        │          │                    │        │                │   期徒刑年肆月。未扣案之行動電 │      │
  │      │        │          │                    │        │                │   話壹具（門號000000000 │      │
  │      │        │          │                    │        │                │   四，含SIM 卡）沒收，如全部或一 │      │
  │      │        │          │                    │        │                │   部不能沒收時，與張志緯、陳志榮 │      │
  │      │        │          │                    │        │                │   連帶追徵其價額，及未扣案之販賣 │      │
  │      │        │          │                    │        │                │   第三級毒品所得新臺幣肆佰元與張 │      │
  │      │        │          │                    │        │                │   志緯、陳志榮連帶沒收，如全部或 │      │
  │      │        │          │                    │        │                │   一部不能沒收時，以其與張志緯、 │      │
  │      │        │          │                    │        │                │   陳志榮之財產連帶抵償之。       │      │
  ├───┼────┼─────┼──────────┼────┼────────┼─────────────────┼───┤
  │  5   │98年1 月│新竹市某處│第三級毒品Ｋ他命1 小│宋喬昱  │同上。          │1、張志緯共同販賣第三級毒品，處有 │即99年│
  │      │至4 月14│          │包（毛重約1 公克），│        │                │   期徒刑伍年捌月。未扣案之行動電 │5 月31│
  │      │日間某時│          │價格400 元。        │        │                │   話壹具（門號000000000 │日補充│
  │      │        │          │                    │        │                │   四，含SIM 卡）沒收，如全部或一 │理由書│
  │      │        │          │                    │        │                │   部不能沒收時，與陳志榮、季璟棋 │附表編│
  │      │        │          │                    │        │                │   連帶追徵其價額或以其與陳志榮、 │號6 ，│
  │      │        │          │                    │        │                │   季璟棋之財產連帶抵償之，及未扣 │此部分│
  │      │        │          │                    │        │                │   案之販賣第三級毒品所得新臺幣肆 │係被告│
  │      │        │          │                    │        │                │   佰元與陳志榮、季璟棋連帶沒收， │張志緯│
  │      │        │          │                    │        │                │   如全部或一部不能沒收時，以其與 │、陳志│
  │      │        │          │                    │        │                │   陳志榮、季璟棋之財產連帶抵償之 │榮、季│
  │      │        │          │                    │        │                │   。                             │璟棋共│
  │      │        │          │                    │        │                │2、陳志榮共同販賣第三級毒品，處有 │同犯之│
  │      │        │          │                    │        │                │   期徒刑年捌月。未扣案之行動電 │。    │
  │      │        │          │                    │        │                │   話壹具（門號000000000 │      │
  │      │        │          │                    │        │                │   四，含SIM 卡）沒收，如全部或一 │      │
  │      │        │          │                    │        │                │   部不能沒收時，與張志緯、季璟棋 │      │
  │      │        │          │                    │        │                │   連帶追徵其價額，及未扣案之販賣 │      │
  │      │        │          │                    │        │                │   第三級毒品所得新臺幣肆佰元與張 │      │
  │      │        │          │                    │        │                │   志緯、季璟棋連帶沒收，如全部或 │      │
  │      │        │          │                    │        │                │   一部不能沒收時，以其與張志緯、 │      │
  │      │        │          │                    │        │                │   季璟棋之財產連帶抵償之。       │      │
  │      │        │          │                    │        │                │3、季璟棋共同販賣第三級毒品，處有 │      │
  │      │        │          │                    │        │                │   期徒刑年肆月。未扣案之行動電 │      │
  │      │        │          │                    │        │                │   話壹具（門號000000000 │      │
  │      │        │          │                    │        │                │   四，含SIM 卡）沒收，如全部或一 │      │
  │      │        │          │                    │        │                │   部不能沒收時，與張志緯、陳志榮 │      │
  │      │        │          │                    │        │                │   連帶追徵其價額，及未扣案之販賣 │      │
  │      │        │          │                    │        │                │   第三級毒品所得新臺幣肆佰元與張 │      │
  │      │        │          │                    │        │                │   志緯、陳志榮連帶沒收，如全部或 │      │
  │      │        │          │                    │        │                │   一部不能沒收時，以其與張志緯、 │      │
  │      │        │          │                    │        │                │   陳志榮之財產連帶抵償之。       │      │
  ├───┼────┼─────┼──────────┼────┼────────┼─────────────────┼───┤
  │  6   │98年1 月│新竹市某處│第三級毒品Ｋ他命1 小│宋喬昱  │同上。          │1、張志緯共同販賣第三級毒品，處有 │即99年│
  │      │至4 月14│          │包（毛重約1 公克），│        │                │   期徒刑伍年捌月。未扣案之行動電 │5 月31│
  │      │日間某時│          │價格400 元。        │        │                │   話壹具（門號000000000 │日補充│
  │      │        │          │                    │        │                │   四，含SIM 卡）沒收，如全部或一 │理由書│
  │      │        │          │                    │        │                │   部不能沒收時，與陳志榮、季璟棋 │附表編│
  │      │        │          │                    │        │                │   連帶追徵其價額或以其與陳志榮、 │號6 ，│
  │      │        │          │                    │        │                │   季璟棋之財產連帶抵償之，及未扣 │此部分│
  │      │        │          │                    │        │                │   案之販賣第三級毒品所得新臺幣肆 │係被告│
  │      │        │          │                    │        │                │   佰元與陳志榮、季璟棋連帶沒收， │張志緯│
  │      │        │          │                    │        │                │   如全部或一部不能沒收時，以其與 │、陳志│
  │      │        │          │                    │        │                │   陳志榮、季璟棋之財產連帶抵償之 │榮、季│
  │      │        │          │                    │        │                │   。                             │璟棋共│
  │      │        │          │                    │        │                │2、陳志榮共同販賣第三級毒品，處有 │同犯之│
  │      │        │          │                    │        │                │   期徒刑年捌月。未扣案之行動電 │。    │
  │      │        │          │                    │        │                │   話壹具（門號000000000 │      │
  │      │        │          │                    │        │                │   四，含SIM 卡）沒收，如全部或一 │      │
  │      │        │          │                    │        │                │   部不能沒收時，與張志緯、季璟棋 │      │
  │      │        │          │                    │        │                │   連帶追徵其價額，及未扣案之販賣 │      │
  │      │        │          │                    │        │                │   第三級毒品所得新臺幣肆佰元與張 │      │
  │      │        │          │                    │        │                │   志緯、季璟棋連帶沒收，如全部或 │      │
  │      │        │          │                    │        │                │   一部不能沒收時，以其與張志緯、 │      │
  │      │        │          │                    │        │                │   季璟棋之財產連帶抵償之。       │      │
  │      │        │          │                    │        │                │3、季璟棋共同販賣第三級毒品，處有 │      │
  │      │        │          │                    │        │                │   期徒刑年肆月。未扣案之行動電 │      │
  │      │        │          │                    │        │                │   話壹具（門號000000000 │      │
  │      │        │          │                    │        │                │   四，含SIM 卡）沒收，如全部或一 │      │
  │      │        │          │                    │        │                │   部不能沒收時，與張志緯、陳志榮 │      │
  │      │        │          │                    │        │                │   連帶追徵其價額，及未扣案之販賣 │      │
  │      │        │          │                    │        │                │   第三級毒品所得新臺幣肆佰元與張 │      │
  │      │        │          │                    │        │                │   志緯、陳志榮連帶沒收，如全部或 │      │
  │      │        │          │                    │        │                │   一部不能沒收時，以其與張志緯、 │      │
  │      │        │          │                    │        │                │   陳志榮之財產連帶抵償之。       │      │
  ├───┼────┼─────┼──────────┼────┼────────┼─────────────────┼───┤
  │  7   │98年1 月│新竹市某處│第三級毒品Ｋ他命1 小│宋喬昱  │同上。          │1、張志緯共同販賣第三級毒品，處有 │即99年│
  │      │至4 月14│          │包（毛重約1 公克），│        │                │   期徒刑伍年捌月。未扣案之行動電 │5 月31│
  │      │日間某時│          │價格400 元。        │        │                │   話壹具（門號000000000 │日補充│
  │      │        │          │                    │        │                │   四，含SIM 卡）沒收，如全部或一 │理由書│
  │      │        │          │                    │        │                │   部不能沒收時，與陳志榮、季璟棋 │附表編│
  │      │        │          │                    │        │                │   連帶追徵其價額或以其與陳志榮、 │號6 ，│
  │      │        │          │                    │        │                │   季璟棋之財產連帶抵償之，及未扣 │此部分│
  │      │        │          │                    │        │                │   案之販賣第三級毒品所得新臺幣肆 │係被告│
  │      │        │          │                    │        │                │   佰元與陳志榮、季璟棋連帶沒收， │張志緯│
  │      │        │          │                    │        │                │   如全部或一部不能沒收時，以其與 │、陳志│
  │      │        │          │                    │        │                │   陳志榮、季璟棋之財產連帶抵償之 │榮、季│
  │      │        │          │                    │        │                │   。                             │璟棋共│
  │      │        │          │                    │        │                │2、陳志榮共同販賣第三級毒品，處有 │同犯之│
  │      │        │          │                    │        │                │   期徒刑年捌月。未扣案之行動電 │。    │
  │      │        │          │                    │        │                │   話壹具（門號000000000 │      │
  │      │        │          │                    │        │                │   四，含SIM 卡）沒收，如全部或一 │      │
  │      │        │          │                    │        │                │   部不能沒收時，與張志緯、季璟棋 │      │
  │      │        │          │                    │        │                │   連帶追徵其價額，及未扣案之販賣 │      │
  │      │        │          │                    │        │                │   第三級毒品所得新臺幣肆佰元與張 │      │
  │      │        │          │                    │        │                │   志緯、季璟棋連帶沒收，如全部或 │      │
  │      │        │          │                    │        │                │   一部不能沒收時，以其與張志緯、 │      │
  │      │        │          │                    │        │                │   季璟棋之財產連帶抵償之。       │      │
  │      │        │          │                    │        │                │3、季璟棋共同販賣第三級毒品，處有 │      │
  │      │        │          │                    │        │                │   期徒刑年肆月。未扣案之行動電 │      │
  │      │        │          │                    │        │                │   話壹具（門號000000000 │      │
  │      │        │          │                    │        │                │   四，含SIM 卡）沒收，如全部或一 │      │
  │      │        │          │                    │        │                │   部不能沒收時，與張志緯、陳志榮 │      │
  │      │        │          │                    │        │                │   連帶追徵其價額，及未扣案之販賣 │      │
  │      │        │          │                    │        │                │   第三級毒品所得新臺幣肆佰元與張 │      │
  │      │        │          │                    │        │                │   志緯、陳志榮連帶沒收，如全部或 │      │
  │      │        │          │                    │        │                │   一部不能沒收時，以其與張志緯、 │      │
  │      │        │          │                    │        │                │   陳志榮之財產連帶抵償之。       │      │
  ├───┼────┼─────┼──────────┼────┼────────┼─────────────────┼───┤
  │  8   │98年1 月│新竹市某處│第三級毒品Ｋ他命1 小│宋喬昱  │同上。          │1、張志緯共同販賣第三級毒品，處有 │即99年│
  │      │至4 月14│          │包（毛重約1 公克），│        │                │   期徒刑伍年捌月。未扣案之行動電 │5 月31│
  │      │日間某時│          │價格400 元。        │        │                │   話壹具（門號000000000 │日補充│
  │      │        │          │                    │        │                │   四，含SIM 卡）沒收，如全部或一 │理由書│
  │      │        │          │                    │        │                │   部不能沒收時，與陳志榮、季璟棋 │附表編│
  │      │        │          │                    │        │                │   連帶追徵其價額或以其與陳志榮、 │號6 ，│
  │      │        │          │                    │        │                │   季璟棋之財產連帶抵償之，及未扣 │此部分│
  │      │        │          │                    │        │                │   案之販賣第三級毒品所得新臺幣肆 │係被告│
  │      │        │          │                    │        │                │   佰元與陳志榮、季璟棋連帶沒收， │張志緯│
  │      │        │          │                    │        │                │   如全部或一部不能沒收時，以其與 │、陳志│
  │      │        │          │                    │        │                │   陳志榮、季璟棋之財產連帶抵償之 │榮、季│
  │      │        │          │                    │        │                │   。                             │璟棋共│
  │      │        │          │                    │        │                │2、陳志榮共同販賣第三級毒品，處有 │同犯之│
  │      │        │          │                    │        │                │   期徒刑年捌月。未扣案之行動電 │。    │
  │      │        │          │                    │        │                │   話壹具（門號000000000 │      │
  │      │        │          │                    │        │                │   四，含SIM 卡）沒收，如全部或一 │      │
  │      │        │          │                    │        │                │   部不能沒收時，與張志緯、季璟棋 │      │
  │      │        │          │                    │        │                │   連帶追徵其價額，及未扣案之販賣 │      │
  │      │        │          │                    │        │                │   第三級毒品所得新臺幣肆佰元與張 │      │
  │      │        │          │                    │        │                │   志緯、季璟棋連帶沒收，如全部或 │      │
  │      │        │          │                    │        │                │   一部不能沒收時，以其與張志緯、 │      │
  │      │        │          │                    │        │                │   季璟棋之財產連帶抵償之。       │      │
  │      │        │          │                    │        │                │3、季璟棋共同販賣第三級毒品，處有 │      │
  │      │        │          │                    │        │                │   期徒刑年肆月。未扣案之行動電 │      │
  │      │        │          │                    │        │                │   話壹具（門號000000000 │      │
  │      │        │          │                    │        │                │   四，含SIM 卡）沒收，如全部或一 │      │
  │      │        │          │                    │        │                │   部不能沒收時，與張志緯、陳志榮 │      │
  │      │        │          │                    │        │                │   連帶追徵其價額，及未扣案之販賣 │      │
  │      │        │          │                    │        │                │   第三級毒品所得新臺幣肆佰元與張 │      │
  │      │        │          │                    │        │                │   志緯、陳志榮連帶沒收，如全部或 │      │
  │      │        │          │                    │        │                │   一部不能沒收時，以其與張志緯、 │      │
  │      │        │          │                    │        │                │   陳志榮之財產連帶抵償之。       │      │
  ├───┼────┼─────┼──────────┼────┼────────┼─────────────────┼───┤
  │  9   │98年1 月│新竹市某處│第三級毒品Ｋ他命1 小│宋喬昱  │同上。          │1、張志緯共同販賣第三級毒品，處有 │即99年│
  │      │至4 月14│          │包（毛重約1 公克），│        │                │   期徒刑伍年捌月。未扣案之行動電 │5 月31│
  │      │日間某時│          │價格400 元。        │        │                │   話壹具（門號000000000 │日補充│
  │      │        │          │                    │        │                │   四，含SIM 卡）沒收，如全部或一 │理由書│
  │      │        │          │                    │        │                │   部不能沒收時，與陳志榮、季璟棋 │附表編│
  │      │        │          │                    │        │                │   連帶追徵其價額或以其與陳志榮、 │號6 ，│
  │      │        │          │                    │        │                │   季璟棋之財產連帶抵償之，及未扣 │此部分│
  │      │        │          │                    │        │                │   案之販賣第三級毒品所得新臺幣肆 │係被告│
  │      │        │          │                    │        │                │   佰元與陳志榮、季璟棋連帶沒收， │張志緯│
  │      │        │          │                    │        │                │   如全部或一部不能沒收時，以其與 │、陳志│
  │      │        │          │                    │        │                │   陳志榮、季璟棋之財產連帶抵償之 │榮、季│
  │      │        │          │                    │        │                │   。                             │璟棋共│
  │      │        │          │                    │        │                │2、陳志榮共同販賣第三級毒品，處有 │同犯之│
  │      │        │          │                    │        │                │   期徒刑年捌月。未扣案之行動電 │。    │
  │      │        │          │                    │        │                │   話壹具（門號000000000 │      │
  │      │        │          │                    │        │                │   四，含SIM 卡）沒收，如全部或一 │      │
  │      │        │          │                    │        │                │   部不能沒收時，與張志緯、季璟棋 │      │
  │      │        │          │                    │        │                │   連帶追徵其價額，及未扣案之販賣 │      │
  │      │        │          │                    │        │                │   第三級毒品所得新臺幣肆佰元與張 │      │
  │      │        │          │                    │        │                │   志緯、季璟棋連帶沒收，如全部或 │      │
  │      │        │          │                    │        │                │   一部不能沒收時，以其與張志緯、 │      │
  │      │        │          │                    │        │                │   季璟棋之財產連帶抵償之。       │      │
  │      │        │          │                    │        │                │3、季璟棋共同販賣第三級毒品，處有 │      │
  │      │        │          │                    │        │                │   期徒刑年肆月。未扣案之行動電 │      │
  │      │        │          │                    │        │                │   話壹具（門號000000000 │      │
  │      │        │          │                    │        │                │   四，含SIM 卡）沒收，如全部或一 │      │
  │      │        │          │                    │        │                │   部不能沒收時，與張志緯、陳志榮 │      │
  │      │        │          │                    │        │                │   連帶追徵其價額，及未扣案之販賣 │      │
  │      │        │          │                    │        │                │   第三級毒品所得新臺幣肆佰元與張 │      │
  │      │        │          │                    │        │                │   志緯、陳志榮連帶沒收，如全部或 │      │
  │      │        │          │                    │        │                │   一部不能沒收時，以其與張志緯、 │      │
  │      │        │          │                    │        │                │   陳志榮之財產連帶抵償之。       │      │
  ├───┼────┼─────┼──────────┼────┼────────┼─────────────────┼───┤
  │  10  │98年1 月│新竹市某處│第三級毒品Ｋ他命1 小│宋喬昱  │同上。          │1、張志緯共同販賣第三級毒品，處有 │即99年│
  │      │至4 月14│          │包（毛重約1 公克），│        │                │   期徒刑伍年捌月。未扣案之行動電 │5 月31│
  │      │日間某時│          │價格400 元。        │        │                │   話壹具（門號000000000 │日補充│
  │      │        │          │                    │        │                │   四，含SIM 卡）沒收，如全部或一 │理由書│
  │      │        │          │                    │        │                │   部不能沒收時，與陳志榮、季璟棋 │附表編│
  │      │        │          │                    │        │                │   連帶追徵其價額或以其與陳志榮、 │號6 ，│
  │      │        │          │                    │        │                │   季璟棋之財產連帶抵償之，及未扣 │此部分│
  │      │        │          │                    │        │                │   案之販賣第三級毒品所得新臺幣肆 │係被告│
  │      │        │          │                    │        │                │   佰元與陳志榮、季璟棋連帶沒收， │張志緯│
  │      │        │          │                    │        │                │   如全部或一部不能沒收時，以其與 │、陳志│
  │      │        │          │                    │        │                │   陳志榮、季璟棋之財產連帶抵償之 │榮、季│
  │      │        │          │                    │        │                │   。                             │璟棋共│
  │      │        │          │                    │        │                │2、陳志榮共同販賣第三級毒品，處有 │同犯之│
  │      │        │          │                    │        │                │   期徒刑年捌月。未扣案之行動電 │。    │
  │      │        │          │                    │        │                │   話壹具（門號000000000 │      │
  │      │        │          │                    │        │                │   四，含SIM 卡）沒收，如全部或一 │      │
  │      │        │          │                    │        │                │   部不能沒收時，與張志緯、季璟棋 │      │
  │      │        │          │                    │        │                │   連帶追徵其價額，及未扣案之販賣 │      │
  │      │        │          │                    │        │                │   第三級毒品所得新臺幣肆佰元與張 │      │
  │      │        │          │                    │        │                │   志緯、季璟棋連帶沒收，如全部或 │      │
  │      │        │          │                    │        │                │   一部不能沒收時，以其與張志緯、 │      │
  │      │        │          │                    │        │                │   季璟棋之財產連帶抵償之。       │      │
  │      │        │          │                    │        │                │3、季璟棋共同販賣第三級毒品，處有 │      │
  │      │        │          │                    │        │                │   期徒刑年肆月。未扣案之行動電 │      │
  │      │        │          │                    │        │                │   話壹具（門號000000000 │      │
  │      │        │          │                    │        │                │   四，含SIM 卡）沒收，如全部或一 │      │
  │      │        │          │                    │        │                │   部不能沒收時，與張志緯、陳志榮 │      │
  │      │        │          │                    │        │                │   連帶追徵其價額，及未扣案之販賣 │      │
  │      │        │          │                    │        │                │   第三級毒品所得新臺幣肆佰元與張 │      │
  │      │        │          │                    │        │                │   志緯、陳志榮連帶沒收，如全部或 │      │
  │      │        │          │                    │        │                │   一部不能沒收時，以其與張志緯、 │      │
  │      │        │          │                    │        │                │   陳志榮之財產連帶抵償之。       │      │
  ├───┼────┼─────┼──────────┼────┼────────┼─────────────────┼───┤
  │  11  │98年1 月│新竹市某處│第三級毒品Ｋ他命1 小│宋喬昱  │同上。          │1、張志緯共同販賣第三級毒品，處有 │即99年│
  │      │至4 月14│          │包（毛重約1 公克），│        │                │   期徒刑伍年捌月。未扣案之行動電 │5 月31│
  │      │日間某時│          │價格400 元。        │        │                │   話壹具（門號000000000 │日補充│
  │      │        │          │                    │        │                │   四，含SIM 卡）沒收，如全部或一 │理由書│
  │      │        │          │                    │        │                │   部不能沒收時，與陳志榮、季璟棋 │附表編│
  │      │        │          │                    │        │                │   連帶追徵其價額或以其與陳志榮、 │號6 ，│
  │      │        │          │                    │        │                │   季璟棋之財產連帶抵償之，及未扣 │此部分│
  │      │        │          │                    │        │                │   案之販賣第三級毒品所得新臺幣肆 │係被告│
  │      │        │          │                    │        │                │   佰元與陳志榮、季璟棋連帶沒收， │張志緯│
  │      │        │          │                    │        │                │   如全部或一部不能沒收時，以其與 │、陳志│
  │      │        │          │                    │        │                │   陳志榮、季璟棋之財產連帶抵償之 │榮、季│
  │      │        │          │                    │        │                │   。                             │璟棋共│
  │      │        │          │                    │        │                │2、陳志榮共同販賣第三級毒品，處有 │同犯之│
  │      │        │          │                    │        │                │   期徒刑年捌月。未扣案之行動電 │。    │
  │      │        │          │                    │        │                │   話壹具（門號000000000 │      │
  │      │        │          │                    │        │                │   四，含SIM 卡）沒收，如全部或一 │      │
  │      │        │          │                    │        │                │   部不能沒收時，與張志緯、季璟棋 │      │
  │      │        │          │                    │        │                │   連帶追徵其價額，及未扣案之販賣 │      │
  │      │        │          │                    │        │                │   第三級毒品所得新臺幣肆佰元與張 │      │
  │      │        │          │                    │        │                │   志緯、季璟棋連帶沒收，如全部或 │      │
  │      │        │          │                    │        │                │   一部不能沒收時，以其與張志緯、 │      │
  │      │        │          │                    │        │                │   季璟棋之財產連帶抵償之。       │      │
  │      │        │          │                    │        │                │3、季璟棋共同販賣第三級毒品，處有 │      │
  │      │        │          │                    │        │                │   期徒刑年肆月。未扣案之行動電 │      │
  │      │        │          │                    │        │                │   話壹具（門號000000000 │      │
  │      │        │          │                    │        │                │   四，含SIM 卡）沒收，如全部或一 │      │
  │      │        │          │                    │        │                │   部不能沒收時，與張志緯、陳志榮 │      │
  │      │        │          │                    │        │                │   連帶追徵其價額，及未扣案之販賣 │      │
  │      │        │          │                    │        │                │   第三級毒品所得新臺幣肆佰元與張 │      │
  │      │        │          │                    │        │                │   志緯、陳志榮連帶沒收，如全部或 │      │
  │      │        │          │                    │        │                │   一部不能沒收時，以其與張志緯、 │      │
  │      │        │          │                    │        │                │   陳志榮之財產連帶抵償之。       │      │
  ├───┼────┼─────┼──────────┼────┼────────┼─────────────────┼───┤
  │  12  │98年1 月│新竹市某處│第三級毒品Ｋ他命1 小│宋喬昱  │同上。          │1、張志緯共同販賣第三級毒品，處有 │即99年│
  │      │至4 月14│          │包（毛重約1 公克），│        │                │   期徒刑伍年捌月。未扣案之行動電 │5 月31│
  │      │日間某時│          │價格400 元。        │        │                │   話壹具（門號000000000 │日補充│
  │      │        │          │                    │        │                │   四，含SIM 卡）沒收，如全部或一 │理由書│
  │      │        │          │                    │        │                │   部不能沒收時，與陳志榮、季璟棋 │附表編│
  │      │        │          │                    │        │                │   連帶追徵其價額或以其與陳志榮、 │號6 ，│
  │      │        │          │                    │        │                │   季璟棋之財產連帶抵償之，及未扣 │此部分│
  │      │        │          │                    │        │                │   案之販賣第三級毒品所得新臺幣肆 │係被告│
  │      │        │          │                    │        │                │   佰元與陳志榮、季璟棋連帶沒收， │張志緯│
  │      │        │          │                    │        │                │   如全部或一部不能沒收時，以其與 │、陳志│
  │      │        │          │                    │        │                │   陳志榮、季璟棋之財產連帶抵償之 │榮、季│
  │      │        │          │                    │        │                │   。                             │璟棋共│
  │      │        │          │                    │        │                │2、陳志榮共同販賣第三級毒品，處有 │同犯之│
  │      │        │          │                    │        │                │   期徒刑年捌月。未扣案之行動電 │。    │
  │      │        │          │                    │        │                │   話壹具（門號000000000 │      │
  │      │        │          │                    │        │                │   四，含SIM 卡）沒收，如全部或一 │      │
  │      │        │          │                    │        │                │   部不能沒收時，與張志緯、季璟棋 │      │
  │      │        │          │                    │        │                │   連帶追徵其價額，及未扣案之販賣 │      │
  │      │        │          │                    │        │                │   第三級毒品所得新臺幣肆佰元與張 │      │
  │      │        │          │                    │        │                │   志緯、季璟棋連帶沒收，如全部或 │      │
  │      │        │          │                    │        │                │   一部不能沒收時，以其與張志緯、 │      │
  │      │        │          │                    │        │                │   季璟棋之財產連帶抵償之。       │      │
  │      │        │          │                    │        │                │3、季璟棋共同販賣第三級毒品，處有 │      │
  │      │        │          │                    │        │                │   期徒刑年肆月。未扣案之行動電 │      │
  │      │        │          │                    │        │                │   話壹具（門號000000000 │      │
  │      │        │          │                    │        │                │   四，含SIM 卡）沒收，如全部或一 │      │
  │      │        │          │                    │        │                │   部不能沒收時，與張志緯、陳志榮 │      │
  │      │        │          │                    │        │                │   連帶追徵其價額，及未扣案之販賣 │      │
  │      │        │          │                    │        │                │   第三級毒品所得新臺幣肆佰元與張 │      │
  │      │        │          │                    │        │                │   志緯、陳志榮連帶沒收，如全部或 │      │
  │      │        │          │                    │        │                │   一部不能沒收時，以其與張志緯、 │      │
  │      │        │          │                    │        │                │   陳志榮之財產連帶抵償之。       │      │
  ├───┼────┼─────┼──────────┼────┼────────┼─────────────────┼───┤
  │  13  │98年3 月│新竹市西大│第三級毒品Ｋ他命1 小│黃正忠  │黃正忠以其持用之│1、張志緯共同販賣第三級毒品，處有 │即99年│
  │      │15日21時│路棒球場  │包（毛重約1 公克），│        │0000000000號行動│   期徒刑伍年捌月。扣案之行動電話 │5 月31│
  │      │許      │          │價格400 元。        │        │電話撥打被告陳志│   壹具（門號0000000000 │日補充│
  │      │        │          │                    │        │榮所有，交予被告│   ，含SIM 卡）沒收，及未扣案之販 │理由書│
  │      │        │          │                    │        │季璟棋持用之0938│   賣第三級毒品所得新臺幣肆佰元與 │附表編│
  │      │        │          │                    │        │295740號行動電話│   陳志榮、季璟棋連帶沒收，如全部 │號12，│
  │      │        │          │                    │        │，由被告季璟棋與│   或一部不能沒收時，以其與陳志榮 │此部分│
  │      │        │          │                    │        │黃正忠約定於左列│   、季璟棋之財產連帶抵償之。     │係被告│
  │      │        │          │                    │        │地點交易。      │2、陳志榮共同販賣第三級毒品，處有 │張志緯│
  │      │        │          │                    │        │                │   期徒刑年捌月。扣案之行動電話 │、陳志│
  │      │        │          │                    │        │                │   壹具（門號0000000000 │榮、季│
  │      │        │          │                    │        │                │   ，含SIM 卡）沒收，及未扣案之販 │璟棋共│
  │      │        │          │                    │        │                │   賣第三級毒品所得新臺幣肆佰元與 │同犯之│
  │      │        │          │                    │        │                │   張志緯、季璟棋連帶沒收，如全部 │。    │
  │      │        │          │                    │        │                │   或一部不能沒收時，以其與張志緯 │      │
  │      │        │          │                    │        │                │   、季璟棋之財產連帶抵償之。     │      │
  │      │        │          │                    │        │                │3、季璟棋共同販賣第三級毒品，處有 │      │
  │      │        │          │                    │        │                │   期徒刑年肆月。扣案之行動電話 │      │
  │      │        │          │                    │        │                │   壹具（門號0000000000 │      │
  │      │        │          │                    │        │                │   ，含SIM 卡）沒收，及未扣案之販 │      │
  │      │        │          │                    │        │                │   賣第三級毒品所得新臺幣肆佰元與 │      │
  │      │        │          │                    │        │                │   張志緯、陳志榮連帶沒收，如全部 │      │
  │      │        │          │                    │        │                │   或一部不能沒收時，以其與張志緯 │      │
  │      │        │          │                    │        │                │   、陳志榮之財產連帶抵償之。     │      │
  ├───┼────┼─────┼──────────┼────┼────────┼─────────────────┼───┤
  │  14  │98年1 月│新竹市監理│第三級毒品Ｋ他命1 小│宋喬昱  │宋喬昱以其持用之│1、張志緯共同販賣第三級毒品，處有 │即99年│
  │      │8 日1 時│站「萊爾富│包（毛重約1 公克），│        │0000000000號行動│   期徒刑伍年捌月。未扣案之行動電 │5 月31│
  │      │許      │」便利商店│價格400元。         │        │電話撥打被告陳志│   話壹具（門號000000000 │日補充│
  │      │        │附近      │                    │        │榮所有，交予被告│   四，含SIM 卡）沒收，如全部或一 │理由書│
  │      │        │          │                    │        │季璟棋使用之0936│   部不能沒收時，與陳志榮、季璟棋 │附表編│
  │      │        │          │                    │        │280374號行動電話│   連帶追徵其價額或以其與陳志榮、 │號14，│
  │      │        │          │                    │        │聯絡後，由被告季│   季璟棋之財產連帶抵償之，及未扣 │此部分│
  │      │        │          │                    │        │璟棋與宋喬昱約定│   案之販賣第三級毒品所得新臺幣肆 │係被告│
  │      │        │          │                    │        │於左列地點交易。│   佰元與陳志榮、季璟棋連帶沒收， │張志緯│
  │      │        │          │                    │        │                │   如全部或一部不能沒收時，以其與 │、陳志│
  │      │        │          │                    │        │                │   陳志榮、季璟棋之財產連帶抵償之 │榮、季│
  │      │        │          │                    │        │                │   。                             │璟棋共│
  │      │        │          │                    │        │                │2、陳志榮共同販賣第三級毒品，處有 │同犯之│
  │      │        │          │                    │        │                │   期徒刑年捌月。未扣案之行動電 │。    │
  │      │        │          │                    │        │                │   話壹具（門號000000000 │      │
  │      │        │          │                    │        │                │   四，含SIM 卡）沒收，如全部或一 │      │
  │      │        │          │                    │        │                │   部不能沒收時，與張志緯、季璟棋 │      │
  │      │        │          │                    │        │                │   連帶追徵其價額，及未扣案之販賣 │      │
  │      │        │          │                    │        │                │   第三級毒品所得新臺幣肆佰元與張 │      │
  │      │        │          │                    │        │                │   志緯、季璟棋連帶沒收，如全部或 │      │
  │      │        │          │                    │        │                │   一部不能沒收時，以其與張志緯、 │      │
  │      │        │          │                    │        │                │   季璟棋之財產連帶抵償之。       │      │
  │      │        │          │                    │        │                │3、季璟棋共同販賣第三級毒品，處有 │      │
  │      │        │          │                    │        │                │   期徒刑年肆月。未扣案之行動電 │      │
  │      │        │          │                    │        │                │   話壹具（門號000000000 │      │
  │      │        │          │                    │        │                │   四，含SIM 卡）沒收，如全部或一 │      │
  │      │        │          │                    │        │                │   部不能沒收時，與張志緯、陳志榮 │      │
  │      │        │          │                    │        │                │   連帶追徵其價額，及未扣案之販賣 │      │
  │      │        │          │                    │        │                │   第三級毒品所得新臺幣肆佰元與張 │      │
  │      │        │          │                    │        │                │   志緯、陳志榮連帶沒收，如全部或 │      │
  │      │        │          │                    │        │                │   一部不能沒收時，以其與張志緯、 │      │
  │      │        │          │                    │        │                │   陳志榮之財產連帶抵償之。       │      │
  ├───┼────┼─────┼──────────┼────┼────────┼─────────────────┼───┤
  │  15  │98年1 月│新竹市公道│第三級毒品Ｋ他命1 小│宋喬昱  │同上。          │1、張志緯共同販賣第三級毒品，處有 │即99年│
  │      │8 日17時│五路羊肉爐│包（毛重約1 公克），│        │                │   期徒刑伍年捌月。未扣案之行動電 │5 月31│
  │      │        │前        │價格400元。         │        │                │   話壹具（門號000000000 │日補充│
  │      │        │          │                    │        │                │   四，含SIM 卡）沒收，如全部或一 │理由書│
  │      │        │          │                    │        │                │   部不能沒收時，與陳志榮、季璟棋 │附表編│
  │      │        │          │                    │        │                │   連帶追徵其價額或以其與陳志榮、 │號15，│
  │      │        │          │                    │        │                │   季璟棋之財產連帶抵償之，及未扣 │此部分│
  │      │        │          │                    │        │                │   案之販賣第三級毒品所得新臺幣肆 │係被告│
  │      │        │          │                    │        │                │   佰元與陳志榮、季璟棋連帶沒收， │張志緯│
  │      │        │          │                    │        │                │   如全部或一部不能沒收時，以其與 │、陳志│
  │      │        │          │                    │        │                │   陳志榮、季璟棋之財產連帶抵償之 │榮、季│
  │      │        │          │                    │        │                │   。                             │璟棋共│
  │      │        │          │                    │        │                │2、陳志榮共同販賣第三級毒品，處有 │同犯之│
  │      │        │          │                    │        │                │   期徒刑年捌月。未扣案之行動電 │。    │
  │      │        │          │                    │        │                │   話壹具（門號000000000 │      │
  │      │        │          │                    │        │                │   四，含SIM 卡）沒收，如全部或一 │      │
  │      │        │          │                    │        │                │   部不能沒收時，與張志緯、季璟棋 │      │
  │      │        │          │                    │        │                │   連帶追徵其價額，及未扣案之販賣 │      │
  │      │        │          │                    │        │                │   第三級毒品所得新臺幣肆佰元與張 │      │
  │      │        │          │                    │        │                │   志緯、季璟棋連帶沒收，如全部或 │      │
  │      │        │          │                    │        │                │   一部不能沒收時，以其與張志緯、 │      │
  │      │        │          │                    │        │                │   季璟棋之財產連帶抵償之。       │      │
  │      │        │          │                    │        │                │3、季璟棋共同販賣第三級毒品，處有 │      │
  │      │        │          │                    │        │                │   期徒刑年肆月。未扣案之行動電 │      │
  │      │        │          │                    │        │                │   話壹具（門號000000000 │      │
  │      │        │          │                    │        │                │   四，含SIM 卡）沒收，如全部或一 │      │
  │      │        │          │                    │        │                │   部不能沒收時，與張志緯、陳志榮 │      │
  │      │        │          │                    │        │                │   連帶追徵其價額，及未扣案之販賣 │      │
  │      │        │          │                    │        │                │   第三級毒品所得新臺幣肆佰元與張 │      │
  │      │        │          │                    │        │                │   志緯、陳志榮連帶沒收，如全部或 │      │
  │      │        │          │                    │        │                │   一部不能沒收時，以其與張志緯、 │      │
  │      │        │          │                    │        │                │   陳志榮之財產連帶抵償之。       │      │
  ├───┼────┼─────┼──────────┼────┼────────┼─────────────────┼───┤
  │  16  │98年1 月│新竹市署立│第三級毒品Ｋ他命1 小│李姿影  │李姿影以其持用之│1、張志緯共同販賣第三級毒品，處有 │即99年│
  │      │至3 月2 │新竹醫院  │包（重量不詳），價格│        │0000000000號行動│   期徒刑伍年捌月。未扣案之行動電 │5 月31│
  │      │日間某時│          │400 元。            │        │電話撥打被告陳志│   話壹具（門號000000000 │日補充│
  │      │        │          │                    │        │榮所有，交予被告│   四，含SIM 卡）沒收，如全部或一 │理由書│
  │      │        │          │                    │        │季璟棋使用之0936│   部不能沒收時，與陳志榮、季璟棋 │附表編│
  │      │        │          │                    │        │280374號行動電話│   連帶追徵其價額或以其與陳志榮、 │號21，│
  │      │        │          │                    │        │，由被告季璟棋與│   季璟棋之財產連帶抵償之，及未扣 │此部分│
  │      │        │          │                    │        │李姿影約定於左列│   案之販賣第三級毒品所得新臺幣肆 │係被告│
  │      │        │          │                    │        │地點交易。      │   佰元與陳志榮、季璟棋連帶沒收， │張志緯│
  │      │        │          │                    │        │                │   如全部或一部不能沒收時，以其與 │、陳志│
  │      │        │          │                    │        │                │   陳志榮、季璟棋之財產連帶抵償之 │榮、季│
  │      │        │          │                    │        │                │   。                             │璟棋共│
  │      │        │          │                    │        │                │2、陳志榮共同販賣第三級毒品，處有 │同犯之│
  │      │        │          │                    │        │                │   期徒刑年捌月。未扣案之行動電 │。    │
  │      │        │          │                    │        │                │   話壹具（門號000000000 │      │
  │      │        │          │                    │        │                │   四，含SIM 卡）沒收，如全部或一 │      │
  │      │        │          │                    │        │                │   部不能沒收時，與張志緯、季璟棋 │      │
  │      │        │          │                    │        │                │   連帶追徵其價額，及未扣案之販賣 │      │
  │      │        │          │                    │        │                │   第三級毒品所得新臺幣肆佰元與張 │      │
  │      │        │          │                    │        │                │   志緯、季璟棋連帶沒收，如全部或 │      │
  │      │        │          │                    │        │                │   一部不能沒收時，以其與張志緯、 │      │
  │      │        │          │                    │        │                │   季璟棋之財產連帶抵償之。       │      │
  │      │        │          │                    │        │                │3、季璟棋共同販賣第三級毒品，處有 │      │
  │      │        │          │                    │        │                │   期徒刑年肆月。未扣案之行動電 │      │
  │      │        │          │                    │        │                │   話壹具（門號000000000 │      │
  │      │        │          │                    │        │                │   四，含SIM 卡）沒收，如全部或一 │      │
  │      │        │          │                    │        │                │   部不能沒收時，與張志緯、陳志榮 │      │
  │      │        │          │                    │        │                │   連帶追徵其價額，及未扣案之販賣 │      │
  │      │        │          │                    │        │                │   第三級毒品所得新臺幣肆佰元與張 │      │
  │      │        │          │                    │        │                │   志緯、陳志榮連帶沒收，如全部或 │      │
  │      │        │          │                    │        │                │   一部不能沒收時，以其與張志緯、 │      │
  │      │        │          │                    │        │                │   陳志榮之財產連帶抵償之。       │      │
  ├───┼────┼─────┼──────────┼────┼────────┼─────────────────┼───┤
  │  17  │98年1 月│新竹市署立│第三級毒品Ｋ他命1 小│李姿影  │同上。          │1、張志緯共同販賣第三級毒品，處有 │即99年│
  │      │至3 月2 │新竹醫院  │包（重量不詳），價格│        │                │   期徒刑伍年捌月。未扣案之行動電 │5 月31│
  │      │日間某時│          │400 元。            │        │                │   話壹具（門號000000000 │日補充│
  │      │        │          │                    │        │                │   四，含SIM 卡）沒收，如全部或一 │理由書│
  │      │        │          │                    │        │                │   部不能沒收時，與陳志榮、季璟棋 │附表編│
  │      │        │          │                    │        │                │   連帶追徵其價額或以其與陳志榮、 │號21，│
  │      │        │          │                    │        │                │   季璟棋之財產連帶抵償之，及未扣 │此部分│
  │      │        │          │                    │        │                │   案之販賣第三級毒品所得新臺幣肆 │係被告│
  │      │        │          │                    │        │                │   佰元與陳志榮、季璟棋連帶沒收， │張志緯│
  │      │        │          │                    │        │                │   如全部或一部不能沒收時，以其與 │、陳志│
  │      │        │          │                    │        │                │   陳志榮、季璟棋之財產連帶抵償之 │榮、季│
  │      │        │          │                    │        │                │   。                             │璟棋共│
  │      │        │          │                    │        │                │2、陳志榮共同販賣第三級毒品，處有 │同犯之│
  │      │        │          │                    │        │                │   期徒刑年捌月。未扣案之行動電 │。    │
  │      │        │          │                    │        │                │   話壹具（門號000000000 │      │
  │      │        │          │                    │        │                │   四，含SIM 卡）沒收，如全部或一 │      │
  │      │        │          │                    │        │                │   部不能沒收時，與張志緯、季璟棋 │      │
  │      │        │          │                    │        │                │   連帶追徵其價額，及未扣案之販賣 │      │
  │      │        │          │                    │        │                │   第三級毒品所得新臺幣肆佰元與張 │      │
  │      │        │          │                    │        │                │   志緯、季璟棋連帶沒收，如全部或 │      │
  │      │        │          │                    │        │                │   一部不能沒收時，以其與張志緯、 │      │
  │      │        │          │                    │        │                │   季璟棋之財產連帶抵償之。       │      │
  │      │        │          │                    │        │                │3、季璟棋共同販賣第三級毒品，處有 │      │
  │      │        │          │                    │        │                │   期徒刑年肆月。未扣案之行動電 │      │
  │      │        │          │                    │        │                │   話壹具（門號000000000 │      │
  │      │        │          │                    │        │                │   四，含SIM 卡）沒收，如全部或一 │      │
  │      │        │          │                    │        │                │   部不能沒收時，與張志緯、陳志榮 │      │
  │      │        │          │                    │        │                │   連帶追徵其價額，及未扣案之販賣 │      │
  │      │        │          │                    │        │                │   第三級毒品所得新臺幣肆佰元與張 │      │
  │      │        │          │                    │        │                │   志緯、陳志榮連帶沒收，如全部或 │      │
  │      │        │          │                    │        │                │   一部不能沒收時，以其與張志緯、 │      │
  │      │        │          │                    │        │                │   陳志榮之財產連帶抵償之。       │      │
  ├───┼────┼─────┼──────────┼────┼────────┼─────────────────┼───┤
  │  18  │98年1 月│新竹市署立│第三級毒品Ｋ他命1 小│李姿影  │同上。          │1、張志緯共同販賣第三級毒品，處有 │即99年│
  │      │至3 月2 │新竹醫院  │包（重量不詳），價格│        │                │   期徒刑伍年捌月。未扣案之行動電 │5 月31│
  │      │日間某時│          │400 元。            │        │                │   話壹具（門號000000000 │日補充│
  │      │        │          │                    │        │                │   四，含SIM 卡）沒收，如全部或一 │理由書│
  │      │        │          │                    │        │                │   部不能沒收時，與陳志榮、季璟棋 │附表編│
  │      │        │          │                    │        │                │   連帶追徵其價額或以其與陳志榮、 │號21，│
  │      │        │          │                    │        │                │   季璟棋之財產連帶抵償之，及未扣 │此部分│
  │      │        │          │                    │        │                │   案之販賣第三級毒品所得新臺幣肆 │係被告│
  │      │        │          │                    │        │                │   佰元與陳志榮、季璟棋連帶沒收， │張志緯│
  │      │        │          │                    │        │                │   如全部或一部不能沒收時，以其與 │、陳志│
  │      │        │          │                    │        │                │   陳志榮、季璟棋之財產連帶抵償之 │榮、季│
  │      │        │          │                    │        │                │   。                             │璟棋共│
  │      │        │          │                    │        │                │2、陳志榮共同販賣第三級毒品，處有 │同犯之│
  │      │        │          │                    │        │                │   期徒刑年捌月。未扣案之行動電 │。    │
  │      │        │          │                    │        │                │   話壹具（門號000000000 │      │
  │      │        │          │                    │        │                │   四，含SIM 卡）沒收，如全部或一 │      │
  │      │        │          │                    │        │                │   部不能沒收時，與張志緯、季璟棋 │      │
  │      │        │          │                    │        │                │   連帶追徵其價額，及未扣案之販賣 │      │
  │      │        │          │                    │        │                │   第三級毒品所得新臺幣肆佰元與張 │      │
  │      │        │          │                    │        │                │   志緯、季璟棋連帶沒收，如全部或 │      │
  │      │        │          │                    │        │                │   一部不能沒收時，以其與張志緯、 │      │
  │      │        │          │                    │        │                │   季璟棋之財產連帶抵償之。       │      │
  │      │        │          │                    │        │                │3、季璟棋共同販賣第三級毒品，處有 │      │
  │      │        │          │                    │        │                │   期徒刑年肆月。未扣案之行動電 │      │
  │      │        │          │                    │        │                │   話壹具（門號000000000 │      │
  │      │        │          │                    │        │                │   四，含SIM 卡）沒收，如全部或一 │      │
  │      │        │          │                    │        │                │   部不能沒收時，與張志緯、陳志榮 │      │
  │      │        │          │                    │        │                │   連帶追徵其價額，及未扣案之販賣 │      │
  │      │        │          │                    │        │                │   第三級毒品所得新臺幣肆佰元與張 │      │
  │      │        │          │                    │        │                │   志緯、陳志榮連帶沒收，如全部或 │      │
  │      │        │          │                    │        │                │   一部不能沒收時，以其與張志緯、 │      │
  │      │        │          │                    │        │                │   陳志榮之財產連帶抵償之。       │      │
  ├───┼────┼─────┼──────────┼────┼────────┼─────────────────┼───┤
  │  19  │98年1 月│新竹市署立│第三級毒品Ｋ他命1 小│李姿影  │同上。          │1、張志緯共同販賣第三級毒品，處有 │即99年│
  │      │至3 月2 │新竹醫院  │包（重量不詳），價格│        │                │   期徒刑伍年捌月。未扣案之行動電 │5 月31│
  │      │日間某時│          │400 元。            │        │                │   話壹具（門號000000000 │日補充│
  │      │        │          │                    │        │                │   四，含SIM 卡）沒收，如全部或一 │理由書│
  │      │        │          │                    │        │                │   部不能沒收時，與陳志榮、季璟棋 │附表編│
  │      │        │          │                    │        │                │   連帶追徵其價額或以其與陳志榮、 │號21，│
  │      │        │          │                    │        │                │   季璟棋之財產連帶抵償之，及未扣 │此部分│
  │      │        │          │                    │        │                │   案之販賣第三級毒品所得新臺幣肆 │係被告│
  │      │        │          │                    │        │                │   佰元與陳志榮、季璟棋連帶沒收， │張志緯│
  │      │        │          │                    │        │                │   如全部或一部不能沒收時，以其與 │、陳志│
  │      │        │          │                    │        │                │   陳志榮、季璟棋之財產連帶抵償之 │榮、季│
  │      │        │          │                    │        │                │   。                             │璟棋共│
  │      │        │          │                    │        │                │2、陳志榮共同販賣第三級毒品，處有 │同犯之│
  │      │        │          │                    │        │                │   期徒刑年捌月。未扣案之行動電 │。    │
  │      │        │          │                    │        │                │   話壹具（門號000000000 │      │
  │      │        │          │                    │        │                │   四，含SIM 卡）沒收，如全部或一 │      │
  │      │        │          │                    │        │                │   部不能沒收時，與張志緯、季璟棋 │      │
  │      │        │          │                    │        │                │   連帶追徵其價額，及未扣案之販賣 │      │
  │      │        │          │                    │        │                │   第三級毒品所得新臺幣肆佰元與張 │      │
  │      │        │          │                    │        │                │   志緯、季璟棋連帶沒收，如全部或 │      │
  │      │        │          │                    │        │                │   一部不能沒收時，以其與張志緯、 │      │
  │      │        │          │                    │        │                │   季璟棋之財產連帶抵償之。       │      │
  │      │        │          │                    │        │                │3、季璟棋共同販賣第三級毒品，處有 │      │
  │      │        │          │                    │        │                │   期徒刑年肆月。未扣案之行動電 │      │
  │      │        │          │                    │        │                │   話壹具（門號000000000 │      │
  │      │        │          │                    │        │                │   四，含SIM 卡）沒收，如全部或一 │      │
  │      │        │          │                    │        │                │   部不能沒收時，與張志緯、陳志榮 │      │
  │      │        │          │                    │        │                │   連帶追徵其價額，及未扣案之販賣 │      │
  │      │        │          │                    │        │                │   第三級毒品所得新臺幣肆佰元與張 │      │
  │      │        │          │                    │        │                │   志緯、陳志榮連帶沒收，如全部或 │      │
  │      │        │          │                    │        │                │   一部不能沒收時，以其與張志緯、 │      │
  │      │        │          │                    │        │                │   陳志榮之財產連帶抵償之。       │      │
  ├───┼────┼─────┼──────────┼────┼────────┼─────────────────┼───┤
  │  20  │98年1 月│新竹市民富│第三級毒品Ｋ他命6 小│鮑茂明  │鮑茂明以其持用之│1、張志緯共同販賣第三級毒品，處有 │即99年│
  │      │至2 月間│街與延平路│包（毛重約4 至5 公克│        │0000000000號行動│   期徒刑陸年。未扣案之販賣第三級 │5 月31│
  │      │某時    │口附近    │），價格2000元      │        │電話撥打電話聯絡│   毒品所得新臺幣貳仟元與陳志榮、 │日補充│
  │      │        │          │                    │        │被告季璟棋，約定│   季璟棋連帶沒收，如全部或一部不 │理由書│
  │      │        │          │                    │        │於左列地點交易。│   能沒收時，以其與陳志榮、季璟棋 │附表編│
  │      │        │          │                    │        │                │   之財產連帶抵償之。             │號26，│
  │      │        │          │                    │        │                │2、陳志榮共同販賣第三級毒品，處有 │此部分│
  │      │        │          │                    │        │                │   期徒刑肆年。未扣案之販賣第三級 │係被告│
  │      │        │          │                    │        │                │   毒品所得新臺幣貳仟元與張志緯、 │張志緯│
  │      │        │          │                    │        │                │   季璟棋連帶沒收，如全部或一部不 │、陳志│
  │      │        │          │                    │        │                │   能沒收時，以其與張志緯、季璟棋 │榮、季│
  │      │        │          │                    │        │                │   之財產連帶抵償之。             │璟棋共│
  │      │        │          │                    │        │                │3、季璟棋共同販賣第三級毒品，處有 │同犯之│
  │      │        │          │                    │        │                │   期徒刑年陸月。未扣案之販賣第 │。    │
  │      │        │          │                    │        │                │   三級毒品所得新臺幣貳仟元與張志 │      │
  │      │        │          │                    │        │                │   緯、陳志榮連帶沒收，如全部或一 │      │
  │      │        │          │                    │        │                │   部不能沒收時，以其與張志緯、陳 │      │
  │      │        │          │                    │        │                │   志榮之財產連帶抵償之。         │      │
  ├───┼────┼─────┼──────────┼────┼────────┼─────────────────┼───┤
  │  21  │97年1 月│新竹市某處│第三級毒品Ｋ他命1 小│徐尚彬  │徐尚彬以其持用之│1、張志緯共同販賣第三級毒品，處有 │即99年│
  │      │至4 月間│          │包（重量不詳），價格│        │0000000000號行動│   期徒刑伍年捌月。未扣案之販賣第 │5 月31│
  │      │某時    │          │400 元              │        │電話聯絡被告季璟│   三級毒品所得新臺幣肆佰元與陳志 │日補充│
  │      │        │          │                    │        │棋，雙方約定於左│   榮、季璟棋連帶沒收，如全部或一 │理由書│
  │      │        │          │                    │        │列地點交易。    │   部不能沒收時，以其與陳志榮、季 │附表編│
  │      │        │          │                    │        │                │   璟棋之財產連帶抵償之。         │號28，│
  │      │        │          │                    │        │                │2、陳志榮共同販賣第三級毒品，處有 │此部分│
  │      │        │          │                    │        │                │   期徒刑年捌月。未扣案之販賣第 │係被告│
  │      │        │          │                    │        │                │   三級毒品所得新臺幣肆佰元與張志 │張志緯│
  │      │        │          │                    │        │                │   緯、季璟棋連帶沒收，如全部或一 │、陳志│
  │      │        │          │                    │        │                │   部不能沒收時，以其與張志緯、季 │榮、季│
  │      │        │          │                    │        │                │   璟棋之財產連帶抵償之。         │璟棋共│
  │      │        │          │                    │        │                │3、季璟棋共同販賣第三級毒品，處有 │同犯之│
  │      │        │          │                    │        │                │   期徒刑年肆月。未扣案之販賣第 │。    │
  │      │        │          │                    │        │                │   三級毒品所得新臺幣肆佰元與張志 │      │
  │      │        │          │                    │        │                │   緯、陳志榮連帶沒收，如全部或一 │      │
  │      │        │          │                    │        │                │   部不能沒收時，以其與張志緯、陳 │      │
  │      │        │          │                    │        │                │   志榮之財產連帶抵償之。         │      │
  ├───┼────┼─────┼──────────┼────┼────────┼─────────────────┼───┤
  │  22  │97年1 月│新竹市某處│第三級毒品Ｋ他命1 小│徐尚彬  │同上。          │1、張志緯共同販賣第三級毒品，處有 │即99年│
  │      │至4 月間│          │包（重量不詳），價格│        │                │   期徒刑伍年捌月。未扣案之販賣第 │5 月31│
  │      │某時    │          │400 元              │        │                │   三級毒品所得新臺幣肆佰元與陳志 │日補充│
  │      │        │          │                    │        │                │   榮、季璟棋連帶沒收，如全部或一 │理由書│
  │      │        │          │                    │        │                │   部不能沒收時，以其與陳志榮、季 │附表編│
  │      │        │          │                    │        │                │   璟棋之財產連帶抵償之。         │號28，│
  │      │        │          │                    │        │                │2、陳志榮共同販賣第三級毒品，處有 │此部分│
  │      │        │          │                    │        │                │   期徒刑年捌月。未扣案之販賣第 │係被告│
  │      │        │          │                    │        │                │   三級毒品所得新臺幣肆佰元與張志 │張志緯│
  │      │        │          │                    │        │                │   緯、季璟棋連帶沒收，如全部或一 │、陳志│
  │      │        │          │                    │        │                │   部不能沒收時，以其與張志緯、季 │榮、季│
  │      │        │          │                    │        │                │   璟棋之財產連帶抵償之。         │璟棋共│
  │      │        │          │                    │        │                │3、季璟棋共同販賣第三級毒品，處有 │同犯之│
  │      │        │          │                    │        │                │   期徒刑年肆月。未扣案之販賣第 │。    │
  │      │        │          │                    │        │                │   三級毒品所得新臺幣肆佰元與張志 │      │
  │      │        │          │                    │        │                │   緯、陳志榮連帶沒收，如全部或一 │      │
  │      │        │          │                    │        │                │   部不能沒收時，以其與張志緯、陳 │      │
  │      │        │          │                    │        │                │   志榮之財產連帶抵償之。         │      │
  ├───┼────┼─────┼──────────┼────┼────────┼─────────────────┼───┤
  │  23  │98年1 月│新竹市田美│第三級毒品Ｋ他命1 小│蘇嘉偉  │蘇嘉偉以其持用之│1、張志緯共同販賣第三級毒品，處有 │即99年│
  │      │6 日12時│三街「7-11│包（重量不詳），價格│        │0000000000號行動│   期徒刑伍年捌月。未扣案之行動電 │5 月31│
  │      │11分19秒│」便利商店│400 元              │        │電話撥打被告陳志│   話壹具（門號000000000 │日補充│
  │      │後某時  │前        │                    │        │榮所有，交予被告│   四，含SIM 卡）沒收，如全部或一 │理由書│
  │      │        │          │                    │        │季璟棋使用之0936│   部不能沒收時，與陳志榮、季璟棋 │附表編│
  │      │        │          │                    │        │280374號行動電話│   連帶追徵其價額或以其與陳志榮、 │號30，│
  │      │        │          │                    │        │，由被告季璟棋與│   季璟棋之財產連帶抵償之，及未扣 │此部分│
  │      │        │          │                    │        │蘇嘉偉約定於左列│   案之販賣第三級毒品所得新臺幣肆 │係被告│
  │      │        │          │                    │        │地點交易。      │   佰元與陳志榮、季璟棋連帶沒收， │張志緯│
  │      │        │          │                    │        │                │   如全部或一部不能沒收時，以其與 │、陳志│
  │      │        │          │                    │        │                │   陳志榮、季璟棋之財產連帶抵償之 │榮、季│
  │      │        │          │                    │        │                │   。                             │璟棋共│
  │      │        │          │                    │        │                │2、陳志榮共同販賣第三級毒品，處有 │同犯之│
  │      │        │          │                    │        │                │   期徒刑年捌月。未扣案之行動電 │。    │
  │      │        │          │                    │        │                │   話壹具（門號000000000 │      │
  │      │        │          │                    │        │                │   四，含SIM 卡）沒收，如全部或一 │      │
  │      │        │          │                    │        │                │   部不能沒收時，與張志緯、季璟棋 │      │
  │      │        │          │                    │        │                │   連帶追徵其價額，及未扣案之販賣 │      │
  │      │        │          │                    │        │                │   第三級毒品所得新臺幣肆佰元與張 │      │
  │      │        │          │                    │        │                │   志緯、季璟棋連帶沒收，如全部或 │      │
  │      │        │          │                    │        │                │   一部不能沒收時，以其與張志緯、 │      │
  │      │        │          │                    │        │                │   季璟棋之財產連帶抵償之。       │      │
  │      │        │          │                    │        │                │3、季璟棋共同販賣第三級毒品，處有 │      │
  │      │        │          │                    │        │                │   期徒刑年肆月。未扣案之行動電 │      │
  │      │        │          │                    │        │                │   話壹具（門號000000000 │      │
  │      │        │          │                    │        │                │   四，含SIM 卡）沒收，如全部或一 │      │
  │      │        │          │                    │        │                │   部不能沒收時，與張志緯、陳志榮 │      │
  │      │        │          │                    │        │                │   連帶追徵其價額，及未扣案之販賣 │      │
  │      │        │          │                    │        │                │   第三級毒品所得新臺幣肆佰元與張 │      │
  │      │        │          │                    │        │                │   志緯、陳志榮連帶沒收，如全部或 │      │
  │      │        │          │                    │        │                │   一部不能沒收時，以其與張志緯、 │      │
  │      │        │          │                    │        │                │   陳志榮之財產連帶抵償之。       │      │
  ├───┼────┼─────┼──────────┼────┼────────┼─────────────────┼───┤
  │  24  │98年1 月│新竹市田美│第三級毒品Ｋ他命1 小│蘇嘉偉  │同上。          │1、張志緯共同販賣第三級毒品，處有 │即99年│
  │      │至2 月中│三街「7-11│包（重量不詳），價格│        │                │   期徒刑伍年捌月。未扣案之行動電 │5 月31│
  │      │旬間某時│」便利商店│400 元              │        │                │   話壹具（門號000000000 │日補充│
  │      │        │前        │                    │        │                │   四，含SIM 卡）沒收，如全部或一 │理由書│
  │      │        │          │                    │        │                │   部不能沒收時，與陳志榮、季璟棋 │附表編│
  │      │        │          │                    │        │                │   連帶追徵其價額或以其與陳志榮、 │號30，│
  │      │        │          │                    │        │                │   季璟棋之財產連帶抵償之，及未扣 │此部分│
  │      │        │          │                    │        │                │   案之販賣第三級毒品所得新臺幣肆 │係被告│
  │      │        │          │                    │        │                │   佰元與陳志榮、季璟棋連帶沒收， │張志緯│
  │      │        │          │                    │        │                │   如全部或一部不能沒收時，以其與 │、陳志│
  │      │        │          │                    │        │                │   陳志榮、季璟棋之財產連帶抵償之 │榮、季│
  │      │        │          │                    │        │                │   。                             │璟棋共│
  │      │        │          │                    │        │                │2、陳志榮共同販賣第三級毒品，處有 │同犯之│
  │      │        │          │                    │        │                │   期徒刑年捌月。未扣案之行動電 │。    │
  │      │        │          │                    │        │                │   話壹具（門號000000000 │      │
  │      │        │          │                    │        │                │   四，含SIM 卡）沒收，如全部或一 │      │
  │      │        │          │                    │        │                │   部不能沒收時，與張志緯、季璟棋 │      │
  │      │        │          │                    │        │                │   連帶追徵其價額，及未扣案之販賣 │      │
  │      │        │          │                    │        │                │   第三級毒品所得新臺幣肆佰元與張 │      │
  │      │        │          │                    │        │                │   志緯、季璟棋連帶沒收，如全部或 │      │
  │      │        │          │                    │        │                │   一部不能沒收時，以其與張志緯、 │      │
  │      │        │          │                    │        │                │   季璟棋之財產連帶抵償之。       │      │
  │      │        │          │                    │        │                │3、季璟棋共同販賣第三級毒品，處有 │      │
  │      │        │          │                    │        │                │   期徒刑年肆月。未扣案之行動電 │      │
  │      │        │          │                    │        │                │   話壹具（門號000000000 │      │
  │      │        │          │                    │        │                │   四，含SIM 卡）沒收，如全部或一 │      │
  │      │        │          │                    │        │                │   部不能沒收時，與張志緯、陳志榮 │      │
  │      │        │          │                    │        │                │   連帶追徵其價額，及未扣案之販賣 │      │
  │      │        │          │                    │        │                │   第三級毒品所得新臺幣肆佰元與張 │      │
  │      │        │          │                    │        │                │   志緯、陳志榮連帶沒收，如全部或 │      │
  │      │        │          │                    │        │                │   一部不能沒收時，以其與張志緯、 │      │
  │      │        │          │                    │        │                │   陳志榮之財產連帶抵償之。       │      │
  ├───┼────┼─────┼──────────┼────┼────────┼─────────────────┼───┤
  │  25  │98年2 月│新竹市經國│第三級毒品Ｋ他命1 小│陳思潔  │陳思潔以其持用之│1、張志緯共同販賣第三級毒品，處有 │即99年│
  │      │至3 月31│路2 段180 │包（重量不詳），價格│        │0000000000號行動│   期徒刑伍年捌月。扣案之行動電話 │5 月31│
  │      │日間某時│號「笑傲江│400 元              │        │電話撥打被告陳志│   壹具（門號0000000000 │日補充│
  │      │        │湖」KTV 某│                    │        │榮所有，交予被告│   ，含SIM 卡）沒收，及未扣案之販 │理由書│
  │      │        │包廂內    │                    │        │季璟持用之093829│   賣第三級毒品所得新臺幣肆佰元與 │附表編│
  │      │        │          │                    │        │5740號 行動電話 │   陳志榮、季璟棋連帶沒收，如全部 │號32，│
  │      │        │          │                    │        │，由被告季璟棋與│   或一部不能沒收時，以其與陳志榮 │此部分│
  │      │        │          │                    │        │陳思潔約定左列地│   、季璟棋之財產連帶抵償之。     │係被告│
  │      │        │          │                    │        │點交易。        │2、陳志榮共同販賣第三級毒品，處有 │張志緯│
  │      │        │          │                    │        │                │   期徒刑年捌月。扣案之行動電話 │、陳志│
  │      │        │          │                    │        │                │   壹具（門號0000000000 │榮、季│
  │      │        │          │                    │        │                │   ，含SIM 卡）沒收，及未扣案之販 │璟棋共│
  │      │        │          │                    │        │                │   賣第三級毒品所得新臺幣肆佰元與 │同犯之│
  │      │        │          │                    │        │                │   張志緯、季璟棋連帶沒收，如全部 │。    │
  │      │        │          │                    │        │                │   或一部不能沒收時，以其與張志緯 │      │
  │      │        │          │                    │        │                │   、季璟棋之財產連帶抵償之。     │      │
  │      │        │          │                    │        │                │3、季璟棋共同販賣第三級毒品，處有 │      │
  │      │        │          │                    │        │                │   期徒刑年肆月。扣案之行動電話 │      │
  │      │        │          │                    │        │                │   壹具（門號0000000000 │      │
  │      │        │          │                    │        │                │   ，含SIM 卡）沒收，及未扣案之販 │      │
  │      │        │          │                    │        │                │   賣第三級毒品所得新臺幣肆佰元與 │      │
  │      │        │          │                    │        │                │   張志緯、陳志榮連帶沒收，如全部 │      │
  │      │        │          │                    │        │                │   或一部不能沒收時，以其與張志緯 │      │
  │      │        │          │                    │        │                │   、陳志榮之財產連帶抵償之。     │      │
  ├───┼────┼─────┼──────────┼────┼────────┼─────────────────┼───┤
  │  26  │98年1 月│新竹市建功│第三級毒品Ｋ他命1 小│聶羽函  │聶羽函以其持用之│1、張志緯共同販賣第三級毒品，處有 │即99年│
  │      │至3 月31│一路59巷6 │包（重量不詳），價格│        │0000000000號行動│   期徒刑伍年捌月。未扣案之販賣第 │5 月31│
  │      │日間某時│號7 樓之1 │400 元。            │        │電話聯絡被告季璟│   三級毒品所得新臺幣肆佰元與陳志 │日補充│
  │      │        │樓下      │                    │        │棋後，約定於左列│   榮、季璟棋連帶沒收，如全部或一 │理由書│
  │      │        │          │                    │        │地點交易。      │   部不能沒收時，以其與陳志榮、季 │附表編│
  │      │        │          │                    │        │                │   璟棋之財產連帶抵償之。         │號33，│
  │      │        │          │                    │        │                │2、陳志榮共同販賣第三級毒品，處有 │此部分│
  │      │        │          │                    │        │                │   期徒刑年捌月。未扣案之販賣第 │係被告│
  │      │        │          │                    │        │                │   三級毒品所得新臺幣肆佰元與張志 │張志緯│
  │      │        │          │                    │        │                │   緯、季璟棋連帶沒收，如全部或一 │、陳志│
  │      │        │          │                    │        │                │   部不能沒收時，以其與張志緯、季 │榮、季│
  │      │        │          │                    │        │                │   璟棋之財產連帶抵償之。         │璟棋共│
  │      │        │          │                    │        │                │3、季璟棋共同販賣第三級毒品，處有 │同犯之│
  │      │        │          │                    │        │                │   期徒刑年肆月。未扣案之販賣第 │。    │
  │      │        │          │                    │        │                │   三級毒品所得新臺幣肆佰元與張志 │      │
  │      │        │          │                    │        │                │   緯、陳志榮連帶沒收，如全部或一 │      │
  │      │        │          │                    │        │                │   部不能沒收時，以其與張志緯、陳 │      │
  │      │        │          │                    │        │                │   志榮之財產連帶抵償之。         │      │
  ├───┼────┼─────┼──────────┼────┼────────┼─────────────────┼───┤
  │  27  │98年1 月│新竹市建功│第三級毒品Ｋ他命1 小│聶羽函  │同上。          │1、張志緯共同販賣第三級毒品，處有 │即99年│
  │      │至3 月31│一路59巷6 │包（重量不詳），價格│        │                │   期徒刑伍年捌月。未扣案之販賣第 │5 月31│
  │      │日間某時│號7 樓之1 │400 元。            │        │                │   三級毒品所得新臺幣肆佰元與陳志 │日補充│
  │      │        │樓下      │                    │        │                │   榮、季璟棋連帶沒收，如全部或一 │理由書│
  │      │        │          │                    │        │                │   部不能沒收時，以其與陳志榮、季 │附表編│
  │      │        │          │                    │        │                │   璟棋之財產連帶抵償之。         │號33，│
  │      │        │          │                    │        │                │2、陳志榮共同販賣第三級毒品，處有 │此部分│
  │      │        │          │                    │        │                │   期徒刑年捌月。未扣案之販賣第 │係被告│
  │      │        │          │                    │        │                │   三級毒品所得新臺幣肆佰元與張志 │張志緯│
  │      │        │          │                    │        │                │   緯、季璟棋連帶沒收，如全部或一 │、陳志│
  │      │        │          │                    │        │                │   部不能沒收時，以其與張志緯、季 │榮、季│
  │      │        │          │                    │        │                │   璟棋之財產連帶抵償之。         │璟棋共│
  │      │        │          │                    │        │                │3、季璟棋共同販賣第三級毒品，處有 │同犯之│
  │      │        │          │                    │        │                │   期徒刑年肆月。未扣案之販賣第 │。    │
  │      │        │          │                    │        │                │   三級毒品所得新臺幣肆佰元與張志 │      │
  │      │        │          │                    │        │                │   緯、陳志榮連帶沒收，如全部或一 │      │
  │      │        │          │                    │        │                │   部不能沒收時，以其與張志緯、陳 │      │
  │      │        │          │                    │        │                │   志榮之財產連帶抵償之。         │      │
  ├───┼────┼─────┼──────────┼────┼────────┼─────────────────┼───┤
  │  28  │98年1 月│新竹市建功│第三級毒品Ｋ他命1 小│聶羽函  │同上。          │1、張志緯共同販賣第三級毒品，處有 │即99年│
  │      │至3 月31│一路59巷6 │包（重量不詳），價格│        │                │   期徒刑伍年捌月。未扣案之販賣第 │5 月31│
  │      │日間某時│號7 樓之1 │400 元。            │        │                │   三級毒品所得新臺幣肆佰元與陳志 │日補充│
  │      │        │樓下      │                    │        │                │   榮、季璟棋連帶沒收，如全部或一 │理由書│
  │      │        │          │                    │        │                │   部不能沒收時，以其與陳志榮、季 │附表編│
  │      │        │          │                    │        │                │   璟棋之財產連帶抵償之。         │號33，│
  │      │        │          │                    │        │                │2、陳志榮共同販賣第三級毒品，處有 │此部分│
  │      │        │          │                    │        │                │   期徒刑年捌月。未扣案之販賣第 │係被告│
  │      │        │          │                    │        │                │   三級毒品所得新臺幣肆佰元與張志 │張志緯│
  │      │        │          │                    │        │                │   緯、季璟棋連帶沒收，如全部或一 │、陳志│
  │      │        │          │                    │        │                │   部不能沒收時，以其與張志緯、季 │榮、季│
  │      │        │          │                    │        │                │   璟棋之財產連帶抵償之。         │璟棋共│
  │      │        │          │                    │        │                │3、季璟棋共同販賣第三級毒品，處有 │同犯之│
  │      │        │          │                    │        │                │   期徒刑年肆月。未扣案之販賣第 │。    │
  │      │        │          │                    │        │                │   三級毒品所得新臺幣肆佰元與張志 │      │
  │      │        │          │                    │        │                │   緯、陳志榮連帶沒收，如全部或一 │      │
  │      │        │          │                    │        │                │   部不能沒收時，以其與張志緯、陳 │      │
  │      │        │          │                    │        │                │   志榮之財產連帶抵償之。         │      │
  ├───┼────┼─────┼──────────┼────┼────────┼─────────────────┼───┤
  │  29  │98年1 月│新竹市建功│第三級毒品Ｋ他命1 小│聶羽函  │同上。          │1、張志緯共同販賣第三級毒品，處有 │即99年│
  │      │至3 月31│一路59巷6 │包（重量不詳），價格│        │                │   期徒刑伍年捌月。未扣案之販賣第 │5 月31│
  │      │日間某時│號7 樓之1 │400 元。            │        │                │   三級毒品所得新臺幣肆佰元與陳志 │日補充│
  │      │        │樓下      │                    │        │                │   榮、季璟棋連帶沒收，如全部或一 │理由書│
  │      │        │          │                    │        │                │   部不能沒收時，以其與陳志榮、季 │附表編│
  │      │        │          │                    │        │                │   璟棋之財產連帶抵償之。         │號33，│
  │      │        │          │                    │        │                │2、陳志榮共同販賣第三級毒品，處有 │此部分│
  │      │        │          │                    │        │                │   期徒刑年捌月。未扣案之販賣第 │係被告│
  │      │        │          │                    │        │                │   三級毒品所得新臺幣肆佰元與張志 │張志緯│
  │      │        │          │                    │        │                │   緯、季璟棋連帶沒收，如全部或一 │、陳志│
  │      │        │          │                    │        │                │   部不能沒收時，以其與張志緯、季 │榮、季│
  │      │        │          │                    │        │                │   璟棋之財產連帶抵償之。         │璟棋共│
  │      │        │          │                    │        │                │3、季璟棋共同販賣第三級毒品，處有 │同犯之│
  │      │        │          │                    │        │                │   期徒刑年肆月。未扣案之販賣第 │。    │
  │      │        │          │                    │        │                │   三級毒品所得新臺幣肆佰元與張志 │      │
  │      │        │          │                    │        │                │   緯、陳志榮連帶沒收，如全部或一 │      │
  │      │        │          │                    │        │                │   部不能沒收時，以其與張志緯、陳 │      │
  │      │        │          │                    │        │                │   志榮之財產連帶抵償之。         │      │
  ├───┼────┼─────┼──────────┼────┼────────┼─────────────────┼───┤
  │  30  │98年1 月│新竹市某處│第三級毒品Ｋ他命1 小│蕭詩涵  │蕭詩涵以其持用之│1、張志緯共同販賣第三級毒品，處有 │即99年│
  │      │初至98年│          │包（重量不詳），價格│        │0000000000號行動│   期徒刑伍年捌月。未扣案之行動電 │5 月31│
  │      │3 月間某│          │400 元。            │        │電話撥打被告陳志│   話壹具（門號000000000 │日補充│
  │      │時      │          │                    │        │榮所有，交予被告│   四，含SIM 卡）沒收，如全部或一 │理由書│
  │      │        │          │                    │        │季璟棋持用之0936│   部不能沒收時，與陳志榮、季璟棋 │附表編│
  │      │        │          │                    │        │280374號行動電話│   連帶追徵其價額或以其與陳志榮、 │號34，│
  │      │        │          │                    │        │後，由被告季璟棋│   季璟棋之財產連帶抵償之，及未扣 │此部分│
  │      │        │          │                    │        │與蕭詩涵約定於左│   案之販賣第三級毒品所得新臺幣肆 │係被告│
  │      │        │          │                    │        │列地點交易。    │   佰元與陳志榮、季璟棋連帶沒收， │張志緯│
  │      │        │          │                    │        │                │   如全部或一部不能沒收時，以其與 │、陳志│
  │      │        │          │                    │        │                │   陳志榮、季璟棋之財產連帶抵償之 │榮、季│
  │      │        │          │                    │        │                │   。                             │璟棋共│
  │      │        │          │                    │        │                │2、陳志榮共同販賣第三級毒品，處有 │同犯之│
  │      │        │          │                    │        │                │   期徒刑年捌月。未扣案之行動電 │。    │
  │      │        │          │                    │        │                │   話壹具（門號000000000 │      │
  │      │        │          │                    │        │                │   四，含SIM 卡）沒收，如全部或一 │      │
  │      │        │          │                    │        │                │   部不能沒收時，與張志緯、季璟棋 │      │
  │      │        │          │                    │        │                │   連帶追徵其價額，及未扣案之販賣 │      │
  │      │        │          │                    │        │                │   第三級毒品所得新臺幣肆佰元與張 │      │
  │      │        │          │                    │        │                │   志緯、季璟棋連帶沒收，如全部或 │      │
  │      │        │          │                    │        │                │   一部不能沒收時，以其與張志緯、 │      │
  │      │        │          │                    │        │                │   季璟棋之財產連帶抵償之。       │      │
  │      │        │          │                    │        │                │3、季璟棋共同販賣第三級毒品，處有 │      │
  │      │        │          │                    │        │                │   期徒刑年肆月。未扣案之行動電 │      │
  │      │        │          │                    │        │                │   話壹具（門號000000000 │      │
  │      │        │          │                    │        │                │   四，含SIM 卡）沒收，如全部或一 │      │
  │      │        │          │                    │        │                │   部不能沒收時，與張志緯、陳志榮 │      │
  │      │        │          │                    │        │                │   連帶追徵其價額，及未扣案之販賣 │      │
  │      │        │          │                    │        │                │   第三級毒品所得新臺幣肆佰元與張 │      │
  │      │        │          │                    │        │                │   志緯、陳志榮連帶沒收，如全部或 │      │
  │      │        │          │                    │        │                │   一部不能沒收時，以其與張志緯、 │      │
  │      │        │          │                    │        │                │   陳志榮之財產連帶抵償之。       │      │
  ├───┼────┼─────┼──────────┼────┼────────┼─────────────────┼───┤
  │  31  │98年1 月│新竹市某處│第三級毒品Ｋ他命1 小│蕭詩涵  │同上。          │1、張志緯共同販賣第三級毒品，處有 │即99年│
  │      │初至98年│          │包（重量不詳），價格│        │                │   期徒刑伍年捌月。未扣案之行動電 │5 月31│
  │      │3 月間某│          │400 元。            │        │                │   話壹具（門號000000000 │日補充│
  │      │時      │          │                    │        │                │   四，含SIM 卡）沒收，如全部或一 │理由書│
  │      │        │          │                    │        │                │   部不能沒收時，與陳志榮、季璟棋 │附表編│
  │      │        │          │                    │        │                │   連帶追徵其價額或以其與陳志榮、 │號34，│
  │      │        │          │                    │        │                │   季璟棋之財產連帶抵償之，及未扣 │此部分│
  │      │        │          │                    │        │                │   案之販賣第三級毒品所得新臺幣肆 │係被告│
  │      │        │          │                    │        │                │   佰元與陳志榮、季璟棋連帶沒收， │張志緯│
  │      │        │          │                    │        │                │   如全部或一部不能沒收時，以其與 │、陳志│
  │      │        │          │                    │        │                │   陳志榮、季璟棋之財產連帶抵償之 │榮、季│
  │      │        │          │                    │        │                │   。                             │璟棋共│
  │      │        │          │                    │        │                │2、陳志榮共同販賣第三級毒品，處有 │同犯之│
  │      │        │          │                    │        │                │   期徒刑年捌月。未扣案之行動電 │。    │
  │      │        │          │                    │        │                │   話壹具（門號000000000 │      │
  │      │        │          │                    │        │                │   四，含SIM 卡）沒收，如全部或一 │      │
  │      │        │          │                    │        │                │   部不能沒收時，與張志緯、季璟棋 │      │
  │      │        │          │                    │        │                │   連帶追徵其價額，及未扣案之販賣 │      │
  │      │        │          │                    │        │                │   第三級毒品所得新臺幣肆佰元與張 │      │
  │      │        │          │                    │        │                │   志緯、季璟棋連帶沒收，如全部或 │      │
  │      │        │          │                    │        │                │   一部不能沒收時，以其與張志緯、 │      │
  │      │        │          │                    │        │                │   季璟棋之財產連帶抵償之。       │      │
  │      │        │          │                    │        │                │3、季璟棋共同販賣第三級毒品，處有 │      │
  │      │        │          │                    │        │                │   期徒刑年肆月。未扣案之行動電 │      │
  │      │        │          │                    │        │                │   話壹具（門號000000000 │      │
  │      │        │          │                    │        │                │   四，含SIM 卡）沒收，如全部或一 │      │
  │      │        │          │                    │        │                │   部不能沒收時，與張志緯、陳志榮 │      │
  │      │        │          │                    │        │                │   連帶追徵其價額，及未扣案之販賣 │      │
  │      │        │          │                    │        │                │   第三級毒品所得新臺幣肆佰元與張 │      │
  │      │        │          │                    │        │                │   志緯、陳志榮連帶沒收，如全部或 │      │
  │      │        │          │                    │        │                │   一部不能沒收時，以其與張志緯、 │      │
  │      │        │          │                    │        │                │   陳志榮之財產連帶抵償之。       │      │
  ├───┼────┼─────┼──────────┼────┼────────┼─────────────────┼───┤
  │  32  │98年1 月│新竹市某處│第三級毒品Ｋ他命1 小│蕭詩涵  │同上。          │1、張志緯共同販賣第三級毒品，處有 │即99年│
  │      │初至98年│          │包（重量不詳），價格│        │                │   期徒刑伍年捌月。未扣案之行動電 │5 月31│
  │      │3 月間某│          │400 元。            │        │                │   話壹具（門號000000000 │日補充│
  │      │時      │          │                    │        │                │   四，含SIM 卡）沒收，如全部或一 │理由書│
  │      │        │          │                    │        │                │   部不能沒收時，與陳志榮、季璟棋 │附表編│
  │      │        │          │                    │        │                │   連帶追徵其價額或以其與陳志榮、 │號34，│
  │      │        │          │                    │        │                │   季璟棋之財產連帶抵償之，及未扣 │此部分│
  │      │        │          │                    │        │                │   案之販賣第三級毒品所得新臺幣肆 │係被告│
  │      │        │          │                    │        │                │   佰元與陳志榮、季璟棋連帶沒收， │張志緯│
  │      │        │          │                    │        │                │   如全部或一部不能沒收時，以其與 │、陳志│
  │      │        │          │                    │        │                │   陳志榮、季璟棋之財產連帶抵償之 │榮、季│
  │      │        │          │                    │        │                │   。                             │璟棋共│
  │      │        │          │                    │        │                │2、陳志榮共同販賣第三級毒品，處有 │同犯之│
  │      │        │          │                    │        │                │   期徒刑年捌月。未扣案之行動電 │。    │
  │      │        │          │                    │        │                │   話壹具（門號000000000 │      │
  │      │        │          │                    │        │                │   四，含SIM 卡）沒收，如全部或一 │      │
  │      │        │          │                    │        │                │   部不能沒收時，與張志緯、季璟棋 │      │
  │      │        │          │                    │        │                │   連帶追徵其價額，及未扣案之販賣 │      │
  │      │        │          │                    │        │                │   第三級毒品所得新臺幣肆佰元與張 │      │
  │      │        │          │                    │        │                │   志緯、季璟棋連帶沒收，如全部或 │      │
  │      │        │          │                    │        │                │   一部不能沒收時，以其與張志緯、 │      │
  │      │        │          │                    │        │                │   季璟棋之財產連帶抵償之。       │      │
  │      │        │          │                    │        │                │3、季璟棋共同販賣第三級毒品，處有 │      │
  │      │        │          │                    │        │                │   期徒刑年肆月。未扣案之行動電 │      │
  │      │        │          │                    │        │                │   話壹具（門號000000000 │      │
  │      │        │          │                    │        │                │   四，含SIM 卡）沒收，如全部或一 │      │
  │      │        │          │                    │        │                │   部不能沒收時，與張志緯、陳志榮 │      │
  │      │        │          │                    │        │                │   連帶追徵其價額，及未扣案之販賣 │      │
  │      │        │          │                    │        │                │   第三級毒品所得新臺幣肆佰元與張 │      │
  │      │        │          │                    │        │                │   志緯、陳志榮連帶沒收，如全部或 │      │
  │      │        │          │                    │        │                │   一部不能沒收時，以其與張志緯、 │      │
  │      │        │          │                    │        │                │   陳志榮之財產連帶抵償之。       │      │
  ├───┼────┼─────┼──────────┼────┼────────┼─────────────────┼───┤
  │  33  │98年1 月│新竹市某處│第三級毒品Ｋ他命1 小│蕭詩涵  │同上。          │1、張志緯共同販賣第三級毒品，處有 │即99年│
  │      │初至98年│          │包（重量不詳），價格│        │                │   期徒刑伍年捌月。未扣案之行動電 │5 月31│
  │      │3 月間某│          │400 元。            │        │                │   話壹具（門號000000000 │日補充│
  │      │時      │          │                    │        │                │   四，含SIM 卡）沒收，如全部或一 │理由書│
  │      │        │          │                    │        │                │   部不能沒收時，與陳志榮、季璟棋 │附表編│
  │      │        │          │                    │        │                │   連帶追徵其價額或以其與陳志榮、 │號34，│
  │      │        │          │                    │        │                │   季璟棋之財產連帶抵償之，及未扣 │此部分│
  │      │        │          │                    │        │                │   案之販賣第三級毒品所得新臺幣肆 │係被告│
  │      │        │          │                    │        │                │   佰元與陳志榮、季璟棋連帶沒收， │張志緯│
  │      │        │          │                    │        │                │   如全部或一部不能沒收時，以其與 │、陳志│
  │      │        │          │                    │        │                │   陳志榮、季璟棋之財產連帶抵償之 │榮、季│
  │      │        │          │                    │        │                │   。                             │璟棋共│
  │      │        │          │                    │        │                │2、陳志榮共同販賣第三級毒品，處有 │同犯之│
  │      │        │          │                    │        │                │   期徒刑年捌月。未扣案之行動電 │。    │
  │      │        │          │                    │        │                │   話壹具（門號000000000 │      │
  │      │        │          │                    │        │                │   四，含SIM 卡）沒收，如全部或一 │      │
  │      │        │          │                    │        │                │   部不能沒收時，與張志緯、季璟棋 │      │
  │      │        │          │                    │        │                │   連帶追徵其價額，及未扣案之販賣 │      │
  │      │        │          │                    │        │                │   第三級毒品所得新臺幣肆佰元與張 │      │
  │      │        │          │                    │        │                │   志緯、季璟棋連帶沒收，如全部或 │      │
  │      │        │          │                    │        │                │   一部不能沒收時，以其與張志緯、 │      │
  │      │        │          │                    │        │                │   季璟棋之財產連帶抵償之。       │      │
  │      │        │          │                    │        │                │3、季璟棋共同販賣第三級毒品，處有 │      │
  │      │        │          │                    │        │                │   期徒刑年肆月。未扣案之行動電 │      │
  │      │        │          │                    │        │                │   話壹具（門號000000000 │      │
  │      │        │          │                    │        │                │   四，含SIM 卡）沒收，如全部或一 │      │
  │      │        │          │                    │        │                │   部不能沒收時，與張志緯、陳志榮 │      │
  │      │        │          │                    │        │                │   連帶追徵其價額，及未扣案之販賣 │      │
  │      │        │          │                    │        │                │   第三級毒品所得新臺幣肆佰元與張 │      │
  │      │        │          │                    │        │                │   志緯、陳志榮連帶沒收，如全部或 │      │
  │      │        │          │                    │        │                │   一部不能沒收時，以其與張志緯、 │      │
  │      │        │          │                    │        │                │   陳志榮之財產連帶抵償之。       │      │
  ├───┼────┼─────┼──────────┼────┼────────┼─────────────────┼───┤
  │  34  │98年1 月│新竹市某處│第三級毒品Ｋ他命1 小│蕭詩涵  │同上。          │1、張志緯共同販賣第三級毒品，處有 │即99年│
  │      │初至98年│          │包（重量不詳），價格│        │                │   期徒刑伍年捌月。未扣案之行動電 │5 月31│
  │      │3 月間某│          │400 元。            │        │                │   話壹具（門號000000000 │日補充│
  │      │時      │          │                    │        │                │   四，含SIM 卡）沒收，如全部或一 │理由書│
  │      │        │          │                    │        │                │   部不能沒收時，與陳志榮、季璟棋 │附表編│
  │      │        │          │                    │        │                │   連帶追徵其價額或以其與陳志榮、 │號34，│
  │      │        │          │                    │        │                │   季璟棋之財產連帶抵償之，及未扣 │此部分│
  │      │        │          │                    │        │                │   案之販賣第三級毒品所得新臺幣肆 │係被告│
  │      │        │          │                    │        │                │   佰元與陳志榮、季璟棋連帶沒收， │張志緯│
  │      │        │          │                    │        │                │   如全部或一部不能沒收時，以其與 │、陳志│
  │      │        │          │                    │        │                │   陳志榮、季璟棋之財產連帶抵償之 │榮、季│
  │      │        │          │                    │        │                │   。                             │璟棋共│
  │      │        │          │                    │        │                │2、陳志榮共同販賣第三級毒品，處有 │同犯之│
  │      │        │          │                    │        │                │   期徒刑年捌月。未扣案之行動電 │。    │
  │      │        │          │                    │        │                │   話壹具（門號000000000 │      │
  │      │        │          │                    │        │                │   四，含SIM 卡）沒收，如全部或一 │      │
  │      │        │          │                    │        │                │   部不能沒收時，與張志緯、季璟棋 │      │
  │      │        │          │                    │        │                │   連帶追徵其價額，及未扣案之販賣 │      │
  │      │        │          │                    │        │                │   第三級毒品所得新臺幣肆佰元與張 │      │
  │      │        │          │                    │        │                │   志緯、季璟棋連帶沒收，如全部或 │      │
  │      │        │          │                    │        │                │   一部不能沒收時，以其與張志緯、 │      │
  │      │        │          │                    │        │                │   季璟棋之財產連帶抵償之。       │      │
  │      │        │          │                    │        │                │3、季璟棋共同販賣第三級毒品，處有 │      │
  │      │        │          │                    │        │                │   期徒刑年肆月。未扣案之行動電 │      │
  │      │        │          │                    │        │                │   話壹具（門號000000000 │      │
  │      │        │          │                    │        │                │   四，含SIM 卡）沒收，如全部或一 │      │
  │      │        │          │                    │        │                │   部不能沒收時，與張志緯、陳志榮 │      │
  │      │        │          │                    │        │                │   連帶追徵其價額，及未扣案之販賣 │      │
  │      │        │          │                    │        │                │   第三級毒品所得新臺幣肆佰元與張 │      │
  │      │        │          │                    │        │                │   志緯、陳志榮連帶沒收，如全部或 │      │
  │      │        │          │                    │        │                │   一部不能沒收時，以其與張志緯、 │      │
  │      │        │          │                    │        │                │   陳志榮之財產連帶抵償之。       │      │
  ├───┼────┼─────┼──────────┼────┼────────┼─────────────────┼───┤
  │  35  │98年1 月│新竹市某處│第三級毒品Ｋ他命1 小│蕭詩涵  │同上。          │1、張志緯共同販賣第三級毒品，處有 │即99年│
  │      │初至98年│          │包（重量不詳），價格│        │                │   期徒刑伍年捌月。未扣案之行動電 │5 月31│
  │      │3 月間某│          │400 元。            │        │                │   話壹具（門號000000000 │日補充│
  │      │時      │          │                    │        │                │   四，含SIM 卡）沒收，如全部或一 │理由書│
  │      │        │          │                    │        │                │   部不能沒收時，與陳志榮、季璟棋 │附表編│
  │      │        │          │                    │        │                │   連帶追徵其價額或以其與陳志榮、 │號34，│
  │      │        │          │                    │        │                │   季璟棋之財產連帶抵償之，及未扣 │此部分│
  │      │        │          │                    │        │                │   案之販賣第三級毒品所得新臺幣肆 │係被告│
  │      │        │          │                    │        │                │   佰元與陳志榮、季璟棋連帶沒收， │張志緯│
  │      │        │          │                    │        │                │   如全部或一部不能沒收時，以其與 │、陳志│
  │      │        │          │                    │        │                │   陳志榮、季璟棋之財產連帶抵償之 │榮、季│
  │      │        │          │                    │        │                │   。                             │璟棋共│
  │      │        │          │                    │        │                │2、陳志榮共同販賣第三級毒品，處有 │同犯之│
  │      │        │          │                    │        │                │   期徒刑年捌月。未扣案之行動電 │。    │
  │      │        │          │                    │        │                │   話壹具（門號000000000 │      │
  │      │        │          │                    │        │                │   四，含SIM 卡）沒收，如全部或一 │      │
  │      │        │          │                    │        │                │   部不能沒收時，與張志緯、季璟棋 │      │
  │      │        │          │                    │        │                │   連帶追徵其價額，及未扣案之販賣 │      │
  │      │        │          │                    │        │                │   第三級毒品所得新臺幣肆佰元與張 │      │
  │      │        │          │                    │        │                │   志緯、季璟棋連帶沒收，如全部或 │      │
  │      │        │          │                    │        │                │   一部不能沒收時，以其與張志緯、 │      │
  │      │        │          │                    │        │                │   季璟棋之財產連帶抵償之。       │      │
  │      │        │          │                    │        │                │3、季璟棋共同販賣第三級毒品，處有 │      │
  │      │        │          │                    │        │                │   期徒刑年肆月。未扣案之行動電 │      │
  │      │        │          │                    │        │                │   話壹具（門號000000000 │      │
  │      │        │          │                    │        │                │   四，含SIM 卡）沒收，如全部或一 │      │
  │      │        │          │                    │        │                │   部不能沒收時，與張志緯、陳志榮 │      │
  │      │        │          │                    │        │                │   連帶追徵其價額，及未扣案之販賣 │      │
  │      │        │          │                    │        │                │   第三級毒品所得新臺幣肆佰元與張 │      │
  │      │        │          │                    │        │                │   志緯、陳志榮連帶沒收，如全部或 │      │
  │      │        │          │                    │        │                │   一部不能沒收時，以其與張志緯、 │      │
  │      │        │          │                    │        │                │   陳志榮之財產連帶抵償之。       │      │
  ├───┼────┼─────┼──────────┼────┼────────┼─────────────────┼───┤
  │  36  │98年1 月│新竹市某處│第三級毒品Ｋ他命1 小│郭泳毅  │郭泳毅以其持用之│1、張志緯共同販賣第三級毒品，處有 │即99年│
  │      │間某時  │          │包（重量不詳），價格│        │0000000000號行動│   期徒刑伍年捌月。未扣案之販賣第 │5 月31│
  │      │        │          │400 元。            │        │電話聯絡被告季璟│   三級毒品所得新臺幣肆佰元與陳志 │日補充│
  │      │        │          │                    │        │棋，約定於左列地│   榮、季璟棋連帶沒收，如全部或一 │理由書│
  │      │        │          │                    │        │點交易。        │   部不能沒收時，以其與陳志榮、季 │附表編│
  │      │        │          │                    │        │                │   璟棋之財產連帶抵償之。         │號35，│
  │      │        │          │                    │        │                │2、陳志榮共同販賣第三級毒品，處有 │此部分│
  │      │        │          │                    │        │                │   期徒刑年捌月。未扣案之販賣第 │係被告│
  │      │        │          │                    │        │                │   三級毒品所得新臺幣肆佰元與張志 │張志緯│
  │      │        │          │                    │        │                │   緯、季璟棋連帶沒收，如全部或一 │、陳志│
  │      │        │          │                    │        │                │   部不能沒收時，以其與張志緯、季 │榮、季│
  │      │        │          │                    │        │                │   璟棋之財產連帶抵償之。         │璟棋共│
  │      │        │          │                    │        │                │3、季璟棋共同販賣第三級毒品，處有 │同犯之│
  │      │        │          │                    │        │                │   期徒刑年肆月。未扣案之販賣第 │。    │
  │      │        │          │                    │        │                │   三級毒品所得新臺幣肆佰元與張志 │      │
  │      │        │          │                    │        │                │   緯、陳志榮連帶沒收，如全部或一 │      │
  │      │        │          │                    │        │                │   部不能沒收時，以其與張志緯、陳 │      │
  │      │        │          │                    │        │                │   志榮之財產連帶抵償之。         │      │
  ├───┼────┼─────┼──────────┼────┼────────┼─────────────────┼───┤
  │  37  │98年1 月│新竹市某處│第三級毒品Ｋ他命1 小│郭泳毅  │同上。          │1、張志緯共同販賣第三級毒品，處有 │即99年│
  │      │間某時  │          │包（重量不詳），價格│        │                │   期徒刑伍年捌月。未扣案之販賣第 │5 月31│
  │      │        │          │400 元。            │        │                │   三級毒品所得新臺幣肆佰元與陳志 │日補充│
  │      │        │          │                    │        │                │   榮、季璟棋連帶沒收，如全部或一 │理由書│
  │      │        │          │                    │        │                │   部不能沒收時，以其與陳志榮、季 │附表編│
  │      │        │          │                    │        │                │   璟棋之財產連帶抵償之。         │號35，│
  │      │        │          │                    │        │                │2、陳志榮共同販賣第三級毒品，處有 │此部分│
  │      │        │          │                    │        │                │   期徒刑年捌月。未扣案之販賣第 │係被告│
  │      │        │          │                    │        │                │   三級毒品所得新臺幣肆佰元與張志 │張志緯│
  │      │        │          │                    │        │                │   緯、季璟棋連帶沒收，如全部或一 │、陳志│
  │      │        │          │                    │        │                │   部不能沒收時，以其與張志緯、季 │榮、季│
  │      │        │          │                    │        │                │   璟棋之財產連帶抵償之。         │璟棋共│
  │      │        │          │                    │        │                │3、季璟棋共同販賣第三級毒品，處有 │同犯之│
  │      │        │          │                    │        │                │   期徒刑年肆月。未扣案之販賣第 │。    │
  │      │        │          │                    │        │                │   三級毒品所得新臺幣肆佰元與張志 │      │
  │      │        │          │                    │        │                │   緯、陳志榮連帶沒收，如全部或一 │      │
  │      │        │          │                    │        │                │   部不能沒收時，以其與張志緯、陳 │      │
  │      │        │          │                    │        │                │   志榮之財產連帶抵償之。         │      │
  ├───┼────┼─────┼──────────┼────┼────────┼─────────────────┼───┤
  │  38  │98年1 月│新竹市某處│第三級毒品Ｋ他命1 小│郭泳毅  │同上            │1、張志緯共同販賣第三級毒品，處有 │即99年│
  │      │間某時  │          │包（重量不詳），價格│        │                │   期徒刑伍年捌月。未扣案之販賣第 │5 月31│
  │      │        │          │400 元。            │        │                │   三級毒品所得新臺幣肆佰元與陳志 │日補充│
  │      │        │          │                    │        │                │   榮、季璟棋連帶沒收，如全部或一 │理由書│
  │      │        │          │                    │        │                │   部不能沒收時，以其與陳志榮、季 │附表編│
  │      │        │          │                    │        │                │   璟棋之財產連帶抵償之。         │號35，│
  │      │        │          │                    │        │                │2、陳志榮共同販賣第三級毒品，處有 │此部分│
  │      │        │          │                    │        │                │   期徒刑年捌月。未扣案之販賣第 │係被告│
  │      │        │          │                    │        │                │   三級毒品所得新臺幣肆佰元與張志 │張志緯│
  │      │        │          │                    │        │                │   緯、季璟棋連帶沒收，如全部或一 │、陳志│
  │      │        │          │                    │        │                │   部不能沒收時，以其與張志緯、季 │榮、季│
  │      │        │          │                    │        │                │   璟棋之財產連帶抵償之。         │璟棋共│
  │      │        │          │                    │        │                │3、季璟棋共同販賣第三級毒品，處有 │同犯之│
  │      │        │          │                    │        │                │   期徒刑年肆月。未扣案之販賣第 │。    │
  │      │        │          │                    │        │                │   三級毒品所得新臺幣肆佰元與張志 │      │
  │      │        │          │                    │        │                │   緯、陳志榮連帶沒收，如全部或一 │      │
  │      │        │          │                    │        │                │   部不能沒收時，以其與張志緯、陳 │      │
  │      │        │          │                    │        │                │   志榮之財產連帶抵償之。         │      │
  ├───┼────┼─────┼──────────┼────┼────────┼─────────────────┼───┤
  │  39  │98年1 月│新竹市某處│第三級毒品Ｋ他命1 小│郭泳毅  │同上。          │1、張志緯共同販賣第三級毒品，處有 │即99年│
  │      │間某時  │          │包（重量不詳），價格│        │                │   期徒刑伍年捌月。未扣案之販賣第 │5 月31│
  │      │        │          │400 元。            │        │                │   三級毒品所得新臺幣肆佰元與陳志 │日補充│
  │      │        │          │                    │        │                │   榮、季璟棋連帶沒收，如全部或一 │理由書│
  │      │        │          │                    │        │                │   部不能沒收時，以其與陳志榮、季 │附表編│
  │      │        │          │                    │        │                │   璟棋之財產連帶抵償之。         │號35，│
  │      │        │          │                    │        │                │2、陳志榮共同販賣第三級毒品，處有 │此部分│
  │      │        │          │                    │        │                │   期徒刑年捌月。未扣案之販賣第 │係被告│
  │      │        │          │                    │        │                │   三級毒品所得新臺幣肆佰元與張志 │張志緯│
  │      │        │          │                    │        │                │   緯、季璟棋連帶沒收，如全部或一 │、陳志│
  │      │        │          │                    │        │                │   部不能沒收時，以其與張志緯、季 │榮、季│
  │      │        │          │                    │        │                │   璟棋之財產連帶抵償之。         │璟棋共│
  │      │        │          │                    │        │                │3、季璟棋共同販賣第三級毒品，處有 │同犯之│
  │      │        │          │                    │        │                │   期徒刑年肆月。未扣案之販賣第 │。    │
  │      │        │          │                    │        │                │   三級毒品所得新臺幣肆佰元與張志 │      │
  │      │        │          │                    │        │                │   緯、陳志榮連帶沒收，如全部或一 │      │
  │      │        │          │                    │        │                │   部不能沒收時，以其與張志緯、陳 │      │
  │      │        │          │                    │        │                │   志榮之財產連帶抵償之。         │      │
  ├───┼────┼─────┼──────────┼────┼────────┼─────────────────┼───┤
  │  40  │98年1 月│新竹市某處│第三級毒品Ｋ他命3 小│葉明峻  │葉明峻以其持用之│1、張志緯共同販賣第三級毒品，處有 │即99年│
  │      │至4 月間│          │包（重量不詳），價格│        │0000000000號行動│   期徒刑伍年拾月。未扣案之販賣第 │5 月31│
  │      │某時    │          │1000 元。           │        │電話聯絡被告季璟│   三級毒品所得新臺幣壹仟元與陳志 │日補充│
  │      │        │          │                    │        │棋，約定於左列地│   榮、季璟棋連帶沒收，如全部或一 │理由書│
  │      │        │          │                    │        │點交易。        │   部不能沒收時，以其與陳志榮、季 │附表編│
  │      │        │          │                    │        │                │   璟棋之財產連帶抵償之。         │號36，│
  │      │        │          │                    │        │                │2、陳志榮共同販賣第三級毒品，處有 │此部分│
  │      │        │          │                    │        │                │   期徒刑年拾月。未扣案之販賣第 │係被告│
  │      │        │          │                    │        │                │   三級毒品所得新臺幣壹仟元與張志 │張志緯│
  │      │        │          │                    │        │                │   緯、季璟棋連帶沒收，如全部或一 │、陳志│
  │      │        │          │                    │        │                │   部不能沒收時，以其與張志緯、季 │榮、季│
  │      │        │          │                    │        │                │   璟棋之財產連帶抵償之。         │璟棋共│
  │      │        │          │                    │        │                │3、季璟棋共同販賣第三級毒品，處有 │同犯之│
  │      │        │          │                    │        │                │   期徒刑年陸月。未扣案之販賣第 │。    │
  │      │        │          │                    │        │                │   三級毒品所得新臺幣壹仟元與張志 │      │
  │      │        │          │                    │        │                │   緯、陳志榮連帶沒收，如全部或一 │      │
  │      │        │          │                    │        │                │   部不能沒收時，以其與張志緯、陳 │      │
  │      │        │          │                    │        │                │   志榮之財產連帶抵償之。         │      │
  ├───┼────┼─────┼──────────┼────┼────────┼─────────────────┼───┤
  │  41  │98年1 月│新竹市某處│第三級毒品Ｋ他命3 小│葉明峻  │同上。          │1、張志緯共同販賣第三級毒品，處有 │即99年│
  │      │至4 月間│          │包（重量不詳），價格│        │                │   期徒刑伍年拾月。未扣案之販賣第 │5 月31│
  │      │某時    │          │1000 元。           │        │                │   三級毒品所得新臺幣壹仟元與陳志 │日補充│
  │      │        │          │                    │        │                │   榮、季璟棋連帶沒收，如全部或一 │理由書│
  │      │        │          │                    │        │                │   部不能沒收時，以其與陳志榮、季 │附表編│
  │      │        │          │                    │        │                │   璟棋之財產連帶抵償之。         │號36，│
  │      │        │          │                    │        │                │2、陳志榮共同販賣第三級毒品，處有 │此部分│
  │      │        │          │                    │        │                │   期徒刑年拾月。未扣案之販賣第 │係被告│
  │      │        │          │                    │        │                │   三級毒品所得新臺幣壹仟元與張志 │張志緯│
  │      │        │          │                    │        │                │   緯、季璟棋連帶沒收，如全部或一 │、陳志│
  │      │        │          │                    │        │                │   部不能沒收時，以其與張志緯、季 │榮、季│
  │      │        │          │                    │        │                │   璟棋之財產連帶抵償之。         │璟棋共│
  │      │        │          │                    │        │                │3、季璟棋共同販賣第三級毒品，處有 │同犯之│
  │      │        │          │                    │        │                │   期徒刑年陸月。未扣案之販賣第 │。    │
  │      │        │          │                    │        │                │   三級毒品所得新臺幣壹仟元與張志 │      │
  │      │        │          │                    │        │                │   緯、陳志榮連帶沒收，如全部或一 │      │
  │      │        │          │                    │        │                │   部不能沒收時，以其與張志緯、陳 │      │
  │      │        │          │                    │        │                │   志榮之財產連帶抵償之。         │      │
  └───┴────┴─────┴──────────┴────┴────────┴─────────────────┴───┘
附表五（被告張志緯、陳志榮、曾彥睿共同販賣Ｋ他命部分）
  ┌───┬────┬─────┬──────────┬────┬────────┬─────────────────┬───┐
  │編  號│時    間│地      點│毒品種類、數量、金額│交易對象│交易方式        │宣    告    刑    及    沒    收  │備  註│
  ├───┼────┼─────┼──────────┼────┼────────┼─────────────────┼───┤
  │  1   │98年2 月│新竹市湳雅│第三級毒品Ｋ他命1 小│鍾佳勳  │鍾佳勳以其持用之│1、張志緯共同販賣第三級毒品，處有 │即99年│
  │      │28日3 時│街「大潤發│包（毛重約1 公克），│        │0000000000號行動│   期徒刑伍年捌月。未扣案之行動電 │5 月31│
  │      │15分至4 │」        │價格400 元。        │        │電話撥打被告陳志│   話壹具（門號000000000 │日補充│
  │      │時50分間│          │                    │        │榮所有之00000000│   三，含SIM 卡）沒收，如全部或一 │理由書│
  │      │某時    │          │                    │        │63號行動電話聯絡│   部不能沒收時，與陳志榮、曾彥睿 │附表編│
  │      │        │          │                    │        │被告陳志榮，約定│   連帶追徵其價額或以其與陳志榮、 │號10，│
  │      │        │          │                    │        │左列地點後，由被│   曾彥睿之財產連帶抵償之，及未扣 │此部分│
  │      │        │          │                    │        │告陳志榮、曾彥睿│   案之販賣第三級毒品所得新臺幣肆 │係被告│
  │      │        │          │                    │        │一起前往交易。  │   佰元與陳志榮、曾彥睿連帶沒收， │張志緯│
  │      │        │          │                    │        │                │   如全部或一部不能沒收時，以其與 │、陳志│
  │      │        │          │                    │        │                │   陳志榮、曾彥睿之財產連帶抵償之 │榮、曾│
  │      │        │          │                    │        │                │   。                             │彥睿共│
  │      │        │          │                    │        │                │2、陳志榮共同販賣第三級毒品，處有 │同犯之│
  │      │        │          │                    │        │                │   期徒刑年捌月。未扣案之行動電 │。    │
  │      │        │          │                    │        │                │   話壹具（門號000000000 │      │
  │      │        │          │                    │        │                │   三，含SIM 卡）沒收，如全部或一 │      │
  │      │        │          │                    │        │                │   部不能沒收時，與張志緯、曾彥睿 │      │
  │      │        │          │                    │        │                │   連帶追徵其價額，及未扣案之販賣 │      │
  │      │        │          │                    │        │                │   第三級毒品所得新臺幣肆佰元與張 │      │
  │      │        │          │                    │        │                │   志緯、曾彥睿連帶沒收，如全部或 │      │
  │      │        │          │                    │        │                │   一部不能沒收時，以其與張志緯、 │      │
  │      │        │          │                    │        │                │   曾彥睿之財產連帶抵償之。       │      │
  │      │        │          │                    │        │                │3、曾彥睿共同販賣第三級毒品，處有 │      │
  │      │        │          │                    │        │                │   期徒刑年貳月。未扣案之行動電 │      │
  │      │        │          │                    │        │                │   話壹具（門號000000000 │      │
  │      │        │          │                    │        │                │   三，含SIM 卡）沒收，如全部或一 │      │
  │      │        │          │                    │        │                │   部不能沒收時，與張志緯、陳志榮 │      │
  │      │        │          │                    │        │                │   連帶追徵其價額，及未扣案之販賣 │      │
  │      │        │          │                    │        │                │   第三級毒品所得新臺幣肆佰元與張 │      │
  │      │        │          │                    │        │                │   志緯、陳志榮連帶沒收，如全部或 │      │
  │      │        │          │                    │        │                │   一部不能沒收時，以其與張志緯、 │      │
  │      │        │          │                    │        │                │   陳志榮之財產連帶抵償之。       │      │
  ├───┼────┼─────┼──────────┼────┼────────┼─────────────────┼───┤
  │  2   │98年2 月│新竹市振興│第三級毒品Ｋ他命1 小│鍾佳勳  │同上。          │1、張志緯共同販賣第三級毒品，處有 │即99年│
  │      │28日5 時│路「中興百│包（毛重約1 公克），│        │                │   期徒刑伍年捌月。未扣案之行動電 │5 月31│
  │      │43分後某│貨」附近  │價格400 元。        │        │                │   話壹具（門號000000000 │日補充│
  │      │時      │          │                    │        │                │   三，含SIM 卡）沒收，如全部或一 │理由書│
  │      │        │          │                    │        │                │   部不能沒收時，與陳志榮、曾彥睿 │附表編│
  │      │        │          │                    │        │                │   連帶追徵其價額或以其與陳志榮、 │號10，│
  │      │        │          │                    │        │                │   曾彥睿之財產連帶抵償之，及未扣 │此部分│
  │      │        │          │                    │        │                │   案之販賣第三級毒品所得新臺幣肆 │係被告│
  │      │        │          │                    │        │                │   佰元與陳志榮、曾彥睿連帶沒收， │張志緯│
  │      │        │          │                    │        │                │   如全部或一部不能沒收時，以其與 │、陳志│
  │      │        │          │                    │        │                │   陳志榮、曾彥睿之財產連帶抵償之 │榮、曾│
  │      │        │          │                    │        │                │   。                             │彥睿共│
  │      │        │          │                    │        │                │2、陳志榮共同販賣第三級毒品，處有 │同犯之│
  │      │        │          │                    │        │                │   期徒刑年捌月。未扣案之行動電 │。    │
  │      │        │          │                    │        │                │   話壹具（門號000000000 │      │
  │      │        │          │                    │        │                │   三，含SIM 卡）沒收，如全部或一 │      │
  │      │        │          │                    │        │                │   部不能沒收時，與張志緯、曾彥睿 │      │
  │      │        │          │                    │        │                │   連帶追徵其價額，及未扣案之販賣 │      │
  │      │        │          │                    │        │                │   第三級毒品所得新臺幣肆佰元與張 │      │
  │      │        │          │                    │        │                │   志緯、曾彥睿連帶沒收，如全部或 │      │
  │      │        │          │                    │        │                │   一部不能沒收時，以其與張志緯、 │      │
  │      │        │          │                    │        │                │   曾彥睿之財產連帶抵償之。       │      │
  │      │        │          │                    │        │                │3、曾彥睿共同販賣第三級毒品，處有 │      │
  │      │        │          │                    │        │                │   期徒刑年貳月。未扣案之行動電 │      │
  │      │        │          │                    │        │                │   話壹具（門號000000000 │      │
  │      │        │          │                    │        │                │   三，含SIM 卡）沒收，如全部或一 │      │
  │      │        │          │                    │        │                │   部不能沒收時，與張志緯、陳志榮 │      │
  │      │        │          │                    │        │                │   連帶追徵其價額，及未扣案之販賣 │      │
  │      │        │          │                    │        │                │   第三級毒品所得新臺幣肆佰元與張 │      │
  │      │        │          │                    │        │                │   志緯、陳志榮連帶沒收，如全部或 │      │
  │      │        │          │                    │        │                │   一部不能沒收時，以其與張志緯、 │      │
  │      │        │          │                    │        │                │   陳志榮之財產連帶抵償之。       │      │
  ├───┼────┼─────┼──────────┼────┼────────┼─────────────────┼───┤
  │  3   │98年2 月│新竹市西大│第三級毒品Ｋ他命1 小│黃正忠  │黃正忠以其持用之│1、張志緯共同販賣第三級毒品，處有 │即99年│
  │      │至3 月間│路棒球場  │包（毛重約1 公克），│        │0000000000號行動│   期徒刑伍年捌月。未扣案之販賣第 │5 月31│
  │      │某時    │          │價格400 元。        │        │聯絡被告曾彥睿，│   三級毒品所得新臺幣肆佰元與陳志 │日補充│
  │      │        │          │                    │        │約定於左列地點交│   榮、曾彥睿連帶沒收，如全部或一 │理由書│
  │      │        │          │                    │        │易。            │   部不能沒收時，以其與陳志榮、曾 │附表編│
  │      │        │          │                    │        │                │   彥睿之財產連帶抵償之。         │號12，│
  │      │        │          │                    │        │                │2、陳志榮共同販賣第三級毒品，處有 │此部分│
  │      │        │          │                    │        │                │   期徒刑年捌月。未扣案之販賣第 │係被告│
  │      │        │          │                    │        │                │   三級毒品所得新臺幣肆佰元與張志 │張志緯│
  │      │        │          │                    │        │                │   緯、曾彥睿連帶沒收，如全部或一 │、陳志│
  │      │        │          │                    │        │                │   部不能沒收時，以其與張志緯、曾 │榮、曾│
  │      │        │          │                    │        │                │   彥睿之財產連帶抵償之。         │彥睿共│
  │      │        │          │                    │        │                │3、曾彥睿共同販賣第三級毒品，處有 │同犯之│
  │      │        │          │                    │        │                │   期徒刑年貳月。未扣案之販賣第 │。    │
  │      │        │          │                    │        │                │   三級毒品所得新臺幣肆佰元與張志 │      │
  │      │        │          │                    │        │                │   緯、陳志榮連帶沒收，如全部或一 │      │
  │      │        │          │                    │        │                │   部不能沒收時，以其與張志緯、陳 │      │
  │      │        │          │                    │        │                │   志榮之財產連帶抵償之。         │      │
  ├───┼────┼─────┼──────────┼────┼────────┼─────────────────┼───┤
  │  4   │98年1 月│新竹市署立│第三級毒品Ｋ他命1 小│李姿影  │李姿影以其持用之│1、張志緯共同販賣第三級毒品，處有 │即99年│
  │      │至3 月2 │新竹醫院  │包（重量不詳），價格│        │0000000000號行動│   期徒刑伍年捌月。未扣案之行動電 │5 月31│
  │      │日間某時│          │400 元。            │        │撥打被告陳志榮所│   話壹具（門號000000000 │日補充│
  │      │        │          │                    │        │有，交予被告曾彥│   四，含SIM 卡）沒收，如全部或一 │理由書│
  │      │        │          │                    │        │睿持用之00000000│   部不能沒收時，與陳志榮、曾彥睿 │附表編│
  │      │        │          │                    │        │74號行動電話，由│   連帶追徵其價額或以其與陳志榮、 │號23，│
  │      │        │          │                    │        │被告曾彥睿與李姿│   曾彥睿之財產連帶抵償之，及未扣 │此部分│
  │      │        │          │                    │        │影約定於左列地點│   案之販賣第三級毒品所得新臺幣肆 │係被告│
  │      │        │          │                    │        │交易。          │   佰元與陳志榮、曾彥睿連帶沒收， │張志緯│
  │      │        │          │                    │        │                │   如全部或一部不能沒收時，以其與 │、陳志│
  │      │        │          │                    │        │                │   陳志榮、曾彥睿之財產連帶抵償之 │榮、曾│
  │      │        │          │                    │        │                │   。                             │彥睿共│
  │      │        │          │                    │        │                │2、陳志榮共同販賣第三級毒品，處有 │同犯之│
  │      │        │          │                    │        │                │   期徒刑年捌月。未扣案之行動電 │。    │
  │      │        │          │                    │        │                │   話壹具（門號000000000 │      │
  │      │        │          │                    │        │                │   四，含SIM 卡）沒收，如全部或一 │      │
  │      │        │          │                    │        │                │   部不能沒收時，與張志緯、曾彥睿 │      │
  │      │        │          │                    │        │                │   連帶追徵其價額，及未扣案之販賣 │      │
  │      │        │          │                    │        │                │   第三級毒品所得新臺幣肆佰元與張 │      │
  │      │        │          │                    │        │                │   志緯、曾彥睿連帶沒收，如全部或 │      │
  │      │        │          │                    │        │                │   一部不能沒收時，以其與張志緯、 │      │
  │      │        │          │                    │        │                │   曾彥睿之財產連帶抵償之。       │      │
  │      │        │          │                    │        │                │3、曾彥睿共同販賣第三級毒品，處有 │      │
  │      │        │          │                    │        │                │   期徒刑年貳月。未扣案之行動電 │      │
  │      │        │          │                    │        │                │   話壹具（門號000000000 │      │
  │      │        │          │                    │        │                │   四，含SIM 卡）沒收，如全部或一 │      │
  │      │        │          │                    │        │                │   部不能沒收時，與張志緯、陳志榮 │      │
  │      │        │          │                    │        │                │   連帶追徵其價額，及未扣案之販賣 │      │
  │      │        │          │                    │        │                │   第三級毒品所得新臺幣肆佰元與張 │      │
  │      │        │          │                    │        │                │   志緯、陳志榮連帶沒收，如全部或 │      │
  │      │        │          │                    │        │                │   一部不能沒收時，以其與張志緯、 │      │
  │      │        │          │                    │        │                │   陳志榮之財產連帶抵償之。       │      │
  ├───┼────┼─────┼──────────┼────┼────────┼─────────────────┼───┤
  │  5   │98年1 月│新竹市署立│第三級毒品Ｋ他命1 小│李姿影  │同上。          │1、張志緯共同販賣第三級毒品，處有 │即99年│
  │      │至3 月2 │新竹醫院  │包（重量不詳），價格│        │                │   期徒刑伍年捌月。未扣案之行動電 │5 月31│
  │      │日間某時│          │400 元。            │        │                │   話壹具（門號000000000 │日補充│
  │      │        │          │                    │        │                │   四，含SIM 卡）沒收，如全部或一 │理由書│
  │      │        │          │                    │        │                │   部不能沒收時，與陳志榮、曾彥睿 │附表編│
  │      │        │          │                    │        │                │   連帶追徵其價額或以其與陳志榮、 │號23，│
  │      │        │          │                    │        │                │   曾彥睿之財產連帶抵償之，及未扣 │此部分│
  │      │        │          │                    │        │                │   案之販賣第三級毒品所得新臺幣肆 │係被告│
  │      │        │          │                    │        │                │   佰元與陳志榮、曾彥睿連帶沒收， │張志緯│
  │      │        │          │                    │        │                │   如全部或一部不能沒收時，以其與 │、陳志│
  │      │        │          │                    │        │                │   陳志榮、曾彥睿之財產連帶抵償之 │榮、曾│
  │      │        │          │                    │        │                │   。                             │彥睿共│
  │      │        │          │                    │        │                │2、陳志榮共同販賣第三級毒品，處有 │同犯之│
  │      │        │          │                    │        │                │   期徒刑年捌月。未扣案之行動電 │。    │
  │      │        │          │                    │        │                │   話壹具（門號000000000 │      │
  │      │        │          │                    │        │                │   四，含SIM 卡）沒收，如全部或一 │      │
  │      │        │          │                    │        │                │   部不能沒收時，與張志緯、曾彥睿 │      │
  │      │        │          │                    │        │                │   連帶追徵其價額，及未扣案之販賣 │      │
  │      │        │          │                    │        │                │   第三級毒品所得新臺幣肆佰元與張 │      │
  │      │        │          │                    │        │                │   志緯、曾彥睿連帶沒收，如全部或 │      │
  │      │        │          │                    │        │                │   一部不能沒收時，以其與張志緯、 │      │
  │      │        │          │                    │        │                │   曾彥睿之財產連帶抵償之。       │      │
  │      │        │          │                    │        │                │3、曾彥睿共同販賣第三級毒品，處有 │      │
  │      │        │          │                    │        │                │   期徒刑年貳月。未扣案之行動電 │      │
  │      │        │          │                    │        │                │   話壹具（門號000000000 │      │
  │      │        │          │                    │        │                │   四，含SIM 卡）沒收，如全部或一 │      │
  │      │        │          │                    │        │                │   部不能沒收時，與張志緯、陳志榮 │      │
  │      │        │          │                    │        │                │   連帶追徵其價額，及未扣案之販賣 │      │
  │      │        │          │                    │        │                │   第三級毒品所得新臺幣肆佰元與張 │      │
  │      │        │          │                    │        │                │   志緯、陳志榮連帶沒收，如全部或 │      │
  │      │        │          │                    │        │                │   一部不能沒收時，以其與張志緯、 │      │
  │      │        │          │                    │        │                │   陳志榮之財產連帶抵償之。       │      │
  ├───┼────┼─────┼──────────┼────┼────────┼─────────────────┼───┤
  │  6   │98年1 月│新竹市署立│第三級毒品Ｋ他命1 小│李姿影  │同上。          │1、張志緯共同販賣第三級毒品，處有 │即99年│
  │      │至3 月2 │新竹醫院  │包（重量不詳），價格│        │                │   期徒刑伍年捌月。未扣案之行動電 │5 月31│
  │      │日間某時│          │400 元。            │        │                │   話壹具（門號000000000 │日補充│
  │      │        │          │                    │        │                │   四，含SIM 卡）沒收，如全部或一 │理由書│
  │      │        │          │                    │        │                │   部不能沒收時，與陳志榮、曾彥睿 │附表編│
  │      │        │          │                    │        │                │   連帶追徵其價額或以其與陳志榮、 │號23，│
  │      │        │          │                    │        │                │   曾彥睿之財產連帶抵償之，及未扣 │此部分│
  │      │        │          │                    │        │                │   案之販賣第三級毒品所得新臺幣肆 │係被告│
  │      │        │          │                    │        │                │   佰元與陳志榮、曾彥睿連帶沒收， │張志緯│
  │      │        │          │                    │        │                │   如全部或一部不能沒收時，以其與 │、陳志│
  │      │        │          │                    │        │                │   陳志榮、曾彥睿之財產連帶抵償之 │榮、曾│
  │      │        │          │                    │        │                │   。                             │彥睿共│
  │      │        │          │                    │        │                │2、陳志榮共同販賣第三級毒品，處有 │同犯之│
  │      │        │          │                    │        │                │   期徒刑年捌月。未扣案之行動電 │。    │
  │      │        │          │                    │        │                │   話壹具（門號000000000 │      │
  │      │        │          │                    │        │                │   四，含SIM 卡）沒收，如全部或一 │      │
  │      │        │          │                    │        │                │   部不能沒收時，與張志緯、曾彥睿 │      │
  │      │        │          │                    │        │                │   連帶追徵其價額，及未扣案之販賣 │      │
  │      │        │          │                    │        │                │   第三級毒品所得新臺幣肆佰元與張 │      │
  │      │        │          │                    │        │                │   志緯、曾彥睿連帶沒收，如全部或 │      │
  │      │        │          │                    │        │                │   一部不能沒收時，以其與張志緯、 │      │
  │      │        │          │                    │        │                │   曾彥睿之財產連帶抵償之。       │      │
  │      │        │          │                    │        │                │3、曾彥睿共同販賣第三級毒品，處有 │      │
  │      │        │          │                    │        │                │   期徒刑年貳月。未扣案之行動電 │      │
  │      │        │          │                    │        │                │   話壹具（門號000000000 │      │
  │      │        │          │                    │        │                │   四，含SIM 卡）沒收，如全部或一 │      │
  │      │        │          │                    │        │                │   部不能沒收時，與張志緯、陳志榮 │      │
  │      │        │          │                    │        │                │   連帶追徵其價額，及未扣案之販賣 │      │
  │      │        │          │                    │        │                │   第三級毒品所得新臺幣肆佰元與張 │      │
  │      │        │          │                    │        │                │   志緯、陳志榮連帶沒收，如全部或 │      │
  │      │        │          │                    │        │                │   一部不能沒收時，以其與張志緯、 │      │
  │      │        │          │                    │        │                │   陳志榮之財產連帶抵償之。       │      │
  ├───┼────┼─────┼──────────┼────┼────────┼─────────────────┼───┤
  │  7   │98年3 月│新竹市「動│第三級毒品Ｋ他命1 小│范姜正雄│范姜正雄以其持用│1、張志緯共同販賣第三級毒品，處有 │即99年│
  │      │31日19時│物王國」寵│包（重量不詳），價格│        │之0000000000號行│   期徒刑伍年捌月。扣案之行動電話 │5 月31│
  │      │43分11秒│物店      │400 元。            │        │動電話撥打被告陳│   壹具（門號0000000000 │日補充│
  │      │後某時  │          │                    │        │志榮所有，交予被│   ，含SIM 卡）沒收，及未扣案之販 │理由書│
  │      │        │          │                    │        │告曾彥睿持用之09│   賣第三級毒品所得新臺幣肆佰元與 │附表編│
  │      │        │          │                    │        │00000000號行動電│   陳志榮、曾彥睿連帶沒收，如全部 │號24，│
  │      │        │          │                    │        │話，由被告曾彥睿│   或一部不能沒收時，以其與陳志榮 │此部分│
  │      │        │          │                    │        │與范姜正雄約定於│   、曾彥睿之財產連帶抵償之。     │係被告│
  │      │        │          │                    │        │左列地點交易。  │2、陳志榮共同販賣第三級毒品，處有 │張志緯│
  │      │        │          │                    │        │                │   期徒刑年捌月。扣案之行動電話 │、陳志│
  │      │        │          │                    │        │                │   壹具（門號0000000000 │榮、曾│
  │      │        │          │                    │        │                │   ，含SIM 卡）沒收，及未扣案之販 │彥睿共│
  │      │        │          │                    │        │                │   賣第三級毒品所得新臺幣肆佰元與 │同犯之│
  │      │        │          │                    │        │                │   張志緯、曾彥睿連帶沒收，如全部 │。    │
  │      │        │          │                    │        │                │   或一部不能沒收時，以其與張志緯 │      │
  │      │        │          │                    │        │                │   、曾彥睿之財產連帶抵償之。     │      │
  │      │        │          │                    │        │                │3、曾彥睿共同販賣第三級毒品，處有 │      │
  │      │        │          │                    │        │                │   期徒刑年貳月。扣案之行動電話 │      │
  │      │        │          │                    │        │                │   壹具（門號0000000000 │      │
  │      │        │          │                    │        │                │   ，含SIM 卡）沒收，及未扣案之販 │      │
  │      │        │          │                    │        │                │   賣第三級毒品所得新臺幣肆佰元與 │      │
  │      │        │          │                    │        │                │   張志緯、陳志榮連帶沒收，如全部 │      │
  │      │        │          │                    │        │                │   或一部不能沒收時，以其與張志緯 │      │
  │      │        │          │                    │        │                │   、陳志榮之財產連帶抵償之。     │      │
  ├───┼────┼─────┼──────────┼────┼────────┼─────────────────┼───┤
  │  8   │98年3 月│新竹市民富│第三級毒品Ｋ他命2 小│鮑茂明  │鮑茂明以其持用之│1、張志緯共同販賣第三級毒品，處有 │即99年│
  │      │間某日  │街與延平路│包（重量不詳），價格│        │0000000000號行動│   期徒刑伍年捌月。未扣案之販賣第 │5 月31│
  │      │        │口之「全家│800元               │        │電話撥打電話聯絡│   三級毒品所得新臺幣捌佰元與陳志 │日補充│
  │      │        │」便利商店│                    │        │被告曾彥睿，約定│   榮、曾彥睿連帶沒收，如全部或一 │理由書│
  │      │        │          │                    │        │於左列地點交易。│   部不能沒收時，以其與陳志榮、曾 │附表編│
  │      │        │          │                    │        │                │   彥睿之財產連帶抵償之。         │號26，│
  │      │        │          │                    │        │                │2、陳志榮共同販賣第三級毒品，處有 │此部分│
  │      │        │          │                    │        │                │   期徒刑年捌月。未扣案之販賣第 │係被告│
  │      │        │          │                    │        │                │   三級毒品所得新臺幣捌佰元與張志 │張志緯│
  │      │        │          │                    │        │                │   緯、曾彥睿連帶沒收，如全部或一 │、陳志│
  │      │        │          │                    │        │                │   部不能沒收時，以其與張志緯、曾 │榮、曾│
  │      │        │          │                    │        │                │   彥睿之財產連帶抵償之。         │彥睿共│
  │      │        │          │                    │        │                │3、曾彥睿共同販賣第三級毒品，處有 │同犯之│
  │      │        │          │                    │        │                │   期徒刑年貳月。未扣案之販賣第 │。    │
  │      │        │          │                    │        │                │   三級毒品所得新臺幣捌佰元與張志 │      │
  │      │        │          │                    │        │                │   緯、陳志榮連帶沒收，如全部或一 │      │
  │      │        │          │                    │        │                │   部不能沒收時，以其與張志緯、陳 │      │
  │      │        │          │                    │        │                │   志榮之財產連帶抵償之。         │      │
  ├───┼────┼─────┼──────────┼────┼────────┼─────────────────┼───┤
  │  9   │98年3 月│新竹市湳雅│第三級毒品Ｋ他命1 小│徐尚彬  │徐尚彬以其持用之│1、張志緯共同販賣第三級毒品，處有 │即99年│
  │      │1 日5 時│街「大潤發│包（毛重約1 公克），│        │0000000000號行動│   期徒刑伍年捌月。未扣案之行動電 │5 月31│
  │      │1 分41秒│」附近    │價格400 元          │        │電話撥打被告陳志│   話壹具（門號000000000 │日補充│
  │      │後某時  │          │                    │        │榮所有，交予被告│   三，含SIM 卡）沒收，如全部或一 │理由書│
  │      │        │          │                    │        │曾彥睿持用之0981│   部不能沒收時，與陳志榮、曾彥睿 │附表編│
  │      │        │          │                    │        │476263號行動電話│   連帶追徵其價額或以其與陳志榮、 │號28，│
  │      │        │          │                    │        │，由被告曾彥睿與│   曾彥睿之財產連帶抵償之，及未扣 │此部分│
  │      │        │          │                    │        │徐尚彬約在左列地│   案之販賣第三級毒品所得新臺幣肆 │係被告│
  │      │        │          │                    │        │點交易。        │   佰元與陳志榮、曾彥睿連帶沒收， │張志緯│
  │      │        │          │                    │        │                │   如全部或一部不能沒收時，以其與 │、陳志│
  │      │        │          │                    │        │                │   陳志榮、曾彥睿之財產連帶抵償之 │榮、曾│
  │      │        │          │                    │        │                │   。                             │彥睿共│
  │      │        │          │                    │        │                │2、陳志榮共同販賣第三級毒品，處有 │同犯之│
  │      │        │          │                    │        │                │   期徒刑年捌月。未扣案之行動電 │。    │
  │      │        │          │                    │        │                │   話壹具（門號000000000 │      │
  │      │        │          │                    │        │                │   三，含SIM 卡）沒收，如全部或一 │      │
  │      │        │          │                    │        │                │   部不能沒收時，與張志緯、曾彥睿 │      │
  │      │        │          │                    │        │                │   連帶追徵其價額，及未扣案之販賣 │      │
  │      │        │          │                    │        │                │   第三級毒品所得新臺幣肆佰元與張 │      │
  │      │        │          │                    │        │                │   志緯、曾彥睿連帶沒收，如全部或 │      │
  │      │        │          │                    │        │                │   一部不能沒收時，以其與張志緯、 │      │
  │      │        │          │                    │        │                │   曾彥睿之財產連帶抵償之。       │      │
  │      │        │          │                    │        │                │3、曾彥睿共同販賣第三級毒品，處有 │      │
  │      │        │          │                    │        │                │   期徒刑年貳月。未扣案之行動電 │      │
  │      │        │          │                    │        │                │   話壹具（門號000000000 │      │
  │      │        │          │                    │        │                │   三，含SIM 卡）沒收，如全部或一 │      │
  │      │        │          │                    │        │                │   部不能沒收時，與張志緯、陳志榮 │      │
  │      │        │          │                    │        │                │   連帶追徵其價額，及未扣案之販賣 │      │
  │      │        │          │                    │        │                │   第三級毒品所得新臺幣肆佰元與張 │      │
  │      │        │          │                    │        │                │   志緯、陳志榮連帶沒收，如全部或 │      │
  │      │        │          │                    │        │                │   一部不能沒收時，以其與張志緯、 │      │
  │      │        │          │                    │        │                │   陳志榮之財產連帶抵償之。       │      │
  └───┴────┴─────┴──────────┴────┴────────┴─────────────────┴───┘
附表六（被告張志緯、陳志榮、陳泓志共同販賣Ｋ他命部分）
  ┌───┬────┬─────┬──────────┬────┬────────┬─────────────────┬───┐
  │編  號│時    間│地      點│毒品種類、數量、金額│交易對象│交易方式        │宣    告    刑    及    沒    收  │備  註│
  ├───┼────┼─────┼──────────┼────┼────────┼─────────────────┼───┤
  │  1   │97年8 月│新竹市某處│第三級毒品Ｋ他命1 小│宋喬昱  │由宋喬昱以其持用│1、張志緯共同販賣第三級毒品，處有 │即99年│
  │      │至98年4 │          │包（毛重約1 公克），│        │之0000000000號行│   期徒刑伍年捌月。未扣案之行動電 │5 月31│
  │      │月14日間│          │價格400 元。        │        │動電話撥打被告陳│   話壹具（門號000000000 │日補充│
  │      │某時    │          │                    │        │志榮所有，交予陳│   四，含SIM 卡）沒收，如全部或一 │理由書│
  │      │        │          │                    │        │泓志持用之093628│   部不能沒收時，與陳志榮、陳泓志 │附表編│
  │      │        │          │                    │        │0374號行動電話，│   連帶追徵其價額或以其與陳志榮、 │號6 ，│
  │      │        │          │                    │        │由陳泓志與宋喬昱│   陳泓志之財產連帶抵償之，及未扣 │此部分│
  │      │        │          │                    │        │約定於左列地點進│   案之販賣第三級毒品所得新臺幣肆 │係被告│
  │      │        │          │                    │        │行交易。        │   佰元與陳志榮、陳泓志連帶沒收， │張志緯│
  │      │        │          │                    │        │                │   如全部或一部不能沒收時，以其與 │、陳志│
  │      │        │          │                    │        │                │   陳志榮、陳泓志之財產連帶抵償之 │榮與陳│
  │      │        │          │                    │        │                │   。                             │泓志共│
  │      │        │          │                    │        │                │2、陳志榮共同販賣第三級毒品，處有 │同犯之│
  │      │        │          │                    │        │                │   期徒刑年捌月。未扣案之行動電 │。    │
  │      │        │          │                    │        │                │   話壹具（門號000000000 │      │
  │      │        │          │                    │        │                │   四，含SIM 卡）沒收，如全部或一 │      │
  │      │        │          │                    │        │                │   部不能沒收時，與張志緯、陳泓志 │      │
  │      │        │          │                    │        │                │   連帶追徵其價額，及未扣案之販賣 │      │
  │      │        │          │                    │        │                │   第三級毒品所得新臺幣肆佰元與張 │      │
  │      │        │          │                    │        │                │   志緯、陳泓志連帶沒收，如全部或 │      │
  │      │        │          │                    │        │                │   一部不能沒收時，以其與張志緯、 │      │
  │      │        │          │                    │        │                │   陳泓志之財產連帶抵償之。       │      │
  ├───┼────┼─────┼──────────┼────┼────────┼─────────────────┼───┤
  │  2   │97年8 月│新竹市某處│第三級毒品Ｋ他命1 小│宋喬昱  │同上。          │1、張志緯共同販賣第三級毒品，處有 │即99年│
  │      │至98年4 │          │包（毛重約1 公克），│        │                │   期徒刑伍年捌月。未扣案之行動電 │5 月31│
  │      │月14日間│          │價格400 元。        │        │                │   話壹具（門號000000000 │日補充│
  │      │某時    │          │                    │        │                │   四，含SIM 卡）沒收，如全部或一 │理由書│
  │      │        │          │                    │        │                │   部不能沒收時，與陳志榮、陳泓志 │附表編│
  │      │        │          │                    │        │                │   連帶追徵其價額或以其與陳志榮、 │號6 ，│
  │      │        │          │                    │        │                │   陳泓志之財產連帶抵償之，及未扣 │此部分│
  │      │        │          │                    │        │                │   案之販賣第三級毒品所得新臺幣肆 │係被告│
  │      │        │          │                    │        │                │   佰元與陳志榮、陳泓志連帶沒收， │張志緯│
  │      │        │          │                    │        │                │   如全部或一部不能沒收時，以其與 │、陳志│
  │      │        │          │                    │        │                │   陳志榮、陳泓志之財產連帶抵償之 │榮與陳│
  │      │        │          │                    │        │                │   。                             │泓志共│
  │      │        │          │                    │        │                │2、陳志榮共同販賣第三級毒品，處有 │同犯之│
  │      │        │          │                    │        │                │   期徒刑年捌月。未扣案之行動電 │。    │
  │      │        │          │                    │        │                │   話壹具（門號000000000 │      │
  │      │        │          │                    │        │                │   四，含SIM 卡）沒收，如全部或一 │      │
  │      │        │          │                    │        │                │   部不能沒收時，與張志緯、陳泓志 │      │
  │      │        │          │                    │        │                │   連帶追徵其價額，及未扣案之販賣 │      │
  │      │        │          │                    │        │                │   第三級毒品所得新臺幣肆佰元與張 │      │
  │      │        │          │                    │        │                │   志緯、陳泓志連帶沒收，如全部或 │      │
  │      │        │          │                    │        │                │   一部不能沒收時，以其與張志緯、 │      │
  │      │        │          │                    │        │                │   陳泓志之財產連帶抵償之。       │      │
  ├───┼────┼─────┼──────────┼────┼────────┼─────────────────┼───┤
  │  3   │97年8 月│新竹市某處│第三級毒品Ｋ他命1 小│宋喬昱  │同上。          │1、張志緯共同販賣第三級毒品，處有 │即99年│
  │      │至98年4 │          │包（毛重約1 公克），│        │                │   期徒刑伍年捌月。未扣案之行動電 │5 月31│
  │      │月14日間│          │價格400 元。        │        │                │   話壹具（門號000000000 │日補充│
  │      │某時    │          │                    │        │                │   四，含SIM 卡）沒收，如全部或一 │理由書│
  │      │        │          │                    │        │                │   部不能沒收時，與陳志榮、陳泓志 │附表編│
  │      │        │          │                    │        │                │   連帶追徵其價額或以其與陳志榮、 │號6 ，│
  │      │        │          │                    │        │                │   陳泓志之財產連帶抵償之，及未扣 │此部分│
  │      │        │          │                    │        │                │   案之販賣第三級毒品所得新臺幣肆 │係被告│
  │      │        │          │                    │        │                │   佰元與陳志榮、陳泓志連帶沒收， │張志緯│
  │      │        │          │                    │        │                │   如全部或一部不能沒收時，以其與 │、陳志│
  │      │        │          │                    │        │                │   陳志榮、陳泓志之財產連帶抵償之 │榮與陳│
  │      │        │          │                    │        │                │   。                             │泓志共│
  │      │        │          │                    │        │                │2、陳志榮共同販賣第三級毒品，處有 │同犯之│
  │      │        │          │                    │        │                │   期徒刑年捌月。未扣案之行動電 │。    │
  │      │        │          │                    │        │                │   話壹具（門號000000000 │      │
  │      │        │          │                    │        │                │   四，含SIM 卡）沒收，如全部或一 │      │
  │      │        │          │                    │        │                │   部不能沒收時，與張志緯、陳泓志 │      │
  │      │        │          │                    │        │                │   連帶追徵其價額，及未扣案之販賣 │      │
  │      │        │          │                    │        │                │   第三級毒品所得新臺幣肆佰元與張 │      │
  │      │        │          │                    │        │                │   志緯、陳泓志連帶沒收，如全部或 │      │
  │      │        │          │                    │        │                │   一部不能沒收時，以其與張志緯、 │      │
  │      │        │          │                    │        │                │   陳泓志之財產連帶抵償之。       │      │
  ├───┼────┼─────┼──────────┼────┼────────┼─────────────────┼───┤
  │  4   │97年8 月│新竹市某處│第三級毒品Ｋ他命1 小│宋喬昱  │同上。          │1、張志緯共同販賣第三級毒品，處有 │即99年│
  │      │至98年4 │          │包（毛重約1 公克），│        │                │   期徒刑伍年捌月。未扣案之行動電 │5 月31│
  │      │月14日間│          │價格400 元。        │        │                │   話壹具（門號000000000 │日補充│
  │      │某時    │          │                    │        │                │   四，含SIM 卡）沒收，如全部或一 │理由書│
  │      │        │          │                    │        │                │   部不能沒收時，與陳志榮、陳泓志 │附表編│
  │      │        │          │                    │        │                │   連帶追徵其價額或以其與陳志榮、 │號6 ，│
  │      │        │          │                    │        │                │   陳泓志之財產連帶抵償之，及未扣 │此部分│
  │      │        │          │                    │        │                │   案之販賣第三級毒品所得新臺幣肆 │係被告│
  │      │        │          │                    │        │                │   佰元與陳志榮、陳泓志連帶沒收， │張志緯│
  │      │        │          │                    │        │                │   如全部或一部不能沒收時，以其與 │、陳志│
  │      │        │          │                    │        │                │   陳志榮、陳泓志之財產連帶抵償之 │榮與陳│
  │      │        │          │                    │        │                │   。                             │泓志共│
  │      │        │          │                    │        │                │2、陳志榮共同販賣第三級毒品，處有 │同犯之│
  │      │        │          │                    │        │                │   期徒刑年捌月。未扣案之行動電 │。    │
  │      │        │          │                    │        │                │   話壹具（門號000000000 │      │
  │      │        │          │                    │        │                │   四，含SIM 卡）沒收，如全部或一 │      │
  │      │        │          │                    │        │                │   部不能沒收時，與張志緯、陳泓志 │      │
  │      │        │          │                    │        │                │   連帶追徵其價額，及未扣案之販賣 │      │
  │      │        │          │                    │        │                │   第三級毒品所得新臺幣肆佰元與張 │      │
  │      │        │          │                    │        │                │   志緯、陳泓志連帶沒收，如全部或 │      │
  │      │        │          │                    │        │                │   一部不能沒收時，以其與張志緯、 │      │
  │      │        │          │                    │        │                │   陳泓志之財產連帶抵償之。       │      │
  ├───┼────┼─────┼──────────┼────┼────────┼─────────────────┼───┤
  │  5   │97年8 月│新竹市某處│第三級毒品Ｋ他命1 小│宋喬昱  │同上。          │1、張志緯共同販賣第三級毒品，處有 │即99年│
  │      │至98年4 │          │包（毛重約1 公克），│        │                │   期徒刑伍年捌月。未扣案之行動電 │5 月31│
  │      │月14日間│          │價格400 元。        │        │                │   話壹具（門號000000000 │日補充│
  │      │某時    │          │                    │        │                │   四，含SIM 卡）沒收，如全部或一 │理由書│
  │      │        │          │                    │        │                │   部不能沒收時，與陳志榮、陳泓志 │附表編│
  │      │        │          │                    │        │                │   連帶追徵其價額或以其與陳志榮、 │號6 ，│
  │      │        │          │                    │        │                │   陳泓志之財產連帶抵償之，及未扣 │此部分│
  │      │        │          │                    │        │                │   案之販賣第三級毒品所得新臺幣肆 │係被告│
  │      │        │          │                    │        │                │   佰元與陳志榮、陳泓志連帶沒收， │張志緯│
  │      │        │          │                    │        │                │   如全部或一部不能沒收時，以其與 │、陳志│
  │      │        │          │                    │        │                │   陳志榮、陳泓志之財產連帶抵償之 │榮與陳│
  │      │        │          │                    │        │                │   。                             │泓志共│
  │      │        │          │                    │        │                │2、陳志榮共同販賣第三級毒品，處有 │同犯之│
  │      │        │          │                    │        │                │   期徒刑年捌月。未扣案之行動電 │。    │
  │      │        │          │                    │        │                │   話壹具（門號000000000 │      │
  │      │        │          │                    │        │                │   四，含SIM 卡）沒收，如全部或一 │      │
  │      │        │          │                    │        │                │   部不能沒收時，與張志緯、陳泓志 │      │
  │      │        │          │                    │        │                │   連帶追徵其價額，及未扣案之販賣 │      │
  │      │        │          │                    │        │                │   第三級毒品所得新臺幣肆佰元與張 │      │
  │      │        │          │                    │        │                │   志緯、陳泓志連帶沒收，如全部或 │      │
  │      │        │          │                    │        │                │   一部不能沒收時，以其與張志緯、 │      │
  │      │        │          │                    │        │                │   陳泓志之財產連帶抵償之。       │      │
  ├───┼────┼─────┼──────────┼────┼────────┼─────────────────┼───┤
  │  6   │98年4 月│新竹市農改│第三級毒品Ｋ他命2 小│梁慶鴻  │梁慶鴻以其持用之│1、張志緯共同販賣第三級毒品，處有 │即99年│
  │      │14日18時│路「大潤發│包（毛重1.8 公克），│        │0000000000號行動│   期徒刑伍年捌月。扣案之行動電話 │5 月31│
  │      │25分    │」        │價格800 元。        │        │電話撥打被告陳志│   壹具（門號0000000000 │日補充│
  │      │        │          │                    │        │榮所有，交予陳泓│   ，含SIM 卡）、Ｋ他命拾捌包（ │理由書│
  │      │        │          │                    │        │志使用之00000000│   合計毛重拾肆點貳公克，合計驗 │附表編│
  │      │        │          │                    │        │40號行動電話，由│   後淨重貳拾點陸肆肆公克）及 │號7 ，│
  │      │        │          │                    │        │陳泓志與梁慶鴻約│   販賣毒品所得新臺幣捌佰元，均沒 │此部分│
  │      │        │          │                    │        │定於左列地點進行│   收。                           │係被告│
  │      │        │          │                    │        │交易。          │2、陳志榮共同販賣第三級毒品，處有 │張志緯│
  │      │        │          │                    │        │                │   期徒刑年捌月。扣案之行動電話 │、陳志│
  │      │        │          │                    │        │                │   壹具（門號0000000000 │榮與陳│
  │      │        │          │                    │        │                │   ，含SIM 卡）、Ｋ他命拾捌包（ │泓志共│
  │      │        │          │                    │        │                │   合計毛重拾肆點貳公克，合計驗 │同犯之│
  │      │        │          │                    │        │                │   後淨重貳拾點陸肆肆公克）及 │。    │
  │      │        │          │                    │        │                │   販賣毒品所得新臺幣捌佰元，均沒 │      │
  │      │        │          │                    │        │                │   收。                           │      │
  ├───┼────┼─────┼──────────┼────┼────────┼─────────────────┼───┤
  │  7   │98年2 月│新竹市經國│第三級毒品Ｋ他命1 小│黃正忠  │黃正忠以其持用之│1、張志緯共同販賣第三級毒品，處有 │即99年│
  │      │28日10時│路「麥當勞│包（毛重約1 公克），│        │0000000000號行動│   期徒刑伍年捌月。未扣案之行動電 │5 月31│
  │      │許      │」        │價格400 元。        │        │電話撥打被告陳志│   話壹具（門號000000000 │日補充│
  │      │        │          │                    │        │榮所有，交予共犯│   三，含SIM 卡）沒收，如全部或一 │理由書│
  │      │        │          │                    │        │陳泓志持用之0981│   部不能沒收時，與陳志榮、陳泓志 │附表編│
  │      │        │          │                    │        │476263號行動電話│   連帶追徵其價額或以其與陳志榮、 │號12，│
  │      │        │          │                    │        │，由共犯陳泓志與│   陳泓志之財產連帶抵償之，及未扣 │此部分│
  │      │        │          │                    │        │黃正忠約在左列地│   案之販賣第三級毒品所得新臺幣肆 │係被告│
  │      │        │          │                    │        │點交易。        │   佰元與陳志榮、陳泓志連帶沒收， │張志緯│
  │      │        │          │                    │        │                │   如全部或一部不能沒收時，以其與 │、陳志│
  │      │        │          │                    │        │                │   陳志榮、陳泓志之財產連帶抵償之 │榮與陳│
  │      │        │          │                    │        │                │   。                             │泓志共│
  │      │        │          │                    │        │                │2、陳志榮共同販賣第三級毒品，處有 │同犯之│
  │      │        │          │                    │        │                │   期徒刑年捌月。未扣案之行動電 │。    │
  │      │        │          │                    │        │                │   話壹具（門號000000000 │      │
  │      │        │          │                    │        │                │   三，含SIM 卡）沒收，如全部或一 │      │
  │      │        │          │                    │        │                │   部不能沒收時，與張志緯、陳泓志 │      │
  │      │        │          │                    │        │                │   連帶追徵其價額，及未扣案之販賣 │      │
  │      │        │          │                    │        │                │   第三級毒品所得新臺幣肆佰元與張 │      │
  │      │        │          │                    │        │                │   志緯、陳泓志連帶沒收，如全部或 │      │
  │      │        │          │                    │        │                │   一部不能沒收時，以其與張志緯、 │      │
  │      │        │          │                    │        │                │   陳泓志之財產連帶抵償之。       │      │
  ├───┼────┼─────┼──────────┼────┼────────┼─────────────────┼───┤
  │  8   │97年12月│新竹市署立│第三級毒品Ｋ他命1 小│李姿影  │李姿影以其持用之│1、張志緯共同販賣第三級毒品，處有 │即99年│
  │      │至98年3 │新竹醫院  │包（重量不詳），價格│        │0000000000號行動│   期徒刑伍年捌月。未扣案之行動電 │5 月31│
  │      │月2 日間│          │400 元。            │        │電話撥打被告陳志│   話壹具（門號000000000 │日補充│
  │      │某時    │          │                    │        │榮所有，交予共犯│   四，含SIM 卡）沒收，如全部或一 │理由書│
  │      │        │          │                    │        │陳泓志使用之0936│   部不能沒收時，與陳志榮、陳泓志 │附表編│
  │      │        │          │                    │        │280374號行動電話│   連帶追徵其價額或以其與陳志榮、 │號22，│
  │      │        │          │                    │        │，由共犯陳泓志與│   陳泓志之財產連帶抵償之，及未扣 │此部分│
  │      │        │          │                    │        │李姿影約定於左列│   案之販賣第三級毒品所得新臺幣肆 │係被告│
  │      │        │          │                    │        │地交易。        │   佰元與陳志榮、陳泓志連帶沒收， │張志緯│
  │      │        │          │                    │        │                │   如全部或一部不能沒收時，以其與 │、陳志│
  │      │        │          │                    │        │                │   陳志榮、陳泓志之財產連帶抵償之 │榮與陳│
  │      │        │          │                    │        │                │   。                             │泓志共│
  │      │        │          │                    │        │                │2、陳志榮共同販賣第三級毒品，處有 │同犯之│
  │      │        │          │                    │        │                │   期徒刑年捌月。未扣案之行動電 │。    │
  │      │        │          │                    │        │                │   話壹具（門號000000000 │      │
  │      │        │          │                    │        │                │   四，含SIM 卡）沒收，如全部或一 │      │
  │      │        │          │                    │        │                │   部不能沒收時，與張志緯、陳泓志 │      │
  │      │        │          │                    │        │                │   連帶追徵其價額，及未扣案之販賣 │      │
  │      │        │          │                    │        │                │   第三級毒品所得新臺幣肆佰元與張 │      │
  │      │        │          │                    │        │                │   志緯、陳泓志連帶沒收，如全部或 │      │
  │      │        │          │                    │        │                │   一部不能沒收時，以其與張志緯、 │      │
  │      │        │          │                    │        │                │   陳泓志之財產連帶抵償之。       │      │
  ├───┼────┼─────┼──────────┼────┼────────┼─────────────────┼───┤
  │  9   │97年12月│新竹市某處│第三級毒品Ｋ他命1 小│范姜正雄│范姜正雄以其持用│1、張志緯共同販賣第三級毒品，處有 │即99年│
  │      │18日5 時│          │包（重量不詳），價格│        │之0000000000號行│   期徒刑伍年捌月。未扣案之行動電 │5 月31│
  │      │20分16秒│          │400 元。            │        │動電話撥打被告陳│   話壹具（門號000000000 │日補充│
  │      │後某時  │          │                    │        │志榮所有，交予共│   四，含SIM 卡）沒收，如全部或一 │理由書│
  │      │        │          │                    │        │犯陳泓志持用之09│   部不能沒收時，與陳志榮、陳泓志 │附表編│
  │      │        │          │                    │        │00000000號行動電│   連帶追徵其價額或以其與陳志榮、 │號24，│
  │      │        │          │                    │        │話，由共犯陳泓志│   陳泓志之財產連帶抵償之，及未扣 │此部分│
  │      │        │          │                    │        │與范姜正雄約定左│   案之販賣第三級毒品所得新臺幣肆 │係被告│
  │      │        │          │                    │        │列地點交易，惟范│   佰元與陳志榮、陳泓志連帶沒收， │張志緯│
  │      │        │          │                    │        │姜正雄僅攜帶300 │   如全部或一部不能沒收時，以其與 │、陳志│
  │      │        │          │                    │        │元而未能成交，因│   陳志榮、陳泓志之財產連帶抵償之 │榮與陳│
  │      │        │          │                    │        │此無販賣所得。  │   。                             │泓志共│
  │      │        │          │                    │        │                │2、陳志榮共同販賣第三級毒品，處有 │同犯之│
  │      │        │          │                    │        │                │   期徒刑年捌月。未扣案之行動電 │。    │
  │      │        │          │                    │        │                │   話壹具（門號000000000 │      │
  │      │        │          │                    │        │                │   四，含SIM 卡）沒收，如全部或一 │      │
  │      │        │          │                    │        │                │   部不能沒收時，與張志緯、陳泓志 │      │
  │      │        │          │                    │        │                │   連帶追徵其價額，及未扣案之販賣 │      │
  │      │        │          │                    │        │                │   第三級毒品所得新臺幣肆佰元與張 │      │
  │      │        │          │                    │        │                │   志緯、陳泓志連帶沒收，如全部或 │      │
  │      │        │          │                    │        │                │   一部不能沒收時，以其與張志緯、 │      │
  │      │        │          │                    │        │                │   陳泓志之財產連帶抵償之。       │      │
  ├───┼────┼─────┼──────────┼────┼────────┼─────────────────┼───┤
  │  10  │97年12月│新竹市成功│第三級毒品Ｋ他命2 小│陳怡燕  │陳怡燕以其持用之│1、張志緯共同販賣第三級毒品，處有 │即99年│
  │      │間某時  │路65巷24號│包（重量不詳），價格│        │0000000000號行動│   期徒刑伍年捌月。未扣案之行動電 │5 月31│
  │      │        │4樓之16「 │800 元              │        │電話撥打被告陳志│   話壹具（門號000000000 │日補充│
  │      │        │微風廣場」│                    │        │榮所有之00000000│   四，含SIM 卡）沒收，如全部或一 │理由書│
  │      │        │          │                    │        │74號行動電話後，│   部不能沒收時，與陳志榮、陳泓志 │附表編│
  │      │        │          │                    │        │由被告陳志榮與共│   連帶追徵其價額或以其與陳志榮、 │號25，│
  │      │        │          │                    │        │犯陳泓志一起前往│   陳泓志之財產連帶抵償之，及未扣 │此部分│
  │      │        │          │                    │        │左列地點交易。  │   案之販賣第三級毒品所得新臺幣捌 │係被告│
  │      │        │          │                    │        │                │   佰元與陳志榮、陳泓志連帶沒收， │張志緯│
  │      │        │          │                    │        │                │   如全部或一部不能沒收時，以其與 │、陳志│
  │      │        │          │                    │        │                │   陳志榮、陳泓志之財產連帶抵償之 │榮與陳│
  │      │        │          │                    │        │                │   。                             │泓志共│
  │      │        │          │                    │        │                │2、陳志榮共同販賣第三級毒品，處有 │同犯之│
  │      │        │          │                    │        │                │   期徒刑年捌月。未扣案之行動電 │。    │
  │      │        │          │                    │        │                │   話壹具（門號000000000 │      │
  │      │        │          │                    │        │                │   四，含SIM 卡）沒收，如全部或一 │      │
  │      │        │          │                    │        │                │   部不能沒收時，與張志緯、陳泓志 │      │
  │      │        │          │                    │        │                │   連帶追徵其價額，及未扣案之販賣 │      │
  │      │        │          │                    │        │                │   第三級毒品所得新臺幣捌佰元與張 │      │
  │      │        │          │                    │        │                │   志緯、陳泓志連帶沒收，如全部或 │      │
  │      │        │          │                    │        │                │   一部不能沒收時，以其與張志緯、 │      │
  │      │        │          │                    │        │                │   陳泓志之財產連帶抵償之。       │      │
  └───┴────┴─────┴──────────┴────┴────────┴─────────────────┴───┘
附表七（被告張志緯、陳志榮、戴志銘、季璟棋、曾彥睿無罪部
        分）
  ┌──┬──────┬────┬──────┬──────┬────┬──────┬─────────┬─────────┐
  │編號│販毒者      │購毒者  │時間        │交易地點    │每次數量│交易次數    │每次交易量        │備註              │
  ├──┼──────┼────┼──────┼──────┼────┼──────┼─────────┼─────────┤
  │ 1  │張志緯      │陳志榮  │96年12月至98│新竹市區等地│40包    │28次（每3、4│Ｋ他命毛重約40公克│無。              │
  │    │            │        │年4月14日   │            │        │天交易1 次）│每包300元         │                  │
  ├──┼──────┼────┼──────┼──────┼────┼──────┼─────────┼─────────┤
  │ 2  │張志緯、陳志│林信安  │96年12月至97│新竹市區等地│1至2包  │22次        │Ｋ他命毛重約0.8 公│即附表二編號1 至4 │
  │    │榮、季璟棋、│        │年7 月      │            │        │            │克                │、附表三編號1 至2 │
  │    │戴志銘、陳泓│        │            │            │        │            │每包400 元        │、附表四編號1 至2 │
  │    │志          │        │            │            │        │            │                  │以外之販賣次數。  │
  ├──┼──────┼────┼──────┼──────┼────┼──────┼─────────┼─────────┤
  │ 3  │張志緯      │劉邦彥  │97年中旬至98│新竹市○○路│1至2包  │3次         │Ｋ他命毛重約0.7 至│即附表一編號3 、4 │
  │    │            │        │年上旬      │「月亮舞廳」│        │            │0.8 公克          │以外之販賣次數。  │
  │    │            │        │            │附近、新竹市│        │            │每包400 元        │                  │
  │    │            │        │            │經國路「假日│        │            │                  │                  │
  │    │            │        │            │酒店」旁等地│        │            │                  │                  │
  ├──┼──────┼────┼──────┼──────┼────┼──────┼─────────┼─────────┤
  │ 4  │陳志榮、曾彥│鍾佳勳  │97年12月底至│新竹市「大潤│1包     │7次         │Ｋ他命毛重約1 公克│即附表二編號21、附│
  │    │睿          │        │98年2月     │發」前農改路│        │            │每包400 元        │表五編號1、2以外之│
  │    │            │        │            │上          │        │            │                  │販賣次數。        │
  ├──┼──────┼────┼──────┼──────┼────┼──────┼─────────┼─────────┤
  │ 5  │陳志榮、曾彥│范姜正雄│97年12月底至│新竹市區等地│1至2包  │5次         │Ｋ他命毛重約0.8 公│即附表二編號33至35│
  │    │睿、陳泓志  │        │98年4月某日 │            │        │            │克                │、附表五編號7 、附│
  │    │            │        │            │            │        │            │每包400 元        │表六編號9 以外之販│
  │    │            │        │            │            │        │            │                  │賣次數。          │
  ├──┼──────┼────┼──────┼──────┼────┼──────┼─────────┼─────────┤
  │ 6  │陳志榮、季璟│鮑茂明  │97年5 月至98│新竹市○○路│6包     │69次        │Ｋ他命重量不詳，每│即附表二編號36至40│
  │    │棋、戴志銘、│        │年4 月      │與民富街口、│        │            │包400至500元      │、附表三編號15至18│
  │    │陳泓志、曾彥│        │            │新竹市立棒球│        │            │                  │、附表四編號20、附│
  │    │睿          │        │            │場對面「7-11│        │            │                  │表五編號8 以外之販│
  │    │            │        │            │」便利超商  │        │            │                  │賣次數。          │
  ├──┼──────┼────┼──────┼──────┼────┼──────┼─────────┼─────────┤
  │ 7  │季璟棋、曾彥│徐尚彬  │97年9 、10月│新竹市區○路│1至2包  │7次         │Ｋ他命重量不詳，每│即附表四編號21、22│
  │    │睿          │        │至98年年初  │、超商、檳榔│        │            │包400 元          │、附表五編號9 以外│
  │    │            │        │            │攤等地      │        │            │                  │之販賣次數。      │
  ├──┼──────┼────┼──────┼──────┼────┼──────┼─────────┼─────────┤
  │ 8  │陳志榮      │黃子軒  │97年12月至98│新竹市區超商│1包     │25次        │Ｋ他命重量不詳，每│即附表二編號48至52│
  │    │            │        │年4月底     │、檳榔攤等地│        │            │包400 元          │以外之販賣次數。  │
  ├──┼──────┼────┼──────┼──────┼────┼──────┼─────────┼─────────┤
  │ 9  │陳志榮、季璟│聶羽函  │97年1 月至98│新竹市建功一│1至2包  │32次        │Ｋ他命重量不詳，每│即附表二編號55至58│
  │    │棋、陳泓志  │        │年3 月31日  │路59巷6 號7 │        │            │包400 元          │、附表四編號26至29│
  │    │            │        │            │樓之1 樓下  │        │            │                  │以外之販賣次數。  │
  ├──┼──────┼────┼──────┼──────┼────┼──────┼─────────┼─────────┤
  │ 10 │陳志榮、季璟│葉明峻  │98年1 月至98│新竹市區、新│3至5包  │8次         │Ｋ他命毛重近1 公克│即附表二編號64至73│
  │    │棋          │        │年4 月初    │竹市○○路「│        │            │。                │、附表四編號40至41│
  │    │            │        │            │忠孝保齡球館│        │            │                  │以外之販賣次數。  │
  │    │            │        │            │」附近大樓樓│        │            │                  │                  │
  │    │            │        │            │下及5樓     │        │            │                  │                  │
  ├──┼──────┼────┼──────┼──────┼────┼──────┼─────────┼─────────┤
  │ 11 │陳志榮      │鄭漢偉  │98年2 月至98│新竹市○○路│1至2包  │5次         │Ｋ他命重量不詳，每│即附表二編號25至29│
  │    │            │        │年4 月      │或西大路「來│        │            │包400元。         │以外之販賣次數。  │
  │    │            │        │            │爾富」超商、│        │            │                  │                  │
  │    │            │        │            │新竹市○○路│        │            │                  │                  │
  │    │            │        │            │「菲力貓」電│        │            │                  │                  │
  │    │            │        │            │子遊藝場等地│        │            │                  │                  │
  └──┴──────┴────┴──────┴──────┴────┴──────┴─────────┴─────────┘
附表八（被告張志緯販賣毒品所得連帶沒收與抵償部分）
  ┌────┬───────────────────┬────────────────────┐
  │被    告│販賣毒品所得連帶沒收部分              │如全部或一部不能沒收時連帶抵償部分      │
  ├────┼───────────────────┼────────────────────┤
  │張志緯  │1、如附表一販賣毒品所得新臺幣肆仟零伍 │1、如附表一販賣毒品所得新臺幣肆仟零伍拾 │
  │        │   拾元與林信安連帶沒收。             │   元，以其與林信安之財產連帶抵償之。   │
  │        │2、如附表二販賣毒品所得新臺幣捌萬陸仟 │2、如附表二販賣毒品所得新臺幣捌萬陸仟捌 │
  │        │   捌佰元與陳志榮連帶沒收。           │   佰元，以其與陳志榮之財產連帶抵償之。 │
  │        │3、如附表三販賣毒品所得新臺幣壹萬仟 │3、如附表三販賣毒品所得新臺幣壹萬仟貳 │
  │        │   貳佰元與陳志榮、戴志銘連帶沒收。   │   佰元，以其與陳志榮、戴志銘之財產連帶 │
  │        │4、如附表四販賣毒品所得新臺幣壹萬玖仟 │   抵償之。                             │
  │        │   陸佰元與陳志榮、季璟棋連帶沒收。   │4、如附表四販賣毒品所得新臺幣壹萬玖仟陸 │
  │        │5、如附表五販賣毒品所得新臺幣肆仟元與 │   佰元，以其與陳志榮、季璟棋之財產連帶 │
  │        │   陳志榮、曾彥睿連帶沒收。           │   抵償之。                             │
  │        │6、如附表五販賣毒品所得新臺幣肆仟元與 │5、如附表五販賣毒品所得新臺幣肆仟元，以 │
  │        │   陳志榮、陳泓志連帶沒收。           │   其與陳志榮、曾彥睿之財產連帶抵償之。 │
  │        │                                      │6、如附表六販賣毒品所得新臺幣肆仟元，以 │
  │        │                                      │   其與陳志榮、陳泓志之財產連帶抵償之。 │
  │        │                                      │                                        │
  └────┴───────────────────┴────────────────────┘
附表九（被告陳志榮販賣毒品所得連帶沒收與抵償部分）
  ┌────┬───────────────────┬────────────────────┐
  │被    告│販賣毒品所得連帶沒收部分              │如全部或一部不能沒收時連帶抵償部分      │
  ├────┼───────────────────┼────────────────────┤
  │陳志榮  │1、如附表二販賣毒品所得新臺幣捌萬陸仟 │1、如附表二販賣毒品所得新臺幣捌萬陸仟捌 │
  │        │   捌佰元與張志緯連帶沒收。           │   佰元，以其與張志緯之財產連帶抵償之。 │
  │        │2、如附表三販賣毒品所得新臺幣壹萬仟 │2、如附表三販賣毒品所得新臺幣壹萬仟貳 │
  │        │   貳佰元與張志緯、戴志銘連帶沒收。   │   佰元，以其與張志緯、戴志銘之財產連帶 │
  │        │3、如附表四販賣毒品所得新臺幣壹萬玖仟 │   抵償之。                             │
  │        │   陸佰元與張志緯、季璟棋連帶沒收。   │3、如附表四販賣毒品所得新臺幣壹萬玖仟陸 │
  │        │4、如附表五販賣毒品所得新臺幣肆仟元與 │   佰元，以其與張志緯、季璟棋之財產連帶 │
  │        │   張志緯、曾彥睿連帶沒收。           │   抵償之。                             │
  │        │5、如附表六販賣毒品所得新臺幣肆仟元與 │4、如附表五販賣毒品所得新臺幣肆仟元，以 │
  │        │   張志緯、陳泓志連帶沒收。           │   其與張志緯、曾彥睿之財產連帶抵償之。 │
  │        │                                      │5、如附表六販賣毒品所得新臺幣肆仟元，以 │
  │        │                                      │   其與張志緯、陳泓志之財產連帶抵償之。 │
  └────┴───────────────────┴────────────────────┘